<?xml version="1.0" encoding="utf-8"?>
<dictionary>
  <alphabet>АБВГДЕЁЖЗИЙКЛМНОПРСТУФХЧШЪЭЮЯҒӢҚӮҲҶабвгдеёжзийклмнопрстуфхчшъэюяғӣқӯҳҷцыь</alphabet>
  <sdefs>
    <sdef n="n"       c="Noun"/>
    <sdef n="np"      c="Proper noun"/>
    <sdef n="adj"     c="Adjective"/>
    <sdef n="prn"     c="Pronoun"/>
    <sdef n="pr"      c="Preposition"/>
    <sdef n="post"    c="Postposition"/>
    <sdef n="vblex"   c="Verb"/>	
    <sdef n="vbmod"   c="Modal verb"/>
    <sdef n="vaux"    c="Auxilliary verb"/>	
    <sdef n="vbser"   c="The verb 'to be'"/>
    <sdef n="vbhaver" c="The verb 'to have'"/>
    <sdef n="cnjcoo"  c="Co-ordinating conjunction"/>
    <sdef n="cnjsub"  c="Subordinating conjunction"/>
    <sdef n="cnjadv"  c="Adverbial conjunction"/>
    <sdef n="adv"     c="Adverb"/>
    <sdef n="preadv"  c="Pre-adverb"/>
    <sdef n="num"     c="Numeral"/>
    <sdef n="ij"      c="Interjection"/>
    <sdef n="enc"     c="Enclitic"/>
    <sdef n="clt"     c="Clitic"/>

    <sdef n="m"       c="Masculine"/>
    <sdef n="f"       c="Feminine"/>
    <sdef n="nt"      c="Neuter"/>
    <sdef n="mf"      c="Masculine-Feminine"/>

    <sdef n="sg"      c="Singular"/>
    <sdef n="pl"      c="Plural"/>
    <sdef n="sp"      c="Singular / Plural"/>

    <sdef n="prs"     c="Present subjunctive"/>
    <sdef n="pri"     c="Present indicative"/>
    <sdef n="past"    c="Past tense"/>
    <sdef n="pii"     c="Imperfect"/>
    <sdef n="pic"     c="Past conjectural"/>
    <sdef n="ftc"     c="Future/present conjectural"/>
    <sdef n="imp"     c="Imperative"/>
    <sdef n="inf"     c="Infinitive"/>
    <sdef n="inf2"    c="Infinitive (II)"/>
    <sdef n="ger"     c="Gerund"/>
    <sdef n="pp"      c="Past participle I"/>
    <sdef n="ppgi"    c="Past participle II"/>
    <sdef n="pprs"    c="Present participle"/>
    <sdef n="perf"    c="Perfect"/>
    <sdef n="dur"     c="Durative"/>

    <sdef n="p1"      c="First person"/>
    <sdef n="p2"      c="Second person"/>
    <sdef n="p3"      c="Third person"/>

    <sdef n="px1sg"   c="Possessive, First person singular"/>
    <sdef n="px2sg"   c="Possessive, Second person singular"/>
    <sdef n="px3sg"   c="Possessive, Third person singular"/>
    <sdef n="px1pl"   c="Possessive, First person plural"/>
    <sdef n="px2pl"   c="Possessive, Second person plural"/>
    <sdef n="px3pl"   c="Possessive, Third person plural"/>

    <sdef n="pst"     c="Positive"/>
    <sdef n="comp"    c="Comparative"/>
    <sdef n="sup"     c="Superlative"/>

    <sdef n="qnt"     c="Quantifier"/>
    <sdef n="ord"     c="Ordinal"/>

    <sdef n="acr"     c="Acronym"/>
    <sdef n="ant"     c="Antroponym"/>
    <sdef n="cog"     c="Cognomen"/>
    <sdef n="al"      c="Other / Otros"/>
    <sdef n="top"     c="Toponym"/>

    <sdef n="nn"      c="Inanimate"/>
    <sdef n="an"      c="Animate / inanimate"/>
    <sdef n="aa"      c="Animate"/>

    <sdef n="rel"     c="Relative"/>
    <sdef n="emph"    c="Emphatic"/>
    <sdef n="ind"     c="Indefinite"/>    
    <sdef n="itg"     c="Interrogative"/>
    <sdef n="det"     c="Determiner"/>
    <sdef n="dem"     c="Demonstrative"/>
    <sdef n="def"     c="Definite"/>
    <sdef n="pos"     c="Possessive"/>
    <sdef n="ref"     c="Reflexive"/>
    <sdef n="neg"     c="Negative"/>

    <sdef n="acc"     c="Accusative"/>
    <sdef n="izo"     c="Izofa"/>

    <sdef n="cm"      c="Comma"/>
    <sdef n="sent"    c="End of sentence"/>
    <sdef n="lpar"    c="Left parenthesis"/>
    <sdef n="rpar"    c="Right parenthesis"/>
    <sdef n="lquest"  c="Left question-mark"/>
    <sdef n="guio"    c="Hyphen"/> 
    <sdef n="apos"    c="Apostrophe"/>
  </sdefs>

  <pardefs>

    <!-- SECTION: Punctuation -->

    <pardef n="guionet">
      <e>       <p><l>-</l><r>-<s n="guio"/></r></p></e>
    </pardef>
    <pardef n="coma">
      <e>       <p><l>,</l><r>,<s n="cm"/></r></p></e>
    </pardef>
    <pardef n="cometa">
      <e>       <p><l>'</l><r>'<s n="apos"/></r></p></e>
    </pardef>

    <pardef n="separa">
      <e>       <re>[.\?;:!]+</re><p><l/><r><s n="sent"/></r></p></e>
    </pardef>
    <pardef n="paresq">
      <e>       <re>[\(\[]</re><p><l/><r><s n="lpar"/></r></p></e>
    </pardef>
    <pardef n="pardret">
      <e>       <re>[\)\]]</re><p><l/><r><s n="rpar"/></r></p></e>
    </pardef>

    <!-- SECTION: Enclitics -->

    <pardef n="S__ва_C">
      <e>       <p><l>у</l><r><j/>ва<s n="cnjcoo"/></r></p></e>
      <e>       <p><l/><r/></p></e>
    </pardef>

    <pardef n="S__ва_V">
      <e>       <p><l>ву</l><r><j/>ва<s n="cnjcoo"/></r></p></e>
      <e>       <p><l/><r/></p></e>
    </pardef>

    <pardef n="S__будан"> <!-- Clitic present of 'to be' -->
      <e>       <p><l>ам</l><r><s n="p1"/><s n="sg"/></r></p><par n="S__ва_C"/></e>
<!--      <e>       <p><l>ӣ</l><r><s n="p2"/><s n="sg"/></r></p><par n="S__ва"/></e>--> <!-- Really ambiguous nouns vs. adjec -->
      <e>       <p><l>аст</l><r><s n="p3"/><s n="sg"/></r></p><par n="S__ва_C"/></e>
      <e>       <p><l>ем</l><r><s n="p1"/><s n="pl"/></r></p><par n="S__ва_C"/></e>
      <e>       <p><l>ед</l><r><s n="p2"/><s n="pl"/></r></p><par n="S__ва_C"/></e>
      <e>       <p><l>анд</l><r><s n="p3"/><s n="pl"/></r></p><par n="S__ва_C"/></e>
    </pardef>

    <pardef n="S__accusative">
      <e>       <p><l>ро</l><r><j/>ро<s n="enc"/></r></p></e>
    </pardef>

    <pardef n="S__possess">
      <e>       <p><l>м</l><r><j/>ам<s n="enc"/><s n="px1sg"/></r></p></e>
      <e>       <p><l>т</l><r><j/>ат<s n="enc"/><s n="px2sg"/></r></p></e>
      <e>       <p><l>ш</l><r><j/>аш<s n="enc"/><s n="px3sg"/></r></p></e>
      <e>       <p><l>мон</l><r><j/>амон<s n="enc"/><s n="px1pl"/></r></p></e>
      <e>       <p><l>тон</l><r><j/>атон<s n="enc"/><s n="px2pl"/></r></p></e>
      <e>       <p><l>шон</l><r><j/>ашон<s n="enc"/><s n="px3pl"/></r></p></e>
      <e>       <p><l>м</l><r><j/>ам<s n="enc"/><s n="px1sg"/></r></p><par n="S__accusative"/></e>
      <e>       <p><l>т</l><r><j/>ат<s n="enc"/><s n="px2sg"/></r></p><par n="S__accusative"/></e>
      <e>       <p><l>ш</l><r><j/>аш<s n="enc"/><s n="px3sg"/></r></p><par n="S__accusative"/></e>
      <e>       <p><l>мон</l><r><j/>амон<s n="enc"/><s n="px1pl"/></r></p><par n="S__accusative"/></e>
      <e>       <p><l>тон</l><r><j/>атон<s n="enc"/><s n="px2pl"/></r></p><par n="S__accusative"/></e>
      <e>       <p><l>шон</l><r><j/>ашон<s n="enc"/><s n="px3pl"/></r></p><par n="S__accusative"/></e>
    </pardef>

    <pardef n="S__possess_C">
      <e>       <p><l>а</l><r></r></p><par n="S__possess"/></e>
    </pardef>

    <pardef n="S__possess_V">
      <e>       <p><l>я</l><r></r></p><par n="S__possess"/></e>
    </pardef>

    <pardef n="S__iza_C">
      <e>       <p><l>и</l><r><j/>и<s n="enc"/><s n="izo"/></r></p></e> <!-- end of the line -->
    </pardef>

    <pardef n="S__iza_V">
      <e>       <p><l>и</l><r><j/>и<s n="enc"/><s n="izo"/></r></p></e>
    </pardef>

    <pardef n="S__ind_C">
      <e>       <p><l>е</l><r><j/>е<s n="enc"/><s n="ind"/></r></p></e>
      <e>       <p><l>е</l><r><j/>е<s n="enc"/><s n="ind"/></r></p><par n="S__accusative"/></e>
    </pardef>

    <pardef n="S__ind_V">
      <e>       <p><l>е</l><r><j/>е<s n="enc"/><s n="ind"/></r></p></e>
      <e>       <p><l>е</l><r><j/>е<s n="enc"/><s n="ind"/></r></p><par n="S__accusative"/></e>
    </pardef>

    <pardef n="S__nominal_C_verb">
      <!-- Clitics that can be added to nominals 
           Morphotactics: stem + (number)? + (definite)? + (object)?
        -->
      <e>       <p><l/><r/></p><par n="S__ind_C"/></e>
      <e>       <p><l/><r/></p><par n="S__iza_C"/></e>
      <e>       <p><l/><r/></p><par n="S__possess_C"/></e>
      <e>       <p><l></l><r></r></p><par n="S__accusative"/></e>
      <e>       <p><l>у</l><r><j/>ва<s n="cnjcoo"/></r></p></e>
      <e>       <p><l>анда</l><r><j/>анда<s n="post"/></r></p></e>
    </pardef>

    <pardef n="S__nominal_V_verb">
      <e>       <p><l/><r/></p><par n="S__ind_V"/></e>
      <e>       <p><l/><r/></p><par n="S__iza_V"/></e>
      <e>       <p><l/><r/></p><par n="S__possess_V"/></e>
      <e>       <p><l></l><r></r></p><par n="S__accusative"/></e>
      <e>       <p><l>ву</l><r><j/>ва<s n="cnjcoo"/></r></p></e>
      <e>       <p><l>нда</l><r><j/>анда<s n="post"/></r></p></e>
    </pardef>

    <pardef n="S__nominal_C">
      <!-- Clitics that can be added to nominals 
           Morphotactics: stem + (number)? + (definite)? + (object)?
        -->
      <e>       <p><l/><r/></p><par n="S__ind_C"/></e>
      <e>       <p><l/><r/></p><par n="S__iza_C"/></e>
      <e>       <p><l/><r/></p><par n="S__possess_C"/></e>
      <e>       <p><l></l><r></r></p><par n="S__accusative"/></e>
      <e>       <p><l>у</l><r><j/>ва<s n="cnjcoo"/></r></p></e>
      <e>       <p><l>анда</l><r><j/>анда<s n="post"/></r></p></e>
      <e>       <p><l></l><r><j/>будан<s n="vbser"/><s n="clt"/></r></p><par n="S__будан"/></e>
    </pardef>

    <pardef n="S__nominal_V">
      <e>       <p><l/><r/></p><par n="S__ind_V"/></e>
      <e>       <p><l/><r/></p><par n="S__iza_V"/></e>
      <e>       <p><l/><r/></p><par n="S__possess_V"/></e>
      <e>       <p><l></l><r></r></p><par n="S__accusative"/></e>
      <e>       <p><l>ву</l><r><j/>ва<s n="cnjcoo"/></r></p></e>
      <e>       <p><l>нда</l><r><j/>анда<s n="post"/></r></p></e>
      <e>       <p><l></l><r><j/>будан<s n="vbser"/><s n="clt"/></r></p><par n="S__будан"/></e>
    </pardef>

    <pardef n="S__adject_C">
      <e>       <p><l/><r/></p></e>
      <e>       <p><l/><r/></p><par n="S__ind_V"/></e>
      <e>       <p><l>и</l><r><j/>и<s n="enc"/><s n="izo"/></r></p></e>
      <e>       <p><l></l><r></r></p><par n="S__accusative"/></e>
      <e>       <p><l></l><r><j/>будан<s n="vbser"/><s n="clt"/></r></p><par n="S__будан"/></e>
      <e>       <p><l>у</l><r><j/>ва<s n="cnjcoo"/></r></p></e>
      <e>       <p><l></l><r></r></p><par n="S__possess_V"/></e> <!-- p. 114 -->
    </pardef>

    <pardef n="S__adject_V">
      <e>       <p><l/><r/></p><par n="S__ind_V"/></e>
      <e>       <p><l>и</l><r><j/>и<s n="enc"/><s n="izo"/></r></p></e>
      <e>       <p><l>ву</l><r><j/>ва<s n="cnjcoo"/></r></p></e>
      <e>       <p><l></l><r><j/>будан<s n="vbser"/><s n="clt"/></r></p><par n="S__будан"/></e>
      <e>       <p><l></l><r></r></p><par n="S__accusative"/></e>
      <e>       <p><l></l><r></r></p><par n="S__possess_C"/></e> <!-- p. 114 -->
    </pardef>

    <!-- SECTION: Adverbs -->
    <pardef n="имрӯз__adv">
      <e>       <p><l/><r><s n="adv"/></r></p></e>
    </pardef>

    <pardef n="куҷо__adv">
      <e>       <p><l/><r><s n="adv"/><s n="itg"/></r></p></e>
    </pardef>

    <!-- SECTION: Adpositions -->
    <pardef n="дар__pr">
      <e>       <p><l/><r><s n="pr"/></r></p></e>
    </pardef>

    <pardef n="баро/и__pr">
      <e>       <p><l>и</l><r>и<s n="pr"/></r></p></e>
      <e>       <p><l>я</l><r>и<s n="pr"/></r></p><par n="S__possess"/></e>
    </pardef>
 
    <pardef n="барин__post">
      <e>       <p><l/><r><s n="post"/></r></p></e>
    </pardef>

    <!-- SECTION: Conjunctions -->
    <pardef n="ва__cnjcoo">
      <e>       <p><l/><r><s n="cnjcoo"/></r></p></e>
    </pardef>

    <pardef n="ки__cnjsub">
      <e>       <p><l/><r><s n="cnjsub"/></r></p></e>
    </pardef>

    <pardef n="барои__cnjadv">
      <e>       <p><l/><r><s n="cnjadv"/></r></p></e>
    </pardef>

    <!-- SECTION: Numerals -->

    <pardef n="numeros">
      <e>       <re>[0-9]+</re><p><l>-сола</l><r>-сола<s n="num"/></r></p><par n="S__nominal_C"/></e>
      <e>       <re>[0-9]+</re><p><l>-солагӣ</l><r>-солагӣ<s n="num"/></r></p></e>
      <e>       <re>[0-9]+</re><p><l>-ум</l><r>-ум<s n="num"/><s n="ord"/></r></p><par n="S__adject_C"/></e>
      <e>       <re>[0-9]*[23]</re><p><l>-юм</l><r>-юм<s n="num"/><s n="ord"/></r></p><par n="S__adject_C"/></e>
      <e>       <re>[0-9]+([., ][0-9]+)?</re><p><l/><r><s n="num"/></r></p></e>
      <e>       <re>[0-9]+([., ][0-9]+)?</re><p><l><b/>кг</l><r><b/>кг<s n="num"/></r></p></e>
      <e>       <re>([0-9]|[0-9][0-9]):[0-9][0-9]</re><p><l/><r><s n="num"/></r></p></e>
      <e>       <re>([0-9]|[0-9][0-9]).[0-9][0-9].[0-9][0-9][0-9][0-9]</re><p><l/><r><s n="num"/></r></p></e>
    </pardef>

    <pardef n="як__num">
      <e>       <p><l/><r><s n="num"/><s n="sg"/></r></p></e>
      <e>       <p><l/><r><s n="num"/><s n="sg"/></r></p><par n="S__ind_C"/></e>
    </pardef>

    <pardef n="ду__num">
      <e>       <p><l/><r><s n="num"/><s n="sp"/></r></p></e>
      <e>       <p><l/><r><s n="num"/><s n="sp"/></r></p><par n="S__ind_V"/></e>
    </pardef>

    <!-- SECTION: Pronouns -->
    <pardef n="prsubj__prn">
      <e>       <p><l>ман</l><r>prpers<s n="prn"/><s n="p1"/><s n="mf"/><s n="sg"/></r></p></e>
      <e>       <p><l>ту</l><r>prpers<s n="prn"/><s n="p2"/><s n="mf"/><s n="sg"/></r></p></e>
      <e r="LR"><p><l>ӯ</l><r>prpers<s n="prn"/><s n="p3"/><s n="mf"/><s n="sg"/></r></p></e>
      <e>       <p><l>вай</l><r>prpers<s n="prn"/><s n="p3"/><s n="mf"/><s n="sg"/></r></p></e>
      <e>       <p><l>мо</l><r>prpers<s n="prn"/><s n="p1"/><s n="mf"/><s n="pl"/></r></p></e>
      <e>       <p><l>шумо</l><r>prpers<s n="prn"/><s n="p2"/><s n="mf"/><s n="pl"/></r></p></e>
      <e>       <p><l>онҳо</l><r>prpers<s n="prn"/><s n="p3"/><s n="mf"/><s n="pl"/></r></p></e>
      <e>       <p><l>ман</l><r>prpers<s n="prn"/><s n="p1"/><s n="mf"/><s n="sg"/></r></p><par n="S__accusative"/></e>
      <e r="LR"><p><l>маро</l><r>prpers<s n="prn"/><s n="p1"/><s n="mf"/><s n="sg"/><j/>ро<s n="enc"/></r></p></e>
      <e>       <p><l>ту</l><r>prpers<s n="prn"/><s n="p2"/><s n="mf"/><s n="sg"/></r></p><par n="S__accusative"/></e>
      <e r="LR"><p><l>ӯ</l><r>prpers<s n="prn"/><s n="p3"/><s n="mf"/><s n="sg"/></r></p><par n="S__accusative"/></e>
      <e>       <p><l>вай</l><r>prpers<s n="prn"/><s n="p3"/><s n="mf"/><s n="sg"/></r></p><par n="S__accusative"/></e>
      <e>       <p><l>мо</l><r>prpers<s n="prn"/><s n="p1"/><s n="mf"/><s n="pl"/></r></p><par n="S__accusative"/></e>
      <e>       <p><l>шумо</l><r>prpers<s n="prn"/><s n="p2"/><s n="mf"/><s n="pl"/></r></p><par n="S__accusative"/></e>
      <e>       <p><l>онҳо</l><r>prpers<s n="prn"/><s n="p3"/><s n="mf"/><s n="pl"/></r></p><par n="S__accusative"/></e>
    </pardef>

    <pardef n="ин__prn">
      <e>       <p><l/><r><s n="prn"/><s n="dem"/><s n="sg"/></r></p></e>
      <e>       <p><l/><r><s n="prn"/><s n="dem"/><s n="sg"/></r></p><par n="S__accusative"/></e>
      <e>       <p><l>ҳо</l><r><s n="prn"/><s n="dem"/><s n="pl"/></r></p></e>
      <e>       <p><l>ҳо</l><r><s n="prn"/><s n="dem"/><s n="pl"/></r></p><par n="S__accusative"/></e>
    </pardef>

    <pardef n="ҳеҷ__prn">
      <e>       <p><l/><r><s n="prn"/><s n="ind"/></r></p></e>
      <e>       <p><l/><r><s n="prn"/><s n="ind"/></r></p><par n="S__nominal_C"/></e>
    </pardef>

    <pardef n="ҳама__prn">
      <e>       <p><l/><r><s n="prn"/><s n="ind"/></r></p></e>
      <e>       <p><l/><r><s n="prn"/><s n="ind"/></r></p><par n="S__nominal_V"/></e>
    </pardef>

    <pardef n="худ__prn">
      <e>       <p><l></l><r><s n="prn"/><s n="ref"/></r></p></e>
      <e>       <p><l>и</l><r><s n="prn"/><s n="ref"/><j/>и<s n="enc"/><s n="izo"/></r></p></e>
      <e>       <p><l/><r><s n="prn"/><s n="ref"/></r></p><par n="S__possess_C"/></e>
      <e>       <p><l/><r><s n="prn"/><s n="ref"/></r></p><par n="S__accusative"/></e>
    </pardef>

    <pardef n="к/ӣ__prn">
      <e>       <p><l>ӣ</l><r>ӣ<s n="prn"/><s n="itg"/><s n="sg"/></r></p></e>
      <e>       <p><l>иҳо</l><r>ӣ<s n="prn"/><s n="itg"/><s n="pl"/></r></p></e>
      <e>       <p><l>иро</l><r>ӣ<s n="prn"/><s n="itg"/><s n="sg"/><j/>ро<s n="enc"/></r></p></e>
      <e>       <p><l>иҳоро</l><r>ӣ<s n="prn"/><s n="itg"/><s n="pl"/><j/>ро<s n="enc"/></r></p></e>
    </pardef>

    <pardef n="ч/ӣ__prn">
      <e>       <p><l>ӣ</l><r>ӣ<s n="prn"/><s n="itg"/><s n="sg"/></r></p></e>
      <e>       <p><l>и</l><r>ӣ<s n="prn"/><s n="itg"/><s n="sg"/></r></p><par n="S__accusative"/></e>
    </pardef>

    <pardef n="кадом__prn">
      <e>       <p><l></l><r><s n="prn"/><s n="itg"/><s n="sg"/></r></p></e>
      <e>       <p><l></l><r><s n="prn"/><s n="itg"/><s n="sg"/></r></p><par n="S__nominal_C"/></e>
      <e>       <p><l>ҳо</l><r><s n="prn"/><s n="itg"/><s n="pl"/></r></p></e>
      <e>       <p><l>ҳо</l><r><s n="prn"/><s n="itg"/><s n="pl"/></r></p><par n="S__nominal_V"/></e>
    </pardef>

    <pardef n="ки__rel">
      <e>       <p><l/><r><s n="rel"/></r></p></e>
    </pardef>

    <!-- SECTION: Determiners -->

    <pardef n="ин__det">
      <e>       <p><l/><r><s n="det"/><s n="dem"/><s n="sp"/></r></p></e>
    </pardef>

    <pardef n="дувум__det">
      <e>       <p><l/><r><s n="det"/><s n="ord"/><s n="sp"/></r></p></e>
      <e r="LR"><p><l>ин</l><r><s n="det"/><s n="ord"/><s n="sp"/></r></p></e> <!-- ~in ?? -->
    </pardef>

    <pardef n="кадом__det">
      <e>       <p><l/><r><s n="det"/><s n="itg"/><s n="sp"/></r></p></e>
    </pardef>

    <pardef n="ҳар__det">
      <e>       <p><l/><r><s n="det"/><s n="ind"/><s n="sp"/></r></p></e>
    </pardef>


    <!-- SECTION: Proper Nouns -->

    <pardef n="ИМА__np">
      <e>       <p><l/><r><s n="np"/><s n="top"/><s n="sg"/></r></p></e>
      <e>       <p><l>-</l><r><s n="np"/><s n="top"/><s n="sg"/></r></p><par n="S__nominal_C"/></e>
    </pardef>

    <pardef n="Тоҷикистон__np">
      <e>       <p><l/><r><s n="np"/><s n="top"/><s n="sg"/></r></p></e>
      <e>       <p><l/><r><s n="np"/><s n="top"/><s n="sg"/></r></p><par n="S__nominal_C"/></e>
    </pardef>

    <pardef n="Африқо__np">
      <e>       <p><l/><r><s n="np"/><s n="top"/><s n="sg"/></r></p></e>
      <e>       <p><l/><r><s n="np"/><s n="top"/><s n="sg"/></r></p><par n="S__nominal_V"/></e>
    </pardef>

    <pardef n="Фурӯғ__np">
      <e>       <p><l/><r><s n="np"/><s n="ant"/><s n="f"/><s n="sg"/></r></p></e>
      <e>       <p><l/><r><s n="np"/><s n="ant"/><s n="f"/><s n="sg"/></r></p><par n="S__nominal_C"/></e>
    </pardef>

    <pardef n="Иброҳим__np">
      <e>       <p><l/><r><s n="np"/><s n="ant"/><s n="m"/><s n="sg"/></r></p></e>
      <e>       <p><l/><r><s n="np"/><s n="ant"/><s n="m"/><s n="sg"/></r></p><par n="S__nominal_C"/></e>
    </pardef>

    <pardef n="Рустамов__np">
      <e>       <p><l/><r><s n="np"/><s n="cog"/><s n="sg"/></r></p></e>
      <e>       <p><l/><r><s n="np"/><s n="cog"/><s n="sg"/></r></p><par n="S__nominal_C"/></e>
    </pardef>

    <pardef n="Википедиа__np">
      <e>       <p><l/><r><s n="np"/><s n="al"/><s n="sg"/></r></p></e>
      <e>       <p><l/><r><s n="np"/><s n="al"/><s n="sg"/></r></p><par n="S__nominal_C"/></e>
    </pardef>

    <!-- SECTION: Nouns -->

    <pardef n="хона__n">
      <e>       <p><l/><r><s n="n"/><s n="sg"/></r></p></e>
      <e>       <p><l/><r><s n="n"/><s n="sg"/></r></p><par n="S__nominal_V"/></e>
      <e>       <p><l>ҳо</l><r><s n="n"/><s n="pl"/></r></p></e>
      <e>       <p><l>ҳо</l><r><s n="n"/><s n="pl"/></r></p><par n="S__nominal_V"/></e>
    </pardef>

    <pardef n="дӯст/ӣ__n">
      <e>       <p><l>ӣ</l><r>ӣ<s n="n"/><s n="sg"/></r></p></e>
      <e>       <p><l>и</l><r>ӣ<s n="n"/><s n="sg"/></r></p><par n="S__nominal_V"/></e>
      <e>       <p><l>иҳо</l><r>ӣ<s n="n"/><s n="pl"/></r></p></e>
      <e>       <p><l>иҳо</l><r>ӣ<s n="n"/><s n="pl"/></r></p><par n="S__nominal_V"/></e>
    </pardef>

    <pardef n="китоб__n">
      <e>       <p><l/><r><s n="n"/><s n="sg"/></r></p></e>
      <e>       <p><l/><r><s n="n"/><s n="sg"/></r></p><par n="S__nominal_C"/></e>
      <e>       <p><l>ҳо</l><r><s n="n"/><s n="pl"/></r></p></e>
      <e>       <p><l>ҳо</l><r><s n="n"/><s n="pl"/></r></p><par n="S__nominal_V"/></e>
    </pardef>

    <pardef n="/узб__n">
      <e>       <p><l>узб</l><r>узб<s n="n"/><s n="sg"/></r></p></e>
      <e>       <p><l>узб</l><r>узб<s n="n"/><s n="sg"/></r></p><par n="S__nominal_V"/></e>
      <e>       <p><l>узбҳо</l><r>узб<s n="n"/><s n="pl"/></r></p></e>
      <e>       <p><l>узбҳо</l><r>узб<s n="n"/><s n="pl"/></r></p><par n="S__nominal_V"/></e>
      <e r="LR"><p><l>аъзо</l><r>узб<s n="n"/><s n="pl"/></r></p></e>
      <e r="LR"><p><l>аъзо</l><r>узб<s n="n"/><s n="pl"/></r></p><par n="S__nominal_V"/></e>
    </pardef>

    <pardef n="ҷ/умҳури__n">
      <e>       <p><l>умҳури</l><r>умҳури<s n="n"/><s n="sg"/></r></p><par n="S__nominal_V"/></e>
      <e>       <p><l>умҳуриҳо</l><r>умҳури<s n="n"/><s n="pl"/></r></p><par n="S__nominal_V"/></e>
      <e r="LR"><p><l>умҳур</l><r>умҳури<s n="n"/><s n="sg"/></r></p><par n="S__nominal_C"/></e>
      <e r="LR"><p><l>амоҳир</l><r>умҳури<s n="n"/><s n="pl"/></r></p><par n="S__nominal_C"/></e>
    </pardef>

    <pardef n="духтар__n">
      <e>       <p><l/><r><s n="n"/><s n="sg"/></r></p></e>
      <e>       <p><l/><r><s n="n"/><s n="sg"/></r></p><par n="S__nominal_C"/></e>
      <e>       <p><l>он</l><r><s n="n"/><s n="pl"/></r></p></e>
      <e>       <p><l>он</l><r><s n="n"/><s n="pl"/></r></p><par n="S__nominal_C"/></e>
      <e r="LR"><p><l>ҳо</l><r><s n="n"/><s n="pl"/></r></p></e>
      <e r="LR"><p><l>ҳо</l><r><s n="n"/><s n="pl"/></r></p><par n="S__nominal_V"/></e>
    </pardef>

    <pardef n="тракторчи__n">
      <e>       <p><l/><r><s n="n"/><s n="sg"/></r></p></e>
      <e>       <p><l/><r><s n="n"/><s n="sg"/></r></p><par n="S__nominal_V"/></e>
      <e>       <p><l>ён</l><r><s n="n"/><s n="pl"/></r></p></e>
      <e>       <p><l>ён</l><r><s n="n"/><s n="pl"/></r></p><par n="S__nominal_C"/></e>
    </pardef>

    <pardef n="деҳ__n">
      <e>       <p><l/><r><s n="n"/><s n="sg"/></r></p></e>
      <e>       <p><l/><r><s n="n"/><s n="sg"/></r></p><par n="S__nominal_C"/></e>
      <e>       <p><l>от</l><r><s n="n"/><s n="pl"/></r></p></e>
      <e>       <p><l>от</l><r><s n="n"/><s n="pl"/></r></p><par n="S__nominal_C"/></e>
      <e r="LR"><p><l>ҳо</l><r><s n="n"/><s n="pl"/></r></p></e>
      <e r="LR"><p><l>ҳо</l><r><s n="n"/><s n="pl"/></r></p><par n="S__nominal_V"/></e>
    </pardef>

    <pardef n="ширкаткунанда__n">
      <e>       <p><l/><r><s n="n"/><s n="sg"/></r></p></e>
      <e>       <p><l/><r><s n="n"/><s n="sg"/></r></p><par n="S__nominal_C"/></e>
      <e>       <p><l>гон</l><r><s n="n"/><s n="pl"/></r></p></e>
      <e>       <p><l>гон</l><r><s n="n"/><s n="pl"/></r></p><par n="S__nominal_C"/></e>
    </pardef>

    <!-- SECTION: Adjectives -->

    <pardef n="якум__adj">
      <e>       <p><l/><r><s n="adj"/><s n="ord"/></r></p></e>
      <e>       <p><l/><r><s n="adj"/><s n="ord"/></r></p><par n="S__adject_C"/></e>
    </pardef>

    <pardef n="дигар__adj">
      <e>       <p><l/><r><s n="adj"/><s n="pst"/></r></p></e>
      <e>       <p><l/><r><s n="adj"/><s n="pst"/></r></p><par n="S__adject_C"/></e>
    </pardef>

    <pardef n="бузург__adj">
      <e>       <p><l/><r><s n="adj"/><s n="pst"/></r></p></e>
      <e>       <p><l>тар</l><r><s n="adj"/><s n="comp"/></r></p></e>
      <e>       <p><l>тарин</l><r><s n="adj"/><s n="sup"/></r></p></e>
      <e>       <p><l/><r><s n="adj"/><s n="pst"/></r></p><par n="S__adject_C"/></e>
      <e>       <p><l>тар</l><r><s n="adj"/><s n="comp"/></r></p><par n="S__adject_C"/></e>
      <e>       <p><l>тарин</l><r><s n="adj"/><s n="sup"/></r></p><par n="S__adject_C"/></e>
    </pardef>

    <pardef n="хушрӯ/й__adj">
      <e>       <p><l/><r><s n="adj"/><s n="pst"/></r></p><par n="S__adject_V"/></e>
      <e>       <p><l>й</l><r><s n="adj"/><s n="pst"/></r></p><par n="S__adject_V"/></e>
      <e>       <p><l>тар</l><r><s n="adj"/><s n="comp"/></r></p><par n="S__adject_C"/></e>
      <e>       <p><l>тарин</l><r><s n="adj"/><s n="sup"/></r></p><par n="S__adject_C"/></e>
    </pardef>

    <pardef n="рус/ӣ__adj">
      <e>       <p><l>ӣ</l><r>ӣ<s n="adj"/><s n="pst"/></r></p></e>
      <e>       <p><l>и</l><r>ӣ<s n="adj"/><s n="pst"/></r></p><par n="S__adject_V"/></e>
    </pardef>

    <!-- SECTION: Prefixes -->

    <pardef n="P__на">
      <e>       <p><l>на</l><r>на<s n="neg"/><j/></r></p></e>
      <e>       <p><l/><r/></p></e>
    </pardef>

    <!-- SECTION: Verbs  -->

    <pardef n="/шояд__vbmod">
      <e>       <p><l>шояд</l><r>шояд<s n="vbmod"/><s n="pri"/><s n="p3"/><s n="sg"/></r></p></e>
      <e>       <p><l>нашояд</l><r>шояд<s n="vbmod"/><s n="neg"/><s n="pri"/><s n="p3"/><s n="sg"/></r></p></e>
    </pardef>

    <pardef n="/бояд__vbmod">
      <e>       <p><l>бояд</l><r>бояд<s n="vbmod"/><s n="pri"/><s n="p3"/><s n="sg"/></r></p></e>
      <e>       <p><l>набояд</l><r>бояд<s n="vbmod"/><s n="neg"/><s n="pri"/><s n="p3"/><s n="sg"/></r></p></e>
      <e>       <p><l>боист</l><r>бояд<s n="vbmod"/><s n="past"/><s n="p3"/><s n="sg"/></r></p></e>
      <!--<e>       <p><l>мебоист</l><r>бояд<s n="vbmod"/><s n="past"/><s n="p3"/><s n="sg"/></r></p></e>-->
    </pardef>

    <pardef n="кард.ан__vblex"> <!-- Personal suffixes for past tenses -->
      <e>       <p><l>ам</l><r><s n="p1"/><s n="sg"/></r></p><par n="S__ва_C"/></e>
      <e>       <p><l>ӣ</l><r><s n="p2"/><s n="sg"/></r></p><par n="S__ва_V"/></e>
      <e>       <p><l></l><r><s n="p3"/><s n="sg"/></r></p><par n="S__ва_C"/></e>
      <e>       <p><l>ем</l><r><s n="p1"/><s n="pl"/></r></p><par n="S__ва_C"/></e>
      <e>       <p><l>ед</l><r><s n="p2"/><s n="pl"/></r></p><par n="S__ва_C"/></e>
      <e>       <p><l>анд</l><r><s n="p3"/><s n="pl"/></r></p><par n="S__ва_C"/></e>
    </pardef>

    <pardef n="/будан__vbser">
      <e>       <p><l>будан</l><r>будан<s n="vbser"/><s n="inf"/></r></p></e>
      <e>       <p><l>будан</l><r>будан<s n="vbser"/><s n="inf"/></r></p><par n="S__nominal_C_verb"/></e>
      <e>       <p><l>буд</l><r>будан<s n="vbser"/><s n="inf2"/></r></p></e>
      <e>       <p><l>буда</l><r>будан<s n="vbser"/><s n="pp"/></r></p></e>
      <e>       <p><l>буда</l><r>будан<s n="vbser"/><s n="pp"/></r></p><par n="S__adject_V"/></e>
      <e>       <p><l>будагӣ</l><r>будан<s n="vbser"/><s n="ppgi"/></r></p></e>
      <e>       <p><l>будагист</l><r>будан<s n="vbser"/><s n="pic"/></r></p><par n="кард.ан__vblex"/></e>

      <e>       <p><l>ҳастам</l><r>будан<s n="vbser"/><s n="pri"/><s n="p1"/><s n="sg"/></r></p></e>
      <e>       <p><l>ҳасти</l><r>будан<s n="vbser"/><s n="pri"/><s n="p2"/><s n="sg"/></r></p></e>
      <e r="LR"><p><l>ҳаст</l><r>будан<s n="vbser"/><s n="pri"/><s n="p3"/><s n="sg"/></r></p></e>
      <e>       <p><l>аст</l><r>будан<s n="vbser"/><s n="pri"/><s n="p3"/><s n="sg"/></r></p></e>
      <e>       <p><l>ҳастем</l><r>будан<s n="vbser"/><s n="pri"/><s n="p1"/><s n="pl"/></r></p></e>
      <e>       <p><l>ҳастед</l><r>будан<s n="vbser"/><s n="pri"/><s n="p2"/><s n="pl"/></r></p></e>
      <e>       <p><l>ҳастанд</l><r>будан<s n="vbser"/><s n="pri"/><s n="p3"/><s n="pl"/></r></p></e>

      <e>       <p><l>нестам</l><r>будан<s n="vbser"/><s n="neg"/><s n="pri"/><s n="p1"/><s n="sg"/></r></p></e>
      <e>       <p><l>нести</l><r>будан<s n="vbser"/><s n="neg"/><s n="pri"/><s n="p2"/><s n="sg"/></r></p></e>
      <e>       <p><l>нест</l><r>будан<s n="vbser"/><s n="neg"/><s n="pri"/><s n="p3"/><s n="sg"/></r></p></e>
      <e r="LR"><p><l>не</l><r>будан<s n="vbser"/><s n="neg"/><s n="pri"/><s n="p3"/><s n="sg"/></r></p></e>
      <e>       <p><l>нестем</l><r>будан<s n="vbser"/><s n="neg"/><s n="pri"/><s n="p1"/><s n="pl"/></r></p></e>
      <e>       <p><l>нестед</l><r>будан<s n="vbser"/><s n="neg"/><s n="pri"/><s n="p2"/><s n="pl"/></r></p></e>
      <e>       <p><l>нестанд</l><r>будан<s n="vbser"/><s n="neg"/><s n="pri"/><s n="p3"/><s n="pl"/></r></p></e>

      <e>       <p><l>мебошам</l><r>будан<s n="vbser"/><s n="emph"/><s n="pri"/><s n="p1"/><s n="sg"/></r></p></e>
      <e>       <p><l>мебоши</l><r>будан<s n="vbser"/><s n="emph"/><s n="pri"/><s n="p2"/><s n="sg"/></r></p></e>
      <e>       <p><l>мебошад</l><r>будан<s n="vbser"/><s n="emph"/><s n="pri"/><s n="p3"/><s n="sg"/></r></p></e>
      <e>       <p><l>мебошим</l><r>будан<s n="vbser"/><s n="emph"/><s n="pri"/><s n="p1"/><s n="pl"/></r></p></e>
      <e>       <p><l>мебошид</l><r>будан<s n="vbser"/><s n="emph"/><s n="pri"/><s n="p2"/><s n="pl"/></r></p></e>
      <e>       <p><l>мебошанд</l><r>будан<s n="vbser"/><s n="emph"/><s n="pri"/><s n="p3"/><s n="pl"/></r></p></e>

      <e>       <p><l>бошам</l><r>будан<s n="vbser"/><s n="prs"/><s n="p1"/><s n="sg"/></r></p></e>
      <e>       <p><l>боши</l><r>будан<s n="vbser"/><s n="prs"/><s n="p2"/><s n="sg"/></r></p></e>
      <e>       <p><l>бошад</l><r>будан<s n="vbser"/><s n="prs"/><s n="p3"/><s n="sg"/></r></p></e>
      <e>       <p><l>бошим</l><r>будан<s n="vbser"/><s n="prs"/><s n="p1"/><s n="pl"/></r></p></e>
      <e>       <p><l>бошид</l><r>будан<s n="vbser"/><s n="prs"/><s n="p2"/><s n="pl"/></r></p></e>
      <e>       <p><l>бошанд</l><r>будан<s n="vbser"/><s n="prs"/><s n="p3"/><s n="pl"/></r></p></e>

      <e>       <p><l>набошам</l><r>будан<s n="vbser"/><s n="neg"/><s n="prs"/><s n="p1"/><s n="sg"/></r></p></e>
      <e>       <p><l>набоши</l><r>будан<s n="vbser"/><s n="neg"/><s n="prs"/><s n="p2"/><s n="sg"/></r></p></e>
      <e>       <p><l>набошад</l><r>будан<s n="vbser"/><s n="neg"/><s n="prs"/><s n="p3"/><s n="sg"/></r></p></e>
      <e>       <p><l>набошим</l><r>будан<s n="vbser"/><s n="neg"/><s n="prs"/><s n="p1"/><s n="pl"/></r></p></e>
      <e>       <p><l>набошид</l><r>будан<s n="vbser"/><s n="neg"/><s n="prs"/><s n="p2"/><s n="pl"/></r></p></e>
      <e>       <p><l>набошанд</l><r>будан<s n="vbser"/><s n="neg"/><s n="prs"/><s n="p3"/><s n="pl"/></r></p></e>

      <e>       <p><l>будам</l><r>будан<s n="vbser"/><s n="past"/><s n="p1"/><s n="sg"/></r></p></e>
      <e>       <p><l>будӣ</l><r>будан<s n="vbser"/><s n="past"/><s n="p2"/><s n="sg"/></r></p></e>
      <e>       <p><l>буд</l><r>будан<s n="vbser"/><s n="past"/><s n="p3"/><s n="sg"/></r></p></e>
      <e>       <p><l>будем</l><r>будан<s n="vbser"/><s n="past"/><s n="p1"/><s n="pl"/></r></p></e>
      <e>       <p><l>будед</l><r>будан<s n="vbser"/><s n="past"/><s n="p2"/><s n="pl"/></r></p></e>
      <e>       <p><l>буданд</l><r>будан<s n="vbser"/><s n="past"/><s n="p3"/><s n="pl"/></r></p></e>

      <e>       <p><l>набудам</l><r>будан<s n="vbser"/><s n="neg"/><s n="past"/><s n="p1"/><s n="sg"/></r></p></e>
      <e>       <p><l>набудӣ</l><r>будан<s n="vbser"/><s n="neg"/><s n="past"/><s n="p2"/><s n="sg"/></r></p></e>
      <e>       <p><l>набуд</l><r>будан<s n="vbser"/><s n="neg"/><s n="past"/><s n="p3"/><s n="sg"/></r></p></e>
      <e>       <p><l>набудем</l><r>будан<s n="vbser"/><s n="neg"/><s n="past"/><s n="p1"/><s n="pl"/></r></p></e>
      <e>       <p><l>набудед</l><r>будан<s n="vbser"/><s n="neg"/><s n="past"/><s n="p2"/><s n="pl"/></r></p></e>
      <e>       <p><l>набуданд</l><r>будан<s n="vbser"/><s n="neg"/><s n="past"/><s n="p3"/><s n="pl"/></r></p></e>

      <e>       <p><l>буда</l><r>будан<s n="vbser"/><s n="perf"/></r></p><par n="S__будан"/></e>

      <e>       <p><l>набуда</l><r>будан<s n="vbser"/><s n="neg"/><s n="perf"/></r></p><par n="S__будан"/></e>
    </pardef>

    <pardef n="гу/янда__vblex"> <!-- Present participle and verbal adverb -->
      <e>       <p><l>янда</l><r><s n="pprs"/></r></p></e>
      <e>       <p><l>янда</l><r><s n="pprs"/></r></p><par n="S__nominal_V_verb"/></e>
      <e>       <p><l>он</l><r><s n="adv"/></r></p></e>
      <e>       <p><l>он</l><r><s n="adv"/></r></p><par n="S__nominal_V_verb"/></e>
    </pardef>

    <pardef n="к/ун.анда__vblex"> <!-- Present participle and verbal adverb -->
      <e>       <p><l>анда</l><r><s n="pprs"/></r></p></e>
      <e>       <p><l>анда</l><r><s n="pprs"/></r></p><par n="S__nominal_V_verb"/></e>
      <e>       <p><l>он</l><r><s n="adv"/></r></p></e>
      <e>       <p><l>он</l><r><s n="adv"/></r></p><par n="S__nominal_V_verb"/></e>
    </pardef>

    <pardef n="гу/фт.ан__vblex"> <!-- Personal suffixes for present tense (vowel ending stem I) -->
      <e>       <p><l>ям</l><r><s n="p1"/><s n="sg"/></r></p><par n="S__ва_C"/></e>
      <e>       <p><l>ӣ</l><r><s n="p2"/><s n="sg"/></r></p><par n="S__ва_V"/></e>
      <e>       <p><l>яд</l><r><s n="p3"/><s n="sg"/></r></p><par n="S__ва_C"/></e>
      <e>       <p><l>ем</l><r><s n="p1"/><s n="pl"/></r></p><par n="S__ва_C"/></e>
      <e>       <p><l>ед</l><r><s n="p2"/><s n="pl"/></r></p><par n="S__ва_C"/></e>
      <e>       <p><l>янд</l><r><s n="p3"/><s n="pl"/></r></p><par n="S__ва_C"/></e>
    </pardef>

    <pardef n="к/ард.ан__vblex"> <!-- Personal suffixes for present tense (consonant ending stem I) -->
      <e>       <p><l>ам</l><r><s n="p1"/><s n="sg"/></r></p><par n="S__ва_C"/></e>
      <e>       <p><l>ӣ</l><r><s n="p2"/><s n="sg"/></r></p><par n="S__ва_V"/></e>
      <e>       <p><l>ад</l><r><s n="p3"/><s n="sg"/></r></p><par n="S__ва_C"/></e>
      <e>       <p><l>ем</l><r><s n="p1"/><s n="pl"/></r></p><par n="S__ва_C"/></e>
      <e>       <p><l>ед</l><r><s n="p2"/><s n="pl"/></r></p><par n="S__ва_C"/></e>
      <e>       <p><l>анд</l><r><s n="p3"/><s n="pl"/></r></p><par n="S__ва_C"/></e>
    </pardef>

    <pardef n="кард/ан__vblex"> <!-- Tenses and non-finite forms formed from stem II -->
      <e>       <p><l>ан</l><r><s n="inf"/></r></p></e> 
      <e>       <p><l>ан</l><r><s n="inf"/></r></p><par n="S__nominal_C_verb"/></e> 
      <e>       <p><l></l><r><s n="inf2"/></r></p></e>
      <e>       <p><l>а</l><r><s n="pp"/></r></p></e>
      <e>       <p><l>агӣ</l><r><s n="ppgi"/></r></p></e>
      <e>       <p><l>агист</l><r><s n="pic"/></r></p><par n="кард.ан__vblex"/></e>

      <e>       <p><l>а</l><r><s n="perf"/></r></p><par n="S__будан"/></e>
      <e>       <p><l></l><r><s n="past"/></r></p><par n="кард.ан__vblex"/></e>
    </pardef>

    <pardef n="ме.кард/ан__vblex"> <!-- Tenses formed from me- prefix and stem II -->
      <e>       <p><l></l><r><s n="pii"/></r></p><par n="кард.ан__vblex"/></e>
      <e>       <p><l>а</l><r><s n="dur"/></r></p><par n="S__будан"/></e>
      <e>       <p><l>агист</l><r><s n="ftc"/></r></p><par n="кард.ан__vblex"/></e>
    </pardef>

  </pardefs>

  <section id="main" type="standard">
    <!-- SECTION: Clitics and particles -->

    <!-- SECTION: Pronouns -->

    <e lm="personal subject pronouns"><i/><par n="prsubj__prn"/></e>

    <e lm="ки"><i>ки</i><par n="ки__rel"/></e> <!-- that -->

    <e lm="ин"><i>ин</i><par n="ин__prn"/></e> <!-- this -->
    <e lm="он"><i>он</i><par n="ин__prn"/></e> <!-- that -->
    <e lm="вай"><i>вай</i><par n="ин__prn"/></e> <!-- that -->

    <e lm="худ"><i>худ</i><par n="худ__prn"/></e> <!-- self -->

    <e lm="кӣ"><i>к</i><par n="к/ӣ__prn"/></e> 
    <e lm="чӣ"><i>ч</i><par n="ч/ӣ__prn"/></e> 
    <e lm="кадом"><i>кадом</i><par n="кадом__prn"/></e> 

    <e lm="ҳеҷ"><i>ҳеҷ</i><par n="ҳеҷ__prn"/></e> 
    <e lm="ҳеҷ як"><i>ҳеҷ<b/>як</i><par n="ҳеҷ__prn"/></e> 
    <e lm="ҳеҷ кас"><i>ҳеҷ<b/>кас</i><par n="ҳеҷ__prn"/></e> 
    <e lm="ҳама"><i>ҳама</i><par n="ҳама__prn"/></e> 

    <!-- SECTION: Determiners -->

    <e lm="ин"><i>ин</i><par n="ин__det"/></e> <!-- this -->
    <e lm="ҳамин"><i>ҳамин</i><par n="ин__det"/></e> <!-- this very -->
    <e lm="он"><i>он</i><par n="ин__det"/></e> <!-- that -->
    <e lm="вай"><i>вай</i><par n="ин__det"/></e> <!-- that -->
    <e lm="ҳамон"><i>ҳамон</i><par n="ин__det"/></e> <!-- that very -->
    <e lm="чунин"><i>чунин</i><par n="ин__det"/></e> <!-- such -->
    <e lm="ҳамчунин"><i>ҳамчунин</i><par n="ин__det"/></e> <!-- such -->
    <e lm="инчунин"><i>инчунин</i><par n="ин__det"/></e> <!-- such -->

    <e lm="кадом"><i>кадом</i><par n="кадом__det"/></e> 
    <e lm="чанд"><i>чанд</i><par n="кадом__det"/></e> 
    <e lm="чӣ"><i>чӣ</i><par n="кадом__det"/></e> 

    <e lm="ҳар"><i>ҳар</i><par n="ҳар__det"/></e> 
    <e lm="ҳеч"><i>ҳеч</i><par n="ҳар__det"/></e> 
    <e lm="ҳама"><i>ҳама</i><par n="ҳар__det"/></e> 

    <!-- SECTION: Conjunctions -->

    <e lm="ва"><i>ва</i><par n="ва__cnjcoo"/></e> <!-- and -->
    <e lm="ё"><i>ё</i><par n="ва__cnjcoo"/></e> <!-- or -->
    <e lm="ваё"><i>ваё</i><par n="ва__cnjcoo"/></e> <!-- or rather -->
    <e lm="ё худ"><i>ё<b/>худ</i><par n="ва__cnjcoo"/></e> <!-- or indeed-->
    <e lm="ё ки"><i>ё<b/>ки</i><par n="ва__cnjcoo"/></e> <!-- or -->
    <e lm="ё ин ки"><i>ё<b/>ин<b/>ки</i><par n="ва__cnjcoo"/></e> <!-- or -->
    <e lm="чи"><i>чи</i><par n="ва__cnjcoo"/></e> <!-- both ... and ... / whether ... or ... -->
    <e lm="ҳам"><i>ҳам</i><par n="ва__cnjcoo"/></e> <!-- both ... and ... -->
    <e lm="на"><i>на</i><par n="ва__cnjcoo"/></e> <!-- neither ... nor ... -->
    <e lm="ҳоҳ"><i>ҳоҳ</i><par n="ва__cnjcoo"/></e> <!-- either ... or ... -->
    <e lm="гоҳ"><i>гоҳ</i><par n="ва__cnjcoo"/></e> <!-- sometimes ... sometimes ...  -->
    <e lm="гоҳо"><i>гоҳо</i><par n="ва__cnjcoo"/></e> <!-- sometimes ... sometimes ...  -->
    <e lm="аммо"><i>аммо</i><par n="ва__cnjcoo"/></e> <!-- but  -->
    <e lm="лекин"><i>лекин</i><par n="ва__cnjcoo"/></e> <!-- but  -->
    <e lm="вале"><i>вале</i><par n="ва__cnjcoo"/></e> <!-- but  -->
    <e lm="балки"><i>балки</i><par n="ва__cnjcoo"/></e> <!-- but  -->
    <e lm="лек"><i>лек</i><par n="ва__cnjcoo"/></e> <!-- but (poetic) -->
    <e lm="валек"><i>валек</i><par n="ва__cnjcoo"/></e> <!-- but (poetic) -->
    <e lm="натанҳо"><i>натанҳо</i><par n="ва__cnjcoo"/></e> <!-- not only -->
    <e lm="валки"><i>валки</i><par n="ва__cnjcoo"/></e> <!-- but rather/also -->

    <e lm="ки"><i>ки</i><par n="ки__cnjsub"/></e> <!-- that -->
    <e lm="агар"><i>агар</i><par n="ки__cnjsub"/></e> <!-- if -->
    <e lm="ҳарчанд"><i>ҳарчанд</i><par n="ки__cnjsub"/></e> <!-- although -->
    <e lm="дар мавриди"><i>дар<b/>мавриди</i><par n="ки__cnjsub"/></e> <!-- if -->
    <e lm="азбаски"><i>дар<b/>мавриди</i><par n="ки__cnjsub"/></e> <!-- if -->
    <e lm="аз сабаби он ки"><i>аз<b/>сабаби<b/>он<b/>ки</i><par n="ки__cnjsub"/></e> <!-- since -->
    <e lm="то"><i>то</i><par n="ки__cnjsub"/></e> <!-- to -->
    <e lm="то ки"><i>то<b/>ки</i><par n="ки__cnjsub"/></e> <!-- to -->
    <e lm="то ин ки"><i>то<b/>ин<b/>ки</i><par n="ки__cnjsub"/></e> <!-- to -->
    <e lm="барои он ки"><i>барои<b/>он<b/>ки</i><par n="ки__cnjsub"/></e> <!-- so -->

    <e lm="вақте ки"><i>вақте<b/>ки</i><par n="ки__cnjsub"/></e>
    <e lm="ҳангоме ки"><i>ҳангоме<b/>ки</i><par n="ки__cnjsub"/></e>
    <e lm="баЪд аз он ки"><i>баЪд<b/>аз<b/>он<b/>ки</i><par n="ки__cnjsub"/></e>
    <e lm="пас аз он ки"><i>пас<b/>аз<b/>он<b/>ки</i><par n="ки__cnjsub"/></e>
    <e lm="пеш аз он ки"><i>пеш<b/>аз<b/>он<b/>ки</i><par n="ки__cnjsub"/></e>
    <e lm="қабл аз он ки"><i>қабл<b/>аз<b/>он<b/>ки</i><par n="ки__cnjsub"/></e>
    <e lm="ҳамин ки"><i>ҳамин<b/>ки</i><par n="ки__cnjsub"/></e>
    <e lm="ҷое ки"><i>ҷое<b/>ки</i><par n="ки__cnjsub"/></e>
    <e lm="дар ҷое ки"><i>дар<b/>ҷое<b/>ки</i><par n="ки__cnjsub"/></e>
    <e lm="дар куҷое ки"><i>дар<b/>куҷое<b/>ки</i><par n="ки__cnjsub"/></e>
    <e lm="ба ҷое ки"><i>ба<b/>ҷое<b/>ки</i><par n="ки__cnjsub"/></e>
    <e lm="то ҷое ки"><i>то<b/>ҷое<b/>ки</i><par n="ки__cnjsub"/></e>
    <e lm="аз ҷое ки"><i>аз<b/>ҷое<b/>ки</i><par n="ки__cnjsub"/></e>
    <e lm="дар он ҷо"><i>дар<b/>он<b/>ҷо</i><par n="ки__cnjsub"/></e>
    <e lm="ҳамон ҷо"><i>ҳамон<b/>ҷо</i><par n="ки__cnjsub"/></e>
    <e lm="ба он ҷо"><i>ба<b/>он<b/>ҷо</i><par n="ки__cnjsub"/></e>
    <e lm="куҷо ки"><i>куҷо<b/>ки</i><par n="ки__cnjsub"/></e>
    <e lm="куҷое ки"><i>куҷое<b/>ки</i><par n="ки__cnjsub"/></e>
    <e lm="дар ҳолате ки"><i>дар<b/>ҳолате<b/>ки</i><par n="ки__cnjsub"/></e>
    <e lm="бе он ки"><i>бе<b/>он<b/>ки</i><par n="ки__cnjsub"/></e>
    <e lm="мисли ин ки"><i>мисли<b/>ин<b/>ки</i><par n="ки__cnjsub"/></e>
    <e lm="мисли он ки"><i>мисли<b/>он<b/>ки</i><par n="ки__cnjsub"/></e>
    <e lm="гӯё ки"><i>гӯё<b/>ки</i><par n="ки__cnjsub"/></e>
    <e lm="монанди ки"><i>монанди<b/>ки</i><par n="ки__cnjsub"/></e>
    <e lm="монанди он ки"><i>монанди<b/>он<b/>ки</i><par n="ки__cnjsub"/></e>
    <e lm="монанди ин ки"><i>монанди<b/>ин<b/>ки</i><par n="ки__cnjsub"/></e>
    <e lm="агар"><i>агар</i><par n="ки__cnjsub"/></e>
    <e lm="ба шарте ки"><i>ба<b/>шарте<b/>ки</i><par n="ки__cnjsub"/></e>
    <e lm="бо вуҷуди он ки"><i>бо<b/>вуҷуди<b/>он<b/>ки</i><par n="ки__cnjsub"/></e>
    <e lm="агарчи"><i>агарчи</i><par n="ки__cnjsub"/></e>
    <e lm="гарчанде ки"><i>гарчанде<b/>ки</i><par n="ки__cnjsub"/></e>
    <e lm="ҳол он ки"><i>ҳол<b/>он<b/>ки</i><par n="ки__cnjsub"/></e>
    <e lm="дар сурате ки"><i>дар<b/>сурате<b/>ки</i><par n="ки__cnjsub"/></e>
    <e lm="ба андозае ки"><i>ба<b/>андозае<b/>ки</i><par n="ки__cnjsub"/></e>
    <e lm="ба кадре ки"><i>ба<b/>кадре<b/>ки</i><par n="ки__cnjsub"/></e>
    <e lm="ба ҳадде ки"><i>ба<b/>ҳадде<b/>ки</i><par n="ки__cnjsub"/></e>



    <e lm="барои"><i>барои</i><par n="барои__cnjadv"/></e> <!-- for -->
    <e lm="аз ин рӯ"><i>аз<b/>ин<b/>рӯ</i><par n="барои__cnjadv"/></e> <!-- therefore -->

    <!-- SECTION: Adpositions -->

    <e lm="аз"><i>аз</i><par n="дар__pr"/></e> <!-- from, through -->
    <e lm="ба"><i>ба</i><par n="дар__pr"/></e> <!-- to -->
    <e lm="бар"><i>бар</i><par n="дар__pr"/></e> <!-- on, upon, onto -->
    <e lm="бе"><i>бе</i><par n="дар__pr"/></e> <!-- without -->
    <e lm="бо"><i>бо</i><par n="дар__pr"/></e> <!-- with -->
    <e lm="дар"><i>дар</i><par n="дар__pr"/></e> <!-- in, at -->
    <e lm="чун"><i>чун</i><par n="дар__pr"/></e> <!-- like, as -->
    <e lm="то"><i>то</i><par n="дар__pr"/></e> <!-- upto, as far as, until -->
    <e lm="барои"><i>баро</i><par n="баро/и__pr"/></e> <!-- for; clitics see p.114 -->
    <e lm="зеро"><i>зеро</i><par n="дар__pr"/></e> <!-- for, because of  -->
    <e lm="дар бораи"><i>дар<b/>бораи</i><par n="дар__pr"/></e> <!-- about -->
    <e lm="ҳоло ҳам"><i>ҳоло<b/>ҳам</i><par n="дар__pr"/></e> <!-- until -->

    <e lm="ҳамчун"><i>ҳамчун</i><par n="дар__pr"/></e>
    <e lm="ҷуз"><i>ҷуз</i><par n="дар__pr"/></e>
    <e lm="катӣ"><i>катӣ</i><par n="дар__pr"/></e>
    <e lm="кати"><i>кати</i><par n="дар__pr"/></e>
    <e lm="бинобар"><i>бинобар</i><par n="дар__pr"/></e>
    <e lm="бино ба"><i>бино<b/>ба</i><par n="дар__pr"/></e>
    <e lm="гирд-гирди"><i>гирд-гирди</i><par n="дар__pr"/></e>
    <e lm="қади-қади"><i>қади-қади</i><par n="дар__pr"/></e>
    <e lm="лаб-лаби"><i>лаб-лаби</i><par n="дар__pr"/></e>
    <e lm="рӯ-рӯи"><i>рӯ-рӯи</i><par n="дар__pr"/></e>
    <e lm="таг-таги"><i>таг-таги</i><par n="дар__pr"/></e>
    <e lm="баЪдтар аз"><i>баЪдтар<b/>аз</i><par n="дар__pr"/></e>
    <e lm="пештар аз"><i>пештар<b/>аз</i><par n="дар__pr"/></e>
    <e lm="пештарак аз"><i>пештарак<b/>аз</i><par n="дар__pr"/></e>
    <e lm="рӯ ба"><i>рӯ<b/>ба</i><par n="дар__pr"/></e>

    <e lm="дар ақиби"><i>дар<b/>ақиби</i><par n="дар__pr"/></e>
    <e lm="аз ақиби"><i>аз<b/>ақиби</i><par n="дар__pr"/></e>
    <e lm="дар пеши"><i>дар<b/>пеши</i><par n="дар__pr"/></e>
    <e lm="ба ақиб"><i>ба<b/>ақиб</i><par n="дар__pr"/></e>
    <e lm="байни"><i>байни</i><par n="дар__pr"/></e>
    <e lm="дар байни"><i>дар<b/>байни</i><par n="дар__pr"/></e>
    <e lm="мобайни"><i>мобайни</i><par n="дар__pr"/></e>
    <e lm="дар мобайни"><i>дар<b/>мобайни</i><par n="дар__pr"/></e>
    <e lm="баЪд аз"><i>баЪд<b/>аз</i><par n="дар__pr"/></e>
    <e lm="баЪди"><i>баЪди</i><par n="дар__pr"/></e>
    <e lm="баҳри"><i>баҳри</i><par n="дар__pr"/></e>
    <e lm="аз баҳри"><i>аз<b/>баҳри</i><par n="дар__pr"/></e>
    <e lm="беруни"><i>беруни</i><par n="дар__pr"/></e>
    <e lm="берун аз"><i>берун<b/>аз</i><par n="дар__pr"/></e>
    <e lm="бидуни"><i>бидуни</i><par n="дар__pr"/></e>
    <e lm="бар болои"><i>бар<b/>болои</i><par n="дар__pr"/></e>
    <e lm="дар болои"><i>дар<b/>болои</i><par n="дар__pr"/></e>
    <e lm="дар даври"><i>дар<b/>даври</i><par n="дар__pr"/></e>
    <e lm="ба даври"><i>ба<b/>даври</i><par n="дар__pr"/></e>
    <e lm="даври"><i>даври</i><par n="дар__pr"/></e>
    <e lm="дами"><i>дами</i><par n="дар__pr"/></e>
    <e lm="дар дами"><i>дар<b/>дами</i><par n="дар__pr"/></e>
    <e lm="дар гирди"><i>дар<b/>гирди</i><par n="дар__pr"/></e>
    <e lm="ба ғайр аз"><i>ба<b/>ғайр<b/>аз</i><par n="дар__pr"/></e>
    <e lm="даруни"><i>даруни</i><par n="дар__pr"/></e>
    <e lm="зери"><i>зери</i><par n="дар__pr"/></e>
    <e lm="дар зери"><i>дар<b/>зери</i><par n="дар__pr"/></e>
    <e lm="ба зери"><i>ба<b/>зери</i><par n="дар__pr"/></e>
    <e lm="дар канори"><i>дар<b/>канори</i><par n="дар__pr"/></e>
    <e lm="қабл аз"><i>қабл<b/>аз</i><par n="дар__pr"/></e>
    <e lm="кад-кади"><i>кад-кади</i><par n="дар__pr"/></e>
    <e lm="кади"><i>кади</i><par n="дар__pr"/></e>
    <e lm="дар кафои"><i>дар<b/>кафои</i><par n="дар__pr"/></e>
    <e lm="лаби"><i>лаби</i><par n="дар__pr"/></e>
    <e lm="лаб-лаби"><i>лаб-лаби</i><par n="дар__pr"/></e>
    <e lm="мисли"><i>мисли</i><par n="дар__pr"/></e>
    <e lm="миёни"><i>миёни</i><par n="дар__pr"/></e>
    <e lm="дар миёни"><i>дар<b/>миёни</i><par n="дар__pr"/></e>
    <e lm="аз миёни"><i>аз<b/>миёни</i><par n="дар__pr"/></e>
    <e lm="монанди"><i>монанди</i><par n="дар__pr"/></e>
    <e lm="назар ба"><i>назар<b/>ба</i><par n="дар__pr"/></e>
    <e lm="ба назари"><i>ба<b/>назари</i><par n="дар__pr"/></e>
    <e lm="дар назди"><i>дар<b/>назди</i><par n="дар__pr"/></e>
    <e lm="назди"><i>назди</i><par n="дар__pr"/></e>
    <e lm="аз назди"><i>аз<b/>назди</i><par n="дар__pr"/></e>
    <e lm="нисбат ба"><i>нисбат<b/>ба</i><par n="дар__pr"/></e>
    <e lm="нисбати"><i>нисбати</i><par n="дар__pr"/></e>
    <e lm="оид ба"><i>оид<b/>ба</i><par n="дар__pr"/></e>
    <e lm="оиди"><i>оиди</i><par n="дар__pr"/></e>
    <e lm="аз паи"><i>аз<b/>паи</i><par n="дар__pr"/></e>
    <e lm="дар паи"><i>дар<b/>паи</i><par n="дар__pr"/></e>
    <e lm="дар паси"><i>дар<b/>паси</i><par n="дар__pr"/></e>
    <e lm="аз паси"><i>аз<b/>паси</i><par n="дар__pr"/></e>
    <e lm="пас аз"><i>пас<b/>аз</i><par n="дар__pr"/></e>
    <e lm="дар паҳлӯи"><i>дар<b/>паҳлӯи</i><par n="дар__pr"/></e>
    <e lm="аз паҳлӯи"><i>аз<b/>паҳлӯи</i><par n="дар__pr"/></e>
    <e lm="дар пеши"><i>дар<b/>пеши</i><par n="дар__pr"/></e>
    <e lm="аз пеши"><i>аз<b/>пеши</i><par n="дар__pr"/></e>
    <e lm="ба пеши"><i>ба<b/>пеши</i><par n="дар__pr"/></e>
    <e lm="дар пушти"><i>дар<b/>пушти</i><par n="дар__pr"/></e>
    <e lm="аз пушти"><i>аз<b/>пушти</i><par n="дар__pr"/></e>
    <e lm="роҷеЪ ба"><i>роҷеЪ<b/>ба</i><par n="дар__pr"/></e>
    <e lm="рӯи"><i>рӯи</i><par n="дар__pr"/></e>
    <e lm="аз рӯи"><i>аз<b/>рӯи</i><par n="дар__pr"/></e>
    <e lm="ба рӯи"><i>ба<b/>рӯи</i><par n="дар__pr"/></e>
    <e lm="дар рӯи ба"><i>дар<b/>рӯи<b/>ба</i><par n="дар__pr"/></e>
    <e lm="рӯ-рӯи"><i>рӯ-рӯи</i><par n="дар__pr"/></e>
    <e lm="дар сари"><i>дар<b/>сари</i><par n="дар__pr"/></e>
    <e lm="ба сари"><i>ба<b/>сари</i><par n="дар__pr"/></e>
    <e lm="аз сари"><i>аз<b/>сари</i><par n="дар__pr"/></e>
    <e lm="дар таги"><i>дар<b/>таги</i><par n="дар__pr"/></e>
    <e lm="аз таги"><i>аз<b/>таги</i><par n="дар__pr"/></e>
    <e lm="таг-таги"><i>таг-таги</i><par n="дар__pr"/></e>
    <e lm="ба тарафи"><i>ба<b/>тарафи</i><par n="дар__pr"/></e>
    <e lm="тарафи"><i>тарафи</i><par n="дар__pr"/></e>
    <e lm="аз тарафи"><i>аз<b/>тарафи</i><par n="дар__pr"/></e>
    <e lm="тибқи"><i>тибқи</i><par n="дар__pr"/></e>
    <e lm="ба фарози"><i>ба<b/>фарози</i><par n="дар__pr"/></e>
    <e lm="бар фарози"><i>бар<b/>фарози</i><par n="дар__pr"/></e>
    <e lm="дар шафати"><i>дар<b/>шафати</i><par n="дар__pr"/></e>
    <e lm="ҳамроҳи"><i>ҳамроҳи</i><par n="дар__pr"/></e>
    <e lm="бо ҳамроҳи"><i>бо<b/>ҳамроҳи</i><par n="дар__pr"/></e>

    <e lm="аз ҷиҳати"><i>аз<b/>ҷиҳати</i><par n="дар__pr"/></e>
    <e lm="аз ҷониби"><i>аз<b/>ҷониби</i><par n="дар__pr"/></e>
    <e lm="аз тарси"><i>аз<b/>тарси</i><par n="дар__pr"/></e>
    <e lm="аз вақти"><i>аз<b/>вақти</i><par n="дар__pr"/></e>
    <e lm="аз ҳангоми"><i>аз<b/>ҳангоми</i><par n="дар__pr"/></e>
    <e lm="аз ҳини"><i>аз<b/>ҳини</i><par n="дар__pr"/></e>
    <e lm="аз аёоми"><i>аз<b/>аёоми</i><par n="дар__pr"/></e>
    <e lm="ба бадали"><i>ба<b/>бадали</i><par n="дар__pr"/></e>
    <e lm="дар бадали"><i>дар<b/>бадали</i><par n="дар__pr"/></e>
    <e lm="ба баҳонаи"><i>ба<b/>баҳонаи</i><par n="дар__pr"/></e>
    <e lm="ба воситаи"><i>ба<b/>воситаи</i><par n="дар__pr"/></e>
    <e lm="ба замми"><i>ба<b/>замми</i><par n="дар__pr"/></e>
    <e lm="ба иловаи"><i>ба<b/>иловаи</i><par n="дар__pr"/></e>
    <e lm="ба ниати"><i>ба<b/>ниати</i><par n="дар__pr"/></e>
    <e lm="ба қасди"><i>ба<b/>қасди</i><par n="дар__pr"/></e>
    <e lm="ба мақсади"><i>ба<b/>мақсади</i><par n="дар__pr"/></e>
    <e lm="ба мукофоти"><i>ба<b/>мукофоти</i><par n="дар__pr"/></e>
    <e lm="ба муносибати"><i>ба<b/>муносибати</i><par n="дар__pr"/></e>
    <e lm="ба номи"><i>ба<b/>номи</i><par n="дар__pr"/></e>
    <e lm="ба сабаби"><i>ба<b/>сабаби</i><par n="дар__pr"/></e>
    <e lm="аз сабаби"><i>аз<b/>сабаби</i><par n="дар__pr"/></e>
    <e lm="аз боиси"><i>аз<b/>боиси</i><par n="дар__pr"/></e>
    <e lm="ба иллати"><i>ба<b/>иллати</i><par n="дар__pr"/></e>
    <e lm="ба сирати"><i>ба<b/>сирати</i><par n="дар__pr"/></e>
    <e lm="ба сифати"><i>ба<b/>сифати</i><par n="дар__pr"/></e>
    <e lm="ба тарзи"><i>ба<b/>тарзи</i><par n="дар__pr"/></e>
    <e lm="ба тариқаи"><i>ба<b/>тариқаи</i><par n="дар__pr"/></e>
    <e lm="ба туфайли"><i>ба<b/>туфайли</i><par n="дар__pr"/></e>
    <e lm="ба шарофати"><i>ба<b/>шарофати</i><par n="дар__pr"/></e>
    <e lm="ба шарафи"><i>ба<b/>шарафи</i><par n="дар__pr"/></e>
    <e lm="ба шарти"><i>ба<b/>шарти</i><par n="дар__pr"/></e>
    <e lm="ба ӯмеди"><i>ба<b/>ӯмеди</i><par n="дар__pr"/></e>
    <e lm="ба ҳакки"><i>ба<b/>ҳакки</i><par n="дар__pr"/></e>
    <e lm="ба акси"><i>ба<b/>акси</i><par n="дар__pr"/></e>
    <e lm="бар сидди"><i>бар<b/>сидди</i><par n="дар__pr"/></e>
    <e lm="бар ҳилофи"><i>бар<b/>ҳилофи</i><par n="дар__pr"/></e>
    <e lm="ба ҳилофи"><i>ба<b/>ҳилофи</i><par n="дар__pr"/></e>
    <e lm="бо вуҷуди"><i>бо<b/>вуҷуди</i><par n="дар__pr"/></e>
    <e lm="дар айни"><i>дар<b/>айни</i><par n="дар__pr"/></e>
    <e lm="дар арафаи"><i>дар<b/>арафаи</i><par n="дар__pr"/></e>
    <e lm="дар баробари"><i>дар<b/>баробари</i><par n="дар__pr"/></e>
    <e lm="дар боби"><i>дар<b/>боби</i><par n="дар__pr"/></e>
    <e lm="дар хусуси"><i>дар<b/>хусуси</i><par n="дар__pr"/></e>
    <e lm="аз хусуси"><i>аз<b/>хусуси</i><par n="дар__pr"/></e>
    <e lm="дар ҳакки"><i>дар<b/>ҳакки</i><par n="дар__pr"/></e>
    <e lm="дар ивази"><i>дар<b/>ивази</i><par n="дар__pr"/></e>
    <e lm="дар муқобили"><i>дар<b/>муқобили</i><par n="дар__pr"/></e>
    <e lm="ба муқобили"><i>ба<b/>муқобили</i><par n="дар__pr"/></e>
    <e lm="дар сояи"><i>дар<b/>сояи</i><par n="дар__pr"/></e>
    <e lm="дар сурати"><i>дар<b/>сурати</i><par n="дар__pr"/></e>
    <e lm="дар тули"><i>дар<b/>тули</i><par n="дар__pr"/></e>
    <e lm="дар давоми"><i>дар<b/>давоми</i><par n="дар__pr"/></e>
    <e lm="дар муддати"><i>дар<b/>муддати</i><par n="дар__pr"/></e>
    <e lm="дар роҳи"><i>дар<b/>роҳи</i><par n="дар__pr"/></e>
    <e lm="дар таҳти"><i>дар<b/>таҳти</i><par n="дар__pr"/></e>
    <e lm="дар қабати"><i>дар<b/>қабати</i><par n="дар__pr"/></e>
    <e lm="то вақти"><i>то<b/>вақти</i><par n="дар__pr"/></e>
    <e lm="то ҳини"><i>то<b/>ҳини</i><par n="дар__pr"/></e>
    <e lm="дар бобати"><i>дар<b/>бобати</i><par n="дар__pr"/></e> <!-- about, concerning -->

    <e lm="барин"><i>барин</i><par n="барин__post"/></e> <!-- like -->
    <e lm="боз"><i>боз</i><par n="барин__post"/></e> <!-- since -->

    <!-- SECTION: Numerals -->

    <e lm="як"><i>як</i><par n="як__num"/></e> <!-- one -->
    <e lm="ду"><i>ду</i><par n="ду__num"/></e> <!-- two -->
    <e lm="се"><i>се</i><par n="ду__num"/></e>
    <e lm="чор"><i>чор</i><par n="ду__num"/></e>
    <e lm="чор" r="LR"><p><l>чахор</l><r>чор</r></p><par n="ду__num"/></e>
    <e lm="чор" r="LR"><p><l>чаҳор</l><r>чор</r></p><par n="ду__num"/></e>
    <e lm="панҷ"><i>панҷ</i><par n="ду__num"/></e>
    <e lm="шаш"><i>шаш</i><par n="ду__num"/></e>
    <e lm="шаш" r="LR"><p><l>шиш</l><r>шаш</r></p><par n="ду__num"/></e>
    <e lm="ҳафт"><i>ҳафт</i><par n="ду__num"/></e>
    <e lm="ҳашт"><i>ҳашт</i><par n="ду__num"/></e>
    <e lm="нӯҳ"><i>нӯҳ</i><par n="ду__num"/></e>
    <e lm="даҳ"><i>даҳ</i><par n="ду__num"/></e>
    <e lm="ёздаҳ"><i>ёздаҳ</i><par n="ду__num"/></e>
    <e lm="дувоздаҳ"><i>дувоздаҳ</i><par n="ду__num"/></e>
    <e lm="сездаҳ"><i>сездаҳ</i><par n="ду__num"/></e>
    <e lm="чордаҳ"><i>чордаҳ</i><par n="ду__num"/></e>
    <e lm="понздаҳ"><i>понздаҳ</i><par n="ду__num"/></e>
    <e lm="шонздаҳ"><i>шонздаҳ</i><par n="ду__num"/></e>
    <e lm="ҳабдаҳ"><i>ҳабдаҳ</i><par n="ду__num"/></e>
    <e lm="ҳабдаҳ" r="LR"><p><l>ҳефдаҳ</l><r>ҳабдаҳ</r></p><par n="ду__num"/></e>
    <e lm="ҳабдаҳ" r="LR"><p><l>ҳафдаҳ</l><r>ҳабдаҳ</r></p><par n="ду__num"/></e>
    <e lm="ҳаждаҳ"><i>ҳаждаҳ</i><par n="ду__num"/></e>
    <e lm="ҳаждаҳ" r="LR"><p><l>ҳеҷдаҳ</l><r>ҳаждаҳ</r></p><par n="ду__num"/></e>
    <e lm="нуздаҳ"><i>нуздаҳ</i><par n="ду__num"/></e>
    <e lm="нӯздаҳ" r="LR"><p><l>нӯздаҳ</l><r>нуздаҳ</r></p><par n="ду__num"/></e>
    <e lm="бист"><i>бист</i><par n="ду__num"/></e>
    <e lm="сӣ"><i>сӣ</i><par n="ду__num"/></e>
    <e lm="си" r="LR"><p><l>си</l><r>сӣ</r></p><par n="ду__num"/></e>
    <e lm="чил"><i>чил</i><par n="ду__num"/></e>
    <e lm="чиҳил" r="LR"><p><l>чиҳил</l><r>чил</r></p><par n="ду__num"/></e>
    <e lm="чеҳел" r="LR"><p><l>чеҳел</l><r>чил</r></p><par n="ду__num"/></e>
    <e lm="панҷоҳ"><i>панҷоҳ</i><par n="ду__num"/></e>
    <e lm="шаст"><i>шаст</i><par n="ду__num"/></e>
    <e lm="ҳафтод"><i>ҳафтод</i><par n="ду__num"/></e>
    <e lm="ҳаштод"><i>ҳаштод</i><par n="ду__num"/></e>
    <e lm="навад"><i>навад</i><par n="ду__num"/></e>
    <e lm="сад"><i>сад</i><par n="ду__num"/></e> <!-- one hundred -->
    <e lm="сад" r="LR"><p><l>яксад</l><r>сад</r></p><par n="ду__num"/></e> <!-- one hundred -->
    <e lm="дусад"><i>дусад</i><par n="ду__num"/></e> <!-- two hundred -->
    <e lm="ҳазор"><i>ҳазор</i><par n="ду__num"/></e> <!-- 1000 -->
    <e lm="як ҳазор"><i>як<b/>ҳазор</i><par n="ду__num"/></e> <!-- 1000 -->

    <e lm="ним"><i>ним</i><par n="як__num"/></e> <!-- half -->

    <e lm="якум"><i>якум</i><par n="якум__adj"/></e>
    <e lm="дуюм"><i>дуюм</i><par n="якум__adj"/></e>
    <e lm="дуюм" r="LR"><p><l>дувум</l><r>дуюм</r></p><par n="якум__adj"/></e>
    <e lm="дуюм" r="LR"><p><l>дуввум</l><r>дуюм</r></p><par n="якум__adj"/></e>
    <e lm="дуюм" r="LR"><p><l>дуйум</l><r>дуюм</r></p><par n="якум__adj"/></e>
    <e lm="сеюм"><i>сеюм</i><par n="якум__adj"/></e>
    <e lm="сеюм" r="LR"><p><l>севвум</l><r>сеюм</r></p><par n="якум__adj"/></e>
    <e lm="сеюм" r="LR"><p><l>сейум</l><r>сеюм</r></p><par n="якум__adj"/></e>
    <e lm="чорум"><i>чорум</i><par n="якум__adj"/></e>
    <e lm="чорум" r="LR"><p><l>чаҳорум</l><r>чорум</r></p><par n="якум__adj"/></e>
    <e lm="панҷум"><i>панҷум</i><par n="якум__adj"/></e>
    <e lm="шашум"><i>шашум</i><par n="якум__adj"/></e>
    <e lm="ҳафтум"><i>ҳафтум</i><par n="якум__adj"/></e>
    <e lm="ҳаштум"><i>ҳаштум</i><par n="якум__adj"/></e>
    <e lm="нӯҳум"><i>нӯҳум</i><par n="якум__adj"/></e>
    <e lm="даҳум"><i>даҳум</i><par n="якум__adj"/></e>
    <e lm="ёздаҳум"><i>ёздаҳум</i><par n="якум__adj"/></e>
    <e lm="дувоздаҳум"><i>дувоздаҳум</i><par n="якум__adj"/></e>
    <e lm="сездаҳум"><i>сездаҳум</i><par n="якум__adj"/></e>
    <e lm="чордаҳум"><i>чордаҳум</i><par n="якум__adj"/></e>
    <e lm="понздаҳум"><i>понздаҳум</i><par n="якум__adj"/></e>
    <e lm="шонздаҳум"><i>шонздаҳум</i><par n="якум__adj"/></e>
    <e lm="ҳабдаҳум"><i>ҳабдаҳум</i><par n="якум__adj"/></e>
    <e lm="ҳаждаҳум"><i>ҳаждаҳум</i><par n="якум__adj"/></e>
    <e lm="нуздаҳум"><i>нуздаҳум</i><par n="якум__adj"/></e>
    <e lm="бистум"><i>бистум</i><par n="якум__adj"/></e>
    <e lm="сиюм"><i>сиюм</i><par n="якум__adj"/></e>
    <e lm="сиюм" r="LR"><p><l>сийум</l><r>сиюм</r></p><par n="якум__adj"/></e>
    <e lm="чилум"><i>чилум</i><par n="якум__adj"/></e>
    <e lm="панҷоҳум"><i>панҷоҳум</i><par n="якум__adj"/></e>
    <e lm="шастум"><i>шастум</i><par n="якум__adj"/></e>
    <e lm="ҳафтодум"><i>ҳафтодум</i><par n="якум__adj"/></e>
    <e lm="ҳаштодум"><i>ҳаштодум</i><par n="якум__adj"/></e>
    <e lm="навадум"><i>навадум</i><par n="якум__adj"/></e>
    <e lm="садум"><i>садум</i><par n="якум__adj"/></e>
    <e lm="дусадум"><i>дусадум</i><par n="якум__adj"/></e>
    <e lm="ҳазорум"><i>ҳазорум</i><par n="якум__adj"/></e>


    <!-- SECTION: Nouns -->

    <e lm="тамом"><i>тамом</i><par n="китоб__n"/></e>  <!-- whole / all (prn?)-->
    <!-- Little, a few: -->
    <e lm="андак"><i>андак</i><par n="китоб__n"/></e> 
    <e lm="кам"><i>кам</i><par n="китоб__n"/></e>  <!-- a little -->
    <e lm="кам-кам"><i>кам-кам</i><par n="китоб__n"/></e>  <!-- a little -->

    <e lm="навъ"><i>навъ</i><par n="китоб__n"/></e> <!-- -->
    <e lm="таълим"><i>таълим</i><par n="китоб__n"/></e> <!-- -->
    <e lm="мулоқот"><i>мулоқот</i><par n="китоб__n"/></e> <!-- meeting, interview -->
    <e lm="умум"><i>умум</i><par n="китоб__n"/></e> <!-- -->
    <e lm="аввалият"><i>аввалият</i><par n="китоб__n"/></e> <!-- -->
    <e lm="бархе"><i>бархе</i><par n="китоб__n"/></e> <!-- -->
    <e lm="матбуот"><i>матбуот</i><par n="китоб__n"/></e> <!-- press -->
    <e lm="миллион"><i>миллион</i><par n="китоб__n"/></e> <!-- million -->
    <e lm="ибтидо"><i>ибтидо</i><par n="хона__n"/></e> <!-- beginning -->
    <e lm="иҷро"><i>иҷро</i><par n="хона__n"/></e> <!-- fulfilment -->
    <e lm="халқ"><i>халқ</i><par n="хона__n"/></e> <!-- -->
    <e lm="адаб"><i>адаб</i><par n="хона__n"/></e> <!-- -->
    <e lm="ақд"><i>ақд</i><par n="хона__n"/></e> <!-- moment -->
    <e lm="масъала"><i>масъала</i><par n="хона__n"/></e> <!-- problem -->
    <e lm="ҳодиса"><i>ҳодиса</i><par n="хона__n"/></e> <!-- event, accident -->
    <e lm="ҷон"><i>ҷон</i><par n="китоб__n"/></e> <!-- spirit, life-->
    <e lm="тавассут"><i>тавассут</i><par n="китоб__n"/></e> <!-- smile -->
    <e lm="чуб"><i>чуб</i><par n="китоб__n"/></e> <!-- wood -->
    <e lm="анҷом"><i>анҷом</i><par n="китоб__n"/></e> <!-- conclusion, end-->
    <e lm="лиҳоз"><i>лиҳоз</i><par n="китоб__n"/></e> <!-- -->
    <e lm="гов"><i>гов</i><par n="китоб__n"/></e> <!-- cow -->
    <e lm="тобеъ"><i>тобеъ</i><par n="китоб__n"/></e> <!-- dependent, subordinate -->
    <e lm="гириҳ"><i>гириҳ</i><par n="китоб__n"/></e> <!-- -->
    <e lm="кас"><i>кас</i><par n="китоб__n"/></e> <!-- person -->
    <e lm="эъломия"><i>эъломия</i><par n="китоб__n"/></e> <!-- -->
    <e lm="ассамблея"><i>ассамблея</i><par n="китоб__n"/></e> <!-- assembly -->
    <e lm="пешин"><i>пешин</i><par n="китоб__n"/></e> <!-- afternoon -->
    <e lm="нашр"><i>нашр</i><par n="китоб__n"/></e> <!-- publication -->
    <e lm="қарор"><i>қарор</i><par n="китоб__n"/></e> <!-- -->
    <e lm="хеш"><i>хеш</i><par n="китоб__n"/></e> <!-- relative, self -->
    <e lm="шурӯъ"><i>шурӯъ</i><par n="китоб__n"/></e> <!-- start, beginning -->
    <e lm="музокирот"><i>музокирот</i><par n="китоб__n"/></e> <!-- negotiation -->
    <e lm="таъсис"><i>таъсис</i><par n="китоб__n"/></e> <!-- a find(?) --> 
    <e lm="ҳал"><i>ҳал</i><par n="китоб__n"/></e> <!-- resolution, solution -->
    <e lm="хотир"><i>хотир</i><par n="китоб__n"/></e> <!-- memory -->
    <e lm="модда"><i>модда</i><par n="китоб__n"/></e> <!-- article -->
    <e lm="сарват"><i>сарват</i><par n="китоб__n"/></e> <!-- -->
    <e lm="фикр"><i>фикр</i><par n="китоб__n"/></e> <!-- -->
    <e lm="бор"><i>бор</i><par n="китоб__n"/></e> <!-- time, occasion; burden, load-->
    <e lm="радио"><i>радио</i><par n="китоб__n"/></e> <!-- radio -->
    <e lm="ҳол"><i>ҳол</i><par n="китоб__n"/></e> <!-- situation -->
    <e lm="алоқа"><i>алоқа</i><par n="китоб__n"/></e> <!-- link -->
    <e lm="атом"><i>атом</i><par n="китоб__n"/></e> <!-- atom -->
    <e lm="абр"><i>абр</i><par n="китоб__n"/></e> <!-- cloud -->
    <e lm="аср"><i>аср</i><par n="китоб__n"/></e> <!-- century -->
    <e lm="ҷав"><i>ҷав</i><par n="китоб__n"/></e> <!-- corn -->
    <e lm="ҳавз"><i>ҳавз</i><par n="китоб__n"/></e> <!-- reservoir -->
    <e lm="ҳарф"><i>ҳарф</i><par n="китоб__n"/></e> <!-- letter -->
    <e lm="автобус"><i>автобус</i><par n="китоб__n"/></e> <!-- bus -->
    <e lm="акс"><i>акс</i><par n="китоб__n"/></e> <!-- photo / image -->
    <e lm="аксбардорак"><i>аксбардорак</i><par n="китоб__n"/></e> <!-- photo camera -->
    <e lm="алифбо"><i>алифбо</i><par n="китоб__n"/></e> <!-- alphabet -->
    <e lm="ҳамсадо"><i>ҳамсадо</i><par n="китоб__n"/></e> <!-- consonant -->
    <e lm="ангишт"><i>ангишт</i><par n="китоб__n"/></e> <!-- coal -->
    <e lm="арғамчин"><i>арғамчин</i><par n="китоб__n"/></e> <!-- rope -->
    <e lm="ҳасиб"><i>ҳасиб</i><par n="китоб__n"/></e> <!-- sausage -->
    <e lm="афкор"><i>афкор</i><par n="китоб__n"/></e> <!-- idea -->
    <e lm="бабр"><i>бабр</i><par n="китоб__n"/></e> <!-- leopard -->
    <e lm="банк"><i>банк</i><par n="китоб__n"/></e> <!-- bank -->
    <e lm="барнома"><i>барнома</i><par n="китоб__n"/></e> <!-- programme / program -->
    <e lm="рӯзнома"><i>рӯзнома</i><par n="китоб__n"/></e> <!-- newspaper -->
    <e lm="баҳр"><i>баҳр</i><par n="китоб__n"/></e> <!-- sea -->
    <e lm="барф"><i>барф</i><par n="китоб__n"/></e> <!-- snow -->
    <e lm="биёбон"><i>биёбон</i><par n="китоб__n"/></e> <!-- desert -->
    <e lm="билет"><i>билет</i><par n="китоб__n"/></e> <!-- ticket -->
    <e lm="бозор"><i>бозор</i><par n="китоб__n"/></e> <!-- bazaar -->
    <e lm="бом"><i>бом</i><par n="китоб__n"/></e> <!-- roof -->
    <e lm="вагон"><i>вагон</i><par n="китоб__n"/></e> <!-- carriage -->
    <e lm="вақт"><i>вақт</i><par n="китоб__n"/></e> <!-- time -->
    <e lm="вилоят"><i>вилоят</i><par n="китоб__n"/></e> <!-- province -->
    <e lm="амният"><i>амният</i><par n="китоб__n"/></e> <!-- security -->
    <e lm="ҳуқуқ"><i>ҳуқуқ</i><par n="китоб__n"/></e> <!-- law -->
    <e lm="ширкат"><i>ширкат</i><par n="китоб__n"/></e> <!-- firm, company; participation -->
    <e lm="вироиш"><i>вироиш</i><par n="китоб__n"/></e> <!-- -->
    <e lm="давлат"><i>давлат</i><par n="китоб__n"/></e> <!-- state -->
    <e lm="гул"><i>гул</i><par n="китоб__n"/></e> <!-- flower -->
    <e lm="бахш"><i>бахш</i><par n="китоб__n"/></e> <!-- part -->
    <e lm="гурӯҳ"><i>гурӯҳ</i><par n="китоб__n"/></e> <!-- group -->
    <e lm="гурба"><i>гурба</i><par n="китоб__n"/></e> <!-- cat -->
    <e lm="дар"><i>дар</i><par n="китоб__n"/></e> <!-- door -->
    <e lm="дарё"><i>дарё</i><par n="китоб__n"/></e> <!-- river -->
    <e lm="дарахт"><i>дарахт</i><par n="китоб__n"/></e> <!-- tree -->
    <e lm="донишгоҳ"><i>донишгоҳ</i><par n="китоб__n"/></e> <!-- university -->
    <e lm="донишкада"><i>донишкада</i><par n="китоб__n"/></e> <!-- institute -->
    <e lm="забон"><i>забон</i><par n="китоб__n"/></e> <!-- language , tongue -->
    <e lm="туркманзабон"><i>туркманзабон</i><par n="китоб__n"/></e> <!-- Turkmen language-->
    <e lm="форсзабон"><i>форсзабон</i><par n="китоб__n"/></e> <!-- Persian language-->
    <e lm="русзабон"><i>русзабон</i><par n="китоб__n"/></e> <!-- Russian language-->
    <e lm="замон"><i>замон</i><par n="китоб__n"/></e> <!-- tense -->
    <e lm="замин"><i>замин</i><par n="китоб__n"/></e> <!-- land / planet -->
    <e lm="журнал"><i>журнал</i><par n="китоб__n"/></e> <!-- newspaper -->
    <e lm="интернет"><i>интернет</i><par n="китоб__n"/></e> <!-- internet -->
    <e lm="интихобот"><i>интихобот</i><par n="китоб__n"/></e> <!-- ? -->
    <e lm="интихоб"><i>интихоб</i><par n="китоб__n"/></e> <!-- ? -->
    <e lm="интерфейс"><i>интерфейс</i><par n="китоб__n"/></e> <!-- interface -->
    <e lm="институт"><i>институт</i><par n="китоб__n"/></e> <!-- institute -->
    <e lm="истифода"><i>истифода</i><par n="китоб__n"/></e> <!-- use (-->
    <e lm="калима"><i>калима</i><par n="китоб__n"/></e> <!-- word -->
    <e lm="кафе"><i>кафе</i><par n="китоб__n"/></e> <!-- café -->
    <e lm="кумита"><i>кумита</i><par n="китоб__n"/></e> <!-- committee -->
    <e lm="маҳалла"><i>маҳалла</i><par n="китоб__n"/></e> <!-- committee -->
    <e lm="хабар"><i>хабар</i><par n="китоб__n"/></e> <!-- information, news -->
    <e lm="сокин"><i>сокин</i><par n="китоб__n"/></e> <!-- inhabitant, resident -->
    <e lm="таҳсил"><i>таҳсил</i><par n="китоб__n"/></e> <!-- studies, education, training -->
    <e lm="мубориза"><i>мубориза</i><par n="китоб__n"/></e> <!-- fight, struggle -->
    <e lm="китоб"><i>китоб</i><par n="китоб__n"/></e> <!-- book -->
    <e lm="ҷасорат"><i>ҷасорат</i><par n="китоб__n"/></e> <!-- courage -->
    <e lm="ислоҳ"><i>ислоҳ</i><par n="китоб__n"/></e> <!-- correction -->
    <e lm="магазин"><i>магазин</i><par n="китоб__n"/></e> <!-- shop -->
    <e lm="мағоза"><i>мағоза</i><par n="китоб__n"/></e> <!-- shop -->
    <e lm="самолот"><i>самолот</i><par n="китоб__n"/></e> <!-- aeroplane -->
    <e lm="федерализм"><i>федерализм</i><par n="китоб__n"/></e> <!-- federalism -->
    <e lm="стол"><i>стол</i><par n="китоб__n"/></e> <!-- table -->
    <e lm="миз"><i>миз</i><par n="китоб__n"/></e> <!-- table -->
    <e lm="поезд"><i>поезд</i><par n="китоб__n"/></e> <!-- train -->
    <e lm="қатор"><i>қатор</i><par n="китоб__n"/></e> <!-- train -->
    <e lm="завод"><i>завод</i><par n="китоб__n"/></e> <!-- factory -->
    <e lm="бемористон"><i>бемористон</i><par n="китоб__n"/></e> <!-- hospital -->
    <e lm="бонк"><i>бонк</i><par n="китоб__n"/></e> <!-- bank -->
    <e lm="кишвар"><i>кишвар</i><par n="китоб__n"/></e> <!-- country -->
    <e lm="компютер"><i>компютер</i><par n="китоб__n"/></e> <!-- computer -->
    <e lm="код"><i>код</i><par n="китоб__n"/></e> <!-- code -->
    <e lm="консерт"><i>консерт</i><par n="китоб__n"/></e> <!-- concert -->
    <e lm="кӯҳ"><i>кӯҳ</i><par n="китоб__n"/></e> <!-- mountain -->
    <e lm="қишлоқ"><i>қишлоқ</i><par n="китоб__n"/></e> <!-- village -->
    <e lm="лифт"><i>лифт</i><par n="китоб__n"/></e> <!-- lift -->
    <e lm="мактаб"><i>мактаб</i><par n="китоб__n"/></e> <!-- school -->
    <e lm="маъқад"><i>маъқад</i><par n="китоб__n"/></e> <!-- anus -->
    <e lm="мақола"><i>мақола</i><par n="китоб__n"/></e> <!-- article -->
    <e lm="мех"><i>мех</i><par n="китоб__n"/></e> <!-- nail -->
    <e lm="мошин"><i>мошин</i><par n="китоб__n"/></e> <!-- car , automobile etc. -->
    <e lm="нон"><i>нон</i><par n="китоб__n"/></e> <!-- bread -->
    <e lm="ҳаво"><i>ҳаво</i><par n="китоб__n"/></e> <!-- weather, air -->
    <e lm="ном"><i>ном</i><par n="китоб__n"/></e> <!-- name -->
    <e lm="ноҳия"><i>ноҳия</i><par n="китоб__n"/></e> <!-- district -->
    <e lm="ойхоб"><i>ойхоб</i><par n="китоб__n"/></e> <!-- bed -->
    <e lm="паланг"><i>паланг</i><par n="китоб__n"/></e> <!-- tiger -->
    <e lm="пойтахт"><i>пойтахт</i><par n="китоб__n"/></e> <!-- capital city -->
    <e lm="ручка"><i>ручка</i><par n="китоб__n"/></e> <!-- pen -->
    <e lm="фишор"><i>фишор</i><par n="китоб__n"/></e> <!-- pressure -->
    <e lm="газ"><i>газ</i><par n="китоб__n"/></e> <!-- gas -->
    <e lm="зодрӯз"><i>зодрӯз</i><par n="китоб__n"/></e> <!-- birthday -->
    <e lm="рӯз"><i>рӯз</i><par n="китоб__n"/></e> <!-- day -->
    <e lm="рӯйхат"><i>рӯйхат</i><par n="китоб__n"/></e> <!-- list -->
    <e lm="садонок"><i>садонок</i><par n="китоб__n"/></e> <!-- vowel -->
    <e lm="салтанат"><i>салтанат</i><par n="китоб__n"/></e> <!-- vowel -->
    <e lm="сарҳад"><i>сарҳад</i><par n="китоб__n"/></e> <!-- border -->
    <e lm="саҳифа"><i>саҳифа</i><par n="китоб__n"/></e> <!-- page -->
    <e lm="сервер"><i>сервер</i><par n="китоб__n"/></e> <!-- server -->
    <e lm="сол"><i>сол</i><par n="китоб__n"/></e> <!-- year -->
    <e lm="созмон"><i>созмон</i><par n="китоб__n"/></e> 
    <e lm="сомона"><i>сомона</i><par n="китоб__n"/></e> <!-- site -->
    <e lm="статсия"><i>статсия</i><par n="китоб__n"/></e> <!-- station -->
    <e lm="суд"><i>суд</i><par n="китоб__n"/></e> <!-- court -->
    <e lm="таърих"><i>таърих</i><par n="китоб__n"/></e> <!-- history -->
    <e lm="телефон"><i>телефон</i><par n="китоб__n"/></e> <!-- telephone -->
    <e lm="телевизор"><i>телевизор</i><par n="китоб__n"/></e> <!-- television -->
    <e lm="телевизион"><i>телевизион</i><par n="китоб__n"/></e> <!-- television -->
    <e lm="тӯфон"><i>тӯфон</i><par n="китоб__n"/></e> <!-- storm -->
    <e lm="уқёнус"><i>уқёнус</i><par n="китоб__n"/></e> <!-- ocean -->
    <e lm="хона"><i>хона</i><par n="хона__n"/></e> <!-- house -->
    <e lm="хон"><i>хон</i><par n="китоб__n"/></e> <!-- kahn -->
    <e lm="филм"><i>филм</i><par n="китоб__n"/></e> <!-- film -->
    <e lm="федератсия"><i>федератсия</i><par n="китоб__n"/></e> <!-- federation -->
    <e lm="феҳрист"><i>феҳрист</i><par n="китоб__n"/></e> <!-- directory -->
    <e lm="шаҳр"><i>шаҳр</i><par n="китоб__n"/></e> <!-- city -->
    <e lm="шаҳристон"><i>шаҳристон</i><par n="китоб__n"/></e> <!-- -->
    <e lm="гyлистон"><i>гyлистон</i><par n="китоб__n"/></e> <!-- -->
    <e lm="шер"><i>шер</i><par n="китоб__n"/></e> <!-- lion -->
    <e lm="ҷазира"><i>ҷазира</i><par n="хона__n"/></e> <!-- island -->
    <e lm="ҷанг"><i>ҷанг</i><par n="китоб__n"/></e> <!-- war -->
    <e lm="ҷойгир"><i>ҷойгир</i><par n="китоб__n"/></e> <!-- location -->
    <e lm="республика"><i>республика</i><par n="китоб__n"/></e> <!-- republic -->
    <e lm="энсиклопедия"><i>энсиклопедия</i><par n="китоб__n"/></e> <!-- encyclopaedia -->
    <e lm="донишнома" r="LR"><i>донишнома</i><par n="хона__n"/></e> <!-- encyclopaedia -->
    <e lm="ҳал"><i>ҳал</i><par n="китоб__n"/></e> <!-- now -->
    <e lm="ҳақ"><i>ҳақ</i><par n="китоб__n"/></e> <!-- right, priviledge, payment --> 
    <e lm="моҳ"><i>моҳ</i><par n="китоб__n"/></e> <!-- moon -->
    <e lm="ранг"><i>ранг</i><par n="китоб__n"/></e> <!-- colour -->
    <e lm="ҳизб"><i>ҳизб</i><par n="китоб__n"/></e> <!-- party -->
    <e lm="истиқлол"><i>истиқлол</i><par n="китоб__n"/></e> <!-- independence -->
    <e lm="иёлот"><i>иёлот</i><par n="китоб__n"/></e> <!-- state -->
    <e lm="раъй"><i>раъй</i><par n="китоб__n"/></e> <!-- vote -->
    <e lm="таъсир"><i>таъсир</i><par n="китоб__n"/></e> <!-- influence -->
    <e lm="номзад"><i>номзад</i><par n="китоб__n"/></e> <!-- -->
    <e lm="натиҷа"><i>натиҷа</i><par n="хона__n"/></e> <!-- -->
    <e lm="саҳом"><i>саҳом</i><par n="китоб__n"/></e> <!-- ? -->
    <e lm="соъат"><i>соъат</i><par n="китоб__n"/></e> <!-- clock -->
    <e lm="гуруҳ"><i>гуруҳ</i><par n="китоб__n"/></e> <!-- clock -->
    <e lm="марказ"><i>марказ</i><par n="китоб__n"/></e> <!-- centre -->
    <e lm="оғоз"><i>оғоз</i><par n="китоб__n"/></e> <!-- -->
    <e lm="блок"><i>блок</i><par n="китоб__n"/></e> <!-- block -->
    <e lm="тарҷума"><i>тарҷума</i><par n="хона__n"/></e> <!-- translation -->
    <e lm="матн"><i>матн</i><par n="китоб__n"/></e> <!-- text -->
    <e lm="галстук"><i>галстук</i><par n="китоб__n"/></e> <!-- tie (necktie) -->
    <e lm="аэропорт"><i>аэропорт</i><par n="китоб__n"/></e> <!-- airport -->
    <e lm="эҳтимол"><i>эҳтимол</i><par n="китоб__n"/></e> <!--  -->
    <e lm="роҳ"><i>роҳ</i><par n="китоб__n"/></e> <!--  -->
    <e lm="замистон"><i>замистон</i><par n="китоб__n"/></e> <!-- winter -->
    <e lm="тобистон"><i>тобистон</i><par n="китоб__n"/></e> <!-- summer -->
    <e lm="кӯҳистон"><i>кӯҳистон</i><par n="китоб__n"/></e> <!--  -->
    <e lm="филтр"><i>филтр</i><par n="китоб__n"/></e> <!--  -->
    <e lm="медал"><i>медал</i><par n="китоб__n"/></e> <!--  -->
    <e lm="тарҳ"><i>тарҳ</i><par n="китоб__n"/></e> <!--  -->
    <e lm="асос"><i>асос</i><par n="китоб__n"/></e> <!--  basis, foundation -->
    <e lm="кор"><i>кор</i><par n="китоб__n"/></e> <!-- work -->
    <e lm="сулҳ"><i>сулҳ</i><par n="китоб__n"/></e> <!-- peace -->
    <e lm="ҳукумат"><i>ҳукумат</i><par n="китоб__n"/></e> <!--  -->
    <e lm="силоҳбадастон"><i>силоҳбадастон</i><par n="китоб__n"/></e> <!--  -->
    <e lm="кӯдакистон"><i>кӯдакистон</i><par n="китоб__n"/></e> <!--  -->
    <e lm="ҷиноят"><i>ҷиноят</i><par n="китоб__n"/></e> <!--  -->
    <e lm="боғ"><i>боғ</i><par n="китоб__n"/></e> <!-- garden  -->
    <e lm="нерӯ"><i>нерӯ</i><par n="китоб__n"/></e> <!--  -->
    <e lm="нерӯгоҳ"><i>нерӯгоҳ</i><par n="китоб__n"/></e> <!--  -->
    <e lm="сарзамин"><i>сарзамин</i><par n="китоб__n"/></e> <!--  -->
    <e lm="ҳукукмат"><i>ҳукукмат</i><par n="китоб__n"/></e> <!-- government -->
    <e lm="қалам"><i>қалам</i><par n="китоб__n"/></e> <!-- pen -->

    <e lm="китобхона"><i>китобхона</i><par n="хона__n"/></e> <!-- library -->
    <e lm="корхона"><i>корхона</i><par n="хона__n"/></e> <!-- factory -->
    <e lm="касалхона"><i>касалхона</i><par n="хона__n"/></e> <!-- hospital -->
    <e lm="беморхона"><i>беморхона</i><par n="хона__n"/></e> <!-- hospital -->
    <e lm="милисахона"><i>милисахона</i><par n="хона__n"/></e> <!-- police station -->
    <e lm="дорухона"><i>дорухона</i><par n="хона__n"/></e> <!-- pharmacy -->
    <e lm="тарабхона"><i>тарабхона</i><par n="хона__n"/></e> <!-- restaurant -->
    <e lm="чопхона"><i>чопхона</i><par n="хона__n"/></e> <!-- -->
    <e lm="мева"><i>мева</i><par n="хона__n"/></e>
    <e lm="мужда"><i>мужда</i><par n="хона__n"/></e>
    <e lm="хонанда"><i>хонанда</i><par n="хона__n"/></e>
    <e lm="парранда"><i>парранда</i><par n="хона__n"/></e>
    <e lm="гурда"><i>гурда</i><par n="хона__n"/></e>
    <e lm="сабза"><i>сабза</i><par n="хона__n"/></e>
    <e lm="дақиқа"><i>дақиқа</i><par n="хона__n"/></e>
    <e lm="курбока"><i>курбока</i><par n="хона__n"/></e>
    <e lm="картошка"><i>картошка</i><par n="хона__n"/></e>
    <e lm="маҷалла"><i>маҷалла</i><par n="хона__n"/></e>
    <e lm="лола"><i>лола</i><par n="хона__n"/></e>
    <e lm="нома"><i>нома</i><par n="хона__n"/></e>
    <e lm="одина"><i>одина</i><par n="хона__n"/></e>
    <e lm="тарона"><i>тарона</i><par n="хона__n"/></e>
    <e lm="ошпазхона"><i>ошпазхона</i><par n="хона__n"/></e>
    <e lm="чойхона"><i>чойхона</i><par n="хона__n"/></e>
    <e lm="дара"><i>дара</i><par n="хона__n"/></e>
    <e lm="ситора"><i>ситора</i><par n="хона__n"/></e>
    <e lm="барра"><i>барра</i><par n="хона__n"/></e>
    <e lm="ҳафта"><i>ҳафта</i><par n="хона__n"/></e>
    <e lm="заррофа"><i>заррофа</i><par n="хона__n"/></e>
    <e lm="деҳа"><i>деҳа</i><par n="хона__n"/></e>
    <e lm="бача"><i>бача</i><par n="хона__n"/></e>
    <e lm="мӯрча"><i>мӯрча</i><par n="хона__n"/></e>
    <e lm="кӯча"><i>кӯча</i><par n="хона__n"/></e>
    <e lm="идома"><i>идома</i><par n="хона__n"/></e> <!-- continuation -->
    <e lm="беша"><i>беша</i><par n="хона__n"/></e>
    <e lm="реша"><i>реша</i><par n="хона__n"/></e>
    <e lm="шлапа"><i>шлапа</i><par n="хона__n"/></e>
    <e lm="ҷумъа"><i>ҷумъа</i><par n="хона__n"/></e>
    <e lm="сӯ"><i>сӯ</i><par n="хона__n"/></e> <!-- side, direction -->

    <e lm="порлумон"><i>порлумон</i><par n="китоб__n"/></e> <!-- parliament -->
    <e lm="лаб"><i>лаб</i><par n="китоб__n"/></e>
    <e lm="шаб"><i>шаб</i><par n="китоб__n"/></e>
    <e lm="хотиб"><i>хотиб</i><par n="китоб__n"/></e>
    <e lm="қалб"><i>қалб</i><par n="китоб__n"/></e>
    <e lm="об"><i>об</i><par n="китоб__n"/></e>
    <e lm="ҳисоб"><i>ҳисоб</i><par n="китоб__n"/></e>
    <e lm="офтоб"><i>офтоб</i><par n="китоб__n"/></e>
    <e lm="ҷануб"><i>ҷануб</i><par n="китоб__n"/></e>
    <e lm="чӯб"><i>чӯб</i><par n="китоб__n"/></e>
    <e lm="барзагов"><i>барзагов</i><par n="китоб__n"/></e>
    <e lm="рег"><i>рег</i><par n="китоб__n"/></e>
    <e lm="санг"><i>санг</i><par n="китоб__n"/></e>
    <e lm="чанг"><i>чанг</i><par n="китоб__n"/></e>
    <e lm="гунг"><i>гунг</i><par n="китоб__n"/></e>
    <e lm="зоғ"><i>зоғ</i><par n="китоб__n"/></e>
    <e lm="барг"><i>барг</i><par n="китоб__n"/></e>
    <e lm="гург"><i>гург</i><par n="китоб__n"/></e>
    <e lm="падарбузург"><i>падарбузург</i><par n="китоб__n"/></e>
    <e lm="умед"><i>умед</i><par n="китоб__n"/></e>
    <e lm="калид"><i>калид</i><par n="китоб__n"/></e>
    <e lm="марворид"><i>марворид</i><par n="китоб__n"/></e>
    <e lm="масҷид"><i>масҷид</i><par n="китоб__n"/></e>
    <e lm="ҷилд"><i>ҷилд</i><par n="китоб__n"/></e>
    <e lm="гӯсфанд"><i>гӯсфанд</i><par n="китоб__n"/></e>
    <e lm="бод"><i>бод</i><par n="китоб__n"/></e>
    <e lm="корд"><i>корд</i><par n="китоб__n"/></e>
    <e lm="рӯд"><i>рӯд</i><par n="китоб__n"/></e>
    <e lm="суруд"><i>суруд</i><par n="китоб__n"/></e>
    <e lm="дунё"><i>дунё</i><par n="хона__n"/></e>
    <e lm="коғаз"><i>коғаз</i><par n="китоб__n"/></e>
    <e lm="мағз"><i>мағз</i><par n="китоб__n"/></e>
    <e lm="овоз"><i>овоз</i><par n="китоб__n"/></e>
    <e lm="ғоз"><i>ғоз</i><par n="китоб__n"/></e>
    <e lm="парвариш"><i>парвариш</i><par n="китоб__n"/></e> <!-- bringing up, raising -->
    <e lm="буз"><i>буз</i><par n="китоб__n"/></e>
    <e lm="насаб"><i>насаб</i><par n="китоб__n"/></e> <!-- surname -->
    <e lm="дирӯз"><i>дирӯз</i><par n="китоб__n"/></e>
    <e lm="мушкилот"><i>мушкилот</i><par n="китоб__n"/></e> <!-- difficulties, problems -->
    <e lm="амал"><i>амал</i><par n="китоб__n"/></e> <!-- action, deed -->
    <e lm="низом"><i>низом</i><par n="китоб__n"/></e> <!-- regime, system -->

    <e lm="дахлнопазирӣ"><i>дахлнопазир</i><par n="дӯст/ӣ__n"/></e> <!-- non-interference -->
    <e lm="дастрасӣ"><i>дастрас</i><par n="дӯст/ӣ__n"/></e>
    <e lm="ҳамкорӣ"><i>ҳамкор</i><par n="дӯст/ӣ__n"/></e> <!-- cooperation -->
    <e lm="мусиқӣ"><i>мусиқ</i><par n="дӯст/ӣ__n"/></e>
    <e lm="гуруснагӣ"><i>гуруснаг</i><par n="дӯст/ӣ__n"/></e>
    <e lm="мушкилӣ"><i>мушкил</i><par n="дӯст/ӣ__n"/></e> <!-- difficulties,problems-->
    <e lm="водӣ"><i>вод</i><par n="дӯст/ӣ__n"/></e>
    <e lm="сабзӣ"><i>сабз</i><par n="дӯст/ӣ__n"/></e>
    <e lm="баррасӣ"><i>баррас</i><par n="дӯст/ӣ__n"/></e> <!-- discussion -->
    <e lm="зиндагӣ"><i>зиндаг</i><par n="дӯст/ӣ__n"/></e> <!-- life -->
    <e lm="арманӣ"><i>арман</i><par n="дӯст/ӣ__n"/></e>
    <e lm="душманӣ"><i>душман</i><par n="дӯст/ӣ__n"/></e>
    <e lm="бинӣ"><i>бин</i><par n="дӯст/ӣ__n"/></e>
    <e lm="себзаминӣ"><i>себзамин</i><par n="дӯст/ӣ__n"/></e>
    <e lm="маънӣ"><i>маън</i><par n="дӯст/ӣ__n"/></e>
    <e lm="зебоӣ"><i>зебо</i><par n="дӯст/ӣ__n"/></e>
    <e lm="забоншиносӣ"><i>забоншинос</i><par n="дӯст/ӣ__n"/></e> <!-- linguistics -->
    <e lm="дӯстӣ"><i>дӯст</i><par n="дӯст/ӣ__n"/></e> <!-- friendship -->
    <e lm="киштӣ"><i>кишт</i><par n="дӯст/ӣ__n"/></e>
    <e lm="боқӣ"><i>боқ</i><par n="дӯст/ӣ__n"/></e> <!-- remainder, left -->
    <e lm="моҳӣ"><i>моҳ</i><par n="дӯст/ӣ__n"/></e>
    <e lm="озодӣ"><i>озод</i><par n="дӯст/ӣ__n"/></e> <!-- freedom -->
    <e lm="сомонӣ"><i>сомон</i><par n="дӯст/ӣ__n"/></e> <!-- somonī -->
    <e lm="миллӣ"><i>милл</i><par n="дӯст/ӣ__n"/></e> <!-- a national -->
    <e lm="маҳаллӣ"><i>маҳалл</i><par n="дӯст/ӣ__n"/></e> <!-- local, native -->
    <e lm="ҷавонӣ"><i>ҷавон</i><par n="дӯст/ӣ__n"/></e> <!-- youth -->

    <e lm="алад"><i>алад</i><par n="китоб__n"/></e> <!--  -->
    <e lm="хел"><i>хел</i><par n="китоб__n"/></e> <!-- type, kind, sort -->
    <e lm="гуна"><i>гуна</i><par n="хона__n"/></e> <!-- type, kind -->
    <e lm="май"><i>май</i><par n="хона__n"/></e>
    <e lm="минтақа"><i>минтақа</i><par n="хона__n"/></e> <!-- area, region -->

    <e lm="ҳамла"><i>ҳамла</i><par n="хона__n"/></e> <!-- attack -->
    <e lm="автомашина"><i>автомашина</i><par n="хона__n"/></e>
    <e lm="идора"><i>идора</i><par n="хона__n"/></e> <!-- office, government -->
    <e lm="ҷои"><i>ҷои</i><par n="хона__n"/></e> <!-- tea -->
    <e lm="пахта"><i>пахта</i><par n="хона__n"/></e> <!-- cotton -->
    <e lm="маврид"><i>маврид</i><par n="хона__n"/></e> <!-- circumstances, situation -->
    <e lm="пой"><i>пой</i><par n="хона__n"/></e>
    <e lm="сабаб"><i>сабаб</i><par n="хона__n"/></e> <!-- reason, cause -->
    <e lm="шӯъба"><i>шӯъба</i><par n="хона__n"/></e> <!-- department -->
    <e lm="мӯй"><i>мӯй</i><par n="хона__n"/></e>
    <e lm="гуфтугӯ"><i>гуфтугӯ</i><par n="хона__n"/></e> <!-- conversation -->
    <e lm="ӯрдак"><i>ӯрдак</i><par n="китоб__n"/></e>
    <e lm="иқтисод"><i>иқтисод</i><par n="китоб__n"/></e> <!-- economics -->
    <e lm="ҳудуд"><i>ҳудуд</i><par n="китоб__n"/></e> <!-- territory -->
    <e lm="имкон"><i>имкон</i><par n="китоб__n"/></e> <!-- possibility -->
    <e lm="сурат"><i>сурат</i><par n="китоб__n"/></e> <!-- picture -->
    <e lm="шароит"><i>шароит</i><par n="китоб__n"/></e> <!-- condition, terms -->
    <e lm="кӯдак"><i>кӯдак</i><par n="китоб__n"/></e>
    <e lm="башар"><i>башар</i><par n="китоб__n"/></e> <!-- human? -->
    <e lm="дубора"><i>дубора</i><par n="китоб__n"/></e> <!-- second time, for a second time -->
    <e lm="намак"><i>намак</i><par n="китоб__n"/></e>
    <e lm="кайк"><i>кайк</i><par n="китоб__n"/></e>
    <e lm="ғук"><i>ғук</i><par n="китоб__n"/></e>
    <e lm="кучук"><i>кучук</i><par n="китоб__n"/></e>
    <e lm="кӯшк"><i>кӯшк</i><par n="китоб__n"/></e>
    <e lm="коняк"><i>коняк</i><par n="китоб__n"/></e>
    <e lm="ҷангал"><i>ҷангал</i><par n="китоб__n"/></e>
    <e lm="феврал"><i>феврал</i><par n="китоб__n"/></e>
    <e lm="асал"><i>асал</i><par n="китоб__n"/></e>
    <e lm="апрел"><i>апрел</i><par n="китоб__n"/></e>
    <e lm="дил"><i>дил</i><par n="китоб__n"/></e>
    <e lm="бол"><i>бол</i><par n="китоб__n"/></e>
    <e lm="фасл"><i>фасл</i><par n="китоб__n"/></e>
    <e lm="кӯл"><i>кӯл</i><par n="китоб__n"/></e>
    <e lm="пул"><i>пул</i><par n="китоб__n"/></e>
    <e lm="тул"><i>тул</i><par n="китоб__n"/></e>
    <e lm="феъл"><i>феъл</i><par n="китоб__n"/></e>
    <e lm="июл"><i>июл</i><par n="китоб__n"/></e>
    <e lm="дам"><i>дам</i><par n="китоб__n"/></e>
    <e lm="одам"><i>одам</i><par n="китоб__n"/></e>
    <e lm="рақам"><i>рақам</i><par n="китоб__n"/></e>
    <e lm="шикам"><i>шикам</i><par n="китоб__n"/></e>
    <e lm="тақвим"><i>тақвим</i><par n="китоб__n"/></e>
    <e lm="муаллим"><i>муаллим</i><par n="китоб__n"/></e>
    <e lm="абрешим"><i>абрешим</i><par n="китоб__n"/></e>
    <e lm="илм"><i>илм</i><par n="китоб__n"/></e>
    <e lm="бодом"><i>бодом</i><par n="китоб__n"/></e>
    <e lm="кирм"><i>кирм</i><par n="китоб__n"/></e>
    <e lm="бум"><i>бум</i><par n="китоб__n"/></e>
    <e lm="дум"><i>дум</i><par n="китоб__n"/></e>
    <e lm="гандум"><i>гандум</i><par n="китоб__n"/></e>
    <e lm="мардум"><i>мардум</i><par n="китоб__n"/></e>
    <e lm="сӯм"><i>сӯм</i><par n="китоб__n"/></e>
    <e lm="мафҳум"><i>мафҳум</i><par n="китоб__n"/></e>
    <e lm="тухм"><i>тухм</i><par n="китоб__n"/></e>
    <e lm="чашм"><i>чашм</i><par n="китоб__n"/></e>
    <e lm="бадан"><i>бадан</i><par n="китоб__n"/></e>
    <e lm="гардан"><i>гардан</i><par n="китоб__n"/></e>
    <e lm="душман"><i>душман</i><par n="китоб__n"/></e>
    <e lm="рибофлавин"><i>рибофлавин</i><par n="китоб__n"/></e>
    <e lm="дин"><i>дин</i><par n="китоб__n"/></e>
    <e lm="ҷонишин"><i>ҷонишин</i><par n="китоб__n"/></e>
    <e lm="ҳайвон"><i>ҳайвон</i><par n="китоб__n"/></e>
    <e lm="дандон"><i>дандон</i><par n="китоб__n"/></e>
    <e lm="парлумон"><i>парлумон</i><par n="китоб__n"/></e> <!-- parliament -->
    <e lm="борон"><i>борон</i><par n="китоб__n"/></e>
    <e lm="бӯрон"><i>бӯрон</i><par n="китоб__n"/></e>
    <e lm="инсон"><i>инсон</i><par n="китоб__n"/></e>
    <e lm="зимистон"><i>зимистон</i><par n="китоб__n"/></e>
    <e lm="бемористон"><i>бемористон</i><par n="китоб__n"/></e>
    <e lm="гӯристон"><i>гӯристон</i><par n="китоб__n"/></e>
    <e lm="даҳон"><i>даҳон</i><par n="китоб__n"/></e>
    <e lm="устухон"><i>устухон</i><par n="китоб__n"/></e>
    <e lm="боқлаҷон"><i>боқлаҷон</i><par n="китоб__n"/></e>
    <e lm="бодимҷон"><i>бодимҷон</i><par n="китоб__n"/></e>
    <e lm="бодинҷон"><i>бодинҷон</i><par n="китоб__n"/></e>
    <e lm="қонун"><i>қонун</i><par n="китоб__n"/></e>
    <e lm="зайтун"><i>зайтун</i><par n="китоб__n"/></e>
    <e lm="хун"><i>хун</i><par n="китоб__n"/></e>
    <e lm="нохун"><i>нохун</i><par n="китоб__n"/></e>
    <e lm="ҷашн"><i>ҷашн</i><par n="китоб__n"/></e>
    <e lm="раёсат"><i>раёсат</i><par n="китоб__n"/></e> <!-- administration -->
    <e lm="ғавғо"><i>ғавғо</i><par n="хона__n"/></e>
    <e lm="ҷаҳон"><i>ҷаҳон</i><par n="хона__n"/></e> <!-- world -->
    <e lm="ғизо"><i>ғизо</i><par n="хона__n"/></e>
    <e lm="по"><i>по</i><par n="хона__n"/></e>
    <e lm="додаҳо"><i>додаҳо</i><par n="хона__n"/></e>
    <e lm="дуъо"><i>дуъо</i><par n="хона__n"/></e>
    <e lm="ҷонвар"><i>ҷонвар</i><par n="китоб__n"/></e>
    <e lm="ҷигар"><i>ҷигар</i><par n="китоб__n"/></e>
    <e lm="ливондар"><i>ливондар</i><par n="китоб__n"/></e>
    <e lm="зар"><i>зар</i><par n="китоб__n"/></e>
    <e lm="шакар"><i>шакар</i><par n="китоб__n"/></e>
    <e lm="пар"><i>пар</i><par n="китоб__n"/></e>
    <e lm="сар"><i>сар</i><par n="китоб__n"/></e>
    <e lm="кабӯтар"><i>кабӯтар</i><par n="китоб__n"/></e>
    <e lm="кафтар"><i>кафтар</i><par n="китоб__n"/></e>
    <e lm="нафар"><i>нафар</i><par n="китоб__n"/></e>
    <e lm="сафар"><i>сафар</i><par n="китоб__n"/></e>
    <e lm="шавҳар"><i>шавҳар</i><par n="китоб__n"/></e>
    <e lm="принтер"><i>принтер</i><par n="китоб__n"/></e>
    <e lm="шир"><i>шир</i><par n="китоб__n"/></e>
    <e lm="девор"><i>девор</i><par n="китоб__n"/></e>
    <e lm="мор"><i>мор</i><par n="китоб__n"/></e>
    <e lm="спонсор"><i>спонсор</i><par n="китоб__n"/></e>
    <e lm="директор"><i>директор</i><par n="китоб__n"/></e>
    <e lm="баҳор"><i>баҳор</i><par n="китоб__n"/></e>
    <e lm="занбӯр"><i>занбӯр</i><par n="китоб__n"/></e>
    <e lm="ангур"><i>ангур</i><par n="китоб__n"/></e>
    <e lm="нӯр"><i>нӯр</i><par n="китоб__n"/></e>
    <e lm="дастур"><i>дастур</i><par n="китоб__n"/></e>
    <e lm="морхӯр"><i>морхӯр</i><par n="китоб__n"/></e>
    <e lm="наҳр"><i>наҳр</i><par n="китоб__n"/></e>
    <e lm="магас"><i>магас</i><par n="китоб__n"/></e>
    <e lm="либос"><i>либос</i><par n="китоб__n"/></e>
    <e lm="гелос"><i>гелос</i><par n="китоб__n"/></e>
    <e lm="дарс"><i>дарс</i><par n="китоб__n"/></e>
    <e lm="кроват"><i>кроват</i><par n="китоб__n"/></e>
    <e lm="талош"><i>талош</i><par n="китоб__n"/></e> <!-- search -->
    <e lm="луғат"><i>луғат</i><par n="китоб__n"/></e>
    <e lm="ҷамоат"><i>ҷамоат</i><par n="китоб__n"/></e>
    <e lm="ҳаёт"><i>ҳаёт</i><par n="китоб__n"/></e>
    <e lm="адабиёт"><i>адабиёт</i><par n="китоб__n"/></e>
    <e lm="риёзиёт"><i>риёзиёт</i><par n="китоб__n"/></e>
    <e lm="коинот"><i>коинот</i><par n="китоб__n"/></e>
    <e lm="даст"><i>даст</i><par n="китоб__n"/></e>
    <e lm="пӯст"><i>пӯст</i><par n="китоб__n"/></e>
    <e lm="анкабӯт"><i>анкабӯт</i><par n="китоб__n"/></e>
    <e lm="тобут"><i>тобут</i><par n="китоб__n"/></e>
    <e lm="тут"><i>тут</i><par n="китоб__n"/></e>
    <e lm="баргашт"><i>баргашт</i><par n="китоб__n"/></e>
    <e lm="биҳишт"><i>биҳишт</i><par n="китоб__n"/></e>
    <e lm="ангушт"><i>ангушт</i><par n="китоб__n"/></e>
    <e lm="гӯшт"><i>гӯшт</i><par n="китоб__n"/></e>
    <e lm="чоп"><i>чоп</i><par n="китоб__n"/></e> <!-- edition, printing -->
    <e lm="пушт"><i>пушт</i><par n="китоб__n"/></e>
    <e lm="қу"><i>қу</i><par n="хона__n"/></e>
    <e lm="мӯ"><i>мӯ</i><par n="хона__n"/></e>
    <e lm="зону"><i>зону</i><par n="хона__n"/></e>
    <e lm="синф"><i>синф</i><par n="китоб__n"/></e>
    <e lm="китф"><i>китф</i><par n="китоб__n"/></e>
    <e lm="истиқбол"><i>истиқбол</i><par n="китоб__n"/></e> <!-- reception, welcome -->
    <e lm="рӯбоҳ"><i>рӯбоҳ</i><par n="китоб__n"/></e>
    <e lm="фурудгоҳ"><i>фурудгоҳ</i><par n="китоб__n"/></e>
    <e lm="тирамоҳ"><i>тирамоҳ</i><par n="китоб__n"/></e>
    <e lm="шох"><i>шох</i><par n="китоб__n"/></e>
    <e lm="галстук"><i>галстук</i><par n="китоб__n"/></e>
    <e lm="биринҷ"><i>биринҷ</i><par n="китоб__n"/></e>
    <e lm="бурҷ"><i>бурҷ</i><par n="китоб__n"/></e>
    <e lm="тавр"><i>тавр</i><par n="китоб__n"/></e> <!-- manner, way -->
    <e lm="оташ"><i>оташ</i><par n="китоб__n"/></e>
    <e lm="варзиш"><i>варзиш</i><par n="китоб__n"/></e>
    <e lm="дониш"><i>дониш</i><par n="китоб__n"/></e>
    <e lm="ош"><i>ош</i><par n="китоб__n"/></e>
    <e lm="гӯш"><i>гӯш</i><par n="китоб__n"/></e>
    <e lm="дӯш"><i>дӯш</i><par n="китоб__n"/></e>
    <e lm="рад"><i>рад</i><par n="китоб__n"/></e> <!-- rejection -->
    <e lm="дидор"><i>дидор</i><par n="китоб__n"/></e> <!-- meeting, visit -->
    <e lm="тобеъ"><i>тобеъ</i><par n="китоб__n"/></e>
    <e lm="кӯмак"><i>кӯмак</i><par n="китоб__n"/></e> <!-- help, assistance -->
    <e lm="шайъ"><i>шайъ</i><par n="китоб__n"/></e>
    <e lm="феъл"><i>феъл</i><par n="китоб__n"/></e> <!-- verb -->
    <e lm="теъдод"><i>теъдод</i><par n="китоб__n"/></e> <!-- numbers, quantity -->
    <e lm="ҳукм"><i>ҳукм</i><par n="китоб__n"/></e> <!-- judgement -->
    <e lm="асар"><i>асар</i><par n="китоб__n"/></e> <!-- impression, effect; writing, work -->
    <e lm="вазъ"><i>вазъ</i><par n="китоб__n"/></e> <!-- condition, state -->
    <e lm="сӯҳбат"><i>сӯҳбат</i><par n="китоб__n"/></e> <!-- conversation, dialogue -->
    <e lm="километр"><i>километр</i><par n="китоб__n"/></e>
    <e lm="ниҳод"><i>ниҳод</i><par n="китоб__n"/></e> <!-- -->
    <e lm="пешниҳод"><i>пешниҳод</i><par n="китоб__n"/></e> <!-- suggestion, proposal -->
    <e lm="хизмат"><i>хизмат</i><par n="китоб__n"/></e> <!-- service -->
    <e lm="вуҷуд"><i>вуҷуд</i><par n="китоб__n"/></e> <!-- existence -->
    <e lm="фаъолият"><i>фаъолият</i><par n="китоб__n"/></e> <!-- activity -->
    <e lm="нишон"><i>нишон</i><par n="китоб__n"/></e> <!-- crest, emblem, logo -->
    <e lm="назар"><i>назар</i><par n="китоб__n"/></e> <!-- opinion, view -->
    <e lm="вазорат"><i>вазорат</i><par n="китоб__n"/></e> <!-- ministry -->
    <e lm="дифоъ"><i>дифоъ</i><par n="китоб__n"/></e> <!-- defence -->
    <e lm="ташкил"><i>ташкил</i><par n="китоб__n"/></e> <!-- arrangement -->
    <e lm="ислом"><i>ислом</i><par n="китоб__n"/></e> <!-- Islam -->
    <e lm="аъзо"><i>аъзо</i><par n="китоб__n"/></e> <!-- member, limb, parts -->

    <e lm="шанбе"><i>шанбе</i><par n="китоб__n"/></e>
    <e lm="якшанбе"><i>якшанбе</i><par n="китоб__n"/></e>
    <e lm="душанбе"><i>душанбе</i><par n="китоб__n"/></e>
    <e lm="сешанбе"><i>сешанбе</i><par n="китоб__n"/></e>
    <e lm="дyшанбе"><i>дyшанбе</i><par n="китоб__n"/></e>
    <e lm="чоршанбе"><i>чоршанбе</i><par n="китоб__n"/></e>
    <e lm="панҷшанбе"><i>панҷшанбе</i><par n="китоб__n"/></e>
    <e lm="чаҳоршанбе"><i>чаҳоршанбе</i><par n="китоб__n"/></e>

    <e lm="январ"><i>январ</i><par n="китоб__n"/></e>
    <e lm="март"><i>март</i><par n="китоб__n"/></e>
    <e lm="июн"><i>июн</i><par n="китоб__n"/></e>
    <e lm="август"><i>август</i><par n="китоб__n"/></e>
    <e lm="сентябр"><i>сентябр</i><par n="китоб__n"/></e>
    <e lm="октябр"><i>октябр</i><par n="китоб__n"/></e>
    <e lm="ноябр"><i>ноябр</i><par n="китоб__n"/></e>
    <e lm="декабр"><i>декабр</i><par n="китоб__n"/></e>

    <e lm="шарқ"><i>шарқ</i><par n="китоб__n"/></e> <!-- -->
    <e lm="шимол"><i>шимол</i><par n="китоб__n"/></e> <!-- -->
    <e lm="ғарб"><i>ғарб</i><par n="китоб__n"/></e> <!-- -->
    <e lm="ҷануб"><i>ҷануб</i><par n="китоб__n"/></e> <!-- south -->

    <e lm="ҷумҳури"><i>ҷ</i><par n="ҷ/умҳури__n"/></e> <!-- republic -->
    <e lm="узб"><i></i><par n="/узб__n"/></e> <!-- limb -->

    <e lm="адвокат"><i>адвокат</i><par n="духтар__n"/></e> <!-- lawyer -->
    <e lm="администратор"><i>администратор</i><par n="духтар__n"/></e> <!-- administrator -->
    <e lm="амак"><i>амак</i><par n="духтар__n"/></e> <!-- uncle -->
    <e lm="асп"><i>асп</i><par n="духтар__n"/></e> <!-- horse -->
    <e lm="бародар"><i>бародар</i><par n="духтар__n"/></e> <!-- brother -->
    <e lm="бастакор"><i>бастакор</i><par n="духтар__n"/></e> <!-- composer -->
    <e lm="деҳқон"><i>деҳқон</i><par n="духтар__n"/></e> <!-- peasant -->
    <e lm="духтар"><i>духтар</i><par n="духтар__n"/></e> <!-- daughter -->
    <e lm="духтур"><i>духтур</i><par n="духтар__n"/></e> <!-- doctor -->
    <e lm="дӯст"><i>дӯст</i><par n="духтар__n"/></e> <!-- friend -->
    <e lm="заминдор"><i>заминдор</i><par n="духтар__n"/></e> <!-- landlord -->
    <e lm="мард"><i>мард</i><par n="духтар__n"/></e> <!-- man -->
    <e lm="зан"><i>зан</i><par n="духтар__n"/></e> <!-- woman -->
    <e lm="зоҳид"><i>зоҳид</i><par n="духтар__n"/></e> <!-- woman -->
    <e lm="корбар"><i>корбар</i><par n="духтар__n"/></e> <!-- user -->
    <e lm="фармондор"><i>фармондор</i><par n="духтар__n"/></e> <!-- governor -->
    <e lm="коргар"><i>коргар</i><par n="духтар__n"/></e> <!-- worker -->
    <e lm="инженер"><i>инженер</i><par n="духтар__n"/></e> <!-- engineer -->
    <e lm="муҳандис"><i>муҳандис</i><par n="духтар__n"/></e> <!-- engineer -->
    <e lm="механик"><i>механик</i><par n="духтар__n"/></e> <!-- mechanic -->
    <e lm="модар"><i>модар</i><par n="духтар__n"/></e> <!-- mother -->
    <e lm="олим"><i>олим</i><par n="духтар__n"/></e> <!-- scientist -->
    <e lm="падар"><i>падар</i><par n="духтар__n"/></e> <!-- father -->
    <e lm="президент"><i>президент</i><par n="духтар__n"/></e> <!-- president -->
    <e lm="саг"><i>саг</i><par n="духтар__n"/></e> <!-- dog -->
    <e lm="сиёсатмадор"><i>сиёсатмадор</i><par n="духтар__n"/></e> <!-- politician -->
    <e lm="сотсиалист"><i>сотсиалист</i><par n="духтар__n"/></e> <!-- socialist -->
    <e lm="спетсиалист"><i>спетсиалист</i><par n="духтар__n"/></e> <!-- specialist -->
    <e lm="спетсиалист" r="LR"><p><l>специалист</l><r>спетсиалист</r></p><par n="духтар__n"/></e> <!-- specialist -->
    <e lm="студент"><i>студент</i><par n="духтар__n"/></e> <!-- student -->
    <e lm="донишҷӯ"><i>донишҷӯ</i><par n="духтар__n"/></e> <!-- student -->
    <e lm="ҳунарпеша"><i>ҳунарпеша</i><par n="духтар__n"/></e> <!-- actress -->
    <e lm="химик"><i>химик</i><par n="духтар__n"/></e> <!-- chemist -->
    <e lm="хоҳар"><i>хоҳар</i><par n="духтар__n"/></e> <!-- sister -->
    <e lm="шаҳрванд"><i>шаҳрванд</i><par n="духтар__n"/></e> <!-- citizen -->
    <e lm="шоир"><i>шоир</i><par n="духтар__n"/></e> <!-- poet -->
    <e lm="фармондеҳ"><i>фармондеҳ</i><par n="духтар__n"/></e> <!-- chief -->
    <e lm="ҳавонавард"><i>ҳавонавард</i><par n="духтар__n"/></e> <!-- pilot -->
    <e lm="шоҳ"><i>шоҳ</i><par n="духтар__n"/></e> <!-- king -->
    <e lm="журналист"><i>журналист</i><par n="духтар__n"/></e> <!-- journalist -->
    <e lm="писар"><i>писар</i><par n="духтар__n"/></e> <!-- boy, son -->
    <e lm="террорист"><i>террорист</i><par n="духтар__n"/></e> <!-- terrorist -->
    <e lm="демократ"><i>демократ</i><par n="духтар__n"/></e> <!-- democrat -->
    <e lm="мустақил"><i>мустақил</i><par n="духтар__n"/></e> <!-- -->
    <e lm="ҳозир"><i>ҳозир</i><par n="духтар__n"/></e> <!-- attendee -->
    <e lm="пионер"><i>пионер</i><par n="духтар__n"/></e> <!-- pioneer -->
    <e lm="турист"><i>турист</i><par n="духтар__n"/></e> <!-- tourist -->
    <e lm="ҷаҳонгард"><i>ҷаҳонгард</i><par n="духтар__n"/></e> <!-- tourist -->
    <e lm="раис"><i>раис</i><par n="духтар__n"/></e> <!-- boss, director -->
    <e lm="вазир"><i>вазир</i><par n="духтар__n"/></e> <!-- minister -->
    <e lm="ҳамкор"><i>ҳамкор</i><par n="духтар__n"/></e> <!-- colleague, coworker --> 
    <e lm="ҷаноб"><i>ҷаноб</i><par n="духтар__n"/></e> <!-- sir, excellency -->
    <e lm="ҷавонзан"><i>ҷавонзан</i><par n="духтар__n"/></e> <!-- young lady -->
    <e lm="ҷавонмард"><i>ҷавонмард</i><par n="духтар__n"/></e> <!-- young man -->
    <e lm="коршинос"><i>коршинос</i><par n="духтар__n"/></e> <!-- -->
    <e lm="фармоишгар"><i>фармоишгар</i><par n="духтар__n"/></e> <!-- employer -->
    <e lm="меъмор"><i>меъмор</i><par n="духтар__n"/></e> <!-- architect -->
    <e lm="забоншинос"><i>забоншинос</i><par n="духтар__n"/></e> <!-- linguist -->
    <e lm="корманд"><i>корманд</i><par n="духтар__n"/></e> <!-- employee -->
    <e lm="фарзанд"><i>фарзанд</i><par n="духтар__n"/></e>
    <e lm="сокин"><i>сокин</i><par n="духтар__n"/></e> <!-- inhabitant -->
    <e lm="хешованд"><i>хешованд</i><par n="духтар__n"/></e> <!-- relative -->
    <e lm="хонум"><i>хонум</i><par n="духтар__n"/></e> <!-- lady -->
    <e lm="шӯ"><i>шӯ</i><par n="духтар__n"/></e> <!-- husband -->
    <e lm="кӯдак"><i>кӯдак</i><par n="духтар__n"/></e> <!-- -->
    <e lm="волидайн"><i>волидайн</i><par n="духтар__n"/></e> <!-- parents -->
    <e lm="одам"><i>одам</i><par n="духтар__n"/></e> <!-- person, man-->
    <e lm="раҳбар"><i>раҳбар</i><par n="духтар__n"/></e> <!-- leader(?) -->

    <e lm="тоҷик"><i>тоҷик</i><par n="духтар__n"/></e> <!-- Tajik -->
    <e lm="афғон"><i>афғон</i><par n="духтар__n"/></e> <!-- Afghan -->
    <e lm="туркман"><i>туркман</i><par n="духтар__n"/></e> <!-- Turkman -->

    <e lm="дигар"><i>дигар</i><par n="духтар__n"/></e> <!-- other -->

    <e lm="диҳанда"><i>диҳанда</i><par n="ширкаткунанда__n"/></e>
    <e lm="овоздиҳанда"><i>овоздиҳанда</i><par n="ширкаткунанда__n"/></e>
    <e lm="хатмкунанда"><i>хатмкунанда</i><par n="ширкаткунанда__n"/></e>
    <e lm="ширкаткунанда"><i>ширкаткунанда</i><par n="ширкаткунанда__n"/></e>
    <e lm="гармидиҳанда"><i>гармидиҳанда</i><par n="ширкаткунанда__n"/></e>
    <e lm="намоянда"><i>намоянда</i><par n="ширкаткунанда__n"/></e> <!-- representative, delegate -->
    <e lm="пионерка"><i>пионерка</i><par n="ширкаткунанда__n"/></e> <!-- pioneer (girl) -->

    <e lm="баранда"><i>баранда</i><par n="ширкаткунанда__n"/></e> <!-- -->
    <e lm="бинанда"><i>бинанда</i><par n="ширкаткунанда__n"/></e> <!-- -->
    <e lm="бошанда"><i>бошанда</i><par n="ширкаткунанда__n"/></e> <!-- -->
    <e lm="гиранда"><i>гиранда</i><par n="ширкаткунанда__n"/></e> <!-- -->
    <e lm="дастраскунанда"><i>дастраскунанда</i><par n="ширкаткунанда__n"/></e> <!-- -->
    <e lm="имзокунанда"><i>имзокунанда</i><par n="ширкаткунанда__n"/></e> <!-- -->
    <e lm="интихобкунанда"><i>интихобкунанда</i><par n="ширкаткунанда__n"/></e> <!-- -->
    <e lm="истеҳсолкунанда"><i>истеҳсолкунанда</i><par n="ширкаткунанда__n"/></e> <!-- -->
    <e lm="кӯмакгиранда"><i>кӯмакгиранда</i><par n="ширкаткунанда__n"/></e> <!-- -->
    <e lm="музокиракунанда"><i>музокиракунанда</i><par n="ширкаткунанда__n"/></e> <!-- -->
    <e lm="паноҳанда"><i>паноҳанда</i><par n="ширкаткунанда__n"/></e> <!-- -->
    <e lm="разманда"><i>разманда</i><par n="ширкаткунанда__n"/></e> <!-- -->
    <e lm="райдиҳанда"><i>райдиҳанда</i><par n="ширкаткунанда__n"/></e> <!-- -->
    <e lm="раъйдиҳанда"><i>раъйдиҳанда</i><par n="ширкаткунанда__n"/></e> <!-- -->
    <e lm="ронанда"><i>ронанда</i><par n="ширкаткунанда__n"/></e> <!-- -->
    <e lm="созмондиҳанда"><i>созмондиҳанда</i><par n="ширкаткунанда__n"/></e> <!-- -->
    <e lm="тавлидкунанда"><i>тавлидкунанда</i><par n="ширкаткунанда__n"/></e> <!-- -->
    <e lm="ҳамлакунанда"><i>ҳамлакунанда</i><par n="ширкаткунанда__n"/></e> <!-- -->
    <e lm="хонанда"><i>хонанда</i><par n="ширкаткунанда__n"/></e> <!-- -->
    <e lm="шунаванда"><i>шунаванда</i><par n="ширкаткунанда__n"/></e> <!-- -->
    <e lm="музокиракунанда"><i>музокиракунанда</i><par n="ширкаткунанда__n"/></e> <!-- -->
    <e lm="нависанда"><i>нависанда</i><par n="ширкаткунанда__n"/></e> <!-- -->


    <e lm="колхозчи"><i>колхозчи</i><par n="тракторчи__n"/></e>
    <e lm="тракторчи"><i>тракторчи</i><par n="тракторчи__n"/></e>

    <e lm="деҳ"><i>деҳ</i><par n="деҳ__n"/></e> <!-- village -->
    <e lm="иттисол"><i>иттисол</i><par n="деҳ__n"/></e> <!-- contact -->
    <e lm="мақом"><i>мақом</i><par n="деҳ__n"/></e> <!-- residence, place; status -->

    <!-- SECTION: Proper nouns -->

    <e lm="Аврупо"><i>Аврупо</i><par n="Африқо__np"/></e>
    <e lm="Осиё"><i>Осиё</i><par n="Тоҷикистон__np"/></e>
    <e lm="Африқо"><i>Африқо</i><par n="Африқо__np"/></e>

    <e lm="Женева"><i>Женева</i><par n="Тоҷикистон__np"/></e>
    <e lm="Лондон"><i>Лондон</i><par n="Тоҷикистон__np"/></e>
    <e lm="Белорус"><i>Белорус</i><par n="Тоҷикистон__np"/></e>
    <e lm="Австралия"><i>Австралия</i><par n="Тоҷикистон__np"/></e>
    <e lm="Аргентина"><i>Аргентина</i><par n="Тоҷикистон__np"/></e>
    <e lm="Африқои Марказӣ"><i>Африқои<b/>Марказӣ</i><par n="Тоҷикистон__np"/></e>
    <e lm="Гвинея"><i>Гвинея</i><par n="Тоҷикистон__np"/></e>
    <e lm="Гурҷистон"><i>Гурҷистон</i><par n="Тоҷикистон__np"/></e>
    <e lm="Ирландия"><i>Ирландия</i><par n="Тоҷикистон__np"/></e>
    <e lm="Қатар"><i>Қатар</i><par n="Тоҷикистон__np"/></e>
    <e lm="Кирибатӣ"><i>Кирибатӣ</i><par n="Тоҷикистон__np"/></e>
    <e lm="Комор"><i>Комор</i><par n="Тоҷикистон__np"/></e>
    <e lm="Конго"><i>Конго</i><par n="Тоҷикистон__np"/></e>
    <e lm="Кот-д'Ивуар"><i>Кот-д'Ивуар</i><par n="Тоҷикистон__np"/></e>
    <e lm="Куриёи Шимолӣ"><i>Куриёи<b/>Шимолӣ</i><par n="Тоҷикистон__np"/></e>
    <e lm="Лихтенштейн"><i>Лихтенштейн</i><par n="Тоҷикистон__np"/></e>
    <e lm="Мақдуния"><i>Мақдуния</i><par n="Тоҷикистон__np"/></e>
    <e lm="Молдова"><i>Молдова</i><par n="Тоҷикистон__np"/></e>
    <e lm="Непол"><i>Непол</i><par n="Тоҷикистон__np"/></e>
    <e lm="Нигерия"><i>Нигерия</i><par n="Тоҷикистон__np"/></e>
    <e lm="Самоа"><i>Самоа</i><par n="Тоҷикистон__np"/></e>
    <e lm="Сан-Марино"><i>Сан-Марино</i><par n="Африқо__np"/></e>
    <e lm="Сейшел"><i>Сейшел</i><par n="Тоҷикистон__np"/></e>
    <e lm="Судон"><i>Судон</i><par n="Тоҷикистон__np"/></e>
    <e lm="Сурия"><i>Сурия</i><par n="Тоҷикистон__np"/></e>
    <e lm="Тайван"><i>Тайван</i><par n="Тоҷикистон__np"/></e>
    <e lm="Тонга"><i>Тонга</i><par n="Тоҷикистон__np"/></e>
    <e lm="Тувалу"><i>Тувалу</i><par n="Тоҷикистон__np"/></e>
    <e lm="Туркия"><i>Туркия</i><par n="Тоҷикистон__np"/></e>
    <e lm="Урдун"><i>Урдун</i><par n="Тоҷикистон__np"/></e>
    <e lm="Филиппин"><i>Филиппин</i><par n="Тоҷикистон__np"/></e>
    <e lm="Фиҷи"><i>Фиҷи</i><par n="Тоҷикистон__np"/></e>
    <e lm="Ҷазираҳои Маршал"><i>Ҷазираҳои<b/>Маршал</i><par n="Тоҷикистон__np"/></e>
    <e lm="Ҷазираҳои Соломон"><i>Ҷазираҳои<b/>Соломон</i><par n="Тоҷикистон__np"/></e>
    <e lm="Чиле"><i>Чиле</i><par n="Тоҷикистон__np"/></e>
    <e lm="Ҷумҳурии Доминикана"><i>Ҷумҳурии<b/>Доминикана</i><par n="Тоҷикистон__np"/></e>
    <e lm="Ямайка"><i>Ямайка</i><par n="Тоҷикистон__np"/></e>
    <e lm="Яман"><i>Яман</i><par n="Тоҷикистон__np"/></e>
    <e lm="Тошканд"><i>Тошканд</i><par n="Тоҷикистон__np"/></e>

    <e lm="Сербия"><i>Сербия</i><par n="Африқо__np"/></e>
    <e lm="Босния"><i>Босния</i><par n="Африқо__np"/></e>
    <e lm="Австрия"><i>Австрия</i><par n="Африқо__np"/></e>

    <e lm="Ҷазираҳои Димоғаи Сабз"><i>Ҷазираҳои<b/>Димоғаи<b/>Сабз</i><par n="Тоҷикистон__np"/></e>
    <e lm="Ҷазираҳои Комор"><i>Ҷазираҳои<b/>Комор</i><par n="Тоҷикистон__np"/></e>
    <e lm="Ҷазираҳои Сейшел"><i>Ҷазираҳои<b/>Сейшел</i><par n="Тоҷикистон__np"/></e>
    <e lm="Ҷопон"><i>Ҷопон</i><par n="Тоҷикистон__np"/></e>
    <e lm="Қазоқистон"><i>Қазоқистон</i><par n="Тоҷикистон__np"/></e>
    <e lm="Алҷазоир"><i>Алҷазоир</i><par n="Тоҷикистон__np"/></e>
    <e lm="Албания"><i>Албания</i><par n="Тоҷикистон__np"/></e>
    <e lm="Ангола"><i>Ангола</i><par n="Тоҷикистон__np"/></e>
    <e lm="Андорра"><i>Андорра</i><par n="Тоҷикистон__np"/></e>
    <e lm="Антигуаю Барбуда"><i>Антигуаю<b/>Барбуда</i><par n="Тоҷикистон__np"/></e>
    <e lm="Арабистони Саудӣ"><i>Арабистони<b/>Саудӣ</i><par n="Тоҷикистон__np"/></e>
    <e lm="Арманистон"><i>Арманистон</i><par n="Тоҷикистон__np"/></e>
    <e lm="Арабистон"><i>Арабистон</i><par n="Тоҷикистон__np"/></e>
    <e lm="Афғонистон"><i>Афғонистон</i><par n="Тоҷикистон__np"/></e>
    <e lm="Африқои Ҷанубӣ"><i>Африқои<b/>Ҷанубӣ</i><par n="Тоҷикистон__np"/></e>
    <e lm="Бангладеш"><i>Бангладеш</i><par n="Тоҷикистон__np"/></e>
    <e lm="Баҳрайн"><i>Баҳрайн</i><par n="Тоҷикистон__np"/></e>
    <e lm="Беларус"><i>Беларус</i><par n="Тоҷикистон__np"/></e>
    <e lm="Белгия"><i>Белгия</i><par n="Тоҷикистон__np"/></e>
    <e lm="Белиз"><i>Белиз</i><par n="Тоҷикистон__np"/></e>
    <e lm="Бенин"><i>Бенин</i><par n="Тоҷикистон__np"/></e>
    <e lm="Боливия"><i>Боливия</i><par n="Тоҷикистон__np"/></e>
    <e lm="Босния ва Ҳерсеговина"><i>Босния<b/>ва<b/>Ҳерсеговина</i><par n="Тоҷикистон__np"/></e>
    <e lm="Ботсвана"><i>Ботсвана</i><par n="Тоҷикистон__np"/></e>
    <e lm="Бразилия"><i>Бразилия</i><par n="Тоҷикистон__np"/></e>
    <e lm="Бруней"><i>Бруней</i><par n="Тоҷикистон__np"/></e>
    <e lm="Булғористон"><i>Булғористон</i><par n="Тоҷикистон__np"/></e>
    <e lm="Буркина Фасо"><i>Буркина<b/>Фасо</i><par n="Тоҷикистон__np"/></e>
    <e lm="Бурунди"><i>Бурунди</i><par n="Тоҷикистон__np"/></e>
    <e lm="Бутон"><i>Бутон</i><par n="Тоҷикистон__np"/></e>
    <e lm="Вануату"><i>Вануату</i><par n="Тоҷикистон__np"/></e>
    <e lm="Венесуэла"><i>Венесуэла</i><par n="Тоҷикистон__np"/></e>
    <e lm="Ветнам"><i>Ветнам</i><par n="Тоҷикистон__np"/></e>
    <e lm="Вотикон"><i>Вотикон</i><par n="Тоҷикистон__np"/></e>
    <e lm="Габон"><i>Габон</i><par n="Тоҷикистон__np"/></e>
    <e lm="Гамбия"><i>Гамбия</i><par n="Тоҷикистон__np"/></e>
    <e lm="Гана"><i>Гана</i><par n="Тоҷикистон__np"/></e>
    <e lm="Гвинея Бисау"><i>Гвинея<b/>Бисау</i><par n="Тоҷикистон__np"/></e>
    <e lm="Гвинеяи Истивоӣ"><i>Гвинеяи<b/>Истивоӣ</i><par n="Тоҷикистон__np"/></e>
    <e lm="Гренландия"><i>Гренландия</i><par n="Тоҷикистон__np"/></e>
    <e lm="Гуатемала"><i>Гуатемала</i><par n="Тоҷикистон__np"/></e>
    <e lm="Дания"><i>Дания</i><par n="Тоҷикистон__np"/></e>
    <e lm="Замбия"><i>Замбия</i><par n="Тоҷикистон__np"/></e>
    <e lm="Зимбабве"><i>Зимбабве</i><par n="Тоҷикистон__np"/></e>
    <e lm="Ҷибути"><i>Ҷибути</i><par n="Тоҷикистон__np"/></e>
    <e lm="Иёлоти Муттаҳидаи Амрико"><i>Иёлоти<b/>Муттаҳидаи<b/>Амрико</i><par n="Тоҷикистон__np"/></e>
    <e lm="Имороти Муттаҳидаи Араб"><i>Имороти<b/>Муттаҳидаи<b/>Араб</i><par n="Тоҷикистон__np"/></e>
    <e lm="Индонезия"><i>Индонезия</i><par n="Тоҷикистон__np"/></e>
    <e lm="Ҳиндустон"><i>Ҳиндустон</i><par n="Тоҷикистон__np"/></e>
    <e lm="Қирғизистон"><i>Қирғизистон</i><par n="Тоҷикистон__np"/></e>
    <e lm="Қирғизистон" r="LR"><p><l>Қиризистон</l><r>Қирғизистон</r></p><par n="Тоҷикистон__np"/></e>
    <e lm="Ироқ"><i>Ироқ</i><par n="Тоҷикистон__np"/></e>
    <e lm="Исландия"><i>Исландия</i><par n="Тоҷикистон__np"/></e>
    <e lm="Испониё"><i>Испониё</i><par n="Тоҷикистон__np"/></e>
    <e lm="Итолиё"><i>Итолиё</i><par n="Тоҷикистон__np"/></e>
    <e lm="Камбоҷа"><i>Камбоҷа</i><par n="Тоҷикистон__np"/></e>
    <e lm="Камерун"><i>Камерун</i><par n="Тоҷикистон__np"/></e>
    <e lm="Канада"><i>Канада</i><par n="Тоҷикистон__np"/></e>
    <e lm="Кения"><i>Кения</i><par n="Тоҷикистон__np"/></e>
    <e lm="Кипр"><i>Кипр</i><par n="Тоҷикистон__np"/></e>
    <e lm="Коста Рика"><i>Коста<b/>Рика</i><par n="Тоҷикистон__np"/></e>
    <e lm="Кубо"><i>Кубо</i><par n="Африқо__np"/></e>
    <e lm="Кувайт"><i>Кувайт</i><par n="Тоҷикистон__np"/></e>
    <e lm="Кулумбия"><i>Кулумбия</i><par n="Тоҷикистон__np"/></e>
    <e lm="Лаос"><i>Лаос</i><par n="Тоҷикистон__np"/></e>
    <e lm="Латвия"><i>Латвия</i><par n="Тоҷикистон__np"/></e>
    <e lm="Лесото"><i>Лесото</i><par n="Африқо__np"/></e>
    <e lm="Либерия"><i>Либерия</i><par n="Тоҷикистон__np"/></e>
    <e lm="Либия"><i>Либия</i><par n="Тоҷикистон__np"/></e>
    <e lm="Литва"><i>Литва</i><par n="Тоҷикистон__np"/></e>
    <e lm="Лубнон"><i>Лубнон</i><par n="Тоҷикистон__np"/></e>
    <e lm="Люксембург"><i>Люксембург</i><par n="Тоҷикистон__np"/></e>
    <e lm="Маврикия"><i>Маврикия</i><par n="Тоҷикистон__np"/></e>
    <e lm="Мавритания"><i>Мавритания</i><par n="Тоҷикистон__np"/></e>
    <e lm="Мадагаскар"><i>Мадагаскар</i><par n="Тоҷикистон__np"/></e>
    <e lm="Малӣ"><i>Малӣ</i><par n="Тоҷикистон__np"/></e>
    <e lm="Малави"><i>Малави</i><par n="Тоҷикистон__np"/></e>
    <e lm="Малайзия"><i>Малайзия</i><par n="Тоҷикистон__np"/></e>
    <e lm="Малта"><i>Малта</i><par n="Тоҷикистон__np"/></e>
    <e lm="Маҷористон"><i>Маҷористон</i><par n="Тоҷикистон__np"/></e>
    <e lm="Марокаш"><i>Марокаш</i><par n="Тоҷикистон__np"/></e>
    <e lm="Мексика"><i>Мексика</i><par n="Тоҷикистон__np"/></e>
    <e lm="Миср"><i>Миср</i><par n="Тоҷикистон__np"/></e>
    <e lm="Мозамбик"><i>Мозамбик</i><par n="Тоҷикистон__np"/></e>
    <e lm="Монако"><i>Монако</i><par n="Африқо__np"/></e>
    <e lm="Монтенегро"><i>Монтенегро</i><par n="Африқо__np"/></e>
    <e lm="Муғулистон"><i>Муғулистон</i><par n="Тоҷикистон__np"/></e>
    <e lm="Мянма"><i>Мянма</i><par n="Тоҷикистон__np"/></e>
    <e lm="Намибия"><i>Намибия</i><par n="Тоҷикистон__np"/></e>
    <e lm="Науру"><i>Науру</i><par n="Тоҷикистон__np"/></e>
    <e lm="Нидерланд"><i>Нидерланд</i><par n="Тоҷикистон__np"/></e>
    <e lm="Ниҷер"><i>Ниҷер</i><par n="Тоҷикистон__np"/></e>
    <e lm="Ниҷерия"><i>Ниҷерия</i><par n="Тоҷикистон__np"/></e>
    <e lm="Никарагуа"><i>Никарагуа</i><par n="Тоҷикистон__np"/></e>
    <e lm="Норвегия"><i>Норвегия</i><par n="Тоҷикистон__np"/></e>
    <e lm="Озарбойҷон"><i>Озарбойҷон</i><par n="Тоҷикистон__np"/></e>
    <e lm="Олмон"><i>Олмон</i><par n="Тоҷикистон__np"/></e>
    <e lm="Ҳондурас"><i>Ҳондурас</i><par n="Тоҷикистон__np"/></e>
    <e lm="Палау"><i>Палау</i><par n="Тоҷикистон__np"/></e>
    <e lm="Панама"><i>Панама</i><par n="Тоҷикистон__np"/></e>
    <e lm="Перу"><i>Перу</i><par n="Африқо__np"/></e>
    <e lm="Подшоҳии Муттаҳида"><i>Подшоҳии<b/>Муттаҳида</i><par n="Тоҷикистон__np"/></e>
    <e lm="Покистон"><i>Покистон</i><par n="Тоҷикистон__np"/></e>
    <e lm="Полша"><i>Полша</i><par n="Тоҷикистон__np"/></e>
    <e lm="Португалия"><i>Португалия</i><par n="Тоҷикистон__np"/></e>
    <e lm="Руанда"><i>Руанда</i><par n="Тоҷикистон__np"/></e>
    <e lm="Руминия"><i>Руминия</i><par n="Тоҷикистон__np"/></e>
    <e lm="Русия"><i>Русия</i><par n="Тоҷикистон__np"/></e>
    <e lm="Свазиленд"><i>Свазиленд</i><par n="Тоҷикистон__np"/></e>
    <e lm="Сенегал"><i>Сенегал</i><par n="Тоҷикистон__np"/></e>
    <e lm="Сиерра Леоне"><i>Сиерра<b/>Леоне</i><par n="Тоҷикистон__np"/></e>
    <e lm="Сингапур"><i>Сингапур</i><par n="Тоҷикистон__np"/></e>
    <e lm="Словакия"><i>Словакия</i><par n="Тоҷикистон__np"/></e>
    <e lm="Словения"><i>Словения</i><par n="Тоҷикистон__np"/></e>
    <e lm="Сумолӣ"><i>Сумолӣ</i><par n="Тоҷикистон__np"/></e>
    <e lm="Таиланд"><i>Таиланд</i><par n="Тоҷикистон__np"/></e>
    <e lm="Танзания"><i>Танзания</i><par n="Тоҷикистон__np"/></e>
    <e lm="Того"><i>Того</i><par n="Африқо__np"/></e>
    <e lm="Тоҷикистон"><i>Тоҷикистон</i><par n="Тоҷикистон__np"/></e>
    <e lm="Туркманистон"><i>Туркманистон</i><par n="Тоҷикистон__np"/></e>
    <e lm="Уганда"><i>Уганда</i><par n="Тоҷикистон__np"/></e>
    <e lm="Украина"><i>Украина</i><par n="Тоҷикистон__np"/></e>
    <e lm="Ҷумҳурии Африқои Марказӣ"><i>Ҷумҳурии<b/>Африқои<b/>Марказӣ</i><par n="Тоҷикистон__np"/></e>
    <e lm="Уругуай"><i>Уругуай</i><par n="Тоҷикистон__np"/></e>
    <e lm="Фаронса"><i>Фаронса</i><par n="Тоҷикистон__np"/></e>
    <e lm="Финланд"><i>Финланд</i><par n="Тоҷикистон__np"/></e>
    <e lm="Хорватия"><i>Хорватия</i><par n="Тоҷикистон__np"/></e>
    <e lm="Чад"><i>Чад</i><par n="Тоҷикистон__np"/></e>
    <e lm="Чехия"><i>Чехия</i><par n="Тоҷикистон__np"/></e>
    <e lm="Чили"><i>Чили</i><par n="Тоҷикистон__np"/></e>
    <e lm="Чин"><i>Чин</i><par n="Тоҷикистон__np"/></e>
    <e lm="Швейтсария"><i>Швейтсария</i><par n="Тоҷикистон__np"/></e>
    <e lm="Шветсия"><i>Шветсия</i><par n="Тоҷикистон__np"/></e>
    <e lm="Шри-Ланка"><i>Шри-Ланка</i><par n="Тоҷикистон__np"/></e>
    <e lm="Экуадор"><i>Экуадор</i><par n="Тоҷикистон__np"/></e>
    <e lm="Эритрея"><i>Эритрея</i><par n="Тоҷикистон__np"/></e>
    <e lm="Эрон"><i>Эрон</i><par n="Тоҷикистон__np"/></e>
    <e lm="Эстония"><i>Эстония</i><par n="Тоҷикистон__np"/></e>
    <e lm="Этиупия"><i>Этиупия</i><par n="Тоҷикистон__np"/></e>
    <e lm="Юнон"><i>Юнон</i><par n="Тоҷикистон__np"/></e>
    <e lm="Амрико"><i>Амрико</i><par n="Африқо__np"/></e>
    <e lm="Курдистон"><i>Курдистон</i><par n="Тоҷикистон__np"/></e>
    <e lm="Данғара"><i>Данғара</i><par n="Тоҷикистон__np"/></e>
    <e lm="Кӯлоб"><i>Кӯлоб</i><par n="Тоҷикистон__np"/></e>
    <e lm="Ёвон"><i>Ёвон</i><par n="Тоҷикистон__np"/></e>
    <e lm="Суғд"><i>Суғд</i><par n="Тоҷикистон__np"/></e>

    <e lm="Ӯзбакистон"><i>Ӯзбакистон</i><par n="Тоҷикистон__np"/></e>
    <e lm="Ӯзбекистон" r="LR"><p><l>Ӯзбекистон</l><r>Ӯзбакистон</r></p><par n="Тоҷикистон__np"/></e>
    <e lm="Узбакистон" r="LR"><p><l>Узбакистон</l><r>Ӯзбакистон</r></p><par n="Тоҷикистон__np"/></e>

    <e lm="Пуэрто-Рико"><i>Пуэрто-Рико</i><par n="Тоҷикистон__np"/></e>

    <e lm="Айдаҳо"><i>Айдаҳо</i><par n="Африқо__np"/></e>
    <e lm="Айова"><i>Айова</i><par n="Тоҷикистон__np"/></e>
    <e lm="Алабама"><i>Алабама</i><par n="Тоҷикистон__np"/></e>
    <e lm="Аляска"><i>Аляска</i><par n="Тоҷикистон__np"/></e>
    <e lm="Аризона"><i>Аризона</i><par n="Тоҷикистон__np"/></e>
    <e lm="Арканзас"><i>Арканзас</i><par n="Тоҷикистон__np"/></e>
    <e lm="Вайоминг"><i>Вайоминг</i><par n="Тоҷикистон__np"/></e>
    <e lm="Вашингтон"><i>Вашингтон</i><par n="Тоҷикистон__np"/></e>
    <e lm="Вермонт"><i>Вермонт</i><par n="Тоҷикистон__np"/></e>
    <e lm="Вирҷиния"><i>Вирҷиния</i><par n="Тоҷикистон__np"/></e>
    <e lm="Висконсин"><i>Висконсин</i><par n="Тоҷикистон__np"/></e>
    <e lm="Гавайӣ"><i>Гавайӣ</i><par n="Тоҷикистон__np"/></e>
    <e lm="Делавэр"><i>Делавэр</i><par n="Тоҷикистон__np"/></e>
    <e lm="Ҷорҷия"><i>Ҷорҷия</i><par n="Тоҷикистон__np"/></e>
    <e lm="Вирҷинияи_Ғарбӣ"><i>Вирҷинияи_Ғарбӣ</i><par n="Тоҷикистон__np"/></e>
    <e lm="Иллинойс"><i>Иллинойс</i><par n="Тоҷикистон__np"/></e>
    <e lm="Индиана"><i>Индиана</i><par n="Тоҷикистон__np"/></e>
    <e lm="Калифорния"><i>Калифорния</i><par n="Тоҷикистон__np"/></e>
    <e lm="Канзас"><i>Канзас</i><par n="Тоҷикистон__np"/></e>
    <e lm="Кентуккӣ"><i>Кентуккӣ</i><par n="Тоҷикистон__np"/></e>
    <e lm="Колорадо"><i>Колорадо</i><par n="Тоҷикистон__np"/></e>
    <e lm="Коннектикут"><i>Коннектикут</i><par n="Тоҷикистон__np"/></e>
    <e lm="Луизиана"><i>Луизиана</i><par n="Тоҷикистон__np"/></e>
    <e lm="Массачусетс"><i>Массачусетс</i><par n="Тоҷикистон__np"/></e>
    <e lm="Мэн"><i>Мэн</i><par n="Тоҷикистон__np"/></e>
    <e lm="Миннесота"><i>Миннесота</i><par n="Тоҷикистон__np"/></e>
    <e lm="Миссисипӣ"><i>Миссисипӣ</i><par n="Тоҷикистон__np"/></e>
    <e lm="Миссурӣ"><i>Миссурӣ</i><par n="Тоҷикистон__np"/></e>
    <e lm="Мичиган"><i>Мичиган</i><par n="Тоҷикистон__np"/></e>
    <e lm="Монтана"><i>Монтана</i><par n="Тоҷикистон__np"/></e>
    <e lm="Мэриленд"><i>Мэриленд</i><par n="Тоҷикистон__np"/></e>
    <e lm="Небраска"><i>Небраска</i><par n="Тоҷикистон__np"/></e>
    <e lm="Невада"><i>Невада</i><par n="Тоҷикистон__np"/></e>
    <e lm="Ню-Ҳэмпшир"><i>Ню-Ҳэмпшир</i><par n="Тоҷикистон__np"/></e>
    <e lm="Ню-Ҷерсӣ"><i>Ню-Ҷерсӣ</i><par n="Тоҷикистон__np"/></e>
    <e lm="Ню-Йорк"><i>Ню-Йорк</i><par n="Тоҷикистон__np"/></e>
    <e lm="Ню-Мексико"><i>Ню-Мексико</i><par n="Африқо__np"/></e>
    <e lm="Огайо"><i>Огайо</i><par n="Африқо__np"/></e>
    <e lm="Оклаҳома"><i>Оклаҳома</i><par n="Тоҷикистон__np"/></e>
    <e lm="Орегон"><i>Орегон</i><par n="Тоҷикистон__np"/></e>
    <e lm="Пенсилвания"><i>Пенсилвания</i><par n="Тоҷикистон__np"/></e>
    <e lm="Род-Айленд"><i>Род-Айленд</i><par n="Тоҷикистон__np"/></e>
    <e lm="Каролинаи_Шимолӣ"><i>Каролинаи_Шимолӣ</i><par n="Тоҷикистон__np"/></e>
    <e lm="Дакотаи_Шимолӣ"><i>Дакотаи_Шимолӣ</i><par n="Тоҷикистон__np"/></e>
    <e lm="Теннессӣ"><i>Теннессӣ</i><par n="Тоҷикистон__np"/></e>
    <e lm="Техас"><i>Техас</i><par n="Тоҷикистон__np"/></e>
    <e lm="Флорида"><i>Флорида</i><par n="Тоҷикистон__np"/></e>
    <e lm="Каролина_Ҷанубӣ"><i>Каролина_Ҷанубӣ</i><par n="Тоҷикистон__np"/></e>
    <e lm="Дакотаи_Ҷанубӣ"><i>Дакотаи_Ҷанубӣ</i><par n="Тоҷикистон__np"/></e>
    <e lm="Юта"><i>Юта</i><par n="Тоҷикистон__np"/></e>
    <e lm="Рашт"><i>Рашт</i><par n="Тоҷикистон__np"/></e>
    <e lm="Хуҷанд"><i>Хуҷанд</i><par n="Тоҷикистон__np"/></e>
    <e lm="Хатлон"><i>Хатлон</i><par n="Тоҷикистон__np"/></e>
    <e lm="Исфара"><i>Исфара</i><par n="Тоҷикистон__np"/></e>
    <e lm="Қӯрғонтеппа"><i>Қӯрғонтеппа</i><par n="Тоҷикистон__np"/></e>
    <e lm="Истаравшан"><i>Истаравшан</i><par n="Тоҷикистон__np"/></e>
    <e lm="Ваҳдат"><i>Ваҳдат</i><par n="Тоҷикистон__np"/></e>
    <e lm="Конибодом"><i>Конибодом</i><par n="Тоҷикистон__np"/></e>
    <e lm="Турсунзода"><i>Турсунзода</i><par n="Тоҷикистон__np"/></e>
    <e lm="Панҷакент"><i>Панҷакент</i><par n="Тоҷикистон__np"/></e>
    <e lm="Хоруғ"><i>Хоруғ</i><par n="Тоҷикистон__np"/></e>
    <e lm="Ҳисор"><i>Ҳисор</i><par n="Тоҷикистон__np"/></e>
    <e lm="Норак"><i>Норак</i><par n="Тоҷикистон__np"/></e>
    <e lm="Фархор"><i>Фархор</i><par n="Тоҷикистон__np"/></e>
    <e lm="Восеъ"><i>Восеъ</i><par n="Тоҷикистон__np"/></e>
    <e lm="Чкалов"><i>Чкалов</i><par n="Тоҷикистон__np"/></e>
    <e lm="Сомониён"><i>Сомониён</i><par n="Тоҷикистон__np"/></e>
    <e lm="Ғафуров"><i>Ғафуров</i><par n="Тоҷикистон__np"/></e>
    <e lm="Зафаробод"><i>Зафаробод</i><par n="Тоҷикистон__np"/></e>
    <e lm="Колхозобод"><i>Колхозобод</i><par n="Тоҷикистон__np"/></e>
    <e lm="Нов"><i>Нов</i><par n="Тоҷикистон__np"/></e>
    <e lm="Пролетар"><i>Пролетар</i><par n="Тоҷикистон__np"/></e>
    <e lm="Шаҳртуз"><i>Шаҳртуз</i><par n="Тоҷикистон__np"/></e>
    <e lm="Шайдон"><i>Шайдон</i><par n="Тоҷикистон__np"/></e>
    <e lm="Табошар"><i>Табошар</i><par n="Тоҷикистон__np"/></e>
    <e lm="Адрасмон"><i>Адрасмон</i><par n="Тоҷикистон__np"/></e>
    <e lm="Қайроққум"><i>Қайроққум</i><par n="Тоҷикистон__np"/></e>
    <e lm="Ленинград"><i>Ленинград</i><par n="Тоҷикистон__np"/></e>
    <e lm="Вахш"><i>Вахш</i><par n="Тоҷикистон__np"/></e>
    <e lm="Дусти"><i>Дусти</i><par n="Тоҷикистон__np"/></e>
    <e lm="Бӯстон"><i>Бӯстон</i><par n="Тоҷикистон__np"/></e>
    <e lm="Сарбанд"><i>Сарбанд</i><par n="Тоҷикистон__np"/></e>
    <e lm="Куйбышевск"><i>Куйбышевск</i><par n="Тоҷикистон__np"/></e>
    <e lm="Шарора"><i>Шарора</i><par n="Тоҷикистон__np"/></e>
    <e lm="Кобул"><i>Кобул</i><par n="Тоҷикистон__np"/></e>
    <e lm="Фарғона"><i>Фарғона</i><par n="Тоҷикистон__np"/></e>
    <e lm="Ғарм"><i>Ғарм</i><par n="Тоҷикистон__np"/></e>
    <e lm="Бадахшон"><i>Бадахшон</i><par n="Тоҷикистон__np"/></e>

    <e lm="ИМА"><i>ИМА</i><par n="ИМА__np"/></e> <!-- USA -->
    <e lm="СММ"><i>СММ</i><par n="ИМА__np"/></e> <!-- UN -->
    <e lm="НАТО"><i>НАТО</i><par n="ИМА__np"/></e> <!-- NATO -->
    <e lm="ЕврАзЭС"><i>ЕврАзЭС</i><par n="ИМА__np"/></e> <!-- EurAsEC -->

    <e lm="Балӯчистон"><i>Балӯчистон</i><par n="Тоҷикистон__np"/></e>

    <e lm="Варшава"><i>Варшава</i><par n="Тоҷикистон__np"/></e>
    <e lm="Бишкек"><i>Бишкек</i><par n="Тоҷикистон__np"/></e>
    <e lm="Душанбе"><i>Душанбе</i><par n="Тоҷикистон__np"/></e>
    <e lm="Маскав"><i>Маскав</i><par n="Тоҷикистон__np"/></e>
    <e lm="Тиҳрон"><i>Тиҳрон</i><par n="Тоҷикистон__np"/></e>
    <e lm="Брашов"><i>Брашов</i><par n="Тоҷикистон__np"/></e>
    <e lm="Помир"><i>Помир</i><par n="Тоҷикистон__np"/></e>
    <e lm="Шӯрообод"><i>Шӯрообод</i><par n="Тоҷикистон__np"/></e>
    <e lm="Санкт Петербург"><i>Санкт<b/>Петербург</i><par n="Тоҷикистон__np"/></e>

    <e lm="Парвиз"><i>Парвиз</i><par n="Иброҳим__np"/></e>
    <e lm="Юсуф"><i>Юсуф</i><par n="Иброҳим__np"/></e>
    <e lm="Ҳасан"><i>Ҳасан</i><par n="Иброҳим__np"/></e>
    <e lm="Аҳмад"><i>Аҳмад</i><par n="Иброҳим__np"/></e>
    <e lm="Раҳим"><i>Раҳим</i><par n="Иброҳим__np"/></e>
    <e lm="Юрий"><i>Юрий</i><par n="Иброҳим__np"/></e>
    <e lm="Муҳаммад"><i>Муҳаммад</i><par n="Иброҳим__np"/></e>
    <e lm="Владимир"><i>Владимир</i><par n="Иброҳим__np"/></e>
    <e lm="Сергей"><i>Сергей</i><par n="Иброҳим__np"/></e>
    <e lm="Дмитрий"><i>Дмитрий</i><par n="Иброҳим__np"/></e>
    <e lm="Иброҳим"><i>Иброҳим</i><par n="Иброҳим__np"/></e>
    <e lm="Усто"><i>Усто</i><par n="Иброҳим__np"/></e>
    <e lm="Нӯъмонҷон"><i>Нӯъмонҷон</i><par n="Иброҳим__np"/></e>
    <e lm="Давронҷон"><i>Давронҷон</i><par n="Иброҳим__np"/></e>
    <e lm="Шукурҷон"><i>Шукурҷон</i><par n="Иброҳим__np"/></e>
    <e lm="Пӯлод"><i>Пӯлод</i><par n="Иброҳим__np"/></e>
    <e lm="Мирзо"><i>Мирзо</i><par n="Иброҳим__np"/></e>
    <e lm="Эмомалӣ"><i>Эмомалӣ</i><par n="Иброҳим__np"/></e>
    <e lm="Абдулло"><i>Абдулло</i><par n="Иброҳим__np"/></e>
    <e lm="Искандар"><i>Искандар</i><par n="Иброҳим__np"/></e>
    <e lm="Абдуллоҳ"><i>Абдуллоҳ</i><par n="Иброҳим__np"/></e>

    <e lm="Фурӯғ"><i>Фурӯғ</i><par n="Фурӯғ__np"/></e>

    <e lm="Давлатов"><i>Давлатов</i><par n="Рустамов__np"/></e>
    <e lm="Путин"><i>Путин</i><par n="Рустамов__np"/></e>
    <e lm="Абдуллоев"><i>Абдуллоев</i><par n="Рустамов__np"/></e>
    <e lm="Содиқ"><i>Содиқ</i><par n="Рустамов__np"/></e>
    <e lm="Нобел"><i>Нобел</i><par n="Рустамов__np"/></e>
    <e lm="Обама"><i>Обама</i><par n="Рустамов__np"/></e>
    <e lm="Карзай"><i>Карзай</i><par n="Рустамов__np"/></e>
    <e lm="Азимов"><i>Азимов</i><par n="Рустамов__np"/></e>
    <e lm="Раҳмон"><i>Раҳмон</i><par n="Рустамов__np"/></e>
    <e lm="Мушарраф"><i>Мушарраф</i><par n="Рустамов__np"/></e>
    <e lm="Медведев"><i>Медведев</i><par n="Рустамов__np"/></e>
    <e lm="Лужков"><i>Лужков</i><par n="Рустамов__np"/></e>
    <e lm="Ленин"><i>Ленин</i><par n="Рустамов__np"/></e>
    <e lm="Ҳакимов"><i>Ҳакимов</i><par n="Рустамов__np"/></e>
    <e lm="Тухтасунов"><i>Тухтасунов</i><par n="Рустамов__np"/></e>
    <e lm="Рустамов"><i>Рустамов</i><par n="Рустамов__np"/></e>
    <e lm="Абдуллоев"><i>Абдуллоев</i><par n="Рустамов__np"/></e>
    <e lm="Иброҳимов"><i>Иброҳимов</i><par n="Рустамов__np"/></e>
    <e lm="Аҳмадов"><i>Аҳмадов</i><par n="Рустамов__np"/></e>
    <e lm="Зуҳуров"><i>Зуҳуров</i><par n="Рустамов__np"/></e>
    <e lm="Искандаров"><i>Искандаров</i><par n="Рустамов__np"/></e>
    <e lm="Каримов"><i>Каримов</i><par n="Рустамов__np"/></e>
    <e lm="Устопиров"><i>Устопиров</i><par n="Рустамов__np"/></e>
    <e lm="Раҳимов"><i>Раҳимов</i><par n="Рустамов__np"/></e>
    <e lm="Аҳмадинажод"><i>Аҳмадинажод</i><par n="Рустамов__np"/></e>

    <e lm="Созмони Милали Муттаҳид"><i>Созмони<b/>Милали<b/>Муттаҳид</i><par n="Википедиа__np"/></e>
    <e lm="Википедиа"><i>Википедиа</i><par n="Википедиа__np"/></e>
    <e lm="Ҳизбаллоҳ"><i>Ҳизбаллоҳ</i><par n="Википедиа__np"/></e>
    <e lm="Толибон"><i>Толибон</i><par n="Википедиа__np"/></e>
    <e lm="Ҷавонон"><i>Ҷавонон</i><par n="Википедиа__np"/></e>
    <e lm="Локомотив"><i>Локомотив</i><par n="Википедиа__np"/></e>
    <e lm="Пайкон"><i>Пайкон</i><par n="Википедиа__np"/></e>
    <e lm="Фараж"><i>Фараж</i><par n="Википедиа__np"/></e>
    <e lm="Миллат"><i>Миллат</i><par n="Википедиа__np"/></e>
    <e lm="Озодагон"><i>Озодагон</i><par n="Википедиа__np"/></e>
    <e lm="Нигоҳ"><i>Нигоҳ</i><par n="Википедиа__np"/></e>
    <e lm="Пахтакор"><i>Пахтакор</i><par n="Википедиа__np"/></e>
    <e lm="Саройкамар"><i>Саройкамар</i><par n="Википедиа__np"/></e>
    <e lm="Ҳулбук"><i>Ҳулбук</i><par n="Википедиа__np"/></e>
    <e lm="Ҳосилот"><i>Ҳосилот</i><par n="Википедиа__np"/></e>
    <e lm="ИТАР-ТАСС"><i>ИТАР-ТАСС</i><par n="Википедиа__np"/></e>
    <e lm="ФСБ"><i>ФСБ</i><par n="Википедиа__np"/></e>
    <e lm="Кремл"><i>Кремл</i><par n="Википедиа__np"/></e>
    <e lm="Ал-Қоида"><i>Ал-Қоида</i><par n="Википедиа__np"/></e>
    <e lm="САҲА"><i>САҲА</i><par n="Википедиа__np"/></e>
    <e lm="ТадАЗ"><i>ТадАЗ</i><par n="Википедиа__np"/></e>
    <e lm="ҲНИТ"><i>ҲНИТ</i><par n="Википедиа__np"/></e>
    <e lm="Азия-Плюс" r="LR"><p><l>Азия<b/>Плюс</l><r>Азия-Плюс</r></p><par n="Википедиа__np"/></e>
    <e lm="Азия-Плюс" r="LR"><p><l>Азия-плюс</l><r>Азия-Плюс</r></p><par n="Википедиа__np"/></e>
    <e lm="Азия-Плюс"><i>Азия-Плюс</i><par n="Википедиа__np"/></e>


    <!-- SECTION: Adjectives -->

    <e lm="дигар"><i>дигар</i><par n="дигар__adj"/></e> 
    <e lm="танҳо"><i>танҳо</i><par n="дигар__adj"/></e> 
    <e lm="баъз"><i>баъз</i><par n="дигар__adj"/></e>  <!-- some -->
    <e lm="ягон"><i>ягон</i><par n="дигар__adj"/></e>  <!-- some -->
  
    <!-- Much, many: noun/adjectives -->
    <e lm="бисёр"><i>бисёр</i><par n="дигар__adj"/></e> 
    <e lm="зиёд"><i>зиёд</i><par n="дигар__adj"/></e> 
    <e lm="ҳеле"><i>ҳеле</i><par n="дигар__adj"/></e> 

    <e lm="миён"><i>миён</i><par n="дигар__adj"/></e> <!-- -->

    <e lm="хуб"><i>хуб</i><par n="бузург__adj"/></e> <!-- good, fine, OK -->
    <e lm="арзон"><i>арзон</i><par n="бузург__adj"/></e> <!-- cheap -->
    <e lm="баланд"><i>баланд</i><par n="бузург__adj"/></e> <!-- tall -->
    <e lm="пайдо"><i>пайдо</i><par n="бузург__adj"/></e>  <!-- apparent, obvious -->
    <e lm="беш"><i>беш</i><par n="бузург__adj"/></e> 
    <e lm="тоза"><i>тоза</i><par n="бузург__adj"/></e>  <!-- clean , new(?) -->
    <e lm="беҳ"><i>беҳ</i><par n="бузург__adj"/></e> 
    <e lm="муттаҳид"><i>муттаҳид</i><par n="бузург__adj"/></e>  <!-- united -->
    <e lm="бузург"><i>бузург</i><par n="бузург__adj"/></e> 
    <e lm="дастрас"><i>дастрас</i><par n="бузург__adj"/></e> 
    <e lm="хурдсол"><i>хурдсол</i><par n="бузург__adj"/></e>  <!-- young -->
    <e lm="мушкил"><i>мушкил</i><par n="бузург__adj"/></e>  <!-- difficult -->
    <e lm="дур"><i>дур</i><par n="бузург__adj"/></e> <!-- far -->
    <e lm="зебо"><i>зебо</i><par n="бузург__adj"/></e> <!-- beautiful -->
    <e lm="калон"><i>калон</i><par n="бузург__adj"/></e> <!-- major / big -->
    <e lm="нав"><i>нав</i><par n="бузург__adj"/></e> <!-- new -->
    <e lm="озод"><i>озод</i><par n="бузург__adj"/></e> <!-- free -->
    <e lm="шавқовар"><i>шавқовар</i><par n="бузург__adj"/></e> <!-- interesting -->
    <e lm="ҷавон"><i>ҷавон</i><par n="бузург__adj"/></e> <!-- young -->
    <e lm="боло"><i>боло</i><par n="бузург__adj"/></e>  <!-- ? -->

    <e lm="маҳсуб"><i>маҳсуб</i><par n="бузург__adj"/></e> <!-- computed -->

    <e lm="хушрӯй"><i>хушрӯ</i><par n="хушрӯ/й__adj"/></e> <!-- beautiful -->

    <e lm="туркманӣ"><i>туркман</i><par n="рус/ӣ__adj"/></e> <!-- turkmen -->
    <e lm="русӣ"><i>рус</i><par n="рус/ӣ__adj"/></e> <!-- russian -->
    <e lm="англисӣ"><i>англис</i><par n="рус/ӣ__adj"/></e> <!-- english -->
    <e lm="испанӣ"><i>испан</i><par n="рус/ӣ__adj"/></e> <!-- spanish -->
    <e lm="шӯравӣ"><i>шӯрав</i><par n="рус/ӣ__adj"/></e> <!-- soviet -->
    <e lm="тоҷикӣ"><i>тоҷик</i><par n="рус/ӣ__adj"/></e> <!-- tajik -->
    <e lm="руминӣ"><i>румин</i><par n="рус/ӣ__adj"/></e> <!-- romanian -->
    <e lm="форсӣ"><i>форс</i><par n="рус/ӣ__adj"/></e> <!-- persian -->
    <e lm="ӯзбакӣ"><i>ӯзбак</i><par n="рус/ӣ__adj"/></e> <!-- uzbek -->
    <e lm="қирғизӣ"><i>қирғиз</i><par n="рус/ӣ__adj"/></e> <!-- kyrgyz -->
    <e lm="арабӣ"><i>араб</i><par n="рус/ӣ__adj"/></e> <!-- arabic -->
    <e lm="амрикоӣ"><i>амрико</i><par n="рус/ӣ__adj"/></e> <!-- american -->

    <e lm="шахсӣ"><i>шахс</i><par n="рус/ӣ__adj"/></e> <!-- personal -->
    <e lm="генералӣ"><i>генерал</i><par n="рус/ӣ__adj"/></e> <!-- general -->
    <e lm="асосӣ"><i>асос</i><par n="рус/ӣ__adj"/></e> <!-- main -->
    <e lm="аслӣ"><i>асл</i><par n="рус/ӣ__adj"/></e> <!-- main -->
    <e lm="марказӣ"><i>марказ</i><par n="рус/ӣ__adj"/></e> <!-- central -->
    <e lm="қадимӣ"><i>қадим</i><par n="рус/ӣ__adj"/></e> <!-- ancient -->
    <e lm="кашоварзӣ"><i>кашоварз</i><par n="рус/ӣ__adj"/></e> <!-- ancient -->
    <e lm="шарқӣ"><i>шарқ</i><par n="рус/ӣ__adj"/></e> <!-- -->
    <e lm="шимолӣ"><i>шимол</i><par n="рус/ӣ__adj"/></e> <!-- -->
    <e lm="ғарбӣ"><i>ғарб</i><par n="рус/ӣ__adj"/></e> <!-- -->
    <e lm="ҷанубӣ"><i>ҷануб</i><par n="рус/ӣ__adj"/></e> <!-- south -->

    <e lm="умумӣ"><i>умум</i><par n="рус/ӣ__adj"/></e> <!-- general -->
    <e lm="болоӣ"><i>боло</i><par n="рус/ӣ__adj"/></e> <!-- upper -->
    <e lm="иқтисодӣ"><i>иқтисод</i><par n="рус/ӣ__adj"/></e> <!-- economic -->
    <e lm="модарӣ"><i>модар</i><par n="рус/ӣ__adj"/></e> <!-- mother -->
    <e lm="ҳавоӣ"><i>ҳаво</i><par n="рус/ӣ__adj"/></e> <!-- air, aerial -->
    <e lm="дохилӣ"><i>дохил</i><par n="рус/ӣ__adj"/></e> <!-- -->
    <e lm="фарҳангӣ"><i>фарҳанг</i><par n="рус/ӣ__adj"/></e> <!-- cultural -->
    <e lm="хориҷӣ"><i>хориҷ</i><par n="рус/ӣ__adj"/></e> <!-- foreign, import -->
    <e lm="порлумонӣ"><i>порлумон</i><par n="рус/ӣ__adj"/></e> <!-- parliamentary -->
    <e lm="исломӣ"><i>ислом</i><par n="рус/ӣ__adj"/></e> <!-- Islamic -->
    <e lm="олӣ"><i>ол</i><par n="рус/ӣ__adj"/></e> <!-- supreme -->
    <e lm="низомӣ"><i>низом</i><par n="рус/ӣ__adj"/></e> <!-- -->
    <e lm="феълӣ"><i>феъл</i><par n="рус/ӣ__adj"/></e> <!-- verbal -->
    <e lm="пахтагӣ"><i>пахтаг</i><par n="рус/ӣ__adj"/></e> <!-- cotton-->
    <e lm="расмӣ"><i>расм</i><par n="рус/ӣ__adj"/></e> <!-- official -->
    <e lm="сиёсӣ"><i>сиёс</i><par n="рус/ӣ__adj"/></e> <!-- -->
    <e lm="ибтидоӣ"><i>ибтидо</i><par n="рус/ӣ__adj"/></e> <!-- -->
    <e lm="амниятӣ"><i>амният</i><par n="рус/ӣ__adj"/></e> <!-- security(?) -->
    <e lm="адабӣ"><i>адаб</i><par n="рус/ӣ__adj"/></e> <!-- literary -->
    <e lm="башарӣ"><i>башар</i><par n="рус/ӣ__adj"/></e> <!-- human(?) --> 
    <e lm="ҳукуматӣ"><i>ҳукумат</i><par n="рус/ӣ__adj"/></e> <!-- governmental -->
    <e lm="парлумонӣ"><i>парлумон</i><par n="рус/ӣ__adj"/></e> <!-- parliamentary -->
    <e lm="ҷорӣ"><i>ҷор</i><par n="рус/ӣ__adj"/></e> <!-- flowing, running, current -->
    <e lm="давлатӣ"><i>давлат</i><par n="рус/ӣ__adj"/></e> <!-- state -->
    <e lm="террористӣ"><i>террорист</i><par n="рус/ӣ__adj"/></e> <!-- terrorist -->
    <e lm="атомӣ"><i>атом</i><par n="рус/ӣ__adj"/></e> <!-- atomic -->
    <e lm="демократӣ"><i>демократ</i><par n="рус/ӣ__adj"/></e> <!-- democratic -->
    <e lm="конститутсионӣ"><i>конститутсион</i><par n="рус/ӣ__adj"/></e> <!-- constitutional -->
    <e lm="конститутсионӣ" r="LR"><p><l>конститусион</l><r>конститутсион</r></p><par n="рус/ӣ__adj"/></e> <!-- constitutional -->

    <!-- SECTION: Adverbs -->

    <e lm="куҷо"><i>куҷо</i><par n="куҷо__adv"/></e> 
    <e lm="кай"><i>кай</i><par n="куҷо__adv"/></e> 
    <e lm="чаро"><i>чаро</i><par n="куҷо__adv"/></e> 
    <e lm="тавр"><i>тавр</i><par n="куҷо__adv"/></e>  <!-- how -->
    <e lm="чӣ вақт"><i>чӣ<b/>вақт</i><par n="куҷо__adv"/></e> 
    <e lm="чӣ тавр"><i>чӣ<b/>тавр</i><par n="куҷо__adv"/></e>  <!-- how, in what way -->

    <e lm="андак"><i>андак</i><par n="имрӯз__adv"/></e> 
    <e lm="кам"><i>кам</i><par n="имрӯз__adv"/></e> 
    <e lm="кам ё беш"><i>кам<b/>ё<b/>беш</i><par n="имрӯз__adv"/></e> 

    <e lm="бисёр"><i>бисёр</i><par n="имрӯз__adv"/></e> 
    <e lm="зиёд"><i>зиёд</i><par n="имрӯз__adv"/></e> 
    <e lm="хеле"><i>хеле</i><par n="имрӯз__adv"/></e> 
    <e lm="ҳама"><i>ҳама</i><par n="имрӯз__adv"/></e> 
    <e lm="ин тавр"><i>ин<b/>тавр</i><par n="имрӯз__adv"/></e> 

    <e lm="аз ҷумла"><i>аз<b/>ҷумла</i><par n="имрӯз__adv"/></e> <!-- for example -->
    <e lm="низ"><i>низ</i><par n="имрӯз__adv"/></e> <!-- also, too -->
    <e lm="ҳозир"><i>ҳозир</i><par n="имрӯз__adv"/></e> <!-- ready -->
    <e lm="тамоман"><i>тамоман</i><par n="имрӯз__adv"/></e> <!-- completely, absolutely -->
    <e lm="имрӯз"><i>имрӯз</i><par n="имрӯз__adv"/></e> <!-- today -->
    <e lm="ҳам"><i>ҳам</i><par n="имрӯз__adv"/></e> <!-- too -->
    <e lm="акнун"><i>акнун</i><par n="имрӯз__adv"/></e> <!-- now -->
    <e lm="албатта"><i>албатта</i><par n="имрӯз__adv"/></e> <!-- of course, certainly-->
    <e lm="инҷо"><i>инҷо</i><par n="имрӯз__adv"/></e> <!-- here -->
    <e lm="аммо"><i>аммо</i><par n="имрӯз__adv"/></e> <!-- But, moreover, however, nevertheless, ... -->
    <e lm="бештар"><i>бештар</i><par n="имрӯз__adv"/></e> <!-- -->
    <e lm="тақрибан"><i>тақрибан</i><par n="имрӯз__adv"/></e> <!-- -->
    <e lm="ҳозир"><i>ҳозир</i><par n="имрӯз__adv"/></e> <!-- -->
    <e lm="баъд аз"><i>баъд<b/>аз</i><par n="имрӯз__adv"/></e> <!-- -->
    <e lm="то кунун"><i>то<b/>кунун</i><par n="имрӯз__adv"/></e> <!-- -->

    <e lm="озодона"><i>озодона</i><par n="имрӯз__adv"/></e> <!-- fluently, freely -->
    <e lm="баъзан"><i>баъзан</i><par n="имрӯз__adv"/></e> <!-- sometimes -->
    <e lm="иттифоқан"><i>иттифоқан</i><par n="имрӯз__adv"/></e> <!-- by chance -->
    <e lm="мутлақан"><i>мутлақан</i><par n="имрӯз__adv"/></e> <!-- absolutely -->
    <e lm="воқеан"><i>воқеан</i><par n="имрӯз__adv"/></e> <!-- really, actually -->
    <e lm="ҳатман"><i>ҳатман</i><par n="имрӯз__adv"/></e> <!-- definitely, certainly, for sure-->
    <e lm="дар воқеъ"><i>дар<b/>воқеъ</i><par n="имрӯз__adv"/></e> <!-- really, actually -->
    <e lm="хусусан"><i>хусусан</i><par n="имрӯз__adv"/></e> <!-- especially -->
    <e lm="ба хусус"><i>ба<b/>хусус</i><par n="имрӯз__adv"/></e> <!-- especially -->
    <e lm="зӯран"><i>зӯран</i><par n="имрӯз__adv"/></e> <!-- by force -->
    <e lm="ҷонан"><i>ҷонан</i><par n="имрӯз__adv"/></e> <!-- cordially -->
    <e lm="алҳол"><i>алҳол</i><par n="имрӯз__adv"/></e> <!-- right now -->
    <e lm="гоҳ-гоҳ"><i>гоҳ-гоҳ</i><par n="имрӯз__adv"/></e> <!-- from time to time -->
    <e lm="рафта-рафта"><i>рафта-рафта</i><par n="имрӯз__adv"/></e> <!-- little by little-->
    <e lm="ягон-ягон"><i>ягон-ягон</i><par n="имрӯз__adv"/></e> <!-- now and then -->
    <e lm="гурӯҳ-гурӯҳ"><i>гурӯҳ-гурӯҳ</i><par n="имрӯз__adv"/></e> <!-- in droves -->

    <e lm="пеш"><i>пеш</i><par n="имрӯз__adv"/></e>
    <e lm="ақиб"><i>ақиб</i><par n="имрӯз__adv"/></e>
    <e lm="пас"><i>пас</i><par n="имрӯз__adv"/></e>
    <e lm="боло"><i>боло</i><par n="имрӯз__adv"/></e>
    <e lm="ба боло"><i>ба<b/>боло</i><par n="имрӯз__adv"/></e>
    <e lm="поён"><i>поён</i><par n="имрӯз__adv"/></e>
    <e lm="зер"><i>зер</i><par n="имрӯз__adv"/></e>
    <e lm="дарун"><i>дарун</i><par n="имрӯз__adv"/></e>
    <e lm="берун"><i>берун</i><par n="имрӯз__adv"/></e>
    <e lm="дар пеш"><i>дар<b/>пеш</i><par n="имрӯз__adv"/></e>
    <e lm="ҳамроҳ"><i>ҳамроҳ</i><par n="имрӯз__adv"/></e>
    <e lm="алоҳида"><i>алоҳида</i><par n="имрӯз__adv"/></e>
    <e lm="ҷудо"><i>ҷудо</i><par n="имрӯз__adv"/></e>
    <e lm="дар алоҳидагӣ"><i>дар<b/>алоҳидагӣ</i><par n="имрӯз__adv"/></e>
    <e lm="ҷудогона"><i>ҷудогона</i><par n="имрӯз__adv"/></e>
    <e lm="наздик"><i>наздик</i><par n="имрӯз__adv"/></e>
    <e lm="дур"><i>дур</i><par n="имрӯз__adv"/></e>
    <e lm="боз"><i>боз</i><par n="имрӯз__adv"/></e>
    <e lm="бозпас"><i>бозпас</i><par n="имрӯз__adv"/></e>
    <e lm="ба ин ҷо"><i>ба<b/>ин<b/>ҷо</i><par n="имрӯз__adv"/></e>
    <e lm="дар он ҷо"><i>дар<b/>он<b/>ҷо</i><par n="имрӯз__adv"/></e>
    <e lm="ин ҷо"><i>ин<b/>ҷо</i><par n="имрӯз__adv"/></e>
    <e lm="он ҷо"><i>он<b/>ҷо</i><par n="имрӯз__adv"/></e>
    <e lm="ба рост"><i>ба<b/>рост</i><par n="имрӯз__adv"/></e>
    <e lm="дар чап"><i>дар<b/>чап</i><par n="имрӯз__adv"/></e>
    <e lm="байн"><i>байн</i><par n="имрӯз__adv"/></e>
    <e lm="миён"><i>миён</i><par n="имрӯз__adv"/></e> <!-- -->
    <e lm="пеш"><i>пеш</i><par n="имрӯз__adv"/></e>
    <e lm="пештар"><i>пештар</i><par n="имрӯз__adv"/></e>
    <e lm="пас аз он"><i>пас<b/>аз<b/>он</i><par n="имрӯз__adv"/></e>
    <e lm="пас"><i>пас</i><par n="имрӯз__adv"/></e>
    <e lm="акнун"><i>акнун</i><par n="имрӯз__adv"/></e>
    <e lm="ҳозир"><i>ҳозир</i><par n="имрӯз__adv"/></e>
    <e lm="ҳоло"><i>ҳоло</i><par n="имрӯз__adv"/></e>
    <e lm="то акнун"><i>то<b/>акнун</i><par n="имрӯз__adv"/></e>
    <e lm="то ҳоло"><i>то<b/>ҳоло</i><par n="имрӯз__adv"/></e>
    <e lm="аз ҳоло"><i>аз<b/>ҳоло</i><par n="имрӯз__adv"/></e>
    <e lm="ҳам акнун"><i>ҳам<b/>акнун</i><par n="имрӯз__adv"/></e>
    <e lm="ҳамин ҳоло"><i>ҳамин<b/>ҳоло</i><par n="имрӯз__adv"/></e>
    <e lm="барвақт"><i>барвақт</i><par n="имрӯз__adv"/></e>
    <e lm="бевақт"><i>бевақт</i><par n="имрӯз__adv"/></e>
    <e lm="даррав"><i>даррав</i><par n="имрӯз__adv"/></e>
    <e lm="дарҳол"><i>дарҳол</i><par n="имрӯз__adv"/></e>
    <e lm="дер"><i>дер</i><par n="имрӯз__adv"/></e>
    <e lm="дер боз"><i>дер<b/>боз</i><par n="имрӯз__adv"/></e>
    <e lm="дер ё зуд"><i>дер<b/>ё<b/>зуд</i><par n="имрӯз__adv"/></e>
    <e lm="зуд"><i>зуд</i><par n="имрӯз__adv"/></e>
    <e lm="минбаъд"><i>минбаъд</i><par n="имрӯз__adv"/></e>
    <e lm="гоҳо"><i>гоҳо</i><par n="имрӯз__adv"/></e>
    <e lm="ҳанӯз"><i>ҳанӯз</i><par n="имрӯз__adv"/></e>
    <e lm="ҳамеша"><i>ҳамеша</i><par n="имрӯз__adv"/></e>
    <e lm="доим"><i>доим</i><par n="имрӯз__adv"/></e>
    <e lm="ҳаргиз"><i>ҳаргиз</i><par n="имрӯз__adv"/></e>
    <e lm="баъд"><i>баъд</i><par n="имрӯз__adv"/></e>
    <e lm="сони"><i>сони</i><par n="имрӯз__adv"/></e>
    <e lm="баъдтар"><i>баъдтар</i><par n="имрӯз__adv"/></e>
    <e lm="сонитар"><i>сонитар</i><par n="имрӯз__adv"/></e>
    <e lm="рӯзона"><i>рӯзона</i><par n="имрӯз__adv"/></e>
    <e lm="солиёна"><i>солиёна</i><par n="имрӯз__adv"/></e>
    <e lm="моҳона"><i>моҳона</i><par n="имрӯз__adv"/></e>
    <e lm="сахт"><i>сахт</i><par n="имрӯз__adv"/></e>
    <e lm="маҳҳам"><i>маҳҳам</i><par n="имрӯз__adv"/></e>
    <e lm="ҳад зиёд"><i>ҳад<b/>зиёд</i><par n="имрӯз__adv"/></e>
    <e lm="каме"><i>каме</i><par n="имрӯз__adv"/></e>
    <e lm="андаке"><i>андаке</i><par n="имрӯз__adv"/></e>
    <e lm="кадре"><i>кадре</i><par n="имрӯз__adv"/></e>
    <e lm="боз"><i>боз</i><par n="имрӯз__adv"/></e>
    <e lm="катӣ"><i>катӣ</i><par n="имрӯз__adv"/></e>
    <e lm="маҳз"><i>маҳз</i><par n="имрӯз__adv"/></e>
    <e lm="танҳо"><i>танҳо</i><par n="имрӯз__adv"/></e>
    <e lm="фақат"><i>фақат</i><par n="имрӯз__adv"/></e>
    <e lm="ҳам"><i>ҳам</i><par n="имрӯз__adv"/></e>
    <e lm="ҳатто"><i>ҳатто</i><par n="имрӯз__adv"/></e>
    <e lm="фавран"><i>фавран</i><par n="имрӯз__adv"/></e>
    <e lm="пинҳонӣ"><i>пинҳонӣ</i><par n="имрӯз__adv"/></e>
    <e lm="нафасе"><i>нафасе</i><par n="имрӯз__adv"/></e>
    <e lm="лаҳзае"><i>лаҳзае</i><par n="имрӯз__adv"/></e>
    <e lm="муддате"><i>муддате</i><par n="имрӯз__adv"/></e>
    <e lm="аз дусар"><i>аз<b/>дусар</i><par n="имрӯз__adv"/></e>
    <e lm="аз нав"><i>аз<b/>нав</i><par n="имрӯз__adv"/></e>
    <e lm="ба куллӣ"><i>ба<b/>куллӣ</i><par n="имрӯз__adv"/></e>
    <e lm="бешубҳа"><i>бешубҳа</i><par n="имрӯз__adv"/></e>
    <e lm="бо навбат"><i>бо<b/>навбат</i><par n="имрӯз__adv"/></e> <!-- in turn -->
    <e lm="саридупо"><i>саридупо</i><par n="имрӯз__adv"/></e> <!-- squatting -->

    <e lm="чандин"><i>чандин</i><par n="имрӯз__adv"/></e>
    <e lm="чандон"><i>чандон</i><par n="имрӯз__adv"/></e>
    <e lm="он кадар"><i>он<b/>кадар</i><par n="имрӯз__adv"/></e>
    <e lm="ин кадар"><i>ин<b/>кадар</i><par n="имрӯз__adv"/></e>

  </section>

  <section id="verbs" type="standard">
    <!-- SECTION: Verbs -->

    <e lm="бояд"><i/><par n="/бояд__vbmod"/></e> <!-- necessity -->
    <e lm="шояд"><i/><par n="/шояд__vbmod"/></e> <!-- possibility -->

    <!-- будан: буд, : "be" -->
    <e lm="будан"><i/><par n="/будан__vbser"/></e> 

    <!-- кардан: кард, кун: "do, make" -->
    <e lm="кардан"><p><l>кард</l><r>кардан<s n="vblex"/></r></p><par n="кард/ан__vblex"/></e> <!-- inf, pp, past -->
    <e lm="кардан"><p><l>кун</l><r>кардан<s n="vblex"/><s n="prs"/></r></p><par n="к/ард.ан__vblex"/></e> <!-- prs -->
    <e lm="кардан"><p><l>кун</l><r>кардан<s n="vblex"/></r></p><par n="к/ун.анда__vblex"/></e> <!-- pprs, adv -->
    <e lm="кардан"><p><l>накун</l><r>кардан<s n="vblex"/><s n="neg"/><s n="prs"/></r></p><par n="к/ард.ан__vblex"/></e> <!-- prs -->
    <e lm="кардан"><p><l>накард</l><r>кардан<s n="vblex"/><s n="neg"/></r></p><par n="кард/ан__vblex"/></e> <!-- inf, pp, past -->
    <e lm="кардан"><p><l>мекард</l><r>кардан<s n="vblex"/></r></p><par n="ме.кард/ан__vblex"/></e>  <!-- imperf -->
    <e lm="кардан"><p><l>мекун</l><r>кардан<s n="vblex"/><s n="pri"/></r></p><par n="к/ард.ан__vblex"/></e>  <!-- pres.ind -->
    <e lm="кардан"><p><l>намекард</l><r>кардан<s n="vblex"/><s n="neg"/></r></p><par n="кард/ан__vblex"/></e> <!-- imperf -->
    <e lm="кардан"><p><l>намекун</l><r>кардан<s n="vblex"/><s n="neg"/><s n="pri"/></r></p><par n="к/ард.ан__vblex"/></e>   <!-- pres.ind -->

    <!-- доштан: дошт, дор: "have" -->
    <e lm="доштан"><p><l>дошт</l><r>доштан<s n="vbhaver"/></r></p><par n="кард/ан__vblex"/></e> 
    <e lm="доштан"><p><l>дор</l><r>доштан<s n="vbhaver"/><s n="prs"/></r></p><par n="к/ард.ан__vblex"/></e> 
    <e lm="доштан"><p><l>надор</l><r>доштан<s n="vbhaver"/><s n="neg"/><s n="prs"/></r></p><par n="к/ард.ан__vblex"/></e> 
    <e lm="доштан"><p><l>надошт</l><r>доштан<s n="vbhaver"/><s n="neg"/></r></p><par n="кард/ан__vblex"/></e> 
    <e lm="доштан"><p><l>медошт</l><r>доштан<s n="vbhaver"/></r></p><par n="ме.кард/ан__vblex"/></e>  
    <e lm="доштан"><p><l>медор</l><r>доштан<s n="vbhaver"/><s n="pri"/></r></p><par n="к/ард.ан__vblex"/></e>  
    <e lm="доштан"><p><l>намедошт</l><r>доштан<s n="vbhaver"/><s n="neg"/></r></p><par n="кард/ан__vblex"/></e> 
    <e lm="доштан"><p><l>намедор</l><r>доштан<s n="vbhaver"/><s n="neg"/><s n="pri"/></r></p><par n="к/ард.ан__vblex"/></e>   

    <!-- хостан: хост, хоҳ: "" -->
    <e lm="хостан"><p><l>хост</l><r>хостан<s n="vblex"/></r></p><par n="кард/ан__vblex"/></e> 
    <e lm="хостан"><p><l>хоҳ</l><r>хостан<s n="vblex"/><s n="prs"/></r></p><par n="к/ард.ан__vblex"/></e> 
    <e lm="хостан"><p><l>нахоҳ</l><r>хостан<s n="vblex"/><s n="neg"/><s n="prs"/></r></p><par n="к/ард.ан__vblex"/></e> 
    <e lm="хостан"><p><l>нахост</l><r>хостан<s n="vblex"/><s n="neg"/></r></p><par n="кард/ан__vblex"/></e> 
    <e lm="хостан"><p><l>мехост</l><r>хостан<s n="vblex"/></r></p><par n="ме.кард/ан__vblex"/></e>  
    <e lm="хостан"><p><l>мехоҳ</l><r>хостан<s n="vblex"/><s n="pri"/></r></p><par n="к/ард.ан__vblex"/></e>  
    <e lm="хостан"><p><l>намехост</l><r>хостан<s n="vblex"/><s n="neg"/></r></p><par n="кард/ан__vblex"/></e> 
    <e lm="хостан"><p><l>намехоҳ</l><r>хостан<s n="vblex"/><s n="neg"/><s n="pri"/></r></p><par n="к/ард.ан__vblex"/></e>   

    <!-- тавонистан: дошт, дор: "be able to" -->
    <e lm="тавонистан"><p><l>тавонист</l><r>тавонистан<s n="vblex"/></r></p><par n="кард/ан__vblex"/></e> 
    <e lm="тавонистан"><p><l>тавон</l><r>тавонистан<s n="vblex"/><s n="prs"/></r></p><par n="к/ард.ан__vblex"/></e> 
    <e lm="тавонистан"><p><l>натавон</l><r>тавонистан<s n="vblex"/><s n="neg"/><s n="prs"/></r></p><par n="к/ард.ан__vblex"/></e> 
    <e lm="тавонистан"><p><l>натавонист</l><r>тавонистан<s n="vblex"/><s n="neg"/></r></p><par n="кард/ан__vblex"/></e> 
    <e lm="тавонистан"><p><l>метавонист</l><r>тавонистан<s n="vblex"/></r></p><par n="ме.кард/ан__vblex"/></e>  
    <e lm="тавонистан"><p><l>метавон</l><r>тавонистан<s n="vblex"/><s n="pri"/></r></p><par n="к/ард.ан__vblex"/></e>  
    <e lm="тавонистан"><p><l>наметавонист</l><r>тавонистан<s n="vblex"/><s n="neg"/></r></p><par n="кард/ан__vblex"/></e> 
    <e lm="тавонистан"><p><l>наметавон</l><r>тавонистан<s n="vbhaver"/><s n="neg"/><s n="pri"/></r></p><par n="к/ард.ан__vblex"/></e>   


    <!-- рафтан: рафт, рав: "go" -->
    <e lm="рафтан"><p><l>рафт</l><r>рафтан<s n="vblex"/></r></p><par n="кард/ан__vblex"/></e> 
    <e lm="рафтан"><p><l>рав</l><r>рафтан<s n="vblex"/><s n="prs"/></r></p><par n="к/ард.ан__vblex"/></e> 
    <e lm="рафтан"><p><l>нарав</l><r>рафтан<s n="vblex"/><s n="neg"/><s n="prs"/></r></p><par n="к/ард.ан__vblex"/></e> 
    <e lm="рафтан"><p><l>нарафт</l><r>рафтан<s n="vblex"/><s n="neg"/></r></p><par n="кард/ан__vblex"/></e> 
    <e lm="рафтан"><p><l>мерафт</l><r>рафтан<s n="vblex"/></r></p><par n="ме.кард/ан__vblex"/></e>  
    <e lm="рафтан"><p><l>мерав</l><r>рафтан<s n="vblex"/><s n="pri"/></r></p><par n="к/ард.ан__vblex"/></e>  
    <e lm="рафтан"><p><l>намерафт</l><r>рафтан<s n="vblex"/><s n="neg"/></r></p><par n="кард/ан__vblex"/></e> 
    <e lm="рафтан"><p><l>намерав</l><r>рафтан<s n="vblex"/><s n="neg"/><s n="pri"/></r></p><par n="к/ард.ан__vblex"/></e>   

    <!-- шудан: шуд, шав: "become" -->
    <e lm="шудан"><p><l>шуд</l><r>шудан<s n="vblex"/></r></p><par n="кард/ан__vblex"/></e> 
    <e lm="шудан"><p><l>шав</l><r>шудан<s n="vblex"/><s n="prs"/></r></p><par n="к/ард.ан__vblex"/></e> 
    <e lm="шудан"><p><l>нашав</l><r>шудан<s n="vblex"/><s n="neg"/><s n="prs"/></r></p><par n="к/ард.ан__vblex"/></e> 
    <e lm="шудан"><p><l>нашуд</l><r>шудан<s n="vblex"/><s n="neg"/></r></p><par n="кард/ан__vblex"/></e> 
    <e lm="шудан"><p><l>мешуд</l><r>шудан<s n="vblex"/></r></p><par n="ме.кард/ан__vblex"/></e>  
    <e lm="шудан"><p><l>мешав</l><r>шудан<s n="vblex"/><s n="pri"/></r></p><par n="к/ард.ан__vblex"/></e>  
    <e lm="шудан"><p><l>намешуд</l><r>шудан<s n="vblex"/><s n="neg"/></r></p><par n="кард/ан__vblex"/></e> 
    <e lm="шудан"><p><l>намешав</l><r>шудан<s n="vblex"/><s n="neg"/><s n="pri"/></r></p><par n="к/ард.ан__vblex"/></e>   

    <!-- кандан: канд, кан: "bite"(?) -->
    <e lm="кандан"><p><l>канд</l><r>кандан<s n="vblex"/></r></p><par n="кард/ан__vblex"/></e> 
    <e lm="кандан"><p><l>кан</l><r>кандан<s n="vblex"/><s n="prs"/></r></p><par n="к/ард.ан__vblex"/></e> 
    <e lm="кандан"><p><l>накан</l><r>кандан<s n="vblex"/><s n="neg"/><s n="prs"/></r></p><par n="к/ард.ан__vblex"/></e> 
    <e lm="кандан"><p><l>наканд</l><r>кандан<s n="vblex"/><s n="neg"/></r></p><par n="кард/ан__vblex"/></e> 
    <e lm="кандан"><p><l>меканд</l><r>кандан<s n="vblex"/></r></p><par n="ме.кард/ан__vblex"/></e>  
    <e lm="кандан"><p><l>мекан</l><r>кандан<s n="vblex"/><s n="pri"/></r></p><par n="к/ард.ан__vblex"/></e>  
    <e lm="кандан"><p><l>намеканд</l><r>кандан<s n="vblex"/><s n="neg"/></r></p><par n="кард/ан__vblex"/></e> 
    <e lm="кандан"><p><l>намекан</l><r>кандан<s n="vblex"/><s n="neg"/><s n="pri"/></r></p><par n="к/ард.ан__vblex"/></e>   

    <!-- гуфтан: гуфт, гӯ: "say, tell" -->
    <e lm="гуфтан"><p><l>гуфт</l><r>гуфтан<s n="vblex"/></r></p><par n="кард/ан__vblex"/></e> 
    <e lm="гуфтан"><p><l>гӯ</l><r>гуфтан<s n="vblex"/><s n="prs"/></r></p><par n="гу/фт.ан__vblex"/></e> 
    <e lm="гуфтан"><p><l>нагӯ</l><r>гуфтан<s n="vblex"/><s n="neg"/><s n="prs"/></r></p><par n="гу/фт.ан__vblex"/></e> 
    <e lm="гуфтан"><p><l>нагуфт</l><r>гуфтан<s n="vblex"/><s n="neg"/></r></p><par n="кард/ан__vblex"/></e> 
    <e lm="гуфтан"><p><l>мегуфт</l><r>гуфтан<s n="vblex"/></r></p><par n="ме.кард/ан__vblex"/></e>  
    <e lm="гуфтан"><p><l>мегӯ</l><r>гуфтан<s n="vblex"/><s n="pri"/></r></p><par n="гу/фт.ан__vblex"/></e>  
    <e lm="гуфтан"><p><l>намегуфт</l><r>гуфтан<s n="vblex"/><s n="neg"/></r></p><par n="кард/ан__vblex"/></e> 
    <e lm="гуфтан"><p><l>намегӯ</l><r>гуфтан<s n="vblex"/><s n="neg"/><s n="pri"/></r></p><par n="гу/фт.ан__vblex"/></e>   

    <!-- рустан: руст, ру: "" -->
    <e lm="рустан"><p><l>руст</l><r>рустан<s n="vblex"/></r></p><par n="кард/ан__vblex"/></e> 
    <e lm="рустан"><p><l>ру</l><r>рустан<s n="vblex"/><s n="prs"/></r></p><par n="гу/фт.ан__vblex"/></e> 
    <e lm="рустан"><p><l>нару</l><r>рустан<s n="vblex"/><s n="neg"/><s n="prs"/></r></p><par n="гу/фт.ан__vblex"/></e> 
    <e lm="рустан"><p><l>наруст</l><r>рустан<s n="vblex"/><s n="neg"/></r></p><par n="кард/ан__vblex"/></e> 
    <e lm="рустан"><p><l>меруст</l><r>рустан<s n="vblex"/></r></p><par n="ме.кард/ан__vblex"/></e>  
    <e lm="рустан"><p><l>меру</l><r>рустан<s n="vblex"/><s n="pri"/></r></p><par n="гу/фт.ан__vblex"/></e>  
    <e lm="рустан"><p><l>намеруст</l><r>рустан<s n="vblex"/><s n="neg"/></r></p><par n="кард/ан__vblex"/></e> 
    <e lm="рустан"><p><l>намеру</l><r>рустан<s n="vblex"/><s n="neg"/><s n="pri"/></r></p><par n="гу/фт.ан__vblex"/></e>   

    <!-- пардохтан: пардохт, пардоз: "" -->
    <e lm="пардохтан"><p><l>пардохт</l><r>пардохтан<s n="vblex"/></r></p><par n="кард/ан__vblex"/></e> 
    <e lm="пардохтан"><p><l>пардоз</l><r>пардохтан<s n="vblex"/><s n="prs"/></r></p><par n="к/ард.ан__vblex"/></e> 
    <e lm="пардохтан"><p><l>напардоз</l><r>пардохтан<s n="vblex"/><s n="neg"/><s n="prs"/></r></p><par n="к/ард.ан__vblex"/></e> 
    <e lm="пардохтан"><p><l>напардохт</l><r>пардохтан<s n="vblex"/><s n="neg"/></r></p><par n="кард/ан__vblex"/></e> 
    <e lm="пардохтан"><p><l>мепардохт</l><r>пардохтан<s n="vblex"/></r></p><par n="ме.кард/ан__vblex"/></e>  
    <e lm="пардохтан"><p><l>мепардоз</l><r>пардохтан<s n="vblex"/><s n="pri"/></r></p><par n="к/ард.ан__vblex"/></e>  
    <e lm="пардохтан"><p><l>намепардохт</l><r>пардохтан<s n="vblex"/><s n="neg"/></r></p><par n="кард/ан__vblex"/></e> 
    <e lm="пардохтан"><p><l>намепардоз</l><r>пардохтан<s n="vblex"/><s n="neg"/><s n="pri"/></r></p><par n="к/ард.ан__vblex"/></e>   

    <!-- шекастан: шекаст, шекан: "" -->
    <e lm="шекастан"><p><l>шекаст</l><r>шекастан<s n="vblex"/></r></p><par n="кард/ан__vblex"/></e> 
    <e lm="шекастан"><p><l>шекан</l><r>шекастан<s n="vblex"/><s n="prs"/></r></p><par n="к/ард.ан__vblex"/></e> 
    <e lm="шекастан"><p><l>нашекан</l><r>шекастан<s n="vblex"/><s n="neg"/><s n="prs"/></r></p><par n="к/ард.ан__vblex"/></e> 
    <e lm="шекастан"><p><l>нашекаст</l><r>шекастан<s n="vblex"/><s n="neg"/></r></p><par n="кард/ан__vblex"/></e> 
    <e lm="шекастан"><p><l>мешекаст</l><r>шекастан<s n="vblex"/></r></p><par n="ме.кард/ан__vblex"/></e>  
    <e lm="шекастан"><p><l>мешекан</l><r>шекастан<s n="vblex"/><s n="pri"/></r></p><par n="к/ард.ан__vblex"/></e>  
    <e lm="шекастан"><p><l>намешекаст</l><r>шекастан<s n="vblex"/><s n="neg"/></r></p><par n="кард/ан__vblex"/></e> 
    <e lm="шекастан"><p><l>намешекан</l><r>шекастан<s n="vblex"/><s n="neg"/><s n="pri"/></r></p><par n="к/ард.ан__vblex"/></e>   

    <!-- герефтан: герефт, гир: "" -->
    <e lm="герефтан"><p><l>герефт</l><r>герефтан<s n="vblex"/></r></p><par n="кард/ан__vblex"/></e> 
    <e lm="герефтан"><p><l>гир</l><r>герефтан<s n="vblex"/><s n="prs"/></r></p><par n="к/ард.ан__vblex"/></e> 
    <e lm="герефтан"><p><l>нагир</l><r>герефтан<s n="vblex"/><s n="neg"/><s n="prs"/></r></p><par n="к/ард.ан__vblex"/></e> 
    <e lm="герефтан"><p><l>нагерефт</l><r>герефтан<s n="vblex"/><s n="neg"/></r></p><par n="кард/ан__vblex"/></e> 
    <e lm="герефтан"><p><l>мегерефт</l><r>герефтан<s n="vblex"/></r></p><par n="ме.кард/ан__vblex"/></e>  
    <e lm="герефтан"><p><l>мегир</l><r>герефтан<s n="vblex"/><s n="pri"/></r></p><par n="к/ард.ан__vblex"/></e>  
    <e lm="герефтан"><p><l>намегерефт</l><r>герефтан<s n="vblex"/><s n="neg"/></r></p><par n="кард/ан__vblex"/></e> 
    <e lm="герефтан"><p><l>намегир</l><r>герефтан<s n="vblex"/><s n="neg"/><s n="pri"/></r></p><par n="к/ард.ан__vblex"/></e>   

    <!-- ёфтан: ёфт, ёб: "" -->
    <e lm="ёфтан"><p><l>ёфт</l><r>ёфтан<s n="vblex"/></r></p><par n="кард/ан__vblex"/></e> 
    <e lm="ёфтан"><p><l>ёб</l><r>ёфтан<s n="vblex"/><s n="prs"/></r></p><par n="к/ард.ан__vblex"/></e> 
    <e lm="ёфтан"><p><l>наёб</l><r>ёфтан<s n="vblex"/><s n="neg"/><s n="prs"/></r></p><par n="к/ард.ан__vblex"/></e> 
    <e lm="ёфтан"><p><l>наёфт</l><r>ёфтан<s n="vblex"/><s n="neg"/></r></p><par n="кард/ан__vblex"/></e> 
    <e lm="ёфтан"><p><l>меёфт</l><r>ёфтан<s n="vblex"/></r></p><par n="ме.кард/ан__vblex"/></e>  
    <e lm="ёфтан"><p><l>меёб</l><r>ёфтан<s n="vblex"/><s n="pri"/></r></p><par n="к/ард.ан__vblex"/></e>  
    <e lm="ёфтан"><p><l>намеёфт</l><r>ёфтан<s n="vblex"/><s n="neg"/></r></p><par n="кард/ан__vblex"/></e> 
    <e lm="ёфтан"><p><l>намеёб</l><r>ёфтан<s n="vblex"/><s n="neg"/><s n="pri"/></r></p><par n="к/ард.ан__vblex"/></e>   

    <!-- омадан: омад, {о, биё}: "come" -->
    <e lm="омадан"><p><l>омад</l><r>омадан<s n="vblex"/></r></p><par n="кард/ан__vblex"/></e> 
    <e lm="омадан"><p><l>о</l><r>омадан<s n="vblex"/><s n="prs"/></r></p><par n="гу/фт.ан__vblex"/></e> 
    <e lm="омадан"><p><l>о</l><r>омадан<s n="vblex"/></r></p><par n="гу/янда__vblex"/></e> 
    <e lm="омадан" r="LR"><p><l>биё</l><r>омадан<s n="vblex"/><s n="prs"/></r></p><par n="гу/фт.ан__vblex"/></e> 
    <e lm="омадан"><p><l>нао</l><r>омадан<s n="vblex"/><s n="neg"/><s n="prs"/></r></p><par n="гу/фт.ан__vblex"/></e> 
    <e lm="омадан" r="LR"><p><l>набиё</l><r>омадан<s n="vblex"/><s n="neg"/><s n="prs"/></r></p><par n="гу/фт.ан__vblex"/></e> 
    <e lm="омадан"><p><l>наомад</l><r>омадан<s n="vblex"/><s n="neg"/></r></p><par n="кард/ан__vblex"/></e> 
    <e lm="омадан"><p><l>меомад</l><r>омадан<s n="vblex"/></r></p><par n="ме.кард/ан__vblex"/></e>  
    <e lm="омадан"><p><l>мео</l><r>омадан<s n="vblex"/><s n="pri"/></r></p><par n="гу/фт.ан__vblex"/></e>  
    <e lm="омадан" r="LR"><p><l>мебиё</l><r>омадан<s n="vblex"/><s n="pri"/></r></p><par n="гу/фт.ан__vblex"/></e>  
    <e lm="омадан"><p><l>намеомад</l><r>омадан<s n="vblex"/><s n="neg"/></r></p><par n="кард/ан__vblex"/></e> 
    <e lm="омадан"><p><l>намео</l><r>омадан<s n="vblex"/><s n="neg"/><s n="pri"/></r></p><par n="гу/фт.ан__vblex"/></e>   
    <e lm="омадан" r="LR"><p><l>намебиё</l><r>омадан<s n="vblex"/><s n="neg"/><s n="pri"/></r></p><par n="гу/фт.ан__vblex"/></e>   


    <!-- геҳтан: геҳт, ангез: "stir, arouse" -->
    <e lm="геҳтан"><p><l>геҳт</l><r>геҳтан<s n="vblex"/></r></p><par n="кард/ан__vblex"/></e>
    <e lm="геҳтан"><p><l>ангез</l><r>геҳтан<s n="vblex"/><s n="prs"/></r></p><par n="к/ард.ан__vblex"/></e>
    <e lm="геҳтан"><p><l>наангез</l><r>геҳтан<s n="vblex"/><s n="neg"/><s n="prs"/></r></p><par n="к/ард.ан__vblex"/></e>
    <e lm="геҳтан"><p><l>нагеҳт</l><r>геҳтан<s n="vblex"/><s n="neg"/></r></p><par n="кард/ан__vblex"/></e>
    <e lm="геҳтан"><p><l>мегеҳт</l><r>геҳтан<s n="vblex"/></r></p><par n="ме.кард/ан__vblex"/></e>
    <e lm="геҳтан"><p><l>меангез</l><r>геҳтан<s n="vblex"/><s n="pri"/></r></p><par n="к/ард.ан__vblex"/></e>
    <e lm="геҳтан"><p><l>намегеҳт</l><r>геҳтан<s n="vblex"/><s n="neg"/></r></p><par n="кард/ан__vblex"/></e>
    <e lm="геҳтан"><p><l>намеангез</l><r>геҳтан<s n="vblex"/><s n="neg"/><s n="pri"/></r></p><par n="к/ард.ан__vblex"/></e>

    <!-- гоштан: гошт, ангор: "consider, think" -->
    <e lm="гоштан"><p><l>гошт</l><r>гоштан<s n="vblex"/></r></p><par n="кард/ан__vblex"/></e>
    <e lm="гоштан"><p><l>ангор</l><r>гоштан<s n="vblex"/><s n="prs"/></r></p><par n="к/ард.ан__vblex"/></e>
    <e lm="гоштан"><p><l>наангор</l><r>гоштан<s n="vblex"/><s n="neg"/><s n="prs"/></r></p><par n="к/ард.ан__vblex"/></e>
    <e lm="гоштан"><p><l>нагошт</l><r>гоштан<s n="vblex"/><s n="neg"/></r></p><par n="кард/ан__vblex"/></e>
    <e lm="гоштан"><p><l>мегошт</l><r>гоштан<s n="vblex"/></r></p><par n="ме.кард/ан__vblex"/></e>
    <e lm="гоштан"><p><l>меангор</l><r>гоштан<s n="vblex"/><s n="pri"/></r></p><par n="к/ард.ан__vblex"/></e>
    <e lm="гоштан"><p><l>намегошт</l><r>гоштан<s n="vblex"/><s n="neg"/></r></p><par n="кард/ан__vblex"/></e>
    <e lm="гоштан"><p><l>намеангор</l><r>гоштан<s n="vblex"/><s n="neg"/><s n="pri"/></r></p><par n="к/ард.ан__vblex"/></e>

    <!-- дохтан: дохт, андоз: "throw, cast" -->
    <e lm="дохтан"><p><l>дохт</l><r>дохтан<s n="vblex"/></r></p><par n="кард/ан__vblex"/></e>
    <e lm="дохтан"><p><l>андоз</l><r>дохтан<s n="vblex"/><s n="prs"/></r></p><par n="к/ард.ан__vblex"/></e>
    <e lm="дохтан"><p><l>наандоз</l><r>дохтан<s n="vblex"/><s n="neg"/><s n="prs"/></r></p><par n="к/ард.ан__vblex"/></e>
    <e lm="дохтан"><p><l>надохт</l><r>дохтан<s n="vblex"/><s n="neg"/></r></p><par n="кард/ан__vblex"/></e>
    <e lm="дохтан"><p><l>медохт</l><r>дохтан<s n="vblex"/></r></p><par n="ме.кард/ан__vblex"/></e>
    <e lm="дохтан"><p><l>меандоз</l><r>дохтан<s n="vblex"/><s n="pri"/></r></p><par n="к/ард.ан__vblex"/></e>
    <e lm="дохтан"><p><l>намедохт</l><r>дохтан<s n="vblex"/><s n="neg"/></r></p><par n="кард/ан__vblex"/></e>
    <e lm="дохтан"><p><l>намеандоз</l><r>дохтан<s n="vblex"/><s n="neg"/><s n="pri"/></r></p><par n="к/ард.ан__vblex"/></e>

    <!-- афрохтан: афрохт, афроз: "raise" -->
    <e lm="афрохтан"><p><l>афрохт</l><r>афрохтан<s n="vblex"/></r></p><par n="кард/ан__vblex"/></e>
    <e lm="афрохтан"><p><l>афроз</l><r>афрохтан<s n="vblex"/><s n="prs"/></r></p><par n="к/ард.ан__vblex"/></e>
    <e lm="афрохтан"><p><l>наафроз</l><r>афрохтан<s n="vblex"/><s n="neg"/><s n="prs"/></r></p><par n="к/ард.ан__vblex"/></e>
    <e lm="афрохтан"><p><l>наафрохт</l><r>афрохтан<s n="vblex"/><s n="neg"/></r></p><par n="кард/ан__vblex"/></e>
    <e lm="афрохтан"><p><l>меафрохт</l><r>афрохтан<s n="vblex"/></r></p><par n="ме.кард/ан__vblex"/></e>
    <e lm="афрохтан"><p><l>меафроз</l><r>афрохтан<s n="vblex"/><s n="pri"/></r></p><par n="к/ард.ан__vblex"/></e>
    <e lm="афрохтан"><p><l>намеафрохт</l><r>афрохтан<s n="vblex"/><s n="neg"/></r></p><par n="кард/ан__vblex"/></e>
    <e lm="афрохтан"><p><l>намеафроз</l><r>афрохтан<s n="vblex"/><s n="neg"/><s n="pri"/></r></p><par n="к/ард.ан__vblex"/></e>

    <!-- афроштан: афрошт, афроз: "raise" -->
    <e lm="афроштан"><p><l>афрошт</l><r>афроштан<s n="vblex"/></r></p><par n="кард/ан__vblex"/></e>
    <e lm="афроштан"><p><l>афроз</l><r>афроштан<s n="vblex"/><s n="prs"/></r></p><par n="к/ард.ан__vblex"/></e>
    <e lm="афроштан"><p><l>наафроз</l><r>афроштан<s n="vblex"/><s n="neg"/><s n="prs"/></r></p><par n="к/ард.ан__vblex"/></e>
    <e lm="афроштан"><p><l>наафрошт</l><r>афроштан<s n="vblex"/><s n="neg"/></r></p><par n="кард/ан__vblex"/></e>
    <e lm="афроштан"><p><l>меафрошт</l><r>афроштан<s n="vblex"/></r></p><par n="ме.кард/ан__vblex"/></e>
    <e lm="афроштан"><p><l>меафроз</l><r>афроштан<s n="vblex"/><s n="pri"/></r></p><par n="к/ард.ан__vblex"/></e>
    <e lm="афроштан"><p><l>намеафрошт</l><r>афроштан<s n="vblex"/><s n="neg"/></r></p><par n="кард/ан__vblex"/></e>
    <e lm="афроштан"><p><l>намеафроз</l><r>афроштан<s n="vblex"/><s n="neg"/><s n="pri"/></r></p><par n="к/ард.ан__vblex"/></e>

    <!-- афрӯхтан: афрӯхт, афрӯз: "kindle, inflame" -->
    <e lm="афрӯхтан"><p><l>афрӯхт</l><r>афрӯхтан<s n="vblex"/></r></p><par n="кард/ан__vblex"/></e>
    <e lm="афрӯхтан"><p><l>афрӯз</l><r>афрӯхтан<s n="vblex"/><s n="prs"/></r></p><par n="к/ард.ан__vblex"/></e>
    <e lm="афрӯхтан"><p><l>наафрӯз</l><r>афрӯхтан<s n="vblex"/><s n="neg"/><s n="prs"/></r></p><par n="к/ард.ан__vblex"/></e>
    <e lm="афрӯхтан"><p><l>наафрӯхт</l><r>афрӯхтан<s n="vblex"/><s n="neg"/></r></p><par n="кард/ан__vblex"/></e>
    <e lm="афрӯхтан"><p><l>меафрӯхт</l><r>афрӯхтан<s n="vblex"/></r></p><par n="ме.кард/ан__vblex"/></e>
    <e lm="афрӯхтан"><p><l>меафрӯз</l><r>афрӯхтан<s n="vblex"/><s n="pri"/></r></p><par n="к/ард.ан__vblex"/></e>
    <e lm="афрӯхтан"><p><l>намеафрӯхт</l><r>афрӯхтан<s n="vblex"/><s n="neg"/></r></p><par n="кард/ан__vblex"/></e>
    <e lm="афрӯхтан"><p><l>намеафрӯз</l><r>афрӯхтан<s n="vblex"/><s n="neg"/><s n="pri"/></r></p><par n="к/ард.ан__vblex"/></e>

    <!-- афтодан: афтод, афт: "fall" -->
    <e lm="афтодан"><p><l>афтод</l><r>афтодан<s n="vblex"/></r></p><par n="кард/ан__vblex"/></e>
    <e lm="афтодан"><p><l>афт</l><r>афтодан<s n="vblex"/><s n="prs"/></r></p><par n="к/ард.ан__vblex"/></e>
    <e lm="афтодан"><p><l>наафт</l><r>афтодан<s n="vblex"/><s n="neg"/><s n="prs"/></r></p><par n="к/ард.ан__vblex"/></e>
    <e lm="афтодан"><p><l>наафтод</l><r>афтодан<s n="vblex"/><s n="neg"/></r></p><par n="кард/ан__vblex"/></e>
    <e lm="афтодан"><p><l>меафтод</l><r>афтодан<s n="vblex"/></r></p><par n="ме.кард/ан__vblex"/></e>
    <e lm="афтодан"><p><l>меафт</l><r>афтодан<s n="vblex"/><s n="pri"/></r></p><par n="к/ард.ан__vblex"/></e>
    <e lm="афтодан"><p><l>намеафтод</l><r>афтодан<s n="vblex"/><s n="neg"/></r></p><par n="кард/ан__vblex"/></e>
    <e lm="афтодан"><p><l>намеафт</l><r>афтодан<s n="vblex"/><s n="neg"/><s n="pri"/></r></p><par n="к/ард.ан__vblex"/></e>

    <!-- афшурдан: афшурд, афшор: "press, squeeze" -->
    <e lm="афшурдан"><p><l>афшурд</l><r>афшурдан<s n="vblex"/></r></p><par n="кард/ан__vblex"/></e>
    <e lm="афшурдан"><p><l>афшор</l><r>афшурдан<s n="vblex"/><s n="prs"/></r></p><par n="к/ард.ан__vblex"/></e>
    <e lm="афшурдан"><p><l>наафшор</l><r>афшурдан<s n="vblex"/><s n="neg"/><s n="prs"/></r></p><par n="к/ард.ан__vblex"/></e>
    <e lm="афшурдан"><p><l>наафшурд</l><r>афшурдан<s n="vblex"/><s n="neg"/></r></p><par n="кард/ан__vblex"/></e>
    <e lm="афшурдан"><p><l>меафшурд</l><r>афшурдан<s n="vblex"/></r></p><par n="ме.кард/ан__vblex"/></e>
    <e lm="афшурдан"><p><l>меафшор</l><r>афшурдан<s n="vblex"/><s n="pri"/></r></p><par n="к/ард.ан__vblex"/></e>
    <e lm="афшурдан"><p><l>намеафшурд</l><r>афшурдан<s n="vblex"/><s n="neg"/></r></p><par n="кард/ан__vblex"/></e>
    <e lm="афшурдан"><p><l>намеафшор</l><r>афшурдан<s n="vblex"/><s n="neg"/><s n="pri"/></r></p><par n="к/ард.ан__vblex"/></e>

    <!-- баргехтан: баргехт, барангез: "urge, incite" -->
    <e lm="баргехтан"><p><l>баргехт</l><r>баргехтан<s n="vblex"/></r></p><par n="кард/ан__vblex"/></e>
    <e lm="баргехтан"><p><l>барангез</l><r>баргехтан<s n="vblex"/><s n="prs"/></r></p><par n="к/ард.ан__vblex"/></e>
    <e lm="баргехтан"><p><l>набарангез</l><r>баргехтан<s n="vblex"/><s n="neg"/><s n="prs"/></r></p><par n="к/ард.ан__vblex"/></e>
    <e lm="баргехтан"><p><l>набаргехт</l><r>баргехтан<s n="vblex"/><s n="neg"/></r></p><par n="кард/ан__vblex"/></e>
    <e lm="баргехтан"><p><l>мебаргехт</l><r>баргехтан<s n="vblex"/></r></p><par n="ме.кард/ан__vblex"/></e>
    <e lm="баргехтан"><p><l>мебарангез</l><r>баргехтан<s n="vblex"/><s n="pri"/></r></p><par n="к/ард.ан__vblex"/></e>
    <e lm="баргехтан"><p><l>намебаргехт</l><r>баргехтан<s n="vblex"/><s n="neg"/></r></p><par n="кард/ан__vblex"/></e>
    <e lm="баргехтан"><p><l>намебарангез</l><r>баргехтан<s n="vblex"/><s n="neg"/><s n="pri"/></r></p><par n="к/ард.ан__vblex"/></e>

    <!-- барафроштан: барафрошт, барафроз: "hoist" -->
    <e lm="барафроштан"><p><l>барафрошт</l><r>барафроштан<s n="vblex"/></r></p><par n="кард/ан__vblex"/></e>
    <e lm="барафроштан"><p><l>барафроз</l><r>барафроштан<s n="vblex"/><s n="prs"/></r></p><par n="к/ард.ан__vblex"/></e>
    <e lm="барафроштан"><p><l>набарафроз</l><r>барафроштан<s n="vblex"/><s n="neg"/><s n="prs"/></r></p><par n="к/ард.ан__vblex"/></e>
    <e lm="барафроштан"><p><l>набарафрошт</l><r>барафроштан<s n="vblex"/><s n="neg"/></r></p><par n="кард/ан__vblex"/></e>
    <e lm="барафроштан"><p><l>мебарафрошт</l><r>барафроштан<s n="vblex"/></r></p><par n="ме.кард/ан__vblex"/></e>
    <e lm="барафроштан"><p><l>мебарафроз</l><r>барафроштан<s n="vblex"/><s n="pri"/></r></p><par n="к/ард.ан__vblex"/></e>
    <e lm="барафроштан"><p><l>намебарафрошт</l><r>барафроштан<s n="vblex"/><s n="neg"/></r></p><par n="кард/ан__vblex"/></e>
    <e lm="барафроштан"><p><l>намебарафроз</l><r>барафроштан<s n="vblex"/><s n="neg"/><s n="pri"/></r></p><par n="к/ард.ан__vblex"/></e>

    <!-- барафрӯхтан: барафрӯхт, барафрӯз: "inflame" -->
    <e lm="барафрӯхтан"><p><l>барафрӯхт</l><r>барафрӯхтан<s n="vblex"/></r></p><par n="кард/ан__vblex"/></e>
    <e lm="барафрӯхтан"><p><l>барафрӯз</l><r>барафрӯхтан<s n="vblex"/><s n="prs"/></r></p><par n="к/ард.ан__vblex"/></e>
    <e lm="барафрӯхтан"><p><l>набарафрӯз</l><r>барафрӯхтан<s n="vblex"/><s n="neg"/><s n="prs"/></r></p><par n="к/ард.ан__vblex"/></e>
    <e lm="барафрӯхтан"><p><l>набарафрӯхт</l><r>барафрӯхтан<s n="vblex"/><s n="neg"/></r></p><par n="кард/ан__vblex"/></e>
    <e lm="барафрӯхтан"><p><l>мебарафрӯхт</l><r>барафрӯхтан<s n="vblex"/></r></p><par n="ме.кард/ан__vblex"/></e>
    <e lm="барафрӯхтан"><p><l>мебарафрӯз</l><r>барафрӯхтан<s n="vblex"/><s n="pri"/></r></p><par n="к/ард.ан__vblex"/></e>
    <e lm="барафрӯхтан"><p><l>намебарафрӯхт</l><r>барафрӯхтан<s n="vblex"/><s n="neg"/></r></p><par n="кард/ан__vblex"/></e>
    <e lm="барафрӯхтан"><p><l>намебарафрӯз</l><r>барафрӯхтан<s n="vblex"/><s n="neg"/><s n="pri"/></r></p><par n="к/ард.ан__vblex"/></e>

    <!-- баргастан: баргаст, баргард: "return, turn back" -->
    <e lm="баргастан"><p><l>баргаст</l><r>баргастан<s n="vblex"/></r></p><par n="кард/ан__vblex"/></e>
    <e lm="баргастан"><p><l>баргард</l><r>баргастан<s n="vblex"/><s n="prs"/></r></p><par n="к/ард.ан__vblex"/></e>
    <e lm="баргастан"><p><l>набаргард</l><r>баргастан<s n="vblex"/><s n="neg"/><s n="prs"/></r></p><par n="к/ард.ан__vblex"/></e>
    <e lm="баргастан"><p><l>набаргаст</l><r>баргастан<s n="vblex"/><s n="neg"/></r></p><par n="кард/ан__vblex"/></e>
    <e lm="баргастан"><p><l>мебаргаст</l><r>баргастан<s n="vblex"/></r></p><par n="ме.кард/ан__vblex"/></e>
    <e lm="баргастан"><p><l>мебаргард</l><r>баргастан<s n="vblex"/><s n="pri"/></r></p><par n="к/ард.ан__vblex"/></e>
    <e lm="баргастан"><p><l>намебаргаст</l><r>баргастан<s n="vblex"/><s n="neg"/></r></p><par n="кард/ан__vblex"/></e>
    <e lm="баргастан"><p><l>намебаргард</l><r>баргастан<s n="vblex"/><s n="neg"/><s n="pri"/></r></p><par n="к/ард.ан__vblex"/></e>

    <!-- бардоштан: бардошт, бардор: "pick up, remove" -->
    <e lm="бардоштан"><p><l>бардошт</l><r>бардоштан<s n="vblex"/></r></p><par n="кард/ан__vblex"/></e>
    <e lm="бардоштан"><p><l>бардор</l><r>бардоштан<s n="vblex"/><s n="prs"/></r></p><par n="к/ард.ан__vblex"/></e>
    <e lm="бардоштан"><p><l>набардор</l><r>бардоштан<s n="vblex"/><s n="neg"/><s n="prs"/></r></p><par n="к/ард.ан__vblex"/></e>
    <e lm="бардоштан"><p><l>набардошт</l><r>бардоштан<s n="vblex"/><s n="neg"/></r></p><par n="кард/ан__vblex"/></e>
    <e lm="бардоштан"><p><l>мебардошт</l><r>бардоштан<s n="vblex"/></r></p><par n="ме.кард/ан__vblex"/></e>
    <e lm="бардоштан"><p><l>мебардор</l><r>бардоштан<s n="vblex"/><s n="pri"/></r></p><par n="к/ард.ан__vblex"/></e>
    <e lm="бардоштан"><p><l>намебардошт</l><r>бардоштан<s n="vblex"/><s n="neg"/></r></p><par n="кард/ан__vblex"/></e>
    <e lm="бардоштан"><p><l>намебардор</l><r>бардоштан<s n="vblex"/><s n="neg"/><s n="pri"/></r></p><par n="к/ард.ан__vblex"/></e>

    <!-- барзадан: барзад, барзан: "roll up, tuck up" -->
    <e lm="барзадан"><p><l>барзад</l><r>барзадан<s n="vblex"/></r></p><par n="кард/ан__vblex"/></e>
    <e lm="барзадан"><p><l>барзан</l><r>барзадан<s n="vblex"/><s n="prs"/></r></p><par n="к/ард.ан__vblex"/></e>
    <e lm="барзадан"><p><l>набарзан</l><r>барзадан<s n="vblex"/><s n="neg"/><s n="prs"/></r></p><par n="к/ард.ан__vblex"/></e>
    <e lm="барзадан"><p><l>набарзад</l><r>барзадан<s n="vblex"/><s n="neg"/></r></p><par n="кард/ан__vblex"/></e>
    <e lm="барзадан"><p><l>мебарзад</l><r>барзадан<s n="vblex"/></r></p><par n="ме.кард/ан__vblex"/></e>
    <e lm="барзадан"><p><l>мебарзан</l><r>барзадан<s n="vblex"/><s n="pri"/></r></p><par n="к/ард.ан__vblex"/></e>
    <e lm="барзадан"><p><l>намебарзад</l><r>барзадан<s n="vblex"/><s n="neg"/></r></p><par n="кард/ан__vblex"/></e>
    <e lm="барзадан"><p><l>намебарзан</l><r>барзадан<s n="vblex"/><s n="neg"/><s n="pri"/></r></p><par n="к/ард.ан__vblex"/></e>

    <!-- баровардан: баровард, барор: "bring out, produce" -->
    <e lm="баровардан"><p><l>баровард</l><r>баровардан<s n="vblex"/></r></p><par n="кард/ан__vblex"/></e>
    <e lm="баровардан"><p><l>барор</l><r>баровардан<s n="vblex"/><s n="prs"/></r></p><par n="к/ард.ан__vblex"/></e>
    <e lm="баровардан"><p><l>набарор</l><r>баровардан<s n="vblex"/><s n="neg"/><s n="prs"/></r></p><par n="к/ард.ан__vblex"/></e>
    <e lm="баровардан"><p><l>набаровард</l><r>баровардан<s n="vblex"/><s n="neg"/></r></p><par n="кард/ан__vblex"/></e>
    <e lm="баровардан"><p><l>мебаровард</l><r>баровардан<s n="vblex"/></r></p><par n="ме.кард/ан__vblex"/></e>
    <e lm="баровардан"><p><l>мебарор</l><r>баровардан<s n="vblex"/><s n="pri"/></r></p><par n="к/ард.ан__vblex"/></e>
    <e lm="баровардан"><p><l>намебаровард</l><r>баровардан<s n="vblex"/><s n="neg"/></r></p><par n="кард/ан__vblex"/></e>
    <e lm="баровардан"><p><l>намебарор</l><r>баровардан<s n="vblex"/><s n="neg"/><s n="pri"/></r></p><par n="к/ард.ан__vblex"/></e>

    <!-- бархостан: бархост, бархез: "stand up, rise" -->
    <e lm="бархостан"><p><l>бархост</l><r>бархостан<s n="vblex"/></r></p><par n="кард/ан__vblex"/></e>
    <e lm="бархостан"><p><l>бархез</l><r>бархостан<s n="vblex"/><s n="prs"/></r></p><par n="к/ард.ан__vblex"/></e>
    <e lm="бархостан"><p><l>набархез</l><r>бархостан<s n="vblex"/><s n="neg"/><s n="prs"/></r></p><par n="к/ард.ан__vblex"/></e>
    <e lm="бархостан"><p><l>набархост</l><r>бархостан<s n="vblex"/><s n="neg"/></r></p><par n="кард/ан__vblex"/></e>
    <e lm="бархостан"><p><l>мебархост</l><r>бархостан<s n="vblex"/></r></p><par n="ме.кард/ан__vblex"/></e>
    <e lm="бархостан"><p><l>мебархез</l><r>бархостан<s n="vblex"/><s n="pri"/></r></p><par n="к/ард.ан__vblex"/></e>
    <e lm="бархостан"><p><l>намебархост</l><r>бархостан<s n="vblex"/><s n="neg"/></r></p><par n="кард/ан__vblex"/></e>
    <e lm="бархостан"><p><l>намебархез</l><r>бархостан<s n="vblex"/><s n="neg"/><s n="pri"/></r></p><par n="к/ард.ан__vblex"/></e>

    <!-- бастан: баст, банд: "close, tie" -->
    <e lm="бастан"><p><l>баст</l><r>бастан<s n="vblex"/></r></p><par n="кард/ан__vblex"/></e>
    <e lm="бастан"><p><l>банд</l><r>бастан<s n="vblex"/><s n="prs"/></r></p><par n="к/ард.ан__vblex"/></e>
    <e lm="бастан"><p><l>набанд</l><r>бастан<s n="vblex"/><s n="neg"/><s n="prs"/></r></p><par n="к/ард.ан__vblex"/></e>
    <e lm="бастан"><p><l>набаст</l><r>бастан<s n="vblex"/><s n="neg"/></r></p><par n="кард/ан__vblex"/></e>
    <e lm="бастан"><p><l>мебаст</l><r>бастан<s n="vblex"/></r></p><par n="ме.кард/ан__vblex"/></e>
    <e lm="бастан"><p><l>мебанд</l><r>бастан<s n="vblex"/><s n="pri"/></r></p><par n="к/ард.ан__vblex"/></e>
    <e lm="бастан"><p><l>намебаст</l><r>бастан<s n="vblex"/><s n="neg"/></r></p><par n="кард/ан__vblex"/></e>
    <e lm="бастан"><p><l>намебанд</l><r>бастан<s n="vblex"/><s n="neg"/><s n="pri"/></r></p><par n="к/ард.ан__vblex"/></e>

    <!-- бехтан: бехт, без: "sieve" -->
    <e lm="бехтан"><p><l>бехт</l><r>бехтан<s n="vblex"/></r></p><par n="кард/ан__vblex"/></e>
    <e lm="бехтан"><p><l>без</l><r>бехтан<s n="vblex"/><s n="prs"/></r></p><par n="к/ард.ан__vblex"/></e>
    <e lm="бехтан"><p><l>набез</l><r>бехтан<s n="vblex"/><s n="neg"/><s n="prs"/></r></p><par n="к/ард.ан__vblex"/></e>
    <e lm="бехтан"><p><l>набехт</l><r>бехтан<s n="vblex"/><s n="neg"/></r></p><par n="кард/ан__vblex"/></e>
    <e lm="бехтан"><p><l>мебехт</l><r>бехтан<s n="vblex"/></r></p><par n="ме.кард/ан__vblex"/></e>
    <e lm="бехтан"><p><l>мебез</l><r>бехтан<s n="vblex"/><s n="pri"/></r></p><par n="к/ард.ан__vblex"/></e>
    <e lm="бехтан"><p><l>намебехт</l><r>бехтан<s n="vblex"/><s n="neg"/></r></p><par n="кард/ан__vblex"/></e>
    <e lm="бехтан"><p><l>намебез</l><r>бехтан<s n="vblex"/><s n="neg"/><s n="pri"/></r></p><par n="к/ард.ан__vblex"/></e>

    <!-- боз~гаштан: боз~гашт, боз~гард: "go back, return" -->
    <e lm="бозгаштан"><p><l>бозгашт</l><r>бозгаштан<s n="vblex"/></r></p><par n="кард/ан__vblex"/></e>
    <e lm="бозгаштан"><p><l>бозгард</l><r>бозгаштан<s n="vblex"/><s n="prs"/></r></p><par n="к/ард.ан__vblex"/></e>
    <e lm="бозгаштан"><p><l>бознагард</l><r>бозгаштан<s n="vblex"/><s n="neg"/><s n="prs"/></r></p><par n="к/ард.ан__vblex"/></e>
    <e lm="бозгаштан"><p><l>бознагашт</l><r>бозгаштан<s n="vblex"/><s n="neg"/></r></p><par n="кард/ан__vblex"/></e>
    <e lm="бозгаштан"><p><l>бозмегашт</l><r>бозгаштан<s n="vblex"/></r></p><par n="ме.кард/ан__vblex"/></e>
    <e lm="бозгаштан"><p><l>бозмегард</l><r>бозгаштан<s n="vblex"/><s n="pri"/></r></p><par n="к/ард.ан__vblex"/></e>
    <e lm="бозгаштан"><p><l>бознамегашт</l><r>бозгаштан<s n="vblex"/><s n="neg"/></r></p><par n="кард/ан__vblex"/></e>
    <e lm="бозгаштан"><p><l>бознамегард</l><r>бозгаштан<s n="vblex"/><s n="neg"/><s n="pri"/></r></p><par n="к/ард.ан__vblex"/></e>

    <!-- боздоштан: боздошт, боздор: "detain, restrain" -->
    <e lm="боздоштан"><p><l>боздошт</l><r>боздоштан<s n="vblex"/></r></p><par n="кард/ан__vblex"/></e>
    <e lm="боздоштан"><p><l>боздор</l><r>боздоштан<s n="vblex"/><s n="prs"/></r></p><par n="к/ард.ан__vblex"/></e>
    <e lm="боздоштан"><p><l>набоздор</l><r>боздоштан<s n="vblex"/><s n="neg"/><s n="prs"/></r></p><par n="к/ард.ан__vblex"/></e>
    <e lm="боздоштан"><p><l>набоздошт</l><r>боздоштан<s n="vblex"/><s n="neg"/></r></p><par n="кард/ан__vblex"/></e>
    <e lm="боздоштан"><p><l>мебоздошт</l><r>боздоштан<s n="vblex"/></r></p><par n="ме.кард/ан__vblex"/></e>
    <e lm="боздоштан"><p><l>мебоздор</l><r>боздоштан<s n="vblex"/><s n="pri"/></r></p><par n="к/ард.ан__vblex"/></e>
    <e lm="боздоштан"><p><l>намебоздошт</l><r>боздоштан<s n="vblex"/><s n="neg"/></r></p><par n="кард/ан__vblex"/></e>
    <e lm="боздоштан"><p><l>намебоздор</l><r>боздоштан<s n="vblex"/><s n="neg"/><s n="pri"/></r></p><par n="к/ард.ан__vblex"/></e>

    <!-- бохтан: бохт, боз: "lose, forfeit" -->
    <e lm="бохтан"><p><l>бохт</l><r>бохтан<s n="vblex"/></r></p><par n="кард/ан__vblex"/></e>
    <e lm="бохтан"><p><l>боз</l><r>бохтан<s n="vblex"/><s n="prs"/></r></p><par n="к/ард.ан__vblex"/></e>
    <e lm="бохтан"><p><l>набоз</l><r>бохтан<s n="vblex"/><s n="neg"/><s n="prs"/></r></p><par n="к/ард.ан__vblex"/></e>
    <e lm="бохтан"><p><l>набохт</l><r>бохтан<s n="vblex"/><s n="neg"/></r></p><par n="кард/ан__vblex"/></e>
    <e lm="бохтан"><p><l>мебохт</l><r>бохтан<s n="vblex"/></r></p><par n="ме.кард/ан__vblex"/></e>
    <e lm="бохтан"><p><l>мебоз</l><r>бохтан<s n="vblex"/><s n="pri"/></r></p><par n="к/ард.ан__vblex"/></e>
    <e lm="бохтан"><p><l>намебохт</l><r>бохтан<s n="vblex"/><s n="neg"/></r></p><par n="кард/ан__vblex"/></e>
    <e lm="бохтан"><p><l>намебоз</l><r>бохтан<s n="vblex"/><s n="neg"/><s n="pri"/></r></p><par n="к/ард.ан__vblex"/></e>

    <!-- бурдан: бурд, бар: "bear, carry, win" -->
    <e lm="бурдан"><p><l>бурд</l><r>бурдан<s n="vblex"/></r></p><par n="кард/ан__vblex"/></e>
    <e lm="бурдан"><p><l>бар</l><r>бурдан<s n="vblex"/><s n="prs"/></r></p><par n="к/ард.ан__vblex"/></e>
    <e lm="бурдан"><p><l>набар</l><r>бурдан<s n="vblex"/><s n="neg"/><s n="prs"/></r></p><par n="к/ард.ан__vblex"/></e>
    <e lm="бурдан"><p><l>набурд</l><r>бурдан<s n="vblex"/><s n="neg"/></r></p><par n="кард/ан__vblex"/></e>
    <e lm="бурдан"><p><l>мебурд</l><r>бурдан<s n="vblex"/></r></p><par n="ме.кард/ан__vblex"/></e>
    <e lm="бурдан"><p><l>мебар</l><r>бурдан<s n="vblex"/><s n="pri"/></r></p><par n="к/ард.ан__vblex"/></e>
    <e lm="бурдан"><p><l>намебурд</l><r>бурдан<s n="vblex"/><s n="neg"/></r></p><par n="кард/ан__vblex"/></e>
    <e lm="бурдан"><p><l>намебар</l><r>бурдан<s n="vblex"/><s n="neg"/><s n="pri"/></r></p><par n="к/ард.ан__vblex"/></e>

    <!-- водоштан: водошт, водор: "compel, constrain, cause" -->
    <e lm="водоштан"><p><l>водошт</l><r>водоштан<s n="vblex"/></r></p><par n="кард/ан__vblex"/></e>
    <e lm="водоштан"><p><l>водор</l><r>водоштан<s n="vblex"/><s n="prs"/></r></p><par n="к/ард.ан__vblex"/></e>
    <e lm="водоштан"><p><l>наводор</l><r>водоштан<s n="vblex"/><s n="neg"/><s n="prs"/></r></p><par n="к/ард.ан__vblex"/></e>
    <e lm="водоштан"><p><l>наводошт</l><r>водоштан<s n="vblex"/><s n="neg"/></r></p><par n="кард/ан__vblex"/></e>
    <e lm="водоштан"><p><l>меводошт</l><r>водоштан<s n="vblex"/></r></p><par n="ме.кард/ан__vblex"/></e>
    <e lm="водоштан"><p><l>меводор</l><r>водоштан<s n="vblex"/><s n="pri"/></r></p><par n="к/ард.ан__vblex"/></e>
    <e lm="водоштан"><p><l>намеводошт</l><r>водоштан<s n="vblex"/><s n="neg"/></r></p><par n="кард/ан__vblex"/></e>
    <e lm="водоштан"><p><l>намеводор</l><r>водоштан<s n="vblex"/><s n="neg"/><s n="pri"/></r></p><par n="к/ард.ан__vblex"/></e>

    <!-- гаштан: гашт, гард: "turn, stroll, become" -->
    <e lm="гаштан"><p><l>гашт</l><r>гаштан<s n="vblex"/></r></p><par n="кард/ан__vblex"/></e>
    <e lm="гаштан"><p><l>гард</l><r>гаштан<s n="vblex"/><s n="prs"/></r></p><par n="к/ард.ан__vblex"/></e>
    <e lm="гаштан"><p><l>нагард</l><r>гаштан<s n="vblex"/><s n="neg"/><s n="prs"/></r></p><par n="к/ард.ан__vblex"/></e>
    <e lm="гаштан"><p><l>нагашт</l><r>гаштан<s n="vblex"/><s n="neg"/></r></p><par n="кард/ан__vblex"/></e>
    <e lm="гаштан"><p><l>мегашт</l><r>гаштан<s n="vblex"/></r></p><par n="ме.кард/ан__vblex"/></e>
    <e lm="гаштан"><p><l>мегард</l><r>гаштан<s n="vblex"/><s n="pri"/></r></p><par n="к/ард.ан__vblex"/></e>
    <e lm="гаштан"><p><l>намегашт</l><r>гаштан<s n="vblex"/><s n="neg"/></r></p><par n="кард/ан__vblex"/></e>
    <e lm="гаштан"><p><l>намегард</l><r>гаштан<s n="vblex"/><s n="neg"/><s n="pri"/></r></p><par n="к/ард.ан__vblex"/></e>

    <!-- гирифтан: гирифт, гир: "take, seize, get" -->
    <e lm="гирифтан"><p><l>гирифт</l><r>гирифтан<s n="vblex"/></r></p><par n="кард/ан__vblex"/></e>
    <e lm="гирифтан"><p><l>гир</l><r>гирифтан<s n="vblex"/><s n="prs"/></r></p><par n="к/ард.ан__vblex"/></e>
    <e lm="гирифтан"><p><l>нагир</l><r>гирифтан<s n="vblex"/><s n="neg"/><s n="prs"/></r></p><par n="к/ард.ан__vblex"/></e>
    <e lm="гирифтан"><p><l>нагирифт</l><r>гирифтан<s n="vblex"/><s n="neg"/></r></p><par n="кард/ан__vblex"/></e>
    <e lm="гирифтан"><p><l>мегирифт</l><r>гирифтан<s n="vblex"/></r></p><par n="ме.кард/ан__vblex"/></e>
    <e lm="гирифтан"><p><l>мегир</l><r>гирифтан<s n="vblex"/><s n="pri"/></r></p><par n="к/ард.ан__vblex"/></e>
    <e lm="гирифтан"><p><l>намегирифт</l><r>гирифтан<s n="vblex"/><s n="neg"/></r></p><par n="кард/ан__vblex"/></e>
    <e lm="гирифтан"><p><l>намегир</l><r>гирифтан<s n="vblex"/><s n="neg"/><s n="pri"/></r></p><par n="к/ард.ан__vblex"/></e>

    <!-- гудохтан: гудохт, гудоз: "melt" -->
    <e lm="гудохтан"><p><l>гудохт</l><r>гудохтан<s n="vblex"/></r></p><par n="кард/ан__vblex"/></e>
    <e lm="гудохтан"><p><l>гудоз</l><r>гудохтан<s n="vblex"/><s n="prs"/></r></p><par n="к/ард.ан__vblex"/></e>
    <e lm="гудохтан"><p><l>нагудоз</l><r>гудохтан<s n="vblex"/><s n="neg"/><s n="prs"/></r></p><par n="к/ард.ан__vblex"/></e>
    <e lm="гудохтан"><p><l>нагудохт</l><r>гудохтан<s n="vblex"/><s n="neg"/></r></p><par n="кард/ан__vblex"/></e>
    <e lm="гудохтан"><p><l>мегудохт</l><r>гудохтан<s n="vblex"/></r></p><par n="ме.кард/ан__vblex"/></e>
    <e lm="гудохтан"><p><l>мегудоз</l><r>гудохтан<s n="vblex"/><s n="pri"/></r></p><par n="к/ард.ан__vblex"/></e>
    <e lm="гудохтан"><p><l>намегудохт</l><r>гудохтан<s n="vblex"/><s n="neg"/></r></p><par n="кард/ан__vblex"/></e>
    <e lm="гудохтан"><p><l>намегудоз</l><r>гудохтан<s n="vblex"/><s n="neg"/><s n="pri"/></r></p><par n="к/ард.ан__vblex"/></e>

    <!-- гузаштан: гузашт, гузар: "pass, cross" -->
    <e lm="гузаштан"><p><l>гузашт</l><r>гузаштан<s n="vblex"/></r></p><par n="кард/ан__vblex"/></e>
    <e lm="гузаштан"><p><l>гузар</l><r>гузаштан<s n="vblex"/><s n="prs"/></r></p><par n="к/ард.ан__vblex"/></e>
    <e lm="гузаштан"><p><l>нагузар</l><r>гузаштан<s n="vblex"/><s n="neg"/><s n="prs"/></r></p><par n="к/ард.ан__vblex"/></e>
    <e lm="гузаштан"><p><l>нагузашт</l><r>гузаштан<s n="vblex"/><s n="neg"/></r></p><par n="кард/ан__vblex"/></e>
    <e lm="гузаштан"><p><l>мегузашт</l><r>гузаштан<s n="vblex"/></r></p><par n="ме.кард/ан__vblex"/></e>
    <e lm="гузаштан"><p><l>мегузар</l><r>гузаштан<s n="vblex"/><s n="pri"/></r></p><par n="к/ард.ан__vblex"/></e>
    <e lm="гузаштан"><p><l>намегузашт</l><r>гузаштан<s n="vblex"/><s n="neg"/></r></p><par n="кард/ан__vblex"/></e>
    <e lm="гузаштан"><p><l>намегузар</l><r>гузаштан<s n="vblex"/><s n="neg"/><s n="pri"/></r></p><par n="к/ард.ан__vblex"/></e>

    <!-- баргузоштан: баргузошт, баргузор: "put on top of" -->
    <e lm="баргузоштан"><p><l>баргузошт</l><r>баргузоштан<s n="vblex"/></r></p><par n="кард/ан__vblex"/></e>
    <e lm="баргузоштан"><p><l>баргузор</l><r>баргузоштан<s n="vblex"/><s n="prs"/></r></p><par n="к/ард.ан__vblex"/></e>
    <e lm="баргузоштан"><p><l>барнагузор</l><r>баргузоштан<s n="vblex"/><s n="neg"/><s n="prs"/></r></p><par n="к/ард.ан__vblex"/></e>
    <e lm="баргузоштан"><p><l>барнагузошт</l><r>баргузоштан<s n="vblex"/><s n="neg"/></r></p><par n="кард/ан__vblex"/></e>
    <e lm="баргузоштан"><p><l>бармегузошт</l><r>баргузоштан<s n="vblex"/></r></p><par n="ме.кард/ан__vblex"/></e>
    <e lm="баргузоштан"><p><l>бармегузор</l><r>баргузоштан<s n="vblex"/><s n="pri"/></r></p><par n="к/ард.ан__vblex"/></e>
    <e lm="баргузоштан"><p><l>барнамегузошт</l><r>баргузоштан<s n="vblex"/><s n="neg"/></r></p><par n="кард/ан__vblex"/></e>
    <e lm="баргузоштан"><p><l>барнамегузор</l><r>баргузоштан<s n="vblex"/><s n="neg"/><s n="pri"/></r></p><par n="к/ард.ан__vblex"/></e>

    <!-- гузоштан: гузошт, гузор: "pass, let" -->
    <e lm="гузоштан"><p><l>гузошт</l><r>гузоштан<s n="vblex"/></r></p><par n="кард/ан__vblex"/></e>
    <e lm="гузоштан"><p><l>гузор</l><r>гузоштан<s n="vblex"/><s n="prs"/></r></p><par n="к/ард.ан__vblex"/></e>
    <e lm="гузоштан"><p><l>нагузор</l><r>гузоштан<s n="vblex"/><s n="neg"/><s n="prs"/></r></p><par n="к/ард.ан__vblex"/></e>
    <e lm="гузоштан"><p><l>нагузошт</l><r>гузоштан<s n="vblex"/><s n="neg"/></r></p><par n="кард/ан__vblex"/></e>
    <e lm="гузоштан"><p><l>мегузошт</l><r>гузоштан<s n="vblex"/></r></p><par n="ме.кард/ан__vblex"/></e>
    <e lm="гузоштан"><p><l>мегузор</l><r>гузоштан<s n="vblex"/><s n="pri"/></r></p><par n="к/ард.ан__vblex"/></e>
    <e lm="гузоштан"><p><l>намегузошт</l><r>гузоштан<s n="vblex"/><s n="neg"/></r></p><par n="кард/ан__vblex"/></e>
    <e lm="гузоштан"><p><l>намегузор</l><r>гузоштан<s n="vblex"/><s n="neg"/><s n="pri"/></r></p><par n="к/ард.ан__vblex"/></e>

    <!-- гумоштан: гумошт, гумор: "appoint, commission" -->
    <e lm="гумоштан"><p><l>гумошт</l><r>гумоштан<s n="vblex"/></r></p><par n="кард/ан__vblex"/></e>
    <e lm="гумоштан"><p><l>гумор</l><r>гумоштан<s n="vblex"/><s n="prs"/></r></p><par n="к/ард.ан__vblex"/></e>
    <e lm="гумоштан"><p><l>нагумор</l><r>гумоштан<s n="vblex"/><s n="neg"/><s n="prs"/></r></p><par n="к/ард.ан__vblex"/></e>
    <e lm="гумоштан"><p><l>нагумошт</l><r>гумоштан<s n="vblex"/><s n="neg"/></r></p><par n="кард/ан__vblex"/></e>
    <e lm="гумоштан"><p><l>мегумошт</l><r>гумоштан<s n="vblex"/></r></p><par n="ме.кард/ан__vblex"/></e>
    <e lm="гумоштан"><p><l>мегумор</l><r>гумоштан<s n="vblex"/><s n="pri"/></r></p><par n="к/ард.ан__vblex"/></e>
    <e lm="гумоштан"><p><l>намегумошт</l><r>гумоштан<s n="vblex"/><s n="neg"/></r></p><par n="кард/ан__vblex"/></e>
    <e lm="гумоштан"><p><l>намегумор</l><r>гумоштан<s n="vblex"/><s n="neg"/><s n="pri"/></r></p><par n="к/ард.ан__vblex"/></e>

    <!-- гурехтан: гурехт, гурез: "flee, escape, avoid" -->
    <e lm="гурехтан"><p><l>гурехт</l><r>гурехтан<s n="vblex"/></r></p><par n="кард/ан__vblex"/></e>
    <e lm="гурехтан"><p><l>гурез</l><r>гурехтан<s n="vblex"/><s n="prs"/></r></p><par n="к/ард.ан__vblex"/></e>
    <e lm="гурехтан"><p><l>нагурез</l><r>гурехтан<s n="vblex"/><s n="neg"/><s n="prs"/></r></p><par n="к/ард.ан__vblex"/></e>
    <e lm="гурехтан"><p><l>нагурехт</l><r>гурехтан<s n="vblex"/><s n="neg"/></r></p><par n="кард/ан__vblex"/></e>
    <e lm="гурехтан"><p><l>мегурехт</l><r>гурехтан<s n="vblex"/></r></p><par n="ме.кард/ан__vblex"/></e>
    <e lm="гурехтан"><p><l>мегурез</l><r>гурехтан<s n="vblex"/><s n="pri"/></r></p><par n="к/ард.ан__vblex"/></e>
    <e lm="гурехтан"><p><l>намегурехт</l><r>гурехтан<s n="vblex"/><s n="neg"/></r></p><par n="кард/ан__vblex"/></e>
    <e lm="гурехтан"><p><l>намегурез</l><r>гурехтан<s n="vblex"/><s n="neg"/><s n="pri"/></r></p><par n="к/ард.ан__vblex"/></e>

    <!-- гусехтан: гусехт, гусел: "break off, detach" -->
    <e lm="гусехтан"><p><l>гусехт</l><r>гусехтан<s n="vblex"/></r></p><par n="кард/ан__vblex"/></e>
    <e lm="гусехтан"><p><l>гусел</l><r>гусехтан<s n="vblex"/><s n="prs"/></r></p><par n="к/ард.ан__vblex"/></e>
    <e lm="гусехтан"><p><l>нагусел</l><r>гусехтан<s n="vblex"/><s n="neg"/><s n="prs"/></r></p><par n="к/ард.ан__vblex"/></e>
    <e lm="гусехтан"><p><l>нагусехт</l><r>гусехтан<s n="vblex"/><s n="neg"/></r></p><par n="кард/ан__vblex"/></e>
    <e lm="гусехтан"><p><l>мегусехт</l><r>гусехтан<s n="vblex"/></r></p><par n="ме.кард/ан__vblex"/></e>
    <e lm="гусехтан"><p><l>мегусел</l><r>гусехтан<s n="vblex"/><s n="pri"/></r></p><par n="к/ард.ан__vblex"/></e>
    <e lm="гусехтан"><p><l>намегусехт</l><r>гусехтан<s n="vblex"/><s n="neg"/></r></p><par n="кард/ан__vblex"/></e>
    <e lm="гусехтан"><p><l>намегусел</l><r>гусехтан<s n="vblex"/><s n="neg"/><s n="pri"/></r></p><par n="к/ард.ан__vblex"/></e>

    <!-- гусистан: гусист, гусел: "break off, detach" -->
    <e lm="гусистан"><p><l>гусист</l><r>гусистан<s n="vblex"/></r></p><par n="кард/ан__vblex"/></e>
    <e lm="гусистан"><p><l>гусел</l><r>гусистан<s n="vblex"/><s n="prs"/></r></p><par n="к/ард.ан__vblex"/></e>
    <e lm="гусистан"><p><l>нагусел</l><r>гусистан<s n="vblex"/><s n="neg"/><s n="prs"/></r></p><par n="к/ард.ан__vblex"/></e>
    <e lm="гусистан"><p><l>нагусист</l><r>гусистан<s n="vblex"/><s n="neg"/></r></p><par n="кард/ан__vblex"/></e>
    <e lm="гусистан"><p><l>мегусист</l><r>гусистан<s n="vblex"/></r></p><par n="ме.кард/ан__vblex"/></e>
    <e lm="гусистан"><p><l>мегусел</l><r>гусистан<s n="vblex"/><s n="pri"/></r></p><par n="к/ард.ан__vblex"/></e>
    <e lm="гусистан"><p><l>намегусист</l><r>гусистан<s n="vblex"/><s n="neg"/></r></p><par n="кард/ан__vblex"/></e>
    <e lm="гусистан"><p><l>намегусел</l><r>гусистан<s n="vblex"/><s n="neg"/><s n="pri"/></r></p><par n="к/ард.ан__vblex"/></e>

    <!-- ғунудан: ғунуд, ғандор: "gather" -->
    <e lm="ғунудан"><p><l>ғунуд</l><r>ғунудан<s n="vblex"/></r></p><par n="кард/ан__vblex"/></e>
    <e lm="ғунудан"><p><l>ғандор</l><r>ғунудан<s n="vblex"/><s n="prs"/></r></p><par n="к/ард.ан__vblex"/></e>
    <e lm="ғунудан"><p><l>нағандор</l><r>ғунудан<s n="vblex"/><s n="neg"/><s n="prs"/></r></p><par n="к/ард.ан__vblex"/></e>
    <e lm="ғунудан"><p><l>нағунуд</l><r>ғунудан<s n="vblex"/><s n="neg"/></r></p><par n="кард/ан__vblex"/></e>
    <e lm="ғунудан"><p><l>меғунуд</l><r>ғунудан<s n="vblex"/></r></p><par n="ме.кард/ан__vblex"/></e>
    <e lm="ғунудан"><p><l>меғандор</l><r>ғунудан<s n="vblex"/><s n="pri"/></r></p><par n="к/ард.ан__vblex"/></e>
    <e lm="ғунудан"><p><l>намеғунуд</l><r>ғунудан<s n="vblex"/><s n="neg"/></r></p><par n="кард/ан__vblex"/></e>
    <e lm="ғунудан"><p><l>намеғандор</l><r>ғунудан<s n="vblex"/><s n="neg"/><s n="pri"/></r></p><par n="к/ард.ан__vblex"/></e>

    <!-- ғунудан: ғунуд, ғанав: "snooze , nap" -->
    <e lm="ғунудан"><p><l>ғунуд</l><r>ғунудан<s n="vblex"/></r></p><par n="кард/ан__vblex"/></e>
    <e lm="ғунудан"><p><l>ғанав</l><r>ғунудан<s n="vblex"/><s n="prs"/></r></p><par n="к/ард.ан__vblex"/></e>
    <e lm="ғунудан"><p><l>нағанав</l><r>ғунудан<s n="vblex"/><s n="neg"/><s n="prs"/></r></p><par n="к/ард.ан__vblex"/></e>
    <e lm="ғунудан"><p><l>нағунуд</l><r>ғунудан<s n="vblex"/><s n="neg"/></r></p><par n="кард/ан__vblex"/></e>
    <e lm="ғунудан"><p><l>меғунуд</l><r>ғунудан<s n="vblex"/></r></p><par n="ме.кард/ан__vblex"/></e>
    <e lm="ғунудан"><p><l>меғанав</l><r>ғунудан<s n="vblex"/><s n="pri"/></r></p><par n="к/ард.ан__vblex"/></e>
    <e lm="ғунудан"><p><l>намеғунуд</l><r>ғунудан<s n="vblex"/><s n="neg"/></r></p><par n="кард/ан__vblex"/></e>
    <e lm="ғунудан"><p><l>намеғанав</l><r>ғунудан<s n="vblex"/><s n="neg"/><s n="pri"/></r></p><par n="к/ард.ан__vblex"/></e>

    <!-- даргиригтан: даргиригт, даргир: "catch fire" -->
    <e lm="даргиригтан"><p><l>даргиригт</l><r>даргиригтан<s n="vblex"/></r></p><par n="кард/ан__vblex"/></e>
    <e lm="даргиригтан"><p><l>даргир</l><r>даргиригтан<s n="vblex"/><s n="prs"/></r></p><par n="к/ард.ан__vblex"/></e>
    <e lm="даргиригтан"><p><l>надаргир</l><r>даргиригтан<s n="vblex"/><s n="neg"/><s n="prs"/></r></p><par n="к/ард.ан__vblex"/></e>
    <e lm="даргиригтан"><p><l>надаргиригт</l><r>даргиригтан<s n="vblex"/><s n="neg"/></r></p><par n="кард/ан__vblex"/></e>
    <e lm="даргиригтан"><p><l>медаргиригт</l><r>даргиригтан<s n="vblex"/></r></p><par n="ме.кард/ан__vblex"/></e>
    <e lm="даргиригтан"><p><l>медаргир</l><r>даргиригтан<s n="vblex"/><s n="pri"/></r></p><par n="к/ард.ан__vblex"/></e>
    <e lm="даргиригтан"><p><l>намедаргиригт</l><r>даргиригтан<s n="vblex"/><s n="neg"/></r></p><par n="кард/ан__vblex"/></e>
    <e lm="даргиригтан"><p><l>намедаргир</l><r>даргиригтан<s n="vblex"/><s n="neg"/><s n="pri"/></r></p><par n="к/ард.ан__vblex"/></e>

    <!-- дарёфтан: дарёфт, дарёб: "discover, realise" -->
    <e lm="дарёфтан"><p><l>дарёфт</l><r>дарёфтан<s n="vblex"/></r></p><par n="кард/ан__vblex"/></e>
    <e lm="дарёфтан"><p><l>дарёб</l><r>дарёфтан<s n="vblex"/><s n="prs"/></r></p><par n="к/ард.ан__vblex"/></e>
    <e lm="дарёфтан"><p><l>надарёб</l><r>дарёфтан<s n="vblex"/><s n="neg"/><s n="prs"/></r></p><par n="к/ард.ан__vblex"/></e>
    <e lm="дарёфтан"><p><l>надарёфт</l><r>дарёфтан<s n="vblex"/><s n="neg"/></r></p><par n="кард/ан__vblex"/></e>
    <e lm="дарёфтан"><p><l>медарёфт</l><r>дарёфтан<s n="vblex"/></r></p><par n="ме.кард/ан__vblex"/></e>
    <e lm="дарёфтан"><p><l>медарёб</l><r>дарёфтан<s n="vblex"/><s n="pri"/></r></p><par n="к/ард.ан__vblex"/></e>
    <e lm="дарёфтан"><p><l>намедарёфт</l><r>дарёфтан<s n="vblex"/><s n="neg"/></r></p><par n="кард/ан__vblex"/></e>
    <e lm="дарёфтан"><p><l>намедарёб</l><r>дарёфтан<s n="vblex"/><s n="neg"/><s n="pri"/></r></p><par n="к/ард.ан__vblex"/></e>

    <!-- даровардан: даровард, дарор: "bring in, introduce" -->
    <e lm="даровардан"><p><l>даровард</l><r>даровардан<s n="vblex"/></r></p><par n="кард/ан__vblex"/></e>
    <e lm="даровардан"><p><l>дарор</l><r>даровардан<s n="vblex"/><s n="prs"/></r></p><par n="к/ард.ан__vblex"/></e>
    <e lm="даровардан"><p><l>надарор</l><r>даровардан<s n="vblex"/><s n="neg"/><s n="prs"/></r></p><par n="к/ард.ан__vblex"/></e>
    <e lm="даровардан"><p><l>надаровард</l><r>даровардан<s n="vblex"/><s n="neg"/></r></p><par n="кард/ан__vblex"/></e>
    <e lm="даровардан"><p><l>медаровард</l><r>даровардан<s n="vblex"/></r></p><par n="ме.кард/ан__vblex"/></e>
    <e lm="даровардан"><p><l>медарор</l><r>даровардан<s n="vblex"/><s n="pri"/></r></p><par n="к/ард.ан__vblex"/></e>
    <e lm="даровардан"><p><l>намедаровард</l><r>даровардан<s n="vblex"/><s n="neg"/></r></p><par n="кард/ан__vblex"/></e>
    <e lm="даровардан"><p><l>намедарор</l><r>даровардан<s n="vblex"/><s n="neg"/><s n="pri"/></r></p><par n="к/ард.ан__vblex"/></e>

    <!-- дидан: дид, бин: "see" -->
    <e lm="дидан"><p><l>дид</l><r>дидан<s n="vblex"/></r></p><par n="кард/ан__vblex"/></e>
    <e lm="дидан"><p><l>бин</l><r>дидан<s n="vblex"/><s n="prs"/></r></p><par n="к/ард.ан__vblex"/></e>
    <e lm="дидан"><p><l>набин</l><r>дидан<s n="vblex"/><s n="neg"/><s n="prs"/></r></p><par n="к/ард.ан__vblex"/></e>
    <e lm="дидан"><p><l>надид</l><r>дидан<s n="vblex"/><s n="neg"/></r></p><par n="кард/ан__vblex"/></e>
    <e lm="дидан"><p><l>медид</l><r>дидан<s n="vblex"/></r></p><par n="ме.кард/ан__vblex"/></e>
    <e lm="дидан"><p><l>мебин</l><r>дидан<s n="vblex"/><s n="pri"/></r></p><par n="к/ард.ан__vblex"/></e>
    <e lm="дидан"><p><l>намедид</l><r>дидан<s n="vblex"/><s n="neg"/></r></p><par n="кард/ан__vblex"/></e>
    <e lm="дидан"><p><l>намебин</l><r>дидан<s n="vblex"/><s n="neg"/><s n="pri"/></r></p><par n="к/ард.ан__vblex"/></e>

    <!-- додан: дод, диҳ: "give" -->
    <e lm="додан"><p><l>дод</l><r>додан<s n="vblex"/></r></p><par n="кард/ан__vblex"/></e>
    <e lm="додан"><p><l>диҳ</l><r>додан<s n="vblex"/><s n="prs"/></r></p><par n="к/ард.ан__vblex"/></e>
    <e lm="додан"><p><l>надиҳ</l><r>додан<s n="vblex"/><s n="neg"/><s n="prs"/></r></p><par n="к/ард.ан__vblex"/></e>
    <e lm="додан"><p><l>надод</l><r>додан<s n="vblex"/><s n="neg"/></r></p><par n="кард/ан__vblex"/></e>
    <e lm="додан"><p><l>медод</l><r>додан<s n="vblex"/></r></p><par n="ме.кард/ан__vblex"/></e>
    <e lm="додан"><p><l>медиҳ</l><r>додан<s n="vblex"/><s n="pri"/></r></p><par n="к/ард.ан__vblex"/></e>
    <e lm="додан"><p><l>намедод</l><r>додан<s n="vblex"/><s n="neg"/></r></p><par n="кард/ан__vblex"/></e>
    <e lm="додан"><p><l>намедиҳ</l><r>додан<s n="vblex"/><s n="neg"/><s n="pri"/></r></p><par n="к/ард.ан__vblex"/></e>

    <!-- дӯхтан: дӯхт, дӯз: "sew" -->
    <e lm="дӯхтан"><p><l>дӯхт</l><r>дӯхтан<s n="vblex"/></r></p><par n="кард/ан__vblex"/></e>
    <e lm="дӯхтан"><p><l>дӯз</l><r>дӯхтан<s n="vblex"/><s n="prs"/></r></p><par n="к/ард.ан__vblex"/></e>
    <e lm="дӯхтан"><p><l>надӯз</l><r>дӯхтан<s n="vblex"/><s n="neg"/><s n="prs"/></r></p><par n="к/ард.ан__vblex"/></e>
    <e lm="дӯхтан"><p><l>надӯхт</l><r>дӯхтан<s n="vblex"/><s n="neg"/></r></p><par n="кард/ан__vblex"/></e>
    <e lm="дӯхтан"><p><l>медӯхт</l><r>дӯхтан<s n="vblex"/></r></p><par n="ме.кард/ан__vblex"/></e>
    <e lm="дӯхтан"><p><l>медӯз</l><r>дӯхтан<s n="vblex"/><s n="pri"/></r></p><par n="к/ард.ан__vblex"/></e>
    <e lm="дӯхтан"><p><l>намедӯхт</l><r>дӯхтан<s n="vblex"/><s n="neg"/></r></p><par n="кард/ан__vblex"/></e>
    <e lm="дӯхтан"><p><l>намедӯз</l><r>дӯхтан<s n="vblex"/><s n="neg"/><s n="pri"/></r></p><par n="к/ард.ан__vblex"/></e>

    <!-- задан: зад, зан: "strike, hit" -->
    <e lm="задан"><p><l>зад</l><r>задан<s n="vblex"/></r></p><par n="кард/ан__vblex"/></e>
    <e lm="задан"><p><l>зан</l><r>задан<s n="vblex"/><s n="prs"/></r></p><par n="к/ард.ан__vblex"/></e>
    <e lm="задан"><p><l>назан</l><r>задан<s n="vblex"/><s n="neg"/><s n="prs"/></r></p><par n="к/ард.ан__vblex"/></e>
    <e lm="задан"><p><l>назад</l><r>задан<s n="vblex"/><s n="neg"/></r></p><par n="кард/ан__vblex"/></e>
    <e lm="задан"><p><l>мезад</l><r>задан<s n="vblex"/></r></p><par n="ме.кард/ан__vblex"/></e>
    <e lm="задан"><p><l>мезан</l><r>задан<s n="vblex"/><s n="pri"/></r></p><par n="к/ард.ан__vblex"/></e>
    <e lm="задан"><p><l>намезад</l><r>задан<s n="vblex"/><s n="neg"/></r></p><par n="кард/ан__vblex"/></e>
    <e lm="задан"><p><l>намезан</l><r>задан<s n="vblex"/><s n="neg"/><s n="pri"/></r></p><par n="к/ард.ан__vblex"/></e>

    <!-- истодан: истод, ист: "stand, stop" -->
    <e lm="истодан"><p><l>истод</l><r>истодан<s n="vblex"/></r></p><par n="кард/ан__vblex"/></e>
    <e lm="истодан"><p><l>ист</l><r>истодан<s n="vblex"/><s n="prs"/></r></p><par n="к/ард.ан__vblex"/></e>
    <e lm="истодан"><p><l>наист</l><r>истодан<s n="vblex"/><s n="neg"/><s n="prs"/></r></p><par n="к/ард.ан__vblex"/></e>
    <e lm="истодан"><p><l>наистод</l><r>истодан<s n="vblex"/><s n="neg"/></r></p><par n="кард/ан__vblex"/></e>
    <e lm="истодан"><p><l>меистод</l><r>истодан<s n="vblex"/></r></p><par n="ме.кард/ан__vblex"/></e>
    <e lm="истодан"><p><l>меист</l><r>истодан<s n="vblex"/><s n="pri"/></r></p><par n="к/ард.ан__vblex"/></e>
    <e lm="истодан"><p><l>намеистод</l><r>истодан<s n="vblex"/><s n="neg"/></r></p><par n="кард/ан__vblex"/></e>
    <e lm="истодан"><p><l>намеист</l><r>истодан<s n="vblex"/><s n="neg"/><s n="pri"/></r></p><par n="к/ард.ан__vblex"/></e>

    <!-- киштан: кишт, кор: "sow, plant" -->
    <e lm="киштан"><p><l>кишт</l><r>киштан<s n="vblex"/></r></p><par n="кард/ан__vblex"/></e>
    <e lm="киштан"><p><l>кор</l><r>киштан<s n="vblex"/><s n="prs"/></r></p><par n="к/ард.ан__vblex"/></e>
    <e lm="киштан"><p><l>накор</l><r>киштан<s n="vblex"/><s n="neg"/><s n="prs"/></r></p><par n="к/ард.ан__vblex"/></e>
    <e lm="киштан"><p><l>накишт</l><r>киштан<s n="vblex"/><s n="neg"/></r></p><par n="кард/ан__vblex"/></e>
    <e lm="киштан"><p><l>мекишт</l><r>киштан<s n="vblex"/></r></p><par n="ме.кард/ан__vblex"/></e>
    <e lm="киштан"><p><l>мекор</l><r>киштан<s n="vblex"/><s n="pri"/></r></p><par n="к/ард.ан__vblex"/></e>
    <e lm="киштан"><p><l>намекишт</l><r>киштан<s n="vblex"/><s n="neg"/></r></p><par n="кард/ан__vblex"/></e>
    <e lm="киштан"><p><l>намекор</l><r>киштан<s n="vblex"/><s n="neg"/><s n="pri"/></r></p><par n="к/ард.ан__vblex"/></e>

    <!-- костан: кост, коҳ: "decrease, diminish" -->
    <e lm="костан"><p><l>кост</l><r>костан<s n="vblex"/></r></p><par n="кард/ан__vblex"/></e>
    <e lm="костан"><p><l>коҳ</l><r>костан<s n="vblex"/><s n="prs"/></r></p><par n="к/ард.ан__vblex"/></e>
    <e lm="костан"><p><l>накоҳ</l><r>костан<s n="vblex"/><s n="neg"/><s n="prs"/></r></p><par n="к/ард.ан__vblex"/></e>
    <e lm="костан"><p><l>накост</l><r>костан<s n="vblex"/><s n="neg"/></r></p><par n="кард/ан__vblex"/></e>
    <e lm="костан"><p><l>мекост</l><r>костан<s n="vblex"/></r></p><par n="ме.кард/ан__vblex"/></e>
    <e lm="костан"><p><l>мекоҳ</l><r>костан<s n="vblex"/><s n="pri"/></r></p><par n="к/ард.ан__vblex"/></e>
    <e lm="костан"><p><l>намекост</l><r>костан<s n="vblex"/><s n="neg"/></r></p><par n="кард/ан__vblex"/></e>
    <e lm="костан"><p><l>намекоҳ</l><r>костан<s n="vblex"/><s n="neg"/><s n="pri"/></r></p><par n="к/ард.ан__vblex"/></e>

    <!-- кофтан: кофт, коб: "dig" -->
    <e lm="кофтан"><p><l>кофт</l><r>кофтан<s n="vblex"/></r></p><par n="кард/ан__vblex"/></e>
    <e lm="кофтан"><p><l>коб</l><r>кофтан<s n="vblex"/><s n="prs"/></r></p><par n="к/ард.ан__vblex"/></e>
    <e lm="кофтан"><p><l>накоб</l><r>кофтан<s n="vblex"/><s n="neg"/><s n="prs"/></r></p><par n="к/ард.ан__vblex"/></e>
    <e lm="кофтан"><p><l>накофт</l><r>кофтан<s n="vblex"/><s n="neg"/></r></p><par n="кард/ан__vblex"/></e>
    <e lm="кофтан"><p><l>мекофт</l><r>кофтан<s n="vblex"/></r></p><par n="ме.кард/ан__vblex"/></e>
    <e lm="кофтан"><p><l>мекоб</l><r>кофтан<s n="vblex"/><s n="pri"/></r></p><par n="к/ард.ан__vblex"/></e>
    <e lm="кофтан"><p><l>намекофт</l><r>кофтан<s n="vblex"/><s n="neg"/></r></p><par n="кард/ан__vblex"/></e>
    <e lm="кофтан"><p><l>намекоб</l><r>кофтан<s n="vblex"/><s n="neg"/><s n="pri"/></r></p><par n="к/ард.ан__vblex"/></e>

    <!-- коштан: кошт, кор: "sow, plant" -->
    <e lm="коштан"><p><l>кошт</l><r>коштан<s n="vblex"/></r></p><par n="кард/ан__vblex"/></e>
    <e lm="коштан"><p><l>кор</l><r>коштан<s n="vblex"/><s n="prs"/></r></p><par n="к/ард.ан__vblex"/></e>
    <e lm="коштан"><p><l>накор</l><r>коштан<s n="vblex"/><s n="neg"/><s n="prs"/></r></p><par n="к/ард.ан__vblex"/></e>
    <e lm="коштан"><p><l>накошт</l><r>коштан<s n="vblex"/><s n="neg"/></r></p><par n="кард/ан__vblex"/></e>
    <e lm="коштан"><p><l>мекошт</l><r>коштан<s n="vblex"/></r></p><par n="ме.кард/ан__vblex"/></e>
    <e lm="коштан"><p><l>мекор</l><r>коштан<s n="vblex"/><s n="pri"/></r></p><par n="к/ард.ан__vblex"/></e>
    <e lm="коштан"><p><l>намекошт</l><r>коштан<s n="vblex"/><s n="neg"/></r></p><par n="кард/ан__vblex"/></e>
    <e lm="коштан"><p><l>намекор</l><r>коштан<s n="vblex"/><s n="neg"/><s n="pri"/></r></p><par n="к/ард.ан__vblex"/></e>

    <!-- кӯфтан: кӯфт, кӯб: "beat, thresh" -->
    <e lm="кӯфтан"><p><l>кӯфт</l><r>кӯфтан<s n="vblex"/></r></p><par n="кард/ан__vblex"/></e>
    <e lm="кӯфтан"><p><l>кӯб</l><r>кӯфтан<s n="vblex"/><s n="prs"/></r></p><par n="к/ард.ан__vblex"/></e>
    <e lm="кӯфтан"><p><l>накӯб</l><r>кӯфтан<s n="vblex"/><s n="neg"/><s n="prs"/></r></p><par n="к/ард.ан__vblex"/></e>
    <e lm="кӯфтан"><p><l>накӯфт</l><r>кӯфтан<s n="vblex"/><s n="neg"/></r></p><par n="кард/ан__vblex"/></e>
    <e lm="кӯфтан"><p><l>мекӯфт</l><r>кӯфтан<s n="vblex"/></r></p><par n="ме.кард/ан__vblex"/></e>
    <e lm="кӯфтан"><p><l>мекӯб</l><r>кӯфтан<s n="vblex"/><s n="pri"/></r></p><par n="к/ард.ан__vblex"/></e>
    <e lm="кӯфтан"><p><l>намекӯфт</l><r>кӯфтан<s n="vblex"/><s n="neg"/></r></p><par n="кард/ан__vblex"/></e>
    <e lm="кӯфтан"><p><l>намекӯб</l><r>кӯфтан<s n="vblex"/><s n="neg"/><s n="pri"/></r></p><par n="к/ард.ан__vblex"/></e>

    <!-- мурдан: мурд, мур: "die" -->
    <e lm="мурдан"><p><l>мурд</l><r>мурдан<s n="vblex"/></r></p><par n="кард/ан__vblex"/></e>
    <e lm="мурдан"><p><l>мур</l><r>мурдан<s n="vblex"/><s n="prs"/></r></p><par n="к/ард.ан__vblex"/></e>
    <e lm="мурдан"><p><l>намур</l><r>мурдан<s n="vblex"/><s n="neg"/><s n="prs"/></r></p><par n="к/ард.ан__vblex"/></e>
    <e lm="мурдан"><p><l>намурд</l><r>мурдан<s n="vblex"/><s n="neg"/></r></p><par n="кард/ан__vblex"/></e>
    <e lm="мурдан"><p><l>мемурд</l><r>мурдан<s n="vblex"/></r></p><par n="ме.кард/ан__vblex"/></e>
    <e lm="мурдан"><p><l>мемур</l><r>мурдан<s n="vblex"/><s n="pri"/></r></p><par n="к/ард.ан__vblex"/></e>
    <e lm="мурдан"><p><l>намемурд</l><r>мурдан<s n="vblex"/><s n="neg"/></r></p><par n="кард/ан__vblex"/></e>
    <e lm="мурдан"><p><l>намемур</l><r>мурдан<s n="vblex"/><s n="neg"/><s n="pri"/></r></p><par n="к/ард.ан__vblex"/></e>

    <!-- навиштан: навишт, навис: "write" -->
    <e lm="навиштан"><p><l>навишт</l><r>навиштан<s n="vblex"/></r></p><par n="кард/ан__vblex"/></e>
    <e lm="навиштан"><p><l>навис</l><r>навиштан<s n="vblex"/><s n="prs"/></r></p><par n="к/ард.ан__vblex"/></e>
    <e lm="навиштан"><p><l>нанавис</l><r>навиштан<s n="vblex"/><s n="neg"/><s n="prs"/></r></p><par n="к/ард.ан__vblex"/></e>
    <e lm="навиштан"><p><l>нанавишт</l><r>навиштан<s n="vblex"/><s n="neg"/></r></p><par n="кард/ан__vblex"/></e>
    <e lm="навиштан"><p><l>менавишт</l><r>навиштан<s n="vblex"/></r></p><par n="ме.кард/ан__vblex"/></e>
    <e lm="навиштан"><p><l>менавис</l><r>навиштан<s n="vblex"/><s n="pri"/></r></p><par n="к/ард.ан__vblex"/></e>
    <e lm="навиштан"><p><l>наменавишт</l><r>навиштан<s n="vblex"/><s n="neg"/></r></p><par n="кард/ан__vblex"/></e>
    <e lm="навиштан"><p><l>наменавис</l><r>навиштан<s n="vblex"/><s n="neg"/><s n="pri"/></r></p><par n="к/ард.ан__vblex"/></e>

    <!-- навохтан: навохт, навоз: "play" -->
    <e lm="навохтан"><p><l>навохт</l><r>навохтан<s n="vblex"/></r></p><par n="кард/ан__vblex"/></e>
    <e lm="навохтан"><p><l>навоз</l><r>навохтан<s n="vblex"/><s n="prs"/></r></p><par n="к/ард.ан__vblex"/></e>
    <e lm="навохтан"><p><l>нанавоз</l><r>навохтан<s n="vblex"/><s n="neg"/><s n="prs"/></r></p><par n="к/ард.ан__vblex"/></e>
    <e lm="навохтан"><p><l>нанавохт</l><r>навохтан<s n="vblex"/><s n="neg"/></r></p><par n="кард/ан__vblex"/></e>
    <e lm="навохтан"><p><l>менавохт</l><r>навохтан<s n="vblex"/></r></p><par n="ме.кард/ан__vblex"/></e>
    <e lm="навохтан"><p><l>менавоз</l><r>навохтан<s n="vblex"/><s n="pri"/></r></p><par n="к/ард.ан__vblex"/></e>
    <e lm="навохтан"><p><l>наменавохт</l><r>навохтан<s n="vblex"/><s n="neg"/></r></p><par n="кард/ан__vblex"/></e>
    <e lm="навохтан"><p><l>наменавоз</l><r>навохтан<s n="vblex"/><s n="neg"/><s n="pri"/></r></p><par n="к/ард.ан__vblex"/></e>

    <!-- нигаристан: нигарист, нигар: "look, watch" -->
    <e lm="нигаристан"><p><l>нигарист</l><r>нигаристан<s n="vblex"/></r></p><par n="кард/ан__vblex"/></e>
    <e lm="нигаристан"><p><l>нигар</l><r>нигаристан<s n="vblex"/><s n="prs"/></r></p><par n="к/ард.ан__vblex"/></e>
    <e lm="нигаристан"><p><l>нанигар</l><r>нигаристан<s n="vblex"/><s n="neg"/><s n="prs"/></r></p><par n="к/ард.ан__vblex"/></e>
    <e lm="нигаристан"><p><l>нанигарист</l><r>нигаристан<s n="vblex"/><s n="neg"/></r></p><par n="кард/ан__vblex"/></e>
    <e lm="нигаристан"><p><l>менигарист</l><r>нигаристан<s n="vblex"/></r></p><par n="ме.кард/ан__vblex"/></e>
    <e lm="нигаристан"><p><l>менигар</l><r>нигаристан<s n="vblex"/><s n="pri"/></r></p><par n="к/ард.ан__vblex"/></e>
    <e lm="нигаристан"><p><l>наменигарист</l><r>нигаристан<s n="vblex"/><s n="neg"/></r></p><par n="кард/ан__vblex"/></e>
    <e lm="нигаристан"><p><l>наменигар</l><r>нигаристан<s n="vblex"/><s n="neg"/><s n="pri"/></r></p><par n="к/ард.ан__vblex"/></e>

    <!-- нигоштан: нигошт, нигор: "depict, paint" -->
    <e lm="нигоштан"><p><l>нигошт</l><r>нигоштан<s n="vblex"/></r></p><par n="кард/ан__vblex"/></e>
    <e lm="нигоштан"><p><l>нигор</l><r>нигоштан<s n="vblex"/><s n="prs"/></r></p><par n="к/ард.ан__vblex"/></e>
    <e lm="нигоштан"><p><l>нанигор</l><r>нигоштан<s n="vblex"/><s n="neg"/><s n="prs"/></r></p><par n="к/ард.ан__vblex"/></e>
    <e lm="нигоштан"><p><l>нанигошт</l><r>нигоштан<s n="vblex"/><s n="neg"/></r></p><par n="кард/ан__vblex"/></e>
    <e lm="нигоштан"><p><l>менигошт</l><r>нигоштан<s n="vblex"/></r></p><par n="ме.кард/ан__vblex"/></e>
    <e lm="нигоштан"><p><l>менигор</l><r>нигоштан<s n="vblex"/><s n="pri"/></r></p><par n="к/ард.ан__vblex"/></e>
    <e lm="нигоштан"><p><l>наменигошт</l><r>нигоштан<s n="vblex"/><s n="neg"/></r></p><par n="кард/ан__vblex"/></e>
    <e lm="нигоштан"><p><l>наменигор</l><r>нигоштан<s n="vblex"/><s n="neg"/><s n="pri"/></r></p><par n="к/ард.ан__vblex"/></e>

    <!-- нишастан: нишаст, нишин: "sit (down), settle" -->
    <e lm="нишастан"><p><l>нишаст</l><r>нишастан<s n="vblex"/></r></p><par n="кард/ан__vblex"/></e>
    <e lm="нишастан"><p><l>нишин</l><r>нишастан<s n="vblex"/><s n="prs"/></r></p><par n="к/ард.ан__vblex"/></e>
    <e lm="нишастан"><p><l>нанишин</l><r>нишастан<s n="vblex"/><s n="neg"/><s n="prs"/></r></p><par n="к/ард.ан__vblex"/></e>
    <e lm="нишастан"><p><l>нанишаст</l><r>нишастан<s n="vblex"/><s n="neg"/></r></p><par n="кард/ан__vblex"/></e>
    <e lm="нишастан"><p><l>менишаст</l><r>нишастан<s n="vblex"/></r></p><par n="ме.кард/ан__vblex"/></e>
    <e lm="нишастан"><p><l>менишин</l><r>нишастан<s n="vblex"/><s n="pri"/></r></p><par n="к/ард.ан__vblex"/></e>
    <e lm="нишастан"><p><l>наменишаст</l><r>нишастан<s n="vblex"/><s n="neg"/></r></p><par n="кард/ан__vblex"/></e>
    <e lm="нишастан"><p><l>наменишин</l><r>нишастан<s n="vblex"/><s n="neg"/><s n="pri"/></r></p><par n="к/ард.ан__vblex"/></e>

    <!-- овардан: овард, овар: "bring" -->
    <e lm="овардан"><p><l>овард</l><r>овардан<s n="vblex"/></r></p><par n="кард/ан__vblex"/></e>
    <e lm="овардан"><p><l>овар</l><r>овардан<s n="vblex"/><s n="prs"/></r></p><par n="к/ард.ан__vblex"/></e>
    <e lm="овардан"><p><l>наовар</l><r>овардан<s n="vblex"/><s n="neg"/><s n="prs"/></r></p><par n="к/ард.ан__vblex"/></e>
    <e lm="овардан"><p><l>наовард</l><r>овардан<s n="vblex"/><s n="neg"/></r></p><par n="кард/ан__vblex"/></e>
    <e lm="овардан"><p><l>меовард</l><r>овардан<s n="vblex"/></r></p><par n="ме.кард/ан__vblex"/></e>
    <e lm="овардан"><p><l>меовар</l><r>овардан<s n="vblex"/><s n="pri"/></r></p><par n="к/ард.ан__vblex"/></e>
    <e lm="овардан"><p><l>намеовард</l><r>овардан<s n="vblex"/><s n="neg"/></r></p><par n="кард/ан__vblex"/></e>
    <e lm="овардан"><p><l>намеовар</l><r>овардан<s n="vblex"/><s n="neg"/><s n="pri"/></r></p><par n="к/ард.ан__vblex"/></e>

    <!-- овехтан: овехт, овез: "hang (up)" -->
    <e lm="овехтан"><p><l>овехт</l><r>овехтан<s n="vblex"/></r></p><par n="кард/ан__vblex"/></e>
    <e lm="овехтан"><p><l>овез</l><r>овехтан<s n="vblex"/><s n="prs"/></r></p><par n="к/ард.ан__vblex"/></e>
    <e lm="овехтан"><p><l>наовез</l><r>овехтан<s n="vblex"/><s n="neg"/><s n="prs"/></r></p><par n="к/ард.ан__vblex"/></e>
    <e lm="овехтан"><p><l>наовехт</l><r>овехтан<s n="vblex"/><s n="neg"/></r></p><par n="кард/ан__vblex"/></e>
    <e lm="овехтан"><p><l>меовехт</l><r>овехтан<s n="vblex"/></r></p><par n="ме.кард/ан__vblex"/></e>
    <e lm="овехтан"><p><l>меовез</l><r>овехтан<s n="vblex"/><s n="pri"/></r></p><par n="к/ард.ан__vblex"/></e>
    <e lm="овехтан"><p><l>намеовехт</l><r>овехтан<s n="vblex"/><s n="neg"/></r></p><par n="кард/ан__vblex"/></e>
    <e lm="овехтан"><p><l>намеовез</l><r>овехтан<s n="vblex"/><s n="neg"/><s n="pri"/></r></p><par n="к/ард.ан__vblex"/></e>

    <!-- озурдан: озурд, озор: "offend, injure" -->
    <e lm="озурдан"><p><l>озурд</l><r>озурдан<s n="vblex"/></r></p><par n="кард/ан__vblex"/></e>
    <e lm="озурдан"><p><l>озор</l><r>озурдан<s n="vblex"/><s n="prs"/></r></p><par n="к/ард.ан__vblex"/></e>
    <e lm="озурдан"><p><l>наозор</l><r>озурдан<s n="vblex"/><s n="neg"/><s n="prs"/></r></p><par n="к/ард.ан__vblex"/></e>
    <e lm="озурдан"><p><l>наозурд</l><r>озурдан<s n="vblex"/><s n="neg"/></r></p><par n="кард/ан__vblex"/></e>
    <e lm="озурдан"><p><l>меозурд</l><r>озурдан<s n="vblex"/></r></p><par n="ме.кард/ан__vblex"/></e>
    <e lm="озурдан"><p><l>меозор</l><r>озурдан<s n="vblex"/><s n="pri"/></r></p><par n="к/ард.ан__vblex"/></e>
    <e lm="озурдан"><p><l>намеозурд</l><r>озурдан<s n="vblex"/><s n="neg"/></r></p><par n="кард/ан__vblex"/></e>
    <e lm="озурдан"><p><l>намеозор</l><r>озурдан<s n="vblex"/><s n="neg"/><s n="pri"/></r></p><par n="к/ард.ан__vblex"/></e>

    <!-- омехтан: омехт, омез: "mix, mingle" -->
    <e lm="омехтан"><p><l>омехт</l><r>омехтан<s n="vblex"/></r></p><par n="кард/ан__vblex"/></e>
    <e lm="омехтан"><p><l>омез</l><r>омехтан<s n="vblex"/><s n="prs"/></r></p><par n="к/ард.ан__vblex"/></e>
    <e lm="омехтан"><p><l>наомез</l><r>омехтан<s n="vblex"/><s n="neg"/><s n="prs"/></r></p><par n="к/ард.ан__vblex"/></e>
    <e lm="омехтан"><p><l>наомехт</l><r>омехтан<s n="vblex"/><s n="neg"/></r></p><par n="кард/ан__vblex"/></e>
    <e lm="омехтан"><p><l>меомехт</l><r>омехтан<s n="vblex"/></r></p><par n="ме.кард/ан__vblex"/></e>
    <e lm="омехтан"><p><l>меомез</l><r>омехтан<s n="vblex"/><s n="pri"/></r></p><par n="к/ард.ан__vblex"/></e>
    <e lm="омехтан"><p><l>намеомехт</l><r>омехтан<s n="vblex"/><s n="neg"/></r></p><par n="кард/ан__vblex"/></e>
    <e lm="омехтан"><p><l>намеомез</l><r>омехтан<s n="vblex"/><s n="neg"/><s n="pri"/></r></p><par n="к/ард.ан__vblex"/></e>

    <!-- омӯхтан: омӯхт, омӯз: "learn, teach" -->
    <e lm="омӯхтан"><p><l>омӯхт</l><r>омӯхтан<s n="vblex"/></r></p><par n="кард/ан__vblex"/></e>
    <e lm="омӯхтан"><p><l>омӯз</l><r>омӯхтан<s n="vblex"/><s n="prs"/></r></p><par n="к/ард.ан__vblex"/></e>
    <e lm="омӯхтан"><p><l>наомӯз</l><r>омӯхтан<s n="vblex"/><s n="neg"/><s n="prs"/></r></p><par n="к/ард.ан__vblex"/></e>
    <e lm="омӯхтан"><p><l>наомӯхт</l><r>омӯхтан<s n="vblex"/><s n="neg"/></r></p><par n="кард/ан__vblex"/></e>
    <e lm="омӯхтан"><p><l>меомӯхт</l><r>омӯхтан<s n="vblex"/></r></p><par n="ме.кард/ан__vblex"/></e>
    <e lm="омӯхтан"><p><l>меомӯз</l><r>омӯхтан<s n="vblex"/><s n="pri"/></r></p><par n="к/ард.ан__vblex"/></e>
    <e lm="омӯхтан"><p><l>намеомӯхт</l><r>омӯхтан<s n="vblex"/><s n="neg"/></r></p><par n="кард/ан__vblex"/></e>
    <e lm="омӯхтан"><p><l>намеомӯз</l><r>омӯхтан<s n="vblex"/><s n="neg"/><s n="pri"/></r></p><par n="к/ард.ан__vblex"/></e>

    <!-- офаридан: офарид, офарин: "create" -->
    <e lm="офаридан"><p><l>офарид</l><r>офаридан<s n="vblex"/></r></p><par n="кард/ан__vblex"/></e>
    <e lm="офаридан"><p><l>офарин</l><r>офаридан<s n="vblex"/><s n="prs"/></r></p><par n="к/ард.ан__vblex"/></e>
    <e lm="офаридан"><p><l>наофарин</l><r>офаридан<s n="vblex"/><s n="neg"/><s n="prs"/></r></p><par n="к/ард.ан__vblex"/></e>
    <e lm="офаридан"><p><l>наофарид</l><r>офаридан<s n="vblex"/><s n="neg"/></r></p><par n="кард/ан__vblex"/></e>
    <e lm="офаридан"><p><l>меофарид</l><r>офаридан<s n="vblex"/></r></p><par n="ме.кард/ан__vblex"/></e>
    <e lm="офаридан"><p><l>меофарин</l><r>офаридан<s n="vblex"/><s n="pri"/></r></p><par n="к/ард.ан__vblex"/></e>
    <e lm="офаридан"><p><l>намеофарид</l><r>офаридан<s n="vblex"/><s n="neg"/></r></p><par n="кард/ан__vblex"/></e>
    <e lm="офаридан"><p><l>намеофарин</l><r>офаридан<s n="vblex"/><s n="neg"/><s n="pri"/></r></p><par n="к/ард.ан__vblex"/></e>

    <!-- ошуфтан: ошуфт, ошӯб: "be disturbed, be alarmed" -->
    <e lm="ошуфтан"><p><l>ошуфт</l><r>ошуфтан<s n="vblex"/></r></p><par n="кард/ан__vblex"/></e>
    <e lm="ошуфтан"><p><l>ошӯб</l><r>ошуфтан<s n="vblex"/><s n="prs"/></r></p><par n="к/ард.ан__vblex"/></e>
    <e lm="ошуфтан"><p><l>наошӯб</l><r>ошуфтан<s n="vblex"/><s n="neg"/><s n="prs"/></r></p><par n="к/ард.ан__vblex"/></e>
    <e lm="ошуфтан"><p><l>наошуфт</l><r>ошуфтан<s n="vblex"/><s n="neg"/></r></p><par n="кард/ан__vblex"/></e>
    <e lm="ошуфтан"><p><l>меошуфт</l><r>ошуфтан<s n="vblex"/></r></p><par n="ме.кард/ан__vblex"/></e>
    <e lm="ошуфтан"><p><l>меошӯб</l><r>ошуфтан<s n="vblex"/><s n="pri"/></r></p><par n="к/ард.ан__vblex"/></e>
    <e lm="ошуфтан"><p><l>намеошуфт</l><r>ошуфтан<s n="vblex"/><s n="neg"/></r></p><par n="кард/ан__vblex"/></e>
    <e lm="ошуфтан"><p><l>намеошӯб</l><r>ошуфтан<s n="vblex"/><s n="neg"/><s n="pri"/></r></p><par n="к/ард.ан__vblex"/></e>

    <!-- пазируфтан: пазируфт, пазир: "accept, receive" -->
    <e lm="пазируфтан"><p><l>пазируфт</l><r>пазируфтан<s n="vblex"/></r></p><par n="кард/ан__vblex"/></e>
    <e lm="пазируфтан"><p><l>пазир</l><r>пазируфтан<s n="vblex"/><s n="prs"/></r></p><par n="к/ард.ан__vblex"/></e>
    <e lm="пазируфтан"><p><l>напазир</l><r>пазируфтан<s n="vblex"/><s n="neg"/><s n="prs"/></r></p><par n="к/ард.ан__vblex"/></e>
    <e lm="пазируфтан"><p><l>напазируфт</l><r>пазируфтан<s n="vblex"/><s n="neg"/></r></p><par n="кард/ан__vblex"/></e>
    <e lm="пазируфтан"><p><l>мепазируфт</l><r>пазируфтан<s n="vblex"/></r></p><par n="ме.кард/ан__vblex"/></e>
    <e lm="пазируфтан"><p><l>мепазир</l><r>пазируфтан<s n="vblex"/><s n="pri"/></r></p><par n="к/ард.ан__vblex"/></e>
    <e lm="пазируфтан"><p><l>намепазируфт</l><r>пазируфтан<s n="vblex"/><s n="neg"/></r></p><par n="кард/ан__vblex"/></e>
    <e lm="пазируфтан"><p><l>намепазир</l><r>пазируфтан<s n="vblex"/><s n="neg"/><s n="pri"/></r></p><par n="к/ард.ан__vblex"/></e>

    <!-- пайвастан: пайваст, найванд: "join, link, connect" -->
    <e lm="пайвастан"><p><l>пайваст</l><r>пайвастан<s n="vblex"/></r></p><par n="кард/ан__vblex"/></e>
    <e lm="пайвастан"><p><l>найванд</l><r>пайвастан<s n="vblex"/><s n="prs"/></r></p><par n="к/ард.ан__vblex"/></e>
    <e lm="пайвастан"><p><l>нанайванд</l><r>пайвастан<s n="vblex"/><s n="neg"/><s n="prs"/></r></p><par n="к/ард.ан__vblex"/></e>
    <e lm="пайвастан"><p><l>напайваст</l><r>пайвастан<s n="vblex"/><s n="neg"/></r></p><par n="кард/ан__vblex"/></e>
    <e lm="пайвастан"><p><l>мепайваст</l><r>пайвастан<s n="vblex"/></r></p><par n="ме.кард/ан__vblex"/></e>
    <e lm="пайвастан"><p><l>менайванд</l><r>пайвастан<s n="vblex"/><s n="pri"/></r></p><par n="к/ард.ан__vblex"/></e>
    <e lm="пайвастан"><p><l>намепайваст</l><r>пайвастан<s n="vblex"/><s n="neg"/></r></p><par n="кард/ан__vblex"/></e>
    <e lm="пайвастан"><p><l>наменайванд</l><r>пайвастан<s n="vblex"/><s n="neg"/><s n="pri"/></r></p><par n="к/ард.ан__vblex"/></e>

    <!-- пардохтан: пардохт, пардоз: "pay" -->
    <e lm="пардохтан"><p><l>пардохт</l><r>пардохтан<s n="vblex"/></r></p><par n="кард/ан__vblex"/></e>
    <e lm="пардохтан"><p><l>пардоз</l><r>пардохтан<s n="vblex"/><s n="prs"/></r></p><par n="к/ард.ан__vblex"/></e>
    <e lm="пардохтан"><p><l>напардоз</l><r>пардохтан<s n="vblex"/><s n="neg"/><s n="prs"/></r></p><par n="к/ард.ан__vblex"/></e>
    <e lm="пардохтан"><p><l>напардохт</l><r>пардохтан<s n="vblex"/><s n="neg"/></r></p><par n="кард/ан__vblex"/></e>
    <e lm="пардохтан"><p><l>мепардохт</l><r>пардохтан<s n="vblex"/></r></p><par n="ме.кард/ан__vblex"/></e>
    <e lm="пардохтан"><p><l>мепардоз</l><r>пардохтан<s n="vblex"/><s n="pri"/></r></p><par n="к/ард.ан__vblex"/></e>
    <e lm="пардохтан"><p><l>намепардохт</l><r>пардохтан<s n="vblex"/><s n="neg"/></r></p><par n="кард/ан__vblex"/></e>
    <e lm="пардохтан"><p><l>намепардоз</l><r>пардохтан<s n="vblex"/><s n="neg"/><s n="pri"/></r></p><par n="к/ард.ан__vblex"/></e>

    <!-- партофтан: партофт, партоб: "throw (away)" -->
    <e lm="партофтан"><p><l>партофт</l><r>партофтан<s n="vblex"/></r></p><par n="кард/ан__vblex"/></e>
    <e lm="партофтан"><p><l>партоб</l><r>партофтан<s n="vblex"/><s n="prs"/></r></p><par n="к/ард.ан__vblex"/></e>
    <e lm="партофтан"><p><l>напартоб</l><r>партофтан<s n="vblex"/><s n="neg"/><s n="prs"/></r></p><par n="к/ард.ан__vblex"/></e>
    <e lm="партофтан"><p><l>напартофт</l><r>партофтан<s n="vblex"/><s n="neg"/></r></p><par n="кард/ан__vblex"/></e>
    <e lm="партофтан"><p><l>мепартофт</l><r>партофтан<s n="vblex"/></r></p><par n="ме.кард/ан__vblex"/></e>
    <e lm="партофтан"><p><l>мепартоб</l><r>партофтан<s n="vblex"/><s n="pri"/></r></p><par n="к/ард.ан__vblex"/></e>
    <e lm="партофтан"><p><l>намепартофт</l><r>партофтан<s n="vblex"/><s n="neg"/></r></p><par n="кард/ан__vblex"/></e>
    <e lm="партофтан"><p><l>намепартоб</l><r>партофтан<s n="vblex"/><s n="neg"/><s n="pri"/></r></p><par n="к/ард.ан__vblex"/></e>

    <!-- пиндоштан: пиндошт, пиндор: "think, suppose" -->
    <e lm="пиндоштан"><p><l>пиндошт</l><r>пиндоштан<s n="vblex"/></r></p><par n="кард/ан__vblex"/></e>
    <e lm="пиндоштан"><p><l>пиндор</l><r>пиндоштан<s n="vblex"/><s n="prs"/></r></p><par n="к/ард.ан__vblex"/></e>
    <e lm="пиндоштан"><p><l>напиндор</l><r>пиндоштан<s n="vblex"/><s n="neg"/><s n="prs"/></r></p><par n="к/ард.ан__vblex"/></e>
    <e lm="пиндоштан"><p><l>напиндошт</l><r>пиндоштан<s n="vblex"/><s n="neg"/></r></p><par n="кард/ан__vblex"/></e>
    <e lm="пиндоштан"><p><l>мепиндошт</l><r>пиндоштан<s n="vblex"/></r></p><par n="ме.кард/ан__vblex"/></e>
    <e lm="пиндоштан"><p><l>мепиндор</l><r>пиндоштан<s n="vblex"/><s n="pri"/></r></p><par n="к/ард.ан__vblex"/></e>
    <e lm="пиндоштан"><p><l>намепиндошт</l><r>пиндоштан<s n="vblex"/><s n="neg"/></r></p><par n="кард/ан__vblex"/></e>
    <e lm="пиндоштан"><p><l>намепиндор</l><r>пиндоштан<s n="vblex"/><s n="neg"/><s n="pri"/></r></p><par n="к/ард.ан__vblex"/></e>

    <!-- пухтан: пухт, паз: "boil, cook, ripen" -->
    <e lm="пухтан"><p><l>пухт</l><r>пухтан<s n="vblex"/></r></p><par n="кард/ан__vblex"/></e>
    <e lm="пухтан"><p><l>паз</l><r>пухтан<s n="vblex"/><s n="prs"/></r></p><par n="к/ард.ан__vblex"/></e>
    <e lm="пухтан"><p><l>напаз</l><r>пухтан<s n="vblex"/><s n="neg"/><s n="prs"/></r></p><par n="к/ард.ан__vblex"/></e>
    <e lm="пухтан"><p><l>напухт</l><r>пухтан<s n="vblex"/><s n="neg"/></r></p><par n="кард/ан__vblex"/></e>
    <e lm="пухтан"><p><l>мепухт</l><r>пухтан<s n="vblex"/></r></p><par n="ме.кард/ан__vblex"/></e>
    <e lm="пухтан"><p><l>мепаз</l><r>пухтан<s n="vblex"/><s n="pri"/></r></p><par n="к/ард.ан__vblex"/></e>
    <e lm="пухтан"><p><l>намепухт</l><r>пухтан<s n="vblex"/><s n="neg"/></r></p><par n="кард/ан__vblex"/></e>
    <e lm="пухтан"><p><l>намепаз</l><r>пухтан<s n="vblex"/><s n="neg"/><s n="pri"/></r></p><par n="к/ард.ан__vblex"/></e>

    <!-- рехтан: рехт, рез: "spill, pour" -->
    <e lm="рехтан"><p><l>рехт</l><r>рехтан<s n="vblex"/></r></p><par n="кард/ан__vblex"/></e>
    <e lm="рехтан"><p><l>рез</l><r>рехтан<s n="vblex"/><s n="prs"/></r></p><par n="к/ард.ан__vblex"/></e>
    <e lm="рехтан"><p><l>нарез</l><r>рехтан<s n="vblex"/><s n="neg"/><s n="prs"/></r></p><par n="к/ард.ан__vblex"/></e>
    <e lm="рехтан"><p><l>нарехт</l><r>рехтан<s n="vblex"/><s n="neg"/></r></p><par n="кард/ан__vblex"/></e>
    <e lm="рехтан"><p><l>мерехт</l><r>рехтан<s n="vblex"/></r></p><par n="ме.кард/ан__vblex"/></e>
    <e lm="рехтан"><p><l>мерез</l><r>рехтан<s n="vblex"/><s n="pri"/></r></p><par n="к/ард.ан__vblex"/></e>
    <e lm="рехтан"><p><l>намерехт</l><r>рехтан<s n="vblex"/><s n="neg"/></r></p><par n="кард/ан__vblex"/></e>
    <e lm="рехтан"><p><l>намерез</l><r>рехтан<s n="vblex"/><s n="neg"/><s n="pri"/></r></p><par n="к/ард.ан__vblex"/></e>

    <!-- рӯфтан: рӯфт, рӯб: "sweep" -->
    <e lm="рӯфтан"><p><l>рӯфт</l><r>рӯфтан<s n="vblex"/></r></p><par n="кард/ан__vblex"/></e>
    <e lm="рӯфтан"><p><l>рӯб</l><r>рӯфтан<s n="vblex"/><s n="prs"/></r></p><par n="к/ард.ан__vblex"/></e>
    <e lm="рӯфтан"><p><l>нарӯб</l><r>рӯфтан<s n="vblex"/><s n="neg"/><s n="prs"/></r></p><par n="к/ард.ан__vblex"/></e>
    <e lm="рӯфтан"><p><l>нарӯфт</l><r>рӯфтан<s n="vblex"/><s n="neg"/></r></p><par n="кард/ан__vblex"/></e>
    <e lm="рӯфтан"><p><l>мерӯфт</l><r>рӯфтан<s n="vblex"/></r></p><par n="ме.кард/ан__vblex"/></e>
    <e lm="рӯфтан"><p><l>мерӯб</l><r>рӯфтан<s n="vblex"/><s n="pri"/></r></p><par n="к/ард.ан__vblex"/></e>
    <e lm="рӯфтан"><p><l>намерӯфт</l><r>рӯфтан<s n="vblex"/><s n="neg"/></r></p><par n="кард/ан__vblex"/></e>
    <e lm="рӯфтан"><p><l>намерӯб</l><r>рӯфтан<s n="vblex"/><s n="neg"/><s n="pri"/></r></p><par n="к/ард.ан__vblex"/></e>

    <!-- сохтан: сохт, соз: "make, build" -->
    <e lm="сохтан"><p><l>сохт</l><r>сохтан<s n="vblex"/></r></p><par n="кард/ан__vblex"/></e>
    <e lm="сохтан"><p><l>соз</l><r>сохтан<s n="vblex"/><s n="prs"/></r></p><par n="к/ард.ан__vblex"/></e>
    <e lm="сохтан"><p><l>насоз</l><r>сохтан<s n="vblex"/><s n="neg"/><s n="prs"/></r></p><par n="к/ард.ан__vblex"/></e>
    <e lm="сохтан"><p><l>насохт</l><r>сохтан<s n="vblex"/><s n="neg"/></r></p><par n="кард/ан__vblex"/></e>
    <e lm="сохтан"><p><l>месохт</l><r>сохтан<s n="vblex"/></r></p><par n="ме.кард/ан__vblex"/></e>
    <e lm="сохтан"><p><l>месоз</l><r>сохтан<s n="vblex"/><s n="pri"/></r></p><par n="к/ард.ан__vblex"/></e>
    <e lm="сохтан"><p><l>намесохт</l><r>сохтан<s n="vblex"/><s n="neg"/></r></p><par n="кард/ан__vblex"/></e>
    <e lm="сохтан"><p><l>намесоз</l><r>сохтан<s n="vblex"/><s n="neg"/><s n="pri"/></r></p><par n="к/ард.ан__vblex"/></e>

    <!-- супурдан: супурд, супор: "entrust, deliver" -->
    <e lm="супурдан"><p><l>супурд</l><r>супурдан<s n="vblex"/></r></p><par n="кард/ан__vblex"/></e>
    <e lm="супурдан"><p><l>супор</l><r>супурдан<s n="vblex"/><s n="prs"/></r></p><par n="к/ард.ан__vblex"/></e>
    <e lm="супурдан"><p><l>насупор</l><r>супурдан<s n="vblex"/><s n="neg"/><s n="prs"/></r></p><par n="к/ард.ан__vblex"/></e>
    <e lm="супурдан"><p><l>насупурд</l><r>супурдан<s n="vblex"/><s n="neg"/></r></p><par n="кард/ан__vblex"/></e>
    <e lm="супурдан"><p><l>месупурд</l><r>супурдан<s n="vblex"/></r></p><par n="ме.кард/ан__vblex"/></e>
    <e lm="супурдан"><p><l>месупор</l><r>супурдан<s n="vblex"/><s n="pri"/></r></p><par n="к/ард.ан__vblex"/></e>
    <e lm="супурдан"><p><l>намесупурд</l><r>супурдан<s n="vblex"/><s n="neg"/></r></p><par n="кард/ан__vblex"/></e>
    <e lm="супурдан"><p><l>намесупор</l><r>супурдан<s n="vblex"/><s n="neg"/><s n="pri"/></r></p><par n="к/ард.ан__vblex"/></e>

    <!-- суфтан: суфт, сунб: "polish, drill, bore" -->
    <e lm="суфтан"><p><l>суфт</l><r>суфтан<s n="vblex"/></r></p><par n="кард/ан__vblex"/></e>
    <e lm="суфтан"><p><l>сунб</l><r>суфтан<s n="vblex"/><s n="prs"/></r></p><par n="к/ард.ан__vblex"/></e>
    <e lm="суфтан"><p><l>насунб</l><r>суфтан<s n="vblex"/><s n="neg"/><s n="prs"/></r></p><par n="к/ард.ан__vblex"/></e>
    <e lm="суфтан"><p><l>насуфт</l><r>суфтан<s n="vblex"/><s n="neg"/></r></p><par n="кард/ан__vblex"/></e>
    <e lm="суфтан"><p><l>месуфт</l><r>суфтан<s n="vblex"/></r></p><par n="ме.кард/ан__vblex"/></e>
    <e lm="суфтан"><p><l>месунб</l><r>суфтан<s n="vblex"/><s n="pri"/></r></p><par n="к/ард.ан__vblex"/></e>
    <e lm="суфтан"><p><l>намесуфт</l><r>суфтан<s n="vblex"/><s n="neg"/></r></p><par n="кард/ан__vblex"/></e>
    <e lm="суфтан"><p><l>намесунб</l><r>суфтан<s n="vblex"/><s n="neg"/><s n="pri"/></r></p><par n="к/ард.ан__vblex"/></e>

    <!-- сӯхтан: сӯхт, сӯз: "burn" -->
    <e lm="сӯхтан"><p><l>сӯхт</l><r>сӯхтан<s n="vblex"/></r></p><par n="кард/ан__vblex"/></e>
    <e lm="сӯхтан"><p><l>сӯз</l><r>сӯхтан<s n="vblex"/><s n="prs"/></r></p><par n="к/ард.ан__vblex"/></e>
    <e lm="сӯхтан"><p><l>насӯз</l><r>сӯхтан<s n="vblex"/><s n="neg"/><s n="prs"/></r></p><par n="к/ард.ан__vblex"/></e>
    <e lm="сӯхтан"><p><l>насӯхт</l><r>сӯхтан<s n="vblex"/><s n="neg"/></r></p><par n="кард/ан__vblex"/></e>
    <e lm="сӯхтан"><p><l>месӯхт</l><r>сӯхтан<s n="vblex"/></r></p><par n="ме.кард/ан__vblex"/></e>
    <e lm="сӯхтан"><p><l>месӯз</l><r>сӯхтан<s n="vblex"/><s n="pri"/></r></p><par n="к/ард.ан__vblex"/></e>
    <e lm="сӯхтан"><p><l>намесӯхт</l><r>сӯхтан<s n="vblex"/><s n="neg"/></r></p><par n="кард/ан__vblex"/></e>
    <e lm="сӯхтан"><p><l>намесӯз</l><r>сӯхтан<s n="vblex"/><s n="neg"/><s n="pri"/></r></p><par n="к/ард.ан__vblex"/></e>

    <!-- тофтан: тофт, тоб: "shine, twist, screw" -->
    <e lm="тофтан"><p><l>тофт</l><r>тофтан<s n="vblex"/></r></p><par n="кард/ан__vblex"/></e>
    <e lm="тофтан"><p><l>тоб</l><r>тофтан<s n="vblex"/><s n="prs"/></r></p><par n="к/ард.ан__vblex"/></e>
    <e lm="тофтан"><p><l>натоб</l><r>тофтан<s n="vblex"/><s n="neg"/><s n="prs"/></r></p><par n="к/ард.ан__vblex"/></e>
    <e lm="тофтан"><p><l>натофт</l><r>тофтан<s n="vblex"/><s n="neg"/></r></p><par n="кард/ан__vblex"/></e>
    <e lm="тофтан"><p><l>метофт</l><r>тофтан<s n="vblex"/></r></p><par n="ме.кард/ан__vblex"/></e>
    <e lm="тофтан"><p><l>метоб</l><r>тофтан<s n="vblex"/><s n="pri"/></r></p><par n="к/ард.ан__vblex"/></e>
    <e lm="тофтан"><p><l>наметофт</l><r>тофтан<s n="vblex"/><s n="neg"/></r></p><par n="кард/ан__vblex"/></e>
    <e lm="тофтан"><p><l>наметоб</l><r>тофтан<s n="vblex"/><s n="neg"/><s n="pri"/></r></p><par n="к/ард.ан__vblex"/></e>

    <!-- тохтан: тохт, тоз: "run, gallop, charge" -->
    <e lm="тохтан"><p><l>тохт</l><r>тохтан<s n="vblex"/></r></p><par n="кард/ан__vblex"/></e>
    <e lm="тохтан"><p><l>тоз</l><r>тохтан<s n="vblex"/><s n="prs"/></r></p><par n="к/ард.ан__vblex"/></e>
    <e lm="тохтан"><p><l>тоз</l><r>тохтан<s n="vblex"/></r></p><par n="к/ун.анда__vblex"/></e>
    <e lm="тохтан"><p><l>натоз</l><r>тохтан<s n="vblex"/><s n="neg"/><s n="prs"/></r></p><par n="к/ард.ан__vblex"/></e>
    <e lm="тохтан"><p><l>натохт</l><r>тохтан<s n="vblex"/><s n="neg"/></r></p><par n="кард/ан__vblex"/></e>
    <e lm="тохтан"><p><l>метохт</l><r>тохтан<s n="vblex"/></r></p><par n="ме.кард/ан__vblex"/></e>
    <e lm="тохтан"><p><l>метоз</l><r>тохтан<s n="vblex"/><s n="pri"/></r></p><par n="к/ард.ан__vblex"/></e>
    <e lm="тохтан"><p><l>наметохт</l><r>тохтан<s n="vblex"/><s n="neg"/></r></p><par n="кард/ан__vblex"/></e>
    <e lm="тохтан"><p><l>наметоз</l><r>тохтан<s n="vblex"/><s n="neg"/><s n="pri"/></r></p><par n="к/ард.ан__vblex"/></e>

    <!-- фармудан: фармуд, фармо: "order" -->
    <e lm="фармудан"><p><l>фармуд</l><r>фармудан<s n="vblex"/></r></p><par n="кард/ан__vblex"/></e>
    <e lm="фармудан"><p><l>фармо</l><r>фармудан<s n="vblex"/><s n="prs"/></r></p><par n="к/ард.ан__vblex"/></e>
    <e lm="фармудан"><p><l>нафармо</l><r>фармудан<s n="vblex"/><s n="neg"/><s n="prs"/></r></p><par n="к/ард.ан__vblex"/></e>
    <e lm="фармудан"><p><l>нафармуд</l><r>фармудан<s n="vblex"/><s n="neg"/></r></p><par n="кард/ан__vblex"/></e>
    <e lm="фармудан"><p><l>мефармуд</l><r>фармудан<s n="vblex"/></r></p><par n="ме.кард/ан__vblex"/></e>
    <e lm="фармудан"><p><l>мефармо</l><r>фармудан<s n="vblex"/><s n="pri"/></r></p><par n="к/ард.ан__vblex"/></e>
    <e lm="фармудан"><p><l>намефармуд</l><r>фармудан<s n="vblex"/><s n="neg"/></r></p><par n="кард/ан__vblex"/></e>
    <e lm="фармудан"><p><l>намефармо</l><r>фармудан<s n="vblex"/><s n="neg"/><s n="pri"/></r></p><par n="к/ард.ан__vblex"/></e>

    <!-- фирефтан: фирефт, фиреб: "deceive, trick, seduce" -->
    <e lm="фирефтан"><p><l>фирефт</l><r>фирефтан<s n="vblex"/></r></p><par n="кард/ан__vblex"/></e>
    <e lm="фирефтан"><p><l>фиреб</l><r>фирефтан<s n="vblex"/><s n="prs"/></r></p><par n="к/ард.ан__vblex"/></e>
    <e lm="фирефтан"><p><l>нафиреб</l><r>фирефтан<s n="vblex"/><s n="neg"/><s n="prs"/></r></p><par n="к/ард.ан__vblex"/></e>
    <e lm="фирефтан"><p><l>нафирефт</l><r>фирефтан<s n="vblex"/><s n="neg"/></r></p><par n="кард/ан__vblex"/></e>
    <e lm="фирефтан"><p><l>мефирефт</l><r>фирефтан<s n="vblex"/></r></p><par n="ме.кард/ан__vblex"/></e>
    <e lm="фирефтан"><p><l>мефиреб</l><r>фирефтан<s n="vblex"/><s n="pri"/></r></p><par n="к/ард.ан__vblex"/></e>
    <e lm="фирефтан"><p><l>намефирефт</l><r>фирефтан<s n="vblex"/><s n="neg"/></r></p><par n="кард/ан__vblex"/></e>
    <e lm="фирефтан"><p><l>намефиреб</l><r>фирефтан<s n="vblex"/><s n="neg"/><s n="pri"/></r></p><par n="к/ард.ан__vblex"/></e>

    <!-- фиристодан: фиристод, фирист: "send" -->
    <e lm="фиристодан"><p><l>фиристод</l><r>фиристодан<s n="vblex"/></r></p><par n="кард/ан__vblex"/></e>
    <e lm="фиристодан"><p><l>фирист</l><r>фиристодан<s n="vblex"/><s n="prs"/></r></p><par n="к/ард.ан__vblex"/></e>
    <e lm="фиристодан"><p><l>нафирист</l><r>фиристодан<s n="vblex"/><s n="neg"/><s n="prs"/></r></p><par n="к/ард.ан__vblex"/></e>
    <e lm="фиристодан"><p><l>нафиристод</l><r>фиристодан<s n="vblex"/><s n="neg"/></r></p><par n="кард/ан__vblex"/></e>
    <e lm="фиристодан"><p><l>мефиристод</l><r>фиристодан<s n="vblex"/></r></p><par n="ме.кард/ан__vblex"/></e>
    <e lm="фиристодан"><p><l>мефирист</l><r>фиристодан<s n="vblex"/><s n="pri"/></r></p><par n="к/ард.ан__vblex"/></e>
    <e lm="фиристодан"><p><l>намефиристод</l><r>фиристодан<s n="vblex"/><s n="neg"/></r></p><par n="кард/ан__vblex"/></e>
    <e lm="фиристодан"><p><l>намефирист</l><r>фиристодан<s n="vblex"/><s n="neg"/><s n="pri"/></r></p><par n="к/ард.ан__vblex"/></e>

    <!-- фурӯхтан: фурӯхт, фурӯш: "sell" -->
    <e lm="фурӯхтан"><p><l>фурӯхт</l><r>фурӯхтан<s n="vblex"/></r></p><par n="кард/ан__vblex"/></e>
    <e lm="фурӯхтан"><p><l>фурӯш</l><r>фурӯхтан<s n="vblex"/><s n="prs"/></r></p><par n="к/ард.ан__vblex"/></e>
    <e lm="фурӯхтан"><p><l>нафурӯш</l><r>фурӯхтан<s n="vblex"/><s n="neg"/><s n="prs"/></r></p><par n="к/ард.ан__vblex"/></e>
    <e lm="фурӯхтан"><p><l>нафурӯхт</l><r>фурӯхтан<s n="vblex"/><s n="neg"/></r></p><par n="кард/ан__vblex"/></e>
    <e lm="фурӯхтан"><p><l>мефурӯхт</l><r>фурӯхтан<s n="vblex"/></r></p><par n="ме.кард/ан__vblex"/></e>
    <e lm="фурӯхтан"><p><l>мефурӯш</l><r>фурӯхтан<s n="vblex"/><s n="pri"/></r></p><par n="к/ард.ан__vblex"/></e>
    <e lm="фурӯхтан"><p><l>намефурӯхт</l><r>фурӯхтан<s n="vblex"/><s n="neg"/></r></p><par n="кард/ан__vblex"/></e>
    <e lm="фурӯхтан"><p><l>намефурӯш</l><r>фурӯхтан<s n="vblex"/><s n="neg"/><s n="pri"/></r></p><par n="к/ард.ан__vblex"/></e>

    <!-- хестан: хест, хез: "rise, stand up" -->
    <e lm="хестан"><p><l>хест</l><r>хестан<s n="vblex"/></r></p><par n="кард/ан__vblex"/></e>
    <e lm="хестан"><p><l>хез</l><r>хестан<s n="vblex"/><s n="prs"/></r></p><par n="к/ард.ан__vblex"/></e>
    <e lm="хестан"><p><l>нахез</l><r>хестан<s n="vblex"/><s n="neg"/><s n="prs"/></r></p><par n="к/ард.ан__vblex"/></e>
    <e lm="хестан"><p><l>нахест</l><r>хестан<s n="vblex"/><s n="neg"/></r></p><par n="кард/ан__vblex"/></e>
    <e lm="хестан"><p><l>мехест</l><r>хестан<s n="vblex"/></r></p><par n="ме.кард/ан__vblex"/></e>
    <e lm="хестан"><p><l>мехез</l><r>хестан<s n="vblex"/><s n="pri"/></r></p><par n="к/ард.ан__vblex"/></e>
    <e lm="хестан"><p><l>намехест</l><r>хестан<s n="vblex"/><s n="neg"/></r></p><par n="кард/ан__vblex"/></e>
    <e lm="хестан"><p><l>намехез</l><r>хестан<s n="vblex"/><s n="neg"/><s n="pri"/></r></p><par n="к/ард.ан__vblex"/></e>

    <!-- хуфтан: хуфт, хоб: "sleep, lie down" -->
    <e lm="хуфтан"><p><l>хуфт</l><r>хуфтан<s n="vblex"/></r></p><par n="кард/ан__vblex"/></e>
    <e lm="хуфтан"><p><l>хоб</l><r>хуфтан<s n="vblex"/><s n="prs"/></r></p><par n="к/ард.ан__vblex"/></e>
    <e lm="хуфтан"><p><l>нахоб</l><r>хуфтан<s n="vblex"/><s n="neg"/><s n="prs"/></r></p><par n="к/ард.ан__vblex"/></e>
    <e lm="хуфтан"><p><l>нахуфт</l><r>хуфтан<s n="vblex"/><s n="neg"/></r></p><par n="кард/ан__vblex"/></e>
    <e lm="хуфтан"><p><l>мехуфт</l><r>хуфтан<s n="vblex"/></r></p><par n="ме.кард/ан__vblex"/></e>
    <e lm="хуфтан"><p><l>мехоб</l><r>хуфтан<s n="vblex"/><s n="pri"/></r></p><par n="к/ард.ан__vblex"/></e>
    <e lm="хуфтан"><p><l>намехуфт</l><r>хуфтан<s n="vblex"/><s n="neg"/></r></p><par n="кард/ан__vblex"/></e>
    <e lm="хуфтан"><p><l>намехоб</l><r>хуфтан<s n="vblex"/><s n="neg"/><s n="pri"/></r></p><par n="к/ард.ан__vblex"/></e>

    <!-- чиндан: чинд, чин: "pick, pluck, arrange" -->
    <e lm="чиндан"><p><l>чинд</l><r>чиндан<s n="vblex"/></r></p><par n="кард/ан__vblex"/></e>
    <e lm="чиндан"><p><l>чин</l><r>чиндан<s n="vblex"/><s n="prs"/></r></p><par n="к/ард.ан__vblex"/></e>
    <e lm="чиндан"><p><l>начин</l><r>чиндан<s n="vblex"/><s n="neg"/><s n="prs"/></r></p><par n="к/ард.ан__vblex"/></e>
    <e lm="чиндан"><p><l>начинд</l><r>чиндан<s n="vblex"/><s n="neg"/></r></p><par n="кард/ан__vblex"/></e>
    <e lm="чиндан"><p><l>мечинд</l><r>чиндан<s n="vblex"/></r></p><par n="ме.кард/ан__vblex"/></e>
    <e lm="чиндан"><p><l>мечин</l><r>чиндан<s n="vblex"/><s n="pri"/></r></p><par n="к/ард.ан__vblex"/></e>
    <e lm="чиндан"><p><l>намечинд</l><r>чиндан<s n="vblex"/><s n="neg"/></r></p><par n="кард/ан__vblex"/></e>
    <e lm="чиндан"><p><l>намечин</l><r>чиндан<s n="vblex"/><s n="neg"/><s n="pri"/></r></p><par n="к/ард.ан__vblex"/></e>

    <!-- ҷастан: ҷаст, ҷаҳ: "jump, leap" -->
    <e lm="ҷастан"><p><l>ҷаст</l><r>ҷастан<s n="vblex"/></r></p><par n="кард/ан__vblex"/></e>
    <e lm="ҷастан"><p><l>ҷаҳ</l><r>ҷастан<s n="vblex"/><s n="prs"/></r></p><par n="к/ард.ан__vblex"/></e>
    <e lm="ҷастан"><p><l>наҷаҳ</l><r>ҷастан<s n="vblex"/><s n="neg"/><s n="prs"/></r></p><par n="к/ард.ан__vblex"/></e>
    <e lm="ҷастан"><p><l>наҷаст</l><r>ҷастан<s n="vblex"/><s n="neg"/></r></p><par n="кард/ан__vblex"/></e>
    <e lm="ҷастан"><p><l>меҷаст</l><r>ҷастан<s n="vblex"/></r></p><par n="ме.кард/ан__vblex"/></e>
    <e lm="ҷастан"><p><l>меҷаҳ</l><r>ҷастан<s n="vblex"/><s n="pri"/></r></p><par n="к/ард.ан__vblex"/></e>
    <e lm="ҷастан"><p><l>намеҷаст</l><r>ҷастан<s n="vblex"/><s n="neg"/></r></p><par n="кард/ан__vblex"/></e>
    <e lm="ҷастан"><p><l>намеҷаҳ</l><r>ҷастан<s n="vblex"/><s n="neg"/><s n="pri"/></r></p><par n="к/ард.ан__vblex"/></e>

    <!-- шикастан: шикаст, шикан: "break" -->
    <e lm="шикастан"><p><l>шикаст</l><r>шикастан<s n="vblex"/></r></p><par n="кард/ан__vblex"/></e>
    <e lm="шикастан"><p><l>шикан</l><r>шикастан<s n="vblex"/><s n="prs"/></r></p><par n="к/ард.ан__vblex"/></e>
    <e lm="шикастан"><p><l>нашикан</l><r>шикастан<s n="vblex"/><s n="neg"/><s n="prs"/></r></p><par n="к/ард.ан__vblex"/></e>
    <e lm="шикастан"><p><l>нашикаст</l><r>шикастан<s n="vblex"/><s n="neg"/></r></p><par n="кард/ан__vblex"/></e>
    <e lm="шикастан"><p><l>мешикаст</l><r>шикастан<s n="vblex"/></r></p><par n="ме.кард/ан__vblex"/></e>
    <e lm="шикастан"><p><l>мешикан</l><r>шикастан<s n="vblex"/><s n="pri"/></r></p><par n="к/ард.ан__vblex"/></e>
    <e lm="шикастан"><p><l>намешикаст</l><r>шикастан<s n="vblex"/><s n="neg"/></r></p><par n="кард/ан__vblex"/></e>
    <e lm="шикастан"><p><l>намешикан</l><r>шикастан<s n="vblex"/><s n="neg"/><s n="pri"/></r></p><par n="к/ард.ан__vblex"/></e>

    <!-- шинохтан: шинохт, шинос: "know, recognise" -->
    <e lm="шинохтан"><p><l>шинохт</l><r>шинохтан<s n="vblex"/></r></p><par n="кард/ан__vblex"/></e>
    <e lm="шинохтан"><p><l>шинос</l><r>шинохтан<s n="vblex"/><s n="prs"/></r></p><par n="к/ард.ан__vblex"/></e>
    <e lm="шинохтан"><p><l>нашинос</l><r>шинохтан<s n="vblex"/><s n="neg"/><s n="prs"/></r></p><par n="к/ард.ан__vblex"/></e>
    <e lm="шинохтан"><p><l>нашинохт</l><r>шинохтан<s n="vblex"/><s n="neg"/></r></p><par n="кард/ан__vblex"/></e>
    <e lm="шинохтан"><p><l>мешинохт</l><r>шинохтан<s n="vblex"/></r></p><par n="ме.кард/ан__vblex"/></e>
    <e lm="шинохтан"><p><l>мешинос</l><r>шинохтан<s n="vblex"/><s n="pri"/></r></p><par n="к/ард.ан__vblex"/></e>
    <e lm="шинохтан"><p><l>намешинохт</l><r>шинохтан<s n="vblex"/><s n="neg"/></r></p><par n="кард/ан__vblex"/></e>
    <e lm="шинохтан"><p><l>намешинос</l><r>шинохтан<s n="vblex"/><s n="neg"/><s n="pri"/></r></p><par n="к/ард.ан__vblex"/></e>

    <!-- шитофтан: шитофт, шитоб: "hurry, hasten" -->
    <e lm="шитофтан"><p><l>шитофт</l><r>шитофтан<s n="vblex"/></r></p><par n="кард/ан__vblex"/></e>
    <e lm="шитофтан"><p><l>шитоб</l><r>шитофтан<s n="vblex"/><s n="prs"/></r></p><par n="к/ард.ан__vblex"/></e>
    <e lm="шитофтан"><p><l>нашитоб</l><r>шитофтан<s n="vblex"/><s n="neg"/><s n="prs"/></r></p><par n="к/ард.ан__vblex"/></e>
    <e lm="шитофтан"><p><l>нашитофт</l><r>шитофтан<s n="vblex"/><s n="neg"/></r></p><par n="кард/ан__vblex"/></e>
    <e lm="шитофтан"><p><l>мешитофт</l><r>шитофтан<s n="vblex"/></r></p><par n="ме.кард/ан__vblex"/></e>
    <e lm="шитофтан"><p><l>мешитоб</l><r>шитофтан<s n="vblex"/><s n="pri"/></r></p><par n="к/ард.ан__vblex"/></e>
    <e lm="шитофтан"><p><l>намешитофт</l><r>шитофтан<s n="vblex"/><s n="neg"/></r></p><par n="кард/ан__vblex"/></e>
    <e lm="шитофтан"><p><l>намешитоб</l><r>шитофтан<s n="vblex"/><s n="neg"/><s n="pri"/></r></p><par n="к/ард.ан__vblex"/></e>

    <!-- шиштан: шишт, шин: "sit (down)" -->
    <e lm="шиштан"><p><l>шишт</l><r>шиштан<s n="vblex"/></r></p><par n="кард/ан__vblex"/></e>
    <e lm="шиштан"><p><l>шин</l><r>шиштан<s n="vblex"/><s n="prs"/></r></p><par n="к/ард.ан__vblex"/></e>
    <e lm="шиштан"><p><l>нашин</l><r>шиштан<s n="vblex"/><s n="neg"/><s n="prs"/></r></p><par n="к/ард.ан__vblex"/></e>
    <e lm="шиштан"><p><l>нашишт</l><r>шиштан<s n="vblex"/><s n="neg"/></r></p><par n="кард/ан__vblex"/></e>
    <e lm="шиштан"><p><l>мешишт</l><r>шиштан<s n="vblex"/></r></p><par n="ме.кард/ан__vblex"/></e>
    <e lm="шиштан"><p><l>мешин</l><r>шиштан<s n="vblex"/><s n="pri"/></r></p><par n="к/ард.ан__vblex"/></e>
    <e lm="шиштан"><p><l>намешишт</l><r>шиштан<s n="vblex"/><s n="neg"/></r></p><par n="кард/ан__vblex"/></e>
    <e lm="шиштан"><p><l>намешин</l><r>шиштан<s n="vblex"/><s n="neg"/><s n="pri"/></r></p><par n="к/ард.ан__vblex"/></e>

    <!-- шумурдан: шумурд, шумор: "count, reckon" -->
    <e lm="шумурдан"><p><l>шумурд</l><r>шумурдан<s n="vblex"/></r></p><par n="кард/ан__vblex"/></e>
    <e lm="шумурдан"><p><l>шумор</l><r>шумурдан<s n="vblex"/><s n="prs"/></r></p><par n="к/ард.ан__vblex"/></e>
    <e lm="шумурдан"><p><l>нашумор</l><r>шумурдан<s n="vblex"/><s n="neg"/><s n="prs"/></r></p><par n="к/ард.ан__vblex"/></e>
    <e lm="шумурдан"><p><l>нашумурд</l><r>шумурдан<s n="vblex"/><s n="neg"/></r></p><par n="кард/ан__vblex"/></e>
    <e lm="шумурдан"><p><l>мешумурд</l><r>шумурдан<s n="vblex"/></r></p><par n="ме.кард/ан__vblex"/></e>
    <e lm="шумурдан"><p><l>мешумор</l><r>шумурдан<s n="vblex"/><s n="pri"/></r></p><par n="к/ард.ан__vblex"/></e>
    <e lm="шумурдан"><p><l>намешумурд</l><r>шумурдан<s n="vblex"/><s n="neg"/></r></p><par n="кард/ан__vblex"/></e>
    <e lm="шумурдан"><p><l>намешумор</l><r>шумурдан<s n="vblex"/><s n="neg"/><s n="pri"/></r></p><par n="к/ард.ан__vblex"/></e>

    <!-- шунидан: шунид, шунав: "hear" -->
    <e lm="шунидан"><p><l>шунид</l><r>шунидан<s n="vblex"/></r></p><par n="кард/ан__vblex"/></e>
    <e lm="шунидан"><p><l>шунав</l><r>шунидан<s n="vblex"/><s n="prs"/></r></p><par n="к/ард.ан__vblex"/></e>
    <e lm="шунидан"><p><l>нашунав</l><r>шунидан<s n="vblex"/><s n="neg"/><s n="prs"/></r></p><par n="к/ард.ан__vblex"/></e>
    <e lm="шунидан"><p><l>нашунид</l><r>шунидан<s n="vblex"/><s n="neg"/></r></p><par n="кард/ан__vblex"/></e>
    <e lm="шунидан"><p><l>мешунид</l><r>шунидан<s n="vblex"/></r></p><par n="ме.кард/ан__vblex"/></e>
    <e lm="шунидан"><p><l>мешунав</l><r>шунидан<s n="vblex"/><s n="pri"/></r></p><par n="к/ард.ан__vblex"/></e>
    <e lm="шунидан"><p><l>намешунид</l><r>шунидан<s n="vblex"/><s n="neg"/></r></p><par n="кард/ан__vblex"/></e>
    <e lm="шунидан"><p><l>намешунав</l><r>шунидан<s n="vblex"/><s n="neg"/><s n="pri"/></r></p><par n="к/ард.ан__vblex"/></e>

    <!-- баромадан: баромад, баро: "come out, emerge" -->
    <e lm="баромадан"><p><l>баромад</l><r>баромадан<s n="vblex"/></r></p><par n="кард/ан__vblex"/></e>
    <e lm="баромадан"><p><l>баро</l><r>баромадан<s n="vblex"/><s n="prs"/></r></p><par n="гу/фт.ан__vblex"/></e>
    <e lm="баромадан"><p><l>набаро</l><r>баромадан<s n="vblex"/><s n="neg"/><s n="prs"/></r></p><par n="гу/фт.ан__vblex"/></e>
    <e lm="баромадан"><p><l>набаромад</l><r>баромадан<s n="vblex"/><s n="neg"/></r></p><par n="кард/ан__vblex"/></e>
    <e lm="баромадан"><p><l>мебаромад</l><r>баромадан<s n="vblex"/></r></p><par n="ме.кард/ан__vblex"/></e>
    <e lm="баромадан"><p><l>мебаро</l><r>баромадан<s n="vblex"/><s n="pri"/></r></p><par n="гу/фт.ан__vblex"/></e>
    <e lm="баромадан"><p><l>намебаромад</l><r>баромадан<s n="vblex"/><s n="neg"/></r></p><par n="кард/ан__vblex"/></e>
    <e lm="баромадан"><p><l>намебаро</l><r>баромадан<s n="vblex"/><s n="neg"/><s n="pri"/></r></p><par n="гу/фт.ан__vblex"/></e>

    <!-- даромадан: даромад, даро: "come in, enter" -->
    <e lm="даромадан"><p><l>даромад</l><r>даромадан<s n="vblex"/></r></p><par n="кард/ан__vblex"/></e>
    <e lm="даромадан"><p><l>даро</l><r>даромадан<s n="vblex"/><s n="prs"/></r></p><par n="гу/фт.ан__vblex"/></e>
    <e lm="даромадан"><p><l>надаро</l><r>даромадан<s n="vblex"/><s n="neg"/><s n="prs"/></r></p><par n="гу/фт.ан__vblex"/></e>
    <e lm="даромадан"><p><l>надаромад</l><r>даромадан<s n="vblex"/><s n="neg"/></r></p><par n="кард/ан__vblex"/></e>
    <e lm="даромадан"><p><l>медаромад</l><r>даромадан<s n="vblex"/></r></p><par n="ме.кард/ан__vblex"/></e>
    <e lm="даромадан"><p><l>медаро</l><r>даромадан<s n="vblex"/><s n="pri"/></r></p><par n="гу/фт.ан__vblex"/></e>
    <e lm="даромадан"><p><l>намедаромад</l><r>даромадан<s n="vblex"/><s n="neg"/></r></p><par n="кард/ан__vblex"/></e>
    <e lm="даромадан"><p><l>намедаро</l><r>даромадан<s n="vblex"/><s n="neg"/><s n="pri"/></r></p><par n="гу/фт.ан__vblex"/></e>

    <!-- зудудан: зудуд, зудо: "clean, scrub, polish" -->
    <e lm="зудудан"><p><l>зудуд</l><r>зудудан<s n="vblex"/></r></p><par n="кард/ан__vblex"/></e>
    <e lm="зудудан"><p><l>зудо</l><r>зудудан<s n="vblex"/><s n="prs"/></r></p><par n="гу/фт.ан__vblex"/></e>
    <e lm="зудудан"><p><l>назудо</l><r>зудудан<s n="vblex"/><s n="neg"/><s n="prs"/></r></p><par n="гу/фт.ан__vblex"/></e>
    <e lm="зудудан"><p><l>назудуд</l><r>зудудан<s n="vblex"/><s n="neg"/></r></p><par n="кард/ан__vblex"/></e>
    <e lm="зудудан"><p><l>мезудуд</l><r>зудудан<s n="vblex"/></r></p><par n="ме.кард/ан__vblex"/></e>
    <e lm="зудудан"><p><l>мезудо</l><r>зудудан<s n="vblex"/><s n="pri"/></r></p><par n="гу/фт.ан__vblex"/></e>
    <e lm="зудудан"><p><l>намезудуд</l><r>зудудан<s n="vblex"/><s n="neg"/></r></p><par n="кард/ан__vblex"/></e>
    <e lm="зудудан"><p><l>намезудо</l><r>зудудан<s n="vblex"/><s n="neg"/><s n="pri"/></r></p><par n="гу/фт.ан__vblex"/></e>

    <!-- кушодан: кушод, кушо: "open, untie" -->
    <e lm="кушодан"><p><l>кушод</l><r>кушодан<s n="vblex"/></r></p><par n="кард/ан__vblex"/></e>
    <e lm="кушодан"><p><l>кушо</l><r>кушодан<s n="vblex"/><s n="prs"/></r></p><par n="гу/фт.ан__vblex"/></e>
    <e lm="кушодан"><p><l>накушо</l><r>кушодан<s n="vblex"/><s n="neg"/><s n="prs"/></r></p><par n="гу/фт.ан__vblex"/></e>
    <e lm="кушодан"><p><l>накушод</l><r>кушодан<s n="vblex"/><s n="neg"/></r></p><par n="кард/ан__vblex"/></e>
    <e lm="кушодан"><p><l>мекушод</l><r>кушодан<s n="vblex"/></r></p><par n="ме.кард/ан__vblex"/></e>
    <e lm="кушодан"><p><l>мекушо</l><r>кушодан<s n="vblex"/><s n="pri"/></r></p><par n="гу/фт.ан__vblex"/></e>
    <e lm="кушодан"><p><l>намекушод</l><r>кушодан<s n="vblex"/><s n="neg"/></r></p><par n="кард/ан__vblex"/></e>
    <e lm="кушодан"><p><l>намекушо</l><r>кушодан<s n="vblex"/><s n="neg"/><s n="pri"/></r></p><par n="гу/фт.ан__vblex"/></e>

    <!-- намудан: намуд, намо: "appear, seem" -->
    <e lm="намудан"><p><l>намуд</l><r>намудан<s n="vblex"/></r></p><par n="кард/ан__vblex"/></e>
    <e lm="намудан"><p><l>намо</l><r>намудан<s n="vblex"/><s n="prs"/></r></p><par n="гу/фт.ан__vblex"/></e>
    <e lm="намудан"><p><l>нанамо</l><r>намудан<s n="vblex"/><s n="neg"/><s n="prs"/></r></p><par n="гу/фт.ан__vblex"/></e>
    <e lm="намудан"><p><l>нанамуд</l><r>намудан<s n="vblex"/><s n="neg"/></r></p><par n="кард/ан__vblex"/></e>
    <e lm="намудан"><p><l>менамуд</l><r>намудан<s n="vblex"/></r></p><par n="ме.кард/ан__vblex"/></e>
    <e lm="намудан"><p><l>менамо</l><r>намудан<s n="vblex"/><s n="pri"/></r></p><par n="гу/фт.ан__vblex"/></e>
    <e lm="намудан"><p><l>наменамуд</l><r>намудан<s n="vblex"/><s n="neg"/></r></p><par n="кард/ан__vblex"/></e>
    <e lm="намудан"><p><l>наменамо</l><r>намудан<s n="vblex"/><s n="neg"/><s n="pri"/></r></p><par n="гу/фт.ан__vblex"/></e>

    <!-- озмӯдан: озмӯд, озмо: "test, try" -->
    <e lm="озмӯдан"><p><l>озмӯд</l><r>озмӯдан<s n="vblex"/></r></p><par n="кард/ан__vblex"/></e>
    <e lm="озмӯдан"><p><l>озмо</l><r>озмӯдан<s n="vblex"/><s n="prs"/></r></p><par n="гу/фт.ан__vblex"/></e>
    <e lm="озмӯдан"><p><l>наозмо</l><r>озмӯдан<s n="vblex"/><s n="neg"/><s n="prs"/></r></p><par n="гу/фт.ан__vblex"/></e>
    <e lm="озмӯдан"><p><l>наозмӯд</l><r>озмӯдан<s n="vblex"/><s n="neg"/></r></p><par n="кард/ан__vblex"/></e>
    <e lm="озмӯдан"><p><l>меозмӯд</l><r>озмӯдан<s n="vblex"/></r></p><par n="ме.кард/ан__vblex"/></e>
    <e lm="озмӯдан"><p><l>меозмо</l><r>озмӯдан<s n="vblex"/><s n="pri"/></r></p><par n="гу/фт.ан__vblex"/></e>
    <e lm="озмӯдан"><p><l>намеозмӯд</l><r>озмӯдан<s n="vblex"/><s n="neg"/></r></p><par n="кард/ан__vblex"/></e>
    <e lm="озмӯдан"><p><l>намеозмо</l><r>озмӯдан<s n="vblex"/><s n="neg"/><s n="pri"/></r></p><par n="гу/фт.ан__vblex"/></e>

    <!-- олудан: олуд, оло: "stain, soil, pollute" -->
    <e lm="олудан"><p><l>олуд</l><r>олудан<s n="vblex"/></r></p><par n="кард/ан__vblex"/></e>
    <e lm="олудан"><p><l>оло</l><r>олудан<s n="vblex"/><s n="prs"/></r></p><par n="гу/фт.ан__vblex"/></e>
    <e lm="олудан"><p><l>наоло</l><r>олудан<s n="vblex"/><s n="neg"/><s n="prs"/></r></p><par n="гу/фт.ан__vblex"/></e>
    <e lm="олудан"><p><l>наолуд</l><r>олудан<s n="vblex"/><s n="neg"/></r></p><par n="кард/ан__vblex"/></e>
    <e lm="олудан"><p><l>меолуд</l><r>олудан<s n="vblex"/></r></p><par n="ме.кард/ан__vblex"/></e>
    <e lm="олудан"><p><l>меоло</l><r>олудан<s n="vblex"/><s n="pri"/></r></p><par n="гу/фт.ан__vblex"/></e>
    <e lm="олудан"><p><l>намеолуд</l><r>олудан<s n="vblex"/><s n="neg"/></r></p><par n="кард/ан__vblex"/></e>
    <e lm="олудан"><p><l>намеоло</l><r>олудан<s n="vblex"/><s n="neg"/><s n="pri"/></r></p><par n="гу/фт.ан__vblex"/></e>

    <!-- оростан: орост, оро: "adorn, embellish" -->
    <e lm="оростан"><p><l>орост</l><r>оростан<s n="vblex"/></r></p><par n="кард/ан__vblex"/></e>
    <e lm="оростан"><p><l>оро</l><r>оростан<s n="vblex"/><s n="prs"/></r></p><par n="гу/фт.ан__vblex"/></e>
    <e lm="оростан"><p><l>наоро</l><r>оростан<s n="vblex"/><s n="neg"/><s n="prs"/></r></p><par n="гу/фт.ан__vblex"/></e>
    <e lm="оростан"><p><l>наорост</l><r>оростан<s n="vblex"/><s n="neg"/></r></p><par n="кард/ан__vblex"/></e>
    <e lm="оростан"><p><l>меорост</l><r>оростан<s n="vblex"/></r></p><par n="ме.кард/ан__vblex"/></e>
    <e lm="оростан"><p><l>меоро</l><r>оростан<s n="vblex"/><s n="pri"/></r></p><par n="гу/фт.ан__vblex"/></e>
    <e lm="оростан"><p><l>намеорост</l><r>оростан<s n="vblex"/><s n="neg"/></r></p><par n="кард/ан__vblex"/></e>
    <e lm="оростан"><p><l>намеоро</l><r>оростан<s n="vblex"/><s n="neg"/><s n="pri"/></r></p><par n="гу/фт.ан__vblex"/></e>

    <!-- осудан: осуд, осо: "rest" -->
    <e lm="осудан"><p><l>осуд</l><r>осудан<s n="vblex"/></r></p><par n="кард/ан__vblex"/></e>
    <e lm="осудан"><p><l>осо</l><r>осудан<s n="vblex"/><s n="prs"/></r></p><par n="гу/фт.ан__vblex"/></e>
    <e lm="осудан"><p><l>наосо</l><r>осудан<s n="vblex"/><s n="neg"/><s n="prs"/></r></p><par n="гу/фт.ан__vblex"/></e>
    <e lm="осудан"><p><l>наосуд</l><r>осудан<s n="vblex"/><s n="neg"/></r></p><par n="кард/ан__vblex"/></e>
    <e lm="осудан"><p><l>меосуд</l><r>осудан<s n="vblex"/></r></p><par n="ме.кард/ан__vblex"/></e>
    <e lm="осудан"><p><l>меосо</l><r>осудан<s n="vblex"/><s n="pri"/></r></p><par n="гу/фт.ан__vblex"/></e>
    <e lm="осудан"><p><l>намеосуд</l><r>осудан<s n="vblex"/><s n="neg"/></r></p><par n="кард/ан__vblex"/></e>
    <e lm="осудан"><p><l>намеосо</l><r>осудан<s n="vblex"/><s n="neg"/><s n="pri"/></r></p><par n="гу/фт.ан__vblex"/></e>

    <!-- паймудан: паймуд, паймо: "measure, traverse" -->
    <e lm="паймудан"><p><l>паймуд</l><r>паймудан<s n="vblex"/></r></p><par n="кард/ан__vblex"/></e>
    <e lm="паймудан"><p><l>паймо</l><r>паймудан<s n="vblex"/><s n="prs"/></r></p><par n="гу/фт.ан__vblex"/></e>
    <e lm="паймудан"><p><l>напаймо</l><r>паймудан<s n="vblex"/><s n="neg"/><s n="prs"/></r></p><par n="гу/фт.ан__vblex"/></e>
    <e lm="паймудан"><p><l>напаймуд</l><r>паймудан<s n="vblex"/><s n="neg"/></r></p><par n="кард/ан__vblex"/></e>
    <e lm="паймудан"><p><l>мепаймуд</l><r>паймудан<s n="vblex"/></r></p><par n="ме.кард/ан__vblex"/></e>
    <e lm="паймудан"><p><l>мепаймо</l><r>паймудан<s n="vblex"/><s n="pri"/></r></p><par n="гу/фт.ан__vblex"/></e>
    <e lm="паймудан"><p><l>намепаймуд</l><r>паймудан<s n="vblex"/><s n="neg"/></r></p><par n="кард/ан__vblex"/></e>
    <e lm="паймудан"><p><l>намепаймо</l><r>паймудан<s n="vblex"/><s n="neg"/><s n="pri"/></r></p><par n="гу/фт.ан__vblex"/></e>

    <!-- рабудан: рабуд, рабо: "snatch (away), steal" -->
    <e lm="рабудан"><p><l>рабуд</l><r>рабудан<s n="vblex"/></r></p><par n="кард/ан__vblex"/></e>
    <e lm="рабудан"><p><l>рабо</l><r>рабудан<s n="vblex"/><s n="prs"/></r></p><par n="гу/фт.ан__vblex"/></e>
    <e lm="рабудан"><p><l>нарабо</l><r>рабудан<s n="vblex"/><s n="neg"/><s n="prs"/></r></p><par n="гу/фт.ан__vblex"/></e>
    <e lm="рабудан"><p><l>нарабуд</l><r>рабудан<s n="vblex"/><s n="neg"/></r></p><par n="кард/ан__vblex"/></e>
    <e lm="рабудан"><p><l>мерабуд</l><r>рабудан<s n="vblex"/></r></p><par n="ме.кард/ан__vblex"/></e>
    <e lm="рабудан"><p><l>мерабо</l><r>рабудан<s n="vblex"/><s n="pri"/></r></p><par n="гу/фт.ан__vblex"/></e>
    <e lm="рабудан"><p><l>намерабуд</l><r>рабудан<s n="vblex"/><s n="neg"/></r></p><par n="кард/ан__vblex"/></e>
    <e lm="рабудан"><p><l>намерабо</l><r>рабудан<s n="vblex"/><s n="neg"/><s n="pri"/></r></p><par n="гу/фт.ан__vblex"/></e>

    <!-- судан: суд, со: "rub, wring" -->
    <e lm="судан"><p><l>суд</l><r>судан<s n="vblex"/></r></p><par n="кард/ан__vblex"/></e>
    <e lm="судан"><p><l>со</l><r>судан<s n="vblex"/><s n="prs"/></r></p><par n="гу/фт.ан__vblex"/></e>
    <e lm="судан"><p><l>насо</l><r>судан<s n="vblex"/><s n="neg"/><s n="prs"/></r></p><par n="гу/фт.ан__vblex"/></e>
    <e lm="судан"><p><l>насуд</l><r>судан<s n="vblex"/><s n="neg"/></r></p><par n="кард/ан__vblex"/></e>
    <e lm="судан"><p><l>месуд</l><r>судан<s n="vblex"/></r></p><par n="ме.кард/ан__vblex"/></e>
    <e lm="судан"><p><l>месо</l><r>судан<s n="vblex"/><s n="pri"/></r></p><par n="гу/фт.ан__vblex"/></e>
    <e lm="судан"><p><l>намесуд</l><r>судан<s n="vblex"/><s n="neg"/></r></p><par n="кард/ан__vblex"/></e>
    <e lm="судан"><p><l>намесо</l><r>судан<s n="vblex"/><s n="neg"/><s n="pri"/></r></p><par n="гу/фт.ан__vblex"/></e>

    <!-- сурудан: суруд, саро: "sing" -->
    <e lm="сурудан"><p><l>суруд</l><r>сурудан<s n="vblex"/></r></p><par n="кард/ан__vblex"/></e>
    <e lm="сурудан"><p><l>саро</l><r>сурудан<s n="vblex"/><s n="prs"/></r></p><par n="гу/фт.ан__vblex"/></e>
    <e lm="сурудан"><p><l>насаро</l><r>сурудан<s n="vblex"/><s n="neg"/><s n="prs"/></r></p><par n="гу/фт.ан__vblex"/></e>
    <e lm="сурудан"><p><l>насуруд</l><r>сурудан<s n="vblex"/><s n="neg"/></r></p><par n="кард/ан__vblex"/></e>
    <e lm="сурудан"><p><l>месуруд</l><r>сурудан<s n="vblex"/></r></p><par n="ме.кард/ан__vblex"/></e>
    <e lm="сурудан"><p><l>месаро</l><r>сурудан<s n="vblex"/><s n="pri"/></r></p><par n="гу/фт.ан__vblex"/></e>
    <e lm="сурудан"><p><l>намесуруд</l><r>сурудан<s n="vblex"/><s n="neg"/></r></p><par n="кард/ан__vblex"/></e>
    <e lm="сурудан"><p><l>намесаро</l><r>сурудан<s n="vblex"/><s n="neg"/><s n="pri"/></r></p><par n="гу/фт.ан__vblex"/></e>

    <!-- сутудан: сутуд, cито: "praise" -->
    <e lm="сутудан"><p><l>сутуд</l><r>сутудан<s n="vblex"/></r></p><par n="кард/ан__vblex"/></e>
    <e lm="сутудан"><p><l>cито</l><r>сутудан<s n="vblex"/><s n="prs"/></r></p><par n="гу/фт.ан__vblex"/></e>
    <e lm="сутудан"><p><l>наcито</l><r>сутудан<s n="vblex"/><s n="neg"/><s n="prs"/></r></p><par n="гу/фт.ан__vblex"/></e>
    <e lm="сутудан"><p><l>насутуд</l><r>сутудан<s n="vblex"/><s n="neg"/></r></p><par n="кард/ан__vblex"/></e>
    <e lm="сутудан"><p><l>месутуд</l><r>сутудан<s n="vblex"/></r></p><par n="ме.кард/ан__vblex"/></e>
    <e lm="сутудан"><p><l>меcито</l><r>сутудан<s n="vblex"/><s n="pri"/></r></p><par n="гу/фт.ан__vblex"/></e>
    <e lm="сутудан"><p><l>намесутуд</l><r>сутудан<s n="vblex"/><s n="neg"/></r></p><par n="кард/ан__vblex"/></e>
    <e lm="сутудан"><p><l>намеcито</l><r>сутудан<s n="vblex"/><s n="neg"/><s n="pri"/></r></p><par n="гу/фт.ан__vblex"/></e>

    <!-- фарсудан: фарсуд, фарсо: "wear out" -->
    <e lm="фарсудан"><p><l>фарсуд</l><r>фарсудан<s n="vblex"/></r></p><par n="кард/ан__vblex"/></e>
    <e lm="фарсудан"><p><l>фарсо</l><r>фарсудан<s n="vblex"/><s n="prs"/></r></p><par n="гу/фт.ан__vblex"/></e>
    <e lm="фарсудан"><p><l>нафарсо</l><r>фарсудан<s n="vblex"/><s n="neg"/><s n="prs"/></r></p><par n="гу/фт.ан__vblex"/></e>
    <e lm="фарсудан"><p><l>нафарсуд</l><r>фарсудан<s n="vblex"/><s n="neg"/></r></p><par n="кард/ан__vblex"/></e>
    <e lm="фарсудан"><p><l>мефарсуд</l><r>фарсудан<s n="vblex"/></r></p><par n="ме.кард/ан__vblex"/></e>
    <e lm="фарсудан"><p><l>мефарсо</l><r>фарсудан<s n="vblex"/><s n="pri"/></r></p><par n="гу/фт.ан__vblex"/></e>
    <e lm="фарсудан"><p><l>намефарсуд</l><r>фарсудан<s n="vblex"/><s n="neg"/></r></p><par n="кард/ан__vblex"/></e>
    <e lm="фарсудан"><p><l>намефарсо</l><r>фарсудан<s n="vblex"/><s n="neg"/><s n="pri"/></r></p><par n="гу/фт.ан__vblex"/></e>

    <!-- фуромадан: фуромад, фуро: "descend, alight" -->
    <e lm="фуромадан"><p><l>фуромад</l><r>фуромадан<s n="vblex"/></r></p><par n="кард/ан__vblex"/></e>
    <e lm="фуромадан"><p><l>фуро</l><r>фуромадан<s n="vblex"/><s n="prs"/></r></p><par n="гу/фт.ан__vblex"/></e>
    <e lm="фуромадан"><p><l>нафуро</l><r>фуромадан<s n="vblex"/><s n="neg"/><s n="prs"/></r></p><par n="гу/фт.ан__vblex"/></e>
    <e lm="фуромадан"><p><l>нафуромад</l><r>фуромадан<s n="vblex"/><s n="neg"/></r></p><par n="кард/ан__vblex"/></e>
    <e lm="фуромадан"><p><l>мефуромад</l><r>фуромадан<s n="vblex"/></r></p><par n="ме.кард/ан__vblex"/></e>
    <e lm="фуромадан"><p><l>мефуро</l><r>фуромадан<s n="vblex"/><s n="pri"/></r></p><par n="гу/фт.ан__vblex"/></e>
    <e lm="фуромадан"><p><l>намефуромад</l><r>фуромадан<s n="vblex"/><s n="neg"/></r></p><par n="кард/ан__vblex"/></e>
    <e lm="фуромадан"><p><l>намефуро</l><r>фуромадан<s n="vblex"/><s n="neg"/><s n="pri"/></r></p><par n="гу/фт.ан__vblex"/></e>

    <!-- афзудан: афзуд, афзо: "add, increase" -->
    <e lm="афзудан"><p><l>афзуд</l><r>афзудан<s n="vblex"/></r></p><par n="кард/ан__vblex"/></e>
    <e lm="афзудан"><p><l>афзо</l><r>афзудан<s n="vblex"/><s n="prs"/></r></p><par n="гу/фт.ан__vblex"/></e>
    <e lm="афзудан"><p><l>наафзо</l><r>афзудан<s n="vblex"/><s n="neg"/><s n="prs"/></r></p><par n="гу/фт.ан__vblex"/></e>
    <e lm="афзудан"><p><l>наафзуд</l><r>афзудан<s n="vblex"/><s n="neg"/></r></p><par n="кард/ан__vblex"/></e>
    <e lm="афзудан"><p><l>меафзуд</l><r>афзудан<s n="vblex"/></r></p><par n="ме.кард/ан__vblex"/></e>
    <e lm="афзудан"><p><l>меафзо</l><r>афзудан<s n="vblex"/><s n="pri"/></r></p><par n="гу/фт.ан__vblex"/></e>
    <e lm="афзудан"><p><l>намеафзуд</l><r>афзудан<s n="vblex"/><s n="neg"/></r></p><par n="кард/ан__vblex"/></e>
    <e lm="афзудан"><p><l>намеафзо</l><r>афзудан<s n="vblex"/><s n="neg"/><s n="pri"/></r></p><par n="гу/фт.ан__vblex"/></e>

    <!-- бозгуфтан: бозгуфт, бозгӯ: "repeat" -->
    <e lm="бозгуфтан"><p><l>бозгуфт</l><r>бозгуфтан<s n="vblex"/></r></p><par n="кард/ан__vblex"/></e>
    <e lm="бозгуфтан"><p><l>бозгӯ</l><r>бозгуфтан<s n="vblex"/><s n="prs"/></r></p><par n="гу/фт.ан__vblex"/></e>
    <e lm="бозгуфтан"><p><l>набозгӯ</l><r>бозгуфтан<s n="vblex"/><s n="neg"/><s n="prs"/></r></p><par n="гу/фт.ан__vblex"/></e>
    <e lm="бозгуфтан"><p><l>набозгуфт</l><r>бозгуфтан<s n="vblex"/><s n="neg"/></r></p><par n="кард/ан__vblex"/></e>
    <e lm="бозгуфтан"><p><l>мебозгуфт</l><r>бозгуфтан<s n="vblex"/></r></p><par n="ме.кард/ан__vblex"/></e>
    <e lm="бозгуфтан"><p><l>мебозгӯ</l><r>бозгуфтан<s n="vblex"/><s n="pri"/></r></p><par n="гу/фт.ан__vblex"/></e>
    <e lm="бозгуфтан"><p><l>намебозгуфт</l><r>бозгуфтан<s n="vblex"/><s n="neg"/></r></p><par n="кард/ан__vblex"/></e>
    <e lm="бозгуфтан"><p><l>намебозгӯ</l><r>бозгуфтан<s n="vblex"/><s n="neg"/><s n="pri"/></r></p><par n="гу/фт.ан__vblex"/></e>

    <!-- ҷустан: ҷуст, ҷӯ: "seek, search" -->
    <e lm="ҷустан"><p><l>ҷуст</l><r>ҷустан<s n="vblex"/></r></p><par n="кард/ан__vblex"/></e>
    <e lm="ҷустан"><p><l>ҷӯ</l><r>ҷустан<s n="vblex"/><s n="prs"/></r></p><par n="гу/фт.ан__vblex"/></e>
    <e lm="ҷустан"><p><l>наҷӯ</l><r>ҷустан<s n="vblex"/><s n="neg"/><s n="prs"/></r></p><par n="гу/фт.ан__vblex"/></e>
    <e lm="ҷустан"><p><l>наҷуст</l><r>ҷустан<s n="vblex"/><s n="neg"/></r></p><par n="кард/ан__vblex"/></e>
    <e lm="ҷустан"><p><l>меҷуст</l><r>ҷустан<s n="vblex"/></r></p><par n="ме.кард/ан__vblex"/></e>
    <e lm="ҷустан"><p><l>меҷӯ</l><r>ҷустан<s n="vblex"/><s n="pri"/></r></p><par n="гу/фт.ан__vblex"/></e>
    <e lm="ҷустан"><p><l>намеҷуст</l><r>ҷустан<s n="vblex"/><s n="neg"/></r></p><par n="кард/ан__vblex"/></e>
    <e lm="ҷустан"><p><l>намеҷӯ</l><r>ҷустан<s n="vblex"/><s n="neg"/><s n="pri"/></r></p><par n="гу/фт.ан__vblex"/></e>

    <!-- шустан: шуст, шӯ: "wash" -->
    <e lm="шустан"><p><l>шуст</l><r>шустан<s n="vblex"/></r></p><par n="кард/ан__vblex"/></e>
    <e lm="шустан"><p><l>шӯ</l><r>шустан<s n="vblex"/><s n="prs"/></r></p><par n="гу/фт.ан__vblex"/></e>
    <e lm="шустан"><p><l>нашӯ</l><r>шустан<s n="vblex"/><s n="neg"/><s n="prs"/></r></p><par n="гу/фт.ан__vblex"/></e>
    <e lm="шустан"><p><l>нашуст</l><r>шустан<s n="vblex"/><s n="neg"/></r></p><par n="кард/ан__vblex"/></e>
    <e lm="шустан"><p><l>мешуст</l><r>шустан<s n="vblex"/></r></p><par n="ме.кард/ан__vblex"/></e>
    <e lm="шустан"><p><l>мешӯ</l><r>шустан<s n="vblex"/><s n="pri"/></r></p><par n="гу/фт.ан__vblex"/></e>
    <e lm="шустан"><p><l>намешуст</l><r>шустан<s n="vblex"/><s n="neg"/></r></p><par n="кард/ан__vblex"/></e>
    <e lm="шустан"><p><l>намешӯ</l><r>шустан<s n="vblex"/><s n="neg"/><s n="pri"/></r></p><par n="гу/фт.ан__vblex"/></e>

    <!-- анбоштан: анбошт, анбоз: "fill up, accumulate, supply" -->
    <e lm="анбоштан"><p><l>анбошт</l><r>анбоштан<s n="vblex"/></r></p><par n="кард/ан__vblex"/></e>
    <e lm="анбоштан"><p><l>анбоз</l><r>анбоштан<s n="vblex"/><s n="prs"/></r></p><par n="к/ард.ан__vblex"/></e>
    <e lm="анбоштан"><p><l>наанбоз</l><r>анбоштан<s n="vblex"/><s n="neg"/><s n="prs"/></r></p><par n="к/ард.ан__vblex"/></e>
    <e lm="анбоштан"><p><l>наанбошт</l><r>анбоштан<s n="vblex"/><s n="neg"/></r></p><par n="кард/ан__vblex"/></e>
    <e lm="анбоштан"><p><l>меанбошт</l><r>анбоштан<s n="vblex"/></r></p><par n="ме.кард/ан__vblex"/></e>
    <e lm="анбоштан"><p><l>меанбоз</l><r>анбоштан<s n="vblex"/><s n="pri"/></r></p><par n="к/ард.ан__vblex"/></e>
    <e lm="анбоштан"><p><l>намеанбошт</l><r>анбоштан<s n="vblex"/><s n="neg"/></r></p><par n="кард/ан__vblex"/></e>
    <e lm="анбоштан"><p><l>намеанбоз</l><r>анбоштан<s n="vblex"/><s n="neg"/><s n="pri"/></r></p><par n="к/ард.ан__vblex"/></e>

    <!-- дохтан: дохт, андоз: "throw, eject, cast" -->
    <e lm="дохтан"><p><l>дохт</l><r>дохтан<s n="vblex"/></r></p><par n="кард/ан__vblex"/></e>
    <e lm="дохтан"><p><l>андоз</l><r>дохтан<s n="vblex"/><s n="prs"/></r></p><par n="к/ард.ан__vblex"/></e>
    <e lm="дохтан"><p><l>наандоз</l><r>дохтан<s n="vblex"/><s n="neg"/><s n="prs"/></r></p><par n="к/ард.ан__vblex"/></e>
    <e lm="дохтан"><p><l>надохт</l><r>дохтан<s n="vblex"/><s n="neg"/></r></p><par n="кард/ан__vblex"/></e>
    <e lm="дохтан"><p><l>медохт</l><r>дохтан<s n="vblex"/></r></p><par n="ме.кард/ан__vblex"/></e>
    <e lm="дохтан"><p><l>меандоз</l><r>дохтан<s n="vblex"/><s n="pri"/></r></p><par n="к/ард.ан__vblex"/></e>
    <e lm="дохтан"><p><l>намедохт</l><r>дохтан<s n="vblex"/><s n="neg"/></r></p><par n="кард/ан__vblex"/></e>
    <e lm="дохтан"><p><l>намеандоз</l><r>дохтан<s n="vblex"/><s n="neg"/><s n="pri"/></r></p><par n="к/ард.ан__vblex"/></e>

    <!-- ҷомидан: ҷомид, анҷом: "end, finish, accomplish" -->
    <e lm="ҷомидан"><p><l>ҷомид</l><r>ҷомидан<s n="vblex"/></r></p><par n="кард/ан__vblex"/></e>
    <e lm="ҷомидан"><p><l>анҷом</l><r>ҷомидан<s n="vblex"/><s n="prs"/></r></p><par n="к/ард.ан__vblex"/></e>
    <e lm="ҷомидан"><p><l>наанҷом</l><r>ҷомидан<s n="vblex"/><s n="neg"/><s n="prs"/></r></p><par n="к/ард.ан__vblex"/></e>
    <e lm="ҷомидан"><p><l>наҷомид</l><r>ҷомидан<s n="vblex"/><s n="neg"/></r></p><par n="кард/ан__vblex"/></e>
    <e lm="ҷомидан"><p><l>меҷомид</l><r>ҷомидан<s n="vblex"/></r></p><par n="ме.кард/ан__vblex"/></e>
    <e lm="ҷомидан"><p><l>меанҷом</l><r>ҷомидан<s n="vblex"/><s n="pri"/></r></p><par n="к/ард.ан__vblex"/></e>
    <e lm="ҷомидан"><p><l>намеҷомид</l><r>ҷомидан<s n="vblex"/><s n="neg"/></r></p><par n="кард/ан__vblex"/></e>
    <e lm="ҷомидан"><p><l>намеанҷом</l><r>ҷомидан<s n="vblex"/><s n="neg"/><s n="pri"/></r></p><par n="к/ард.ан__vblex"/></e>

    <!-- арзидан: арзид, арз: "cost, be worth" -->
    <e lm="арзидан"><p><l>арзид</l><r>арзидан<s n="vblex"/></r></p><par n="кард/ан__vblex"/></e>
    <e lm="арзидан"><p><l>арз</l><r>арзидан<s n="vblex"/><s n="prs"/></r></p><par n="к/ард.ан__vblex"/></e>
    <e lm="арзидан"><p><l>наарз</l><r>арзидан<s n="vblex"/><s n="neg"/><s n="prs"/></r></p><par n="к/ард.ан__vblex"/></e>
    <e lm="арзидан"><p><l>наарзид</l><r>арзидан<s n="vblex"/><s n="neg"/></r></p><par n="кард/ан__vblex"/></e>
    <e lm="арзидан"><p><l>меарзид</l><r>арзидан<s n="vblex"/></r></p><par n="ме.кард/ан__vblex"/></e>
    <e lm="арзидан"><p><l>меарз</l><r>арзидан<s n="vblex"/><s n="pri"/></r></p><par n="к/ард.ан__vblex"/></e>
    <e lm="арзидан"><p><l>намеарзид</l><r>арзидан<s n="vblex"/><s n="neg"/></r></p><par n="кард/ан__vblex"/></e>
    <e lm="арзидан"><p><l>намеарз</l><r>арзидан<s n="vblex"/><s n="neg"/><s n="pri"/></r></p><par n="к/ард.ан__vblex"/></e>

    <!-- афкдан: афкд, афкан: "throw, toss, hurl" -->
    <e lm="афкдан"><p><l>афкд</l><r>афкдан<s n="vblex"/></r></p><par n="кард/ан__vblex"/></e>
    <e lm="афкдан"><p><l>афкан</l><r>афкдан<s n="vblex"/><s n="prs"/></r></p><par n="к/ард.ан__vblex"/></e>
    <e lm="афкдан"><p><l>наафкан</l><r>афкдан<s n="vblex"/><s n="neg"/><s n="prs"/></r></p><par n="к/ард.ан__vblex"/></e>
    <e lm="афкдан"><p><l>наафкд</l><r>афкдан<s n="vblex"/><s n="neg"/></r></p><par n="кард/ан__vblex"/></e>
    <e lm="афкдан"><p><l>меафкд</l><r>афкдан<s n="vblex"/></r></p><par n="ме.кард/ан__vblex"/></e>
    <e lm="афкдан"><p><l>меафкан</l><r>афкдан<s n="vblex"/><s n="pri"/></r></p><par n="к/ард.ан__vblex"/></e>
    <e lm="афкдан"><p><l>намеафкд</l><r>афкдан<s n="vblex"/><s n="neg"/></r></p><par n="кард/ан__vblex"/></e>
    <e lm="афкдан"><p><l>намеафкан</l><r>афкдан<s n="vblex"/><s n="neg"/><s n="pri"/></r></p><par n="к/ард.ан__vblex"/></e>

    <!-- бар~гаштан: бар~гашт, бар~гард: "return, come back" -->
    <e lm="баргаштан"><p><l>баргашт</l><r>баргаштан<s n="vblex"/></r></p><par n="кард/ан__vblex"/></e>
    <e lm="баргаштан"><p><l>баргард</l><r>баргаштан<s n="vblex"/><s n="prs"/></r></p><par n="к/ард.ан__vblex"/></e>
    <e lm="баргаштан"><p><l>барнагард</l><r>баргаштан<s n="vblex"/><s n="neg"/><s n="prs"/></r></p><par n="к/ард.ан__vblex"/></e>
    <e lm="баргаштан"><p><l>барнагашт</l><r>баргаштан<s n="vblex"/><s n="neg"/></r></p><par n="кард/ан__vblex"/></e>
    <e lm="баргаштан"><p><l>бармегашт</l><r>баргаштан<s n="vblex"/></r></p><par n="ме.кард/ан__vblex"/></e>
    <e lm="баргаштан"><p><l>бармегард</l><r>баргаштан<s n="vblex"/><s n="pri"/></r></p><par n="к/ард.ан__vblex"/></e>
    <e lm="баргаштан"><p><l>бармегард</l><r>баргаштан<s n="vblex"/><s n="pri"/></r></p><par n="к/ард.ан__vblex"/></e>
    <e lm="баргаштан"><p><l>барнамегашт</l><r>баргаштан<s n="vblex"/><s n="neg"/></r></p><par n="кард/ан__vblex"/></e>
    <e lm="баргаштан"><p><l>барнамегард</l><r>баргаштан<s n="vblex"/><s n="neg"/><s n="pri"/></r></p><par n="к/ард.ан__vblex"/></e>

    <!-- боридан: борид, бор: "rain" -->
    <e lm="боридан"><p><l>борид</l><r>боридан<s n="vblex"/></r></p><par n="кард/ан__vblex"/></e>
    <e lm="боридан"><p><l>бор</l><r>боридан<s n="vblex"/><s n="prs"/></r></p><par n="к/ард.ан__vblex"/></e>
    <e lm="боридан"><p><l>набор</l><r>боридан<s n="vblex"/><s n="neg"/><s n="prs"/></r></p><par n="к/ард.ан__vblex"/></e>
    <e lm="боридан"><p><l>наборид</l><r>боридан<s n="vblex"/><s n="neg"/></r></p><par n="кард/ан__vblex"/></e>
    <e lm="боридан"><p><l>меборид</l><r>боридан<s n="vblex"/></r></p><par n="ме.кард/ан__vblex"/></e>
    <e lm="боридан"><p><l>мебор</l><r>боридан<s n="vblex"/><s n="pri"/></r></p><par n="к/ард.ан__vblex"/></e>
    <e lm="боридан"><p><l>намеборид</l><r>боридан<s n="vblex"/><s n="neg"/></r></p><par n="кард/ан__vblex"/></e>
    <e lm="боридан"><p><l>намебор</l><r>боридан<s n="vblex"/><s n="neg"/><s n="pri"/></r></p><par n="к/ард.ан__vblex"/></e>

    <!-- варзидан: варзид, варз: "exercise, train, cultivate" -->
    <e lm="варзидан"><p><l>варзид</l><r>варзидан<s n="vblex"/></r></p><par n="кард/ан__vblex"/></e>
    <e lm="варзидан"><p><l>варз</l><r>варзидан<s n="vblex"/><s n="prs"/></r></p><par n="к/ард.ан__vblex"/></e>
    <e lm="варзидан"><p><l>наварз</l><r>варзидан<s n="vblex"/><s n="neg"/><s n="prs"/></r></p><par n="к/ард.ан__vblex"/></e>
    <e lm="варзидан"><p><l>наварзид</l><r>варзидан<s n="vblex"/><s n="neg"/></r></p><par n="кард/ан__vblex"/></e>
    <e lm="варзидан"><p><l>меварзид</l><r>варзидан<s n="vblex"/></r></p><par n="ме.кард/ан__vblex"/></e>
    <e lm="варзидан"><p><l>меварз</l><r>варзидан<s n="vblex"/><s n="pri"/></r></p><par n="к/ард.ан__vblex"/></e>
    <e lm="варзидан"><p><l>намеварзид</l><r>варзидан<s n="vblex"/><s n="neg"/></r></p><par n="кард/ан__vblex"/></e>
    <e lm="варзидан"><p><l>намеварз</l><r>варзидан<s n="vblex"/><s n="neg"/><s n="pri"/></r></p><par n="к/ард.ан__vblex"/></e>

    <!-- газидан: газид, газ: "bite, sting" -->
    <e lm="газидан"><p><l>газид</l><r>газидан<s n="vblex"/></r></p><par n="кард/ан__vblex"/></e>
    <e lm="газидан"><p><l>газ</l><r>газидан<s n="vblex"/><s n="prs"/></r></p><par n="к/ард.ан__vblex"/></e>
    <e lm="газидан"><p><l>нагаз</l><r>газидан<s n="vblex"/><s n="neg"/><s n="prs"/></r></p><par n="к/ард.ан__vblex"/></e>
    <e lm="газидан"><p><l>нагазид</l><r>газидан<s n="vblex"/><s n="neg"/></r></p><par n="кард/ан__vblex"/></e>
    <e lm="газидан"><p><l>мегазид</l><r>газидан<s n="vblex"/></r></p><par n="ме.кард/ан__vblex"/></e>
    <e lm="газидан"><p><l>мегаз</l><r>газидан<s n="vblex"/><s n="pri"/></r></p><par n="к/ард.ан__vblex"/></e>
    <e lm="газидан"><p><l>намегазид</l><r>газидан<s n="vblex"/><s n="neg"/></r></p><par n="кард/ан__vblex"/></e>
    <e lm="газидан"><p><l>намегаз</l><r>газидан<s n="vblex"/><s n="neg"/><s n="pri"/></r></p><par n="к/ард.ан__vblex"/></e>

    <!-- гдидан: гдид, ганд: "rot, putrefy, decay" -->
    <e lm="гдидан"><p><l>гдид</l><r>гдидан<s n="vblex"/></r></p><par n="кард/ан__vblex"/></e>
    <e lm="гдидан"><p><l>ганд</l><r>гдидан<s n="vblex"/><s n="prs"/></r></p><par n="к/ард.ан__vblex"/></e>
    <e lm="гдидан"><p><l>наганд</l><r>гдидан<s n="vblex"/><s n="neg"/><s n="prs"/></r></p><par n="к/ард.ан__vblex"/></e>
    <e lm="гдидан"><p><l>нагдид</l><r>гдидан<s n="vblex"/><s n="neg"/></r></p><par n="кард/ан__vblex"/></e>
    <e lm="гдидан"><p><l>мегдид</l><r>гдидан<s n="vblex"/></r></p><par n="ме.кард/ан__vblex"/></e>
    <e lm="гдидан"><p><l>меганд</l><r>гдидан<s n="vblex"/><s n="pri"/></r></p><par n="к/ард.ан__vblex"/></e>
    <e lm="гдидан"><p><l>намегдид</l><r>гдидан<s n="vblex"/><s n="neg"/></r></p><par n="кард/ан__vblex"/></e>
    <e lm="гдидан"><p><l>намеганд</l><r>гдидан<s n="vblex"/><s n="neg"/><s n="pri"/></r></p><par n="к/ард.ан__vblex"/></e>

    <!-- гардидан: гардид, гард: "turn, spin, revolve, walk" -->
    <e lm="гардидан"><p><l>гардид</l><r>гардидан<s n="vblex"/></r></p><par n="кард/ан__vblex"/></e>
    <e lm="гардидан"><p><l>гард</l><r>гардидан<s n="vblex"/><s n="prs"/></r></p><par n="к/ард.ан__vblex"/></e>
    <e lm="гардидан"><p><l>нагард</l><r>гардидан<s n="vblex"/><s n="neg"/><s n="prs"/></r></p><par n="к/ард.ан__vblex"/></e>
    <e lm="гардидан"><p><l>нагардид</l><r>гардидан<s n="vblex"/><s n="neg"/></r></p><par n="кард/ан__vblex"/></e>
    <e lm="гардидан"><p><l>мегардид</l><r>гардидан<s n="vblex"/></r></p><par n="ме.кард/ан__vblex"/></e>
    <e lm="гардидан"><p><l>мегард</l><r>гардидан<s n="vblex"/><s n="pri"/></r></p><par n="к/ард.ан__vblex"/></e>
    <e lm="гардидан"><p><l>намегардид</l><r>гардидан<s n="vblex"/><s n="neg"/></r></p><par n="кард/ан__vblex"/></e>
    <e lm="гардидан"><p><l>намегард</l><r>гардидан<s n="vblex"/><s n="neg"/><s n="pri"/></r></p><par n="к/ард.ан__vblex"/></e>

    <!-- донистан: донист, дон: "know" -->
    <e lm="донистан"><p><l>донист</l><r>донистан<s n="vblex"/></r></p><par n="кард/ан__vblex"/></e>
    <e lm="донистан"><p><l>дон</l><r>донистан<s n="vblex"/><s n="prs"/></r></p><par n="к/ард.ан__vblex"/></e>
    <e lm="донистан"><p><l>надон</l><r>донистан<s n="vblex"/><s n="neg"/><s n="prs"/></r></p><par n="к/ард.ан__vblex"/></e>
    <e lm="донистан"><p><l>надонист</l><r>донистан<s n="vblex"/><s n="neg"/></r></p><par n="кард/ан__vblex"/></e>
    <e lm="донистан"><p><l>медонист</l><r>донистан<s n="vblex"/></r></p><par n="ме.кард/ан__vblex"/></e>
    <e lm="донистан"><p><l>медон</l><r>донистан<s n="vblex"/><s n="pri"/></r></p><par n="к/ард.ан__vblex"/></e>
    <e lm="донистан"><p><l>намедонист</l><r>донистан<s n="vblex"/><s n="neg"/></r></p><par n="кард/ан__vblex"/></e>
    <e lm="донистан"><p><l>намедон</l><r>донистан<s n="vblex"/><s n="neg"/><s n="pri"/></r></p><par n="к/ард.ан__vblex"/></e>

    <!-- куштан: кушт, куш: "kill, put out, switch off" -->
    <e lm="куштан"><p><l>кушт</l><r>куштан<s n="vblex"/></r></p><par n="кард/ан__vblex"/></e>
    <e lm="куштан"><p><l>куш</l><r>куштан<s n="vblex"/><s n="prs"/></r></p><par n="к/ард.ан__vblex"/></e>
    <e lm="куштан"><p><l>накуш</l><r>куштан<s n="vblex"/><s n="neg"/><s n="prs"/></r></p><par n="к/ард.ан__vblex"/></e>
    <e lm="куштан"><p><l>накушт</l><r>куштан<s n="vblex"/><s n="neg"/></r></p><par n="кард/ан__vblex"/></e>
    <e lm="куштан"><p><l>мекушт</l><r>куштан<s n="vblex"/></r></p><par n="ме.кард/ан__vblex"/></e>
    <e lm="куштан"><p><l>мекуш</l><r>куштан<s n="vblex"/><s n="pri"/></r></p><par n="к/ард.ан__vblex"/></e>
    <e lm="куштан"><p><l>намекушт</l><r>куштан<s n="vblex"/><s n="neg"/></r></p><par n="кард/ан__vblex"/></e>
    <e lm="куштан"><p><l>намекуш</l><r>куштан<s n="vblex"/><s n="neg"/><s n="pri"/></r></p><par n="к/ард.ан__vblex"/></e>

    <!-- макидан: макид, мак: "suck, absorb" -->
    <e lm="макидан"><p><l>макид</l><r>макидан<s n="vblex"/></r></p><par n="кард/ан__vblex"/></e>
    <e lm="макидан"><p><l>мак</l><r>макидан<s n="vblex"/><s n="prs"/></r></p><par n="к/ард.ан__vblex"/></e>
    <e lm="макидан"><p><l>намак</l><r>макидан<s n="vblex"/><s n="neg"/><s n="prs"/></r></p><par n="к/ард.ан__vblex"/></e>
    <e lm="макидан"><p><l>намакид</l><r>макидан<s n="vblex"/><s n="neg"/></r></p><par n="кард/ан__vblex"/></e>
    <e lm="макидан"><p><l>мемакид</l><r>макидан<s n="vblex"/></r></p><par n="ме.кард/ан__vblex"/></e>
    <e lm="макидан"><p><l>мемак</l><r>макидан<s n="vblex"/><s n="pri"/></r></p><par n="к/ард.ан__vblex"/></e>
    <e lm="макидан"><p><l>намемакид</l><r>макидан<s n="vblex"/><s n="neg"/></r></p><par n="кард/ан__vblex"/></e>
    <e lm="макидан"><p><l>намемак</l><r>макидан<s n="vblex"/><s n="neg"/><s n="pri"/></r></p><par n="к/ард.ан__vblex"/></e>

    <!-- номидан: номид, ном: "name, call, nominate" -->
    <e lm="номидан"><p><l>номид</l><r>номидан<s n="vblex"/></r></p><par n="кард/ан__vblex"/></e>
    <e lm="номидан"><p><l>ном</l><r>номидан<s n="vblex"/><s n="prs"/></r></p><par n="к/ард.ан__vblex"/></e>
    <e lm="номидан"><p><l>наном</l><r>номидан<s n="vblex"/><s n="neg"/><s n="prs"/></r></p><par n="к/ард.ан__vblex"/></e>
    <e lm="номидан"><p><l>наномид</l><r>номидан<s n="vblex"/><s n="neg"/></r></p><par n="кард/ан__vblex"/></e>
    <e lm="номидан"><p><l>меномид</l><r>номидан<s n="vblex"/></r></p><par n="ме.кард/ан__vblex"/></e>
    <e lm="номидан"><p><l>меном</l><r>номидан<s n="vblex"/><s n="pri"/></r></p><par n="к/ард.ан__vblex"/></e>
    <e lm="номидан"><p><l>наменомид</l><r>номидан<s n="vblex"/><s n="neg"/></r></p><par n="кард/ан__vblex"/></e>
    <e lm="номидан"><p><l>наменом</l><r>номидан<s n="vblex"/><s n="neg"/><s n="pri"/></r></p><par n="к/ард.ан__vblex"/></e>

    <!-- бахшидан: бахшид, бахш: "drink" -->
    <e lm="бахшидан"><p><l>бахшид</l><r>бахшидан<s n="vblex"/></r></p><par n="кард/ан__vblex"/></e>
    <e lm="бахшидан"><p><l>бахш</l><r>бахшидан<s n="vblex"/><s n="prs"/></r></p><par n="к/ард.ан__vblex"/></e>
    <e lm="бахшидан"><p><l>набахш</l><r>бахшидан<s n="vblex"/><s n="neg"/><s n="prs"/></r></p><par n="к/ард.ан__vblex"/></e>
    <e lm="бахшидан"><p><l>набахшид</l><r>бахшидан<s n="vblex"/><s n="neg"/></r></p><par n="кард/ан__vblex"/></e>
    <e lm="бахшидан"><p><l>мебахшид</l><r>бахшидан<s n="vblex"/></r></p><par n="ме.кард/ан__vblex"/></e>
    <e lm="бахшидан"><p><l>мебахш</l><r>бахшидан<s n="vblex"/><s n="pri"/></r></p><par n="к/ард.ан__vblex"/></e>
    <e lm="бахшидан"><p><l>намебахшид</l><r>бахшидан<s n="vblex"/><s n="neg"/></r></p><par n="кард/ан__vblex"/></e>
    <e lm="бахшидан"><p><l>намебахш</l><r>бахшидан<s n="vblex"/><s n="neg"/><s n="pri"/></r></p><par n="к/ард.ан__vblex"/></e>

    <!-- нӯшидан: нӯшид, нӯш: "drink" -->
    <e lm="нӯшидан"><p><l>нӯшид</l><r>нӯшидан<s n="vblex"/></r></p><par n="кард/ан__vblex"/></e>
    <e lm="нӯшидан"><p><l>нӯш</l><r>нӯшидан<s n="vblex"/><s n="prs"/></r></p><par n="к/ард.ан__vblex"/></e>
    <e lm="нӯшидан"><p><l>нанӯш</l><r>нӯшидан<s n="vblex"/><s n="neg"/><s n="prs"/></r></p><par n="к/ард.ан__vblex"/></e>
    <e lm="нӯшидан"><p><l>нанӯшид</l><r>нӯшидан<s n="vblex"/><s n="neg"/></r></p><par n="кард/ан__vblex"/></e>
    <e lm="нӯшидан"><p><l>менӯшид</l><r>нӯшидан<s n="vblex"/></r></p><par n="ме.кард/ан__vblex"/></e>
    <e lm="нӯшидан"><p><l>менӯш</l><r>нӯшидан<s n="vblex"/><s n="pri"/></r></p><par n="к/ард.ан__vblex"/></e>
    <e lm="нӯшидан"><p><l>наменӯшид</l><r>нӯшидан<s n="vblex"/><s n="neg"/></r></p><par n="кард/ан__vblex"/></e>
    <e lm="нӯшидан"><p><l>наменӯш</l><r>нӯшидан<s n="vblex"/><s n="neg"/><s n="pri"/></r></p><par n="к/ард.ан__vblex"/></e>

    <!-- паридан: парид, пар: "fly, jump" -->
    <e lm="паридан"><p><l>парид</l><r>паридан<s n="vblex"/></r></p><par n="кард/ан__vblex"/></e>
    <e lm="паридан"><p><l>пар</l><r>паридан<s n="vblex"/><s n="prs"/></r></p><par n="к/ард.ан__vblex"/></e>
    <e lm="паридан"><p><l>напар</l><r>паридан<s n="vblex"/><s n="neg"/><s n="prs"/></r></p><par n="к/ард.ан__vblex"/></e>
    <e lm="паридан"><p><l>напарид</l><r>паридан<s n="vblex"/><s n="neg"/></r></p><par n="кард/ан__vblex"/></e>
    <e lm="паридан"><p><l>мепарид</l><r>паридан<s n="vblex"/></r></p><par n="ме.кард/ан__vblex"/></e>
    <e lm="паридан"><p><l>мепар</l><r>паридан<s n="vblex"/><s n="pri"/></r></p><par n="к/ард.ан__vblex"/></e>
    <e lm="паридан"><p><l>намепарид</l><r>паридан<s n="vblex"/><s n="neg"/></r></p><par n="кард/ан__vblex"/></e>
    <e lm="паридан"><p><l>намепар</l><r>паридан<s n="vblex"/><s n="neg"/><s n="pri"/></r></p><par n="к/ард.ан__vblex"/></e>

    <!-- хдидан: хдид, ханд: "laugh" -->
    <e lm="хдидан"><p><l>хдид</l><r>хдидан<s n="vblex"/></r></p><par n="кард/ан__vblex"/></e>
    <e lm="хдидан"><p><l>ханд</l><r>хдидан<s n="vblex"/><s n="prs"/></r></p><par n="к/ард.ан__vblex"/></e>
    <e lm="хдидан"><p><l>наханд</l><r>хдидан<s n="vblex"/><s n="neg"/><s n="prs"/></r></p><par n="к/ард.ан__vblex"/></e>
    <e lm="хдидан"><p><l>нахдид</l><r>хдидан<s n="vblex"/><s n="neg"/></r></p><par n="кард/ан__vblex"/></e>
    <e lm="хдидан"><p><l>мехдид</l><r>хдидан<s n="vblex"/></r></p><par n="ме.кард/ан__vblex"/></e>
    <e lm="хдидан"><p><l>механд</l><r>хдидан<s n="vblex"/><s n="pri"/></r></p><par n="к/ард.ан__vblex"/></e>
    <e lm="хдидан"><p><l>намехдид</l><r>хдидан<s n="vblex"/><s n="neg"/></r></p><par n="кард/ан__vblex"/></e>
    <e lm="хдидан"><p><l>намеханд</l><r>хдидан<s n="vblex"/><s n="neg"/><s n="pri"/></r></p><par n="к/ард.ан__vblex"/></e>

    <!-- хобидан: хобид, хоб: "sleep, lie down" -->
    <e lm="хобидан"><p><l>хобид</l><r>хобидан<s n="vblex"/></r></p><par n="кард/ан__vblex"/></e>
    <e lm="хобидан"><p><l>хоб</l><r>хобидан<s n="vblex"/><s n="prs"/></r></p><par n="к/ард.ан__vblex"/></e>
    <e lm="хобидан"><p><l>нахоб</l><r>хобидан<s n="vblex"/><s n="neg"/><s n="prs"/></r></p><par n="к/ард.ан__vblex"/></e>
    <e lm="хобидан"><p><l>нахобид</l><r>хобидан<s n="vblex"/><s n="neg"/></r></p><par n="кард/ан__vblex"/></e>
    <e lm="хобидан"><p><l>мехобид</l><r>хобидан<s n="vblex"/></r></p><par n="ме.кард/ан__vblex"/></e>
    <e lm="хобидан"><p><l>мехоб</l><r>хобидан<s n="vblex"/><s n="pri"/></r></p><par n="к/ард.ан__vblex"/></e>
    <e lm="хобидан"><p><l>намехобид</l><r>хобидан<s n="vblex"/><s n="neg"/></r></p><par n="кард/ан__vblex"/></e>
    <e lm="хобидан"><p><l>намехоб</l><r>хобидан<s n="vblex"/><s n="neg"/><s n="pri"/></r></p><par n="к/ард.ан__vblex"/></e>

    <!-- хӯрдан: хӯрд, хӯр: "eat" -->
    <e lm="хӯрдан"><p><l>хӯрд</l><r>хӯрдан<s n="vblex"/></r></p><par n="кард/ан__vblex"/></e>
    <e lm="хӯрдан"><p><l>хӯр</l><r>хӯрдан<s n="vblex"/><s n="prs"/></r></p><par n="к/ард.ан__vblex"/></e>
    <e lm="хӯрдан"><p><l>нахӯр</l><r>хӯрдан<s n="vblex"/><s n="neg"/><s n="prs"/></r></p><par n="к/ард.ан__vblex"/></e>
    <e lm="хӯрдан"><p><l>нахӯрд</l><r>хӯрдан<s n="vblex"/><s n="neg"/></r></p><par n="кард/ан__vblex"/></e>
    <e lm="хӯрдан"><p><l>мехӯрд</l><r>хӯрдан<s n="vblex"/></r></p><par n="ме.кард/ан__vblex"/></e>
    <e lm="хӯрдан"><p><l>мехӯр</l><r>хӯрдан<s n="vblex"/><s n="pri"/></r></p><par n="к/ард.ан__vblex"/></e>
    <e lm="хӯрдан"><p><l>намехӯрд</l><r>хӯрдан<s n="vblex"/><s n="neg"/></r></p><par n="кард/ан__vblex"/></e>
    <e lm="хӯрдан"><p><l>намехӯр</l><r>хӯрдан<s n="vblex"/><s n="neg"/><s n="pri"/></r></p><par n="к/ард.ан__vblex"/></e>

    <!-- чаридан: чарид, чар: "graze, pasture" -->
    <e lm="чаридан"><p><l>чарид</l><r>чаридан<s n="vblex"/></r></p><par n="кард/ан__vblex"/></e>
    <e lm="чаридан"><p><l>чар</l><r>чаридан<s n="vblex"/><s n="prs"/></r></p><par n="к/ард.ан__vblex"/></e>
    <e lm="чаридан"><p><l>начар</l><r>чаридан<s n="vblex"/><s n="neg"/><s n="prs"/></r></p><par n="к/ард.ан__vblex"/></e>
    <e lm="чаридан"><p><l>начарид</l><r>чаридан<s n="vblex"/><s n="neg"/></r></p><par n="кард/ан__vblex"/></e>
    <e lm="чаридан"><p><l>мечарид</l><r>чаридан<s n="vblex"/></r></p><par n="ме.кард/ан__vblex"/></e>
    <e lm="чаридан"><p><l>мечар</l><r>чаридан<s n="vblex"/><s n="pri"/></r></p><par n="к/ард.ан__vblex"/></e>
    <e lm="чаридан"><p><l>намечарид</l><r>чаридан<s n="vblex"/><s n="neg"/></r></p><par n="кард/ан__vblex"/></e>
    <e lm="чаридан"><p><l>намечар</l><r>чаридан<s n="vblex"/><s n="neg"/><s n="pri"/></r></p><par n="к/ард.ан__vblex"/></e>

    <!-- шуморидан: шуморид, шумор: "count, add, consider, reckon" -->
    <e lm="шуморидан"><p><l>шуморид</l><r>шуморидан<s n="vblex"/></r></p><par n="кард/ан__vblex"/></e>
    <e lm="шуморидан"><p><l>шумор</l><r>шуморидан<s n="vblex"/><s n="prs"/></r></p><par n="к/ард.ан__vblex"/></e>
    <e lm="шуморидан"><p><l>нашумор</l><r>шуморидан<s n="vblex"/><s n="neg"/><s n="prs"/></r></p><par n="к/ард.ан__vblex"/></e>
    <e lm="шуморидан"><p><l>нашуморид</l><r>шуморидан<s n="vblex"/><s n="neg"/></r></p><par n="кард/ан__vblex"/></e>
    <e lm="шуморидан"><p><l>мешуморид</l><r>шуморидан<s n="vblex"/></r></p><par n="ме.кард/ан__vblex"/></e>
    <e lm="шуморидан"><p><l>мешумор</l><r>шуморидан<s n="vblex"/><s n="pri"/></r></p><par n="к/ард.ан__vblex"/></e>
    <e lm="шуморидан"><p><l>намешуморид</l><r>шуморидан<s n="vblex"/><s n="neg"/></r></p><par n="кард/ан__vblex"/></e>
    <e lm="шуморидан"><p><l>намешумор</l><r>шуморидан<s n="vblex"/><s n="neg"/><s n="pri"/></r></p><par n="к/ард.ан__vblex"/></e>

    <!-- озмудан: озмуд, озмо: "test, try, experiment" -->
    <e lm="озмудан"><p><l>озмуд</l><r>озмудан<s n="vblex"/></r></p><par n="кард/ан__vblex"/></e>
    <e lm="озмудан"><p><l>озмо</l><r>озмудан<s n="vblex"/><s n="prs"/></r></p><par n="гу/фт.ан__vblex"/></e>
    <e lm="озмудан"><p><l>наозмо</l><r>озмудан<s n="vblex"/><s n="neg"/><s n="prs"/></r></p><par n="гу/фт.ан__vblex"/></e>
    <e lm="озмудан"><p><l>наозмуд</l><r>озмудан<s n="vblex"/><s n="neg"/></r></p><par n="кард/ан__vblex"/></e>
    <e lm="озмудан"><p><l>меозмуд</l><r>озмудан<s n="vblex"/></r></p><par n="ме.кард/ан__vblex"/></e>
    <e lm="озмудан"><p><l>меозмо</l><r>озмудан<s n="vblex"/><s n="pri"/></r></p><par n="гу/фт.ан__vblex"/></e>
    <e lm="озмудан"><p><l>намеозмуд</l><r>озмудан<s n="vblex"/><s n="neg"/></r></p><par n="кард/ан__vblex"/></e>
    <e lm="озмудан"><p><l>намеозмо</l><r>озмудан<s n="vblex"/><s n="neg"/><s n="pri"/></r></p><par n="гу/фт.ан__vblex"/></e>

    <!-- хонадан: хонад, хон: "" -->
    <e lm="хонадан"><p><l>хонад</l><r>хонадан<s n="vblex"/></r></p><par n="кард/ан__vblex"/></e>
    <e lm="хонадан"><p><l>хон</l><r>хонадан<s n="vblex"/><s n="prs"/></r></p><par n="к/ард.ан__vblex"/></e>
    <e lm="хонадан"><p><l>нахон</l><r>хонадан<s n="vblex"/><s n="neg"/><s n="prs"/></r></p><par n="к/ард.ан__vblex"/></e>
    <e lm="хонадан"><p><l>нахонад</l><r>хонадан<s n="vblex"/><s n="neg"/></r></p><par n="кард/ан__vblex"/></e>
    <e lm="хонадан"><p><l>мехонад</l><r>хонадан<s n="vblex"/></r></p><par n="ме.кард/ан__vblex"/></e>
    <e lm="хонадан"><p><l>мехон</l><r>хонадан<s n="vblex"/><s n="pri"/></r></p><par n="к/ард.ан__vblex"/></e>
    <e lm="хонадан"><p><l>намехонад</l><r>хонадан<s n="vblex"/><s n="neg"/></r></p><par n="кард/ан__vblex"/></e>
    <e lm="хонадан"><p><l>намехон</l><r>хонадан<s n="vblex"/><s n="neg"/><s n="pri"/></r></p><par n="к/ард.ан__vblex"/></e>

    <!-- расидан: расид, рас: "arrive" -->
    <e lm="расидан"><p><l>расид</l><r>расидан<s n="vblex"/></r></p><par n="кард/ан__vblex"/></e>
    <e lm="расидан"><p><l>рас</l><r>расидан<s n="vblex"/><s n="prs"/></r></p><par n="к/ард.ан__vblex"/></e>
    <e lm="расидан"><p><l>нарас</l><r>расидан<s n="vblex"/><s n="neg"/><s n="prs"/></r></p><par n="к/ард.ан__vblex"/></e>
    <e lm="расидан"><p><l>нарасид</l><r>расидан<s n="vblex"/><s n="neg"/></r></p><par n="кард/ан__vblex"/></e>
    <e lm="расидан"><p><l>мерасид</l><r>расидан<s n="vblex"/></r></p><par n="ме.кард/ан__vblex"/></e>
    <e lm="расидан"><p><l>мерас</l><r>расидан<s n="vblex"/><s n="pri"/></r></p><par n="к/ард.ан__vblex"/></e>
    <e lm="расидан"><p><l>намерасид</l><r>расидан<s n="vblex"/><s n="neg"/></r></p><par n="кард/ан__vblex"/></e>
    <e lm="расидан"><p><l>намерас</l><r>расидан<s n="vblex"/><s n="neg"/><s n="pri"/></r></p><par n="к/ард.ан__vblex"/></e>

    <!-- харидан: харид, хар: "buy" -->
    <e lm="харидан"><p><l>харид</l><r>харидан<s n="vblex"/></r></p><par n="кард/ан__vblex"/></e>
    <e lm="харидан"><p><l>хар</l><r>харидан<s n="vblex"/><s n="prs"/></r></p><par n="к/ард.ан__vblex"/></e>
    <e lm="харидан"><p><l>нахар</l><r>харидан<s n="vblex"/><s n="neg"/><s n="prs"/></r></p><par n="к/ард.ан__vblex"/></e>
    <e lm="харидан"><p><l>нахарид</l><r>харидан<s n="vblex"/><s n="neg"/></r></p><par n="кард/ан__vblex"/></e>
    <e lm="харидан"><p><l>мехарид</l><r>харидан<s n="vblex"/></r></p><par n="ме.кард/ан__vblex"/></e>
    <e lm="харидан"><p><l>мехар</l><r>харидан<s n="vblex"/><s n="pri"/></r></p><par n="к/ард.ан__vblex"/></e>
    <e lm="харидан"><p><l>намехарид</l><r>харидан<s n="vblex"/><s n="neg"/></r></p><par n="кард/ан__vblex"/></e>
    <e lm="харидан"><p><l>намехар</l><r>харидан<s n="vblex"/><s n="neg"/><s n="pri"/></r></p><par n="к/ард.ан__vblex"/></e>




  </section>

  <section id="guion" type="postblank">
    <e lm="-и" r="LR"><p><l>-и</l><r>и<s n="enc"/><s n="izo"/></r></p></e>
    <e lm="-ро" r="LR"><p><l>-ро</l><r>ро<s n="enc"/></r></p></e>
    <e lm="-ву" r="LR"><p><l>-ву</l><r>ва<s n="cnjcoo"/></r></p></e>
  </section>

  <section id="final" type="inconditional">
      <e><par n="separa"/></e>
      <e><par n="numeros"/></e>
      <e><par n="coma"/></e>
      <e><par n="cometa"/></e>
      <e><par n="paresq"/></e>
      <e><par n="pardret"/></e>
      <e><par n="guionet"/></e>
  </section>
</dictionary>
